---
title: "Emails"
output: html_document
date: "2023-12-13"
---
#0. Création d'un unique tableau
```{r}
rm(list=ls()) 
#Chemin
#setwd("C:/Users/u237004/Documents/1_Boulot_SC/2_Papier Pan/Work/MM/1_Cleanage")
setwd("E:/")
#Packages
library(data.table)
library(measurements)

```

##Importation des données et homogénéisation
```{r}
meta<-as.data.table(meta)
temp<-as.data.table(temp)
temp3<-as.data.table(temp3)
#############################################################################################################################################
##TEAM_Birnbaum ##########################################################################################################################################################################################################################################################################

birn<-fread("C:/Users/u237004/Documents/1_Boulot_SC/2_Papier Pan/Work/Pis/Data/OK/Birnbaum/amap_ncpipp1ha_202309191055.csv",dec='.')

summary(birn)

##Units : DBH = cm, elevation =m, height = m, longlat = decimal degrees, ps ha
birn[,unique(plot_area),]
birn[,plot_area:=as.numeric(1)]
##Year
birn[,uniqueN(year),by="plot_id"]
birn[,unique(year),by="plot_id"]
birn[,uniqueN(plot_id),]
birn[,.(.N,unique(plot_area)),by=c("plot_id","year")]
##lignes vides 
summary(birn)

birn[,uniqueN(plot_id),]
birn[, PLT_trois_bis := paste(plot_id,year, sep='_')] 
birn[,source:="email",]
birn[,Year2:=NA,]
birn[,Country:="New Caledonia",]
birn[,  c("genus.x","species.x"):=tstrsplit(taxaname," ", keep=c(1,2))]
birn[,family:=NA,]
birn[,team:="TEAM_Birnbaum",]
birn[, ID := paste(plot_id,'birn', sep='_')] 
birn[, ID2 := paste(ID,year, sep='_')] 
birn<-birn[,.(source,ID,ID2,PLT=plot_id,PLT_deux_bis=plot_id,PLT_trois_bis,FID=tree_id,family,SPCD=taxaname,DBH=dbh_cm,Year2,Year=year,P_site=site_id,Ps=as.numeric(plot_area),LAT=latitude_wgs84,LON=longitude_wgs84,Country, Continent=continent, elevation=plot_elevation_m,f_status=forest_status,genus.x,species.x,
    f_status2=disturbance_status,f_type=ecological_zone,height=height_m,pis, network,team),]
summary(birn)
birn[,uniqueN(PLT_trois_bis),]#25
birn[,uniqueN(PLT_deux_bis),]#21

birn[,unique(f_type),]

#############################################################################################################################################
##TEAM_Babu ##############################################################################################################################################################################################################################################################################

babu<-fread("C:/Users/u237004/Documents/1_Boulot_SC/2_Papier Pan/Work/Pis/Data/OK/Babu/Data_Babu.csv",dec=",")

##Units
##Year
babu[,uniqueN(Year),by="Plot_ID"]
##lignes vides
summary(babu)

babu[,source:="email",]
babu[, PLT_trois_bis := paste(Plot_ID,Year, sep='_')] 
babu[,family:=NA,]
babu[,SPCD:=NA,]
babu[,Country:="India",]
babu[,Year2:=NA,]
babu[,team:="TEAM_Babu",]
babu[, ID := paste(Plot_ID,'babu', sep='_')] 
babu[, ID2 := paste(ID,Year, sep='_')]
babu<-babu[,.(source,ID,ID2,PLT=Plot_ID,PLT_deux_bis=Plot_ID,PLT_trois_bis,FID=Tree_ID,family,SPCD,DBH=dbh,Year2,Year=Year,P_site=Site_ID,Ps=Plot_area,LAT=Latitude,LON=Longitude,Country, Continent=Continent, elevation=Plot_Elevation,f_status=Forest_status,genus.x=genus,species.x=species,
    f_status2=Disturbance_status,f_type=Ecological_zone,height=height,pis=Pis, network=Network,team),]
summary(babu)
babu[,uniqueN(PLT_trois_bis),]#21
babu[,uniqueN(PLT_deux_bis),]#21

babu[,unique(f_type),]

#############################################################################################################################################
##TEAM_Parthasarathy #####################################################################################################################################################################################################################################################################

parth<-fread("C:/Users/u237004/Documents/1_Boulot_SC/2_Papier Pan/Work/Pis/Data/OK/Parthasarathy/Data_Parthasarathy-et-al_updated.csv",dec=",")

parth[,.(unique(Longitude),unique(Latitude)),by=c("PlotID","Year")]

##Units :
parth[,unique(Plot_area)]
parth[Plot_area=="1 ha",Plot_area:=as.numeric(1),]
parth[Plot_area=="1  ha",Plot_area:=as.numeric(1),]
parth[Plot_area=="2 ha",Plot_area:=as.numeric(2),]
parth[Plot_area=="0.8 ha",Plot_area:=as.numeric(0.8),]
parth[,unique(Plot_area)]
##Year
parth[,uniqueN(Year),by="PlotID"]# toujours 1
#lignes vides
summary(parth)

parth[, PLT_trois_bis := paste(PlotID,Year, sep='_')] 
parth[,pis:="Dr. Narayanaswamy Parthasarathy, Dr. Ayyappan Narayanan, Mr. Kanda Naveen Babu, Mr. Ashaq Ahmad Dar, Dr. S. Muthuramkumar, Dr. Vivek Pandi, Dr. L. Rasingam",]
parth[,source:="email",]
parth[,family:=NA,]
parth[,Year2:=NA,]
parth[,P_site:=NA,]
parth[,Country:="India",]#sauf 2
parth[,f_status2:=NA,]
parth[Notes=="Coromandel coast dry evergreen forests, India",f_type:="Coromandel coast dry evergreen forests, India",]
parth[,height:=NA,]
parth[,network:=NA,]
parth[,team:="TEAM_Parthasarathy",]
parth[, ID := paste(PlotID,'parth', sep='_')] 
parth[, ID2 := paste(ID,Year, sep='_')]
parth<-parth[,.(source, ID,ID2,PLT=PlotID,PLT_deux_bis=PlotID,PLT_trois_bis,FID=TreeID,family,SPCD,DBH=DBH,Year2,Year=Year,P_site,Ps=as.numeric(Plot_area),LAT=Latitude,LON=Longitude,Country, Continent=Continent, elevation=Plot_Elevation,f_status=Notes,genus.x=Species,species.x=Genus,
    f_status2,f_type,height,pis, network,team),]

summary(parth)
parth[,uniqueN(PLT_trois_bis),]#82
parth[,uniqueN(PLT_deux_bis),]#82

parth[,unique(f_type),]

#############################################################################################################################################
#TEAM_Herault ############################################################################################################################################################################################################################################################################

her<-fread("C:/Users/u237004/Documents/1_Boulot_SC/2_Papier Pan/Work/Pis/Data/OK/Herault/Data2021_V2.csv",dec=',')

##Units : attention : DBH en mm, le reste ok 
her[,DBH1_bis:=(DBH1/10),]
her[,DBH2_bis:=(DBH2/10),]# je pense que c'est en cm 
her[,unique(PLOT_SIZE),]
her[,PLOT_SIZE:=4,]
summary(her)
###dead tree :que pour DBH2, donc ok
##Year
her[,uniqueN(YEAR1),by="PLOT"]# toujours 1
her[,.(.N,unique(PLOT_SIZE)),by=c("PLOT","YEAR1")]
##lignes vides
her<-her[!is.na(PLOT)]

her1<-her[,.(V1,TreeID,PLOT,PLOT_SIZE,PLOT_lat,PLOT_long,SPECIES,YEAR=YEAR1,STATUS, DBH=DBH1_bis)]
her2<-her[,.(V1,TreeID,PLOT,PLOT_SIZE,PLOT_lat,PLOT_long,SPECIES,YEAR=YEAR2,STATUS, DBH=DBH2_bis)]

her<-rbind(her1,her2)
her[,.(.N,unique(PLOT_SIZE)),by=c("PLOT","YEAR")]

her[,source:="email",]
her[, PLT_trois_bis := paste(PLOT,YEAR, sep='_')] 
her[,family:=NA,]
her[,Year2:=NA,]
her[,P_site:=NA,]
her[,Country:="Ivory Coast",]
her[,Continent:="Africa",]
her[,elevation:=NA,]
her[,f_status:=NA,]
her[,f_status2:=NA,]
her[,f_type:=NA,]
her[,height:=NA,]
her[,network:=NA,]

her[PLOT=="11",LAT:=6.523329]
her[PLOT=="11",LON:=-5.487834]
her[PLOT=="16",LAT:=6.519714]
her[PLOT=="16",LON:=-5.487816]
her[PLOT=="19",LAT:=6.519767]
her[PLOT=="19",LON:=-5.476972]
her[PLOT=="22",LAT:=6.516117]
her[PLOT=="22",LON:=-5.484184]
her[PLOT=="23",LAT:=6.516134]
her[PLOT=="23",LON:=-5.480569]
her[PLOT=="25",LAT:=6.516170]
her[PLOT=="25",LON:=-5.473340]

her[,  c("genus.x","species.x"):=tstrsplit(SPECIES," ", keep=c(1,2))]
her[,team:="TEAM_Herault",]
her[,pis:="Bruno Hérault, Irie Casimir Zo-Bi",]
her[, ID := paste(PLOT,'her', sep='_')]
her[, ID2 := paste(ID,YEAR, sep='_')]
her<-her[,.(source,ID,ID2,PLT=PLOT,PLT_deux_bis=PLOT,PLT_trois_bis,FID=TreeID,family,SPCD=SPECIES,DBH=DBH,Year2,Year=YEAR,P_site,Ps=as.numeric(PLOT_SIZE),LAT,LON,Country, Continent, elevation,f_status,genus.x,species.x,
    f_status2,f_type,height,pis, network,team),]
summary(her)
her[,uniqueN(PLT_trois_bis),]#9
her[,uniqueN(PLT_deux_bis),]#6

her[,unique(ID)]

her[,unique(f_type),]

#############################################################################################################################################
#TEAM_Chanthavongsa ######################################################################################################################################################################################################################################################################



thongla1<-meta[site%like%"Nam Kading"]
thongla2<-temp3[plot.ID%like%"NAK"]
thongla2[,unique(plot.ID),]
##Units
summary(thongla1)#deux colonne ont echangé , elevation et year
thongla1[,year2:="2014",]
thongla1[,elevation2:=year,]
summary(thongla2)
thongla<-merge(thongla2,thongla1,by="plot.ID",all.x=TRUE)

rm(thongla2)
rm(thongla1)
summary(thongla)
##Year
thongla[,uniqueN(year2),by="plot.ID"]# toujours 1
##lignes vides
summary(thongla)

thongla[,source:="email",]
thongla[, PLT_trois_bis := paste(plot.ID,year2, sep='_')] 
thongla[,FID:=NA,]
thongla[,Year2:=NA,]
thongla[,f_status2:=NA,]
thongla[,f_type:=NA,]
thongla[,network:=NA,]
thongla[,team:="TEAM_Chanthavongsa",]
thongla[,pis:="Paserth Chanthavongsa ,Thongla Latamsathit,Sengphet Vilaiphan",]
thongla[, ID := paste(plot.ID,'thongla', sep='_')]
thongla[, ID2 := paste(ID,year2, sep='_')]
thongla<-thongla[,.(source, ID,ID2,PLT=plot.ID,PLT_deux_bis=plot.ID,PLT_trois_bis,FID,family,SPCD=nameV,DBH=dbh,Year2,Year=year2,P_site=site,Ps=surface.ha,LAT=Lat,LON=Long,Country=country, Continent=region, elevation=elevation2,f_status=forest.type,genus.x=genV,species.x=speV,
    f_status2,f_type,height=H,pis, network,team),]
summary(thongla)
thongla[,uniqueN(PLT_trois_bis),]#6
thongla[,uniqueN(PLT_deux_bis),]#6

thongla[,unique(f_status),]

#############################################################################################################################################
#TEAM_Hockemba ###########################################################################################################################################################################################################################################################################

hock1<-meta[site%like%"Ndoki"]
hock1[,unique(plot.ID),]
hock2<-temp3[plot.ID%like%"NNN"]
hock2[,unique(plot.ID),]
##Units
summary(hock1)#deux colonne ont echangé , elevation et year
hock1[,year2:="2014",]
hock1[,elevation2:=year,]
summary(hock2)
hock<-merge(hock2,hock1,by="plot.ID",all.x=TRUE)
summary(hock)
rm(hock1)
rm(hock2)
##Year
hock[,uniqueN(year2),by="plot.ID"]# toujours 1
##lignes vides
summary(hock)


hock[,source:="email",]
hock[, PLT_trois_bis := paste(plot.ID,year2, sep='_')] 
hock[,FID:=NA,]
hock[,Year2:=NA,]
hock[,f_status2:=NA,]
hock[,f_type:=NA,]
hock[,network:=NA,]
hock[,pis:="see acknowledgment"]
hock[,team:="TEAM_Hockemba",]
hock[, ID := paste(plot.ID,'hock', sep='_')]
hock[, ID2 := paste(ID,year2, sep='_')]
hock<-hock[,.(source, ID,ID2,PLT=plot.ID,PLT_deux_bis=plot.ID,PLT_trois_bis,FID,family,SPCD=nameV,DBH=dbh,Year2,Year=year2,P_site=site,Ps=surface.ha,LAT=Lat,LON=Long,Country=country, Continent=region, elevation=elevation2,f_status=forest.type,genus.x=genV,species.x=speV,
    f_status2,f_type,height=H,pis=owner, network,team),]
summary(hock)
hock[,uniqueN(PLT_trois_bis),]#6
hock[,uniqueN(PLT_deux_bis),]#6

hock[,unique(f_status)]

#############################################################################################################################################
#TEAM_Duncan #############################################################################################################################################################################################################################################################################

dun1<-meta[site%like%"Korup"]
dun1[,unique(plot.ID),]
dun2<-temp3[plot.ID%like%"Kor"]
dun2[,uniqueN(plot.ID),]
##Units
summary(dun1)
summary(dun2)
dun<-merge(dun2,dun1,by="plot.ID",all.x=TRUE)
summary(dun)
dun[,uniqueN(plot.ID),]
rm(dun1)
rm(dun2)
##Year
dun[,uniqueN(year),by="plot.ID"]# Il y a pas d'année
##lignes vides
summary(dun)


dun[,source:="email",]
dun[, PLT_trois_bis := paste(plot.ID,year, sep='_')] 
dun[,FID:=NA,]
dun[,Year2:=NA,]
dun[,f_status2:=NA,]
dun[,f_type:=NA,]
dun[,network:=NA,]
dun[,Country:="Cameroon",]
dun[,team:="TEAM_Duncan",]
dun[, ID := paste(plot.ID,'dun', sep='_')]
dun[, ID2 := paste(ID,year, sep='_')]
dun<-dun[,.(source,ID,ID2,PLT=plot.ID,PLT_deux_bis=plot.ID,PLT_trois_bis,FID,family,SPCD=nameV,DBH=dbh,Year2,Year=year,P_site=site,Ps=surface.ha,LAT=Lat,LON=Long,Country, Continent=region, elevation=elevation,f_status=forest.type,genus.x=genV,species.x=speV,
    f_status2,f_type,height=H,pis=owner, network,team),]
summary(dun)
dun[,uniqueN(PLT_trois_bis),]#50
dun[,uniqueN(PLT_deux_bis),]#50

dun[,unique(f_status),]

#############################################################################################################################################
#TEAM_Hector (Saner)######################################################################################################################################################################################################################################################################

hec<-fread("C:/Users/u237004/Documents/1_Boulot_SC/2_Papier Pan/Work/Pis/Data/OK/Saner_Hector/Data_PhilippeSaner.csv",dec=",")
hec[,unique(PLT),]
hec[,.N,by="PLT"]

##Units
summary(hec)
##Year
##lignes vides
summary(hec)

hec[,source:="email",]
hec[,Year:="2008",]
hec[, PLT_trois_bis := paste(PLT,Year, sep='_')] 
hec[,FID:=NA,]
hec[,Year2:=NA,]

hec[PLT=="PSaner_Danum",elevation:=244]
hec[PLT=="PSaner_Malua",elevation:=102]
hec[,Ps:=1,]
hec[,pis:="Andrew Hector",]
hec[PLT=="PSaner_Danum",f_status:="Primary",]
hec[PLT=="PSaner_Malua",f_status:="28 year old selectively logged",]
hec[,f_status2:=NA,]
hec[,f_type:=NA,]
hec[,network:=NA,]
hec[,P_site:=NA,]
hec[,Country:="Malaysia",]
hec[,team:="TEAM_Hector",]
hec[PLT=="PSaner_Danum",LAT:=conv_unit("05 19 21", from = "deg_min_sec", to = "dec_deg"),]
hec[PLT=="PSaner_Danum",LON:=conv_unit("117 26 26", from = "deg_min_sec", to = "dec_deg"),]
hec[PLT=="PSaner_Malua",LAT:=conv_unit("05 05 20", from = "deg_min_sec", to = "dec_deg"),]
hec[PLT=="PSaner_Malua",LON:=conv_unit("117 38 32", from = "deg_min_sec", to = "dec_deg"),]
hec[,Continent:="Eurasia",]
hec[,  c("genus.x","species.x"):=tstrsplit(SPCD,"\\.", keep=c(1,2))]
hec[, ID := paste(PLT,'hec', sep='_')]
hec[, ID2 := paste(ID,Year, sep='_')]
hec<-hec[,.(source,ID,ID2,PLT,PLT_deux_bis=PLT,PLT_trois_bis,FID,family,SPCD,DBH=dbh,Year2,Year,P_site,Ps,LAT,LON,Country, Continent, elevation,f_status,genus.x,species.x,
    f_status2,f_type,height,pis, network,team),]
summary(hec)
hec[,uniqueN(PLT_trois_bis),]#2
hec[,uniqueN(PLT_deux_bis),]#2

hec[,unique(f_type),]

#############################################################################################################################################
#Team_Sist ###############################################################################################################################################################################################################################################################################

sist<-meta[site%like%"Malinau"]
sist[,unique(plot.ID),]
sist2<-rbind(temp3[plot.ID%like%"Mal-CN"],temp3[plot.ID%like%"Mal-RIL"])
sist2[,unique(plot.ID),]
##Units 
summary(sist)
summary(sist2)
sist<-merge(sist2,sist,by="plot.ID",all.x=TRUE)
summary(sist)
rm(sist2)
sist[,.(.N,unique(surface.ha)),by=c("plot.ID","year")]
##Year
sist[,uniqueN(year),by="plot.ID"]
##lignes vides
summary(sist)

sist[,source:="email",]
sist[, PLT_trois_bis := paste(plot.ID,year, sep='_')] 
sist[,FID:=NA,]
sist[,Year2:=NA,]
sist[,f_status2:=NA,]
sist[,f_type:=NA,]
sist[,network:=NA,]
sist[,team:="TEAM_Sist",]
sist[,pis:="Plinio Sist,Andes Hamuraby Rozak ",]
sist[, ID := paste(plot.ID,'sist', sep='_')]
sist[, ID2 := paste(ID,year, sep='_')]
sist<-sist[,.(source,ID,ID2,PLT=plot.ID,PLT_deux_bis=plot.ID,PLT_trois_bis,FID,family,SPCD=nameV,DBH=dbh,Year2,Year=year,P_site=site,Ps=surface.ha,LAT=Lat,LON=Long,Country=country, Continent=region, elevation=elevation,f_status=forest.type,genus.x=genV,species.x=speV,
    f_status2,f_type,height=H,pis, network,team),]
summary(sist)
sist[,uniqueN(PLT_trois_bis),]#6
sist[,uniqueN(PLT_deux_bis),]#6

sist[,unique(f_type),]

#############################################################################################################################################
#TEAM_Boeck ##############################################################################################################################################################################################################################################################################

ya_yo<-rbind(meta[plot.ID%like%"Yan"],meta[plot.ID%like%"Yoko"])
ya_yo[,unique(plot.ID),]
ya_yo2<-rbind(temp3[plot.ID%like%"Yan"],temp3[plot.ID%like%"Yoko"])
ya_yo2[,uniqueN(plot.ID),]
##Unités ok ? et decimales ? => DBH en mm et lat et lon ???
summary(ya_yo)#deux colonne ont echangé , elevation et year
summary(ya_yo2)
ya_yo<-merge(ya_yo2,ya_yo,by="plot.ID",all.x=TRUE)
summary(ya_yo)
rm(ya_yo2)
##dates
ya_yo[,unique(year),by="plot.ID"]# toujours 1
##lignes vides
summary(ya_yo)#rien a signaler

ya_yo[,source:="email",]
ya_yo[, PLT_trois_bis := paste(plot.ID,year, sep='_')] 
ya_yo[,FID:=NA,]
ya_yo[,Year2:=NA,]
ya_yo[,f_status2:=NA,]
ya_yo[,f_type:=NA,]
ya_yo[,network:=NA,]
ya_yo[,Country:="RDC",]
ya_yo[,team:="TEAM_Boeck",]
ya_yo[,pis:="Boeck, Kearsley, Haulleville and Verbeek",]
ya_yo[, ID := paste(plot.ID,'ya_yo', sep='_')]
ya_yo[, ID2 := paste(ID,year, sep='_')]
ya_yo<-ya_yo[,.(source,ID,ID2,PLT=plot.ID,PLT_deux_bis=plot.ID,PLT_trois_bis,FID,family,SPCD=nameV,DBH=dbh,Year2,Year=year,P_site=site,Ps=surface.ha,LAT=Lat,LON=Long,Country, Continent=region, elevation=elevation,f_status=forest.type,genus.x=genV,species.x=speV,
    f_status2,f_type,height=H,pis=pis, network,team),]
summary(ya_yo)
ya_yo[,uniqueN(PLT_trois_bis),]#30
ya_yo[,uniqueN(PLT_deux_bis),]#30

ya_yo[,unique(f_type),]

#############################################################################################################################################
#TEAM_Marijn #############################################################################################################################################################################################################################################################################

mar1<-fread("C:/Users/u237004/Documents/1_Boulot_SC/2_Papier Pan/Work/Pis/Data/OK/Marijn/Plot12.csv",dec=",")
mar2<-fread("C:/Users/u237004/Documents/1_Boulot_SC/2_Papier Pan/Work/Pis/Data/OK/Marijn/Plot13.csv",dec=",")
mar3<-fread("C:/Users/u237004/Documents/1_Boulot_SC/2_Papier Pan/Work/Pis/Data/OK/Marijn/Plot14.csv",dec=",")
mar4<-fread("C:/Users/u237004/Documents/1_Boulot_SC/2_Papier Pan/Work/Pis/Data/OK/Marijn/Plot15.csv",dec=",")
#Units
summary(mar1)
mar1[,D:=D/10,]#mm en cm
mar2[,D:=D/10,]
mar3[,D:=D/10,]
mar4[,D:=D/10,]
##Year
##lignes vides
summary(mar1)
mar1<-mar1[!is.na(Tag_No)]
mar2<-mar2[!is.na(Tag_No)]
mar3<-mar3[!is.na(Tag_No)]
mar4<-mar4[!is.na(Tag_No)]

mar1[,Year:=2015,]
mar1[,plot.ID:="Plot12",]
mar1[,Ps:=1,]
mar1[,LON:=22.33836,]
mar1[,LAT:=0.727056,]
mar1[,f_status:="Old-growth Gilbertiodendron forest",]

mar2[,Year:=2015,]
mar2[,plot.ID:="Plot13",]
mar2[,Ps:=1,]
mar2[,LON:=22.34736,]#j'ai pris coin en haut a gauche
mar2[,LAT:=0.706944,]
mar2[,f_status:="Old-growth mixed forest",]

mar3[,Year:=2015,]
mar3[,plot.ID:="Plot14",]
mar3[,Ps:=1,]
mar3[,LON:=22.371,]#j'ai pris coin en haut a gauche
mar3[,LAT:=0.650306,]
mar3[,f_status:="Old-growth mixed forest",]

mar4[,Year:=2015,]
mar4[,plot.ID:="Plot15",]
mar4[,Ps:=1,]
mar4[,LON:=22.37742,]#j'ai pris coin en haut a gauche
mar4[,LAT:=0.657028,]
mar4[,f_status:="Old-growth mixed forest",]

mar<-rbind(mar1,mar2,mar3,mar4)
summary(mar)
mar$Height<-as.numeric(mar$Height)
rm(mar1)
rm(mar2)
rm(mar3)
rm(mar4)

#DBH=0, j'enlève
mar=mar[!D==0]

mar[,source:="email",]
mar[, PLT_trois_bis := paste(plot.ID,Year, sep='_')] 
mar[,Year2:=NA,]
mar[,P_site:=NA,]
mar[,f_type:=NA,]
mar[,f_status2:=NA,]
mar[,Continent:="Africa"]
mar[,Country:="RDC"]
mar[,network:=NA,]
mar[,elevation:=NA,]
mar[,family:=NA,]
mar[,  c("genus.x","species.x"):=tstrsplit(Species," ", keep=c(1,2))]
mar[,team:="TEAM_Marijn",]
mar[,pis:="Marijn Bauters",]
mar[, ID := paste(plot.ID,'mar', sep='_')]
mar[, ID2 := paste(ID,Year, sep='_')]
mar<-mar[,.(source, ID,ID2,PLT=plot.ID,PLT_deux_bis=plot.ID,PLT_trois_bis,FID=Tag_No,family,SPCD=Species,DBH=D,Year2,Year,P_site,Ps,LAT,LON,Country, Continent, elevation,f_status,genus.x,species.x, f_status2,f_type,height=Height,pis, network,team),]
summary(mar)
mar[,uniqueN(PLT_trois_bis),]#4
mar[,uniqueN(PLT_deux_bis),]#4

mar[,unique(f_type),]

#############################################################################################################################################
#Team_Farwig #############################################################################################################################################################################################################################################################################

far<-meta[owner%like%"Farwig"]
far2<-temp3[temp3$plot.ID %in% far$plot.ID]
far2[,uniqueN(plot.ID),]

##Units
summary(far)
summary(far2)
far<-merge(far2,far,by="plot.ID",all.x=TRUE)
far[,uniqueN(plot.ID),]
far[,.(.N,Ps=unique(surface.ha),min(dbh),max(dbh)),by=c("plot.ID","year")]
rm(far2)
summary(far)
##Year
far[,uniqueN(year),by="plot.ID"]
far[,.N,by="plot.ID"]
##lignes vides
summary(far)

far[,source:="email",]
far[, PLT_trois_bis := paste(plot.ID,year, sep='_')] 
far[,FID:=NA,]
far[,Year2:=NA,]
far[,f_status2:=NA,]
far[,f_type:=NA,]
far[,network:=NA,]
far[,team:="TEAM_Farwig",]
far[, ID := paste(plot.ID,'far', sep='_')]
far[, ID2 := paste(ID,year, sep='_')]
far<-far[,.(source,ID,ID2,PLT=plot.ID,PLT_deux_bis=plot.ID,PLT_trois_bis,FID,family,SPCD=nameV,DBH=dbh,Year2,Year=year,P_site=site,Ps=surface.ha,LAT=Lat,LON=Long,Country=country, Continent=region, elevation=elevation,f_status=forest.type,genus.x=genV,species.x=speV,
    f_status2,f_type,height=H,pis=owner, network,team),]
summary(far)
far[,uniqueN(PLT_trois_bis),]#21
far[,uniqueN(PLT_deux_bis),]#21

far[,unique(f_type),]

#############################################################################################################################################
#TEAM_Bonal ##############################################################################################################################################################################################################################################################################

bo<-fread("C:/Users/u237004/Documents/1_Boulot_SC/2_Papier Pan/Work/Pis/Data/OK/Bonal/Data GF-GUY.csv",dec=",")
#Units
summary(bo)
bo[DBH==-9999.0,.N,by=c("Plot_ID","Year")]
bo<-bo[!DBH==-9999.0]#email: dead or reach minimum value
bo<-bo[!DBH==-2055.33]
summary(bo)
ici2<-bo[,.N,by=c("Plot_ID","Year")]
##Year
bo[,uniqueN(Year),by=c("Plot_ID")]
##lignes vides
summary(bo)


bo[,source:="email",]
bo[, PLT_trois_bis := paste(Plot_ID,Year, sep='_')] 
bo[,Year2:=NA,]
bo[,P_site:="GF-GUY",]
bo[,Ps:=0.49,]
bo[,f_status:="Old growth",]
bo[,f_type:="Tropical rain forest",]
bo[,f_status2:="Intact",]
bo[,Continent:="South America"]
bo[,Country:="French Guiana"]
bo[,network:="RAINFOR",]
bo[Plot_ID=="PAR-20",elevation:=40,]
bo[Plot_ID=="PAR-21",elevation:=15,]
bo[Plot_ID=="PAR-22",elevation:=30,]
bo[Plot_ID=="PAR-23",elevation:=25,]
bo[Plot_ID=="PAR-24",elevation:=30,]
bo[Plot_ID=="PAR-25",elevation:=30,]
bo[Plot_ID=="PAR-26",elevation:=10,]
bo[Plot_ID=="PAR-27",elevation:=25,]
bo[Plot_ID=="PAR-28",elevation:=35,]
bo[Plot_ID=="PAR-29",elevation:=30,]
bo[Plot_ID=="PAR-20",LAT:=5.2785713000000,]
bo[Plot_ID=="PAR-21",LAT:=5.2794581,]
bo[Plot_ID=="PAR-22",LAT:=5.2782992,]
bo[Plot_ID=="PAR-23",LAT:=5.28048810000001,]
bo[Plot_ID=="PAR-24",LAT:=5.28125760000005,]
bo[Plot_ID=="PAR-25",LAT:=5.28088565913657,]
bo[Plot_ID=="PAR-26",LAT:=5.27948890300446,]
bo[Plot_ID=="PAR-27",LAT:=5.2801253,]
bo[Plot_ID=="PAR-28",LAT:=5.27821230367249,]
bo[Plot_ID=="PAR-29",LAT:=5.27792969651699,]
bo[Plot_ID=="PAR-20",LON:=-52.9244183999996,]
bo[Plot_ID=="PAR-21",LON:=-52.9242228999997,]
bo[Plot_ID=="PAR-22",LON:=-52.9200557000003,]
bo[Plot_ID=="PAR-23",LON:=-52.9222487000003,]
bo[Plot_ID=="PAR-24",LON:=-52.9202007000002,]
bo[Plot_ID=="PAR-25",LON:=-52.9190033487907,]
bo[Plot_ID=="PAR-26",LON:=-52.9233371511204,]
bo[Plot_ID=="PAR-27",LON:=-52.9217389000001,]
bo[Plot_ID=="PAR-28",LON:=-52.923901459235,]
bo[Plot_ID=="PAR-29",LON:=-52.9219201735709,]
bo[,family:=NA,]
bo[,height:=NA,]
bo[,  c("genus.x","species.x"):=tstrsplit(SPCD," ", keep=c(1,2))]
bo[,team:="TEAM_Bonal",]
bo[,pis:="Damin Bonal",]
bo[, ID := paste(Plot_ID,'bo', sep='_')]
bo[, ID2 := paste(ID,Year, sep='_')]
bo<-bo[,.(source, ID,ID2,PLT=Plot_ID,PLT_deux_bis=Plot_ID,PLT_trois_bis,FID=Tree_ID,family,SPCD,DBH,Year2,Year,P_site,Ps,LAT,LON,Country, Continent, elevation,f_status,genus.x,species.x, f_status2,f_type,height,pis, network,team),]
summary(bo)
bo[,uniqueN(PLT_trois_bis),]#100
bo[,uniqueN(PLT_deux_bis),]#10

bo[,unique(f_type),]

#############################################################################################################################################
#Team_Chave ##############################################################################################################################################################################################################################################################################

chav<-meta[site%like%"Nouragues"]
chav2<-temp3[temp3$plot.ID %in% chav$plot.ID]
chav2[,uniqueN(plot.ID),]#36
chav2[,unique(plot.ID),]#36
##Units
summary(chav)
summary(chav2)
chav<-merge(chav2,chav,by="plot.ID",all.x=TRUE)
chav[,uniqueN(plot.ID),]
rm(chav2)
summary(chav)
##Year
chav[,uniqueN(year),by="plot.ID"]
chav[,.N,by="plot.ID"]
##lignes vides
summary(chav)

chav[,pis:="Jérôme Chave,Maxime Réjou-Méchain,Christopher Baraloto,Julien Engel,Sophie Fauset, Ted Feldpausch,Abel Monteagudo-Mendoza,Pascal Petronelli,Oliver Phillips"]
chav[plot.ID%like%"Parare", pis:="Jérôme Chave,Maxime Réjou-Méchain,Christopher Baraloto,Julien Engel,Sophie Fauset, Ted Feldpausch,Abel Monteagudo-Mendoza,Pascal Petronelli,Oliver Phillips,Lilian Blanc, Hélène Richard, Pétrus Naisso et Richard Santé"]

chav[,source:="email",]
chav[, PLT_trois_bis := paste(plot.ID,year, sep='_')] 
chav[,FID:=NA,]
chav[,Year2:=NA,]
chav[,f_status2:=NA,]
chav[,f_type:=NA,]
chav[,network:=NA,]
chav[,Country:="French Guiana",]
chav[,  c("genus.x","species.x"):=tstrsplit(family," ", keep=c(1,2))]
chav[,team:="TEAM_Chave",]
chav[, ID := paste(plot.ID,'chav', sep='_')]
chav[, ID2 := paste(ID,year, sep='_')]
chav<-chav[,.(source, ID,ID2,PLT=plot.ID,PLT_deux_bis=plot.ID,PLT_trois_bis,FID,family,SPCD=family,DBH=dbh,Year2,Year=year,P_site=site,Ps=surface.ha,LAT=Lat,LON=Long,Country, Continent=region, elevation=elevation,f_status=forest.type,genus.x,species.x,
    f_status2,f_type,height=H,pis, network,team),]
summary(chav)
chav[,uniqueN(PLT_trois_bis),]#36
chav[,uniqueN(PLT_deux_bis),]#36

chav[,unique(f_type),]

#############################################################################################################################################
#TEAM_Gonmadje ###########################################################################################################################################################################################################################################################################

gon<-meta[owner%like%"Gon"]
gon2<-temp3[temp3$plot.ID %in% gon$plot.ID]
gon2[,uniqueN(plot.ID),]#10
gon2[,unique(plot.ID),]#10
##Units
summary(gon)
summary(gon2)
gon<-merge(gon2,gon,by="plot.ID",all.x=TRUE)
gon[,uniqueN(plot.ID),]
rm(gon2)
summary(gon)
##Year
gon[,uniqueN(year),by="plot.ID"]
##lignes vides
summary(gon)


gon[,source:="email",]
gon[, PLT_trois_bis := paste(plot.ID,year, sep='_')] 
gon[,FID:=NA,]
gon[,Year2:=NA,]
gon[,f_status2:=NA,]
gon[,f_type:=NA,]
gon[,network:=NA,]
gon[,team:="TEAM_Gonmadje",]
gon[, ID := paste(plot.ID,'gon', sep='_')]
gon[, ID2 := paste(ID,year, sep='_')]
gon<-gon[,.(source, ID,ID2,PLT=plot.ID,PLT_deux_bis=plot.ID,PLT_trois_bis,FID,family,SPCD=nameV,DBH=dbh,Year2,Year=year,P_site=site,Ps=surface.ha,LAT=Lat,LON=Long,Country=country, Continent=region, elevation=elevation,f_status=forest.type,genus.x=genV,species.x=speV,
    f_status2,f_type,height=H,pis=owner, network,team),]
summary(gon)
gon[,uniqueN(PLT_trois_bis),]#10
gon[,uniqueN(PLT_deux_bis),]#10

gon[,unique(f_type),]

#############################################################################################################################################
#TEAM_Grogan #############################################################################################################################################################################################################################################################################

gro<-meta[owner%like%"Sr. Claudiomar Vicente Kehrnvald"]
gro2<-temp3[temp3$plot.ID %in% gro$plot.ID]
gro2[,uniqueN(plot.ID),]#2
gro2[,unique(plot.ID),]#2
##Units
summary(gro)
summary(gro2)
gro<-merge(gro2,gro,by="plot.ID",all.x=TRUE)
gro[,uniqueN(plot.ID),]
rm(gro2)
summary(gro)
##Year
gro[,uniqueN(year),by="plot.ID"]
##lignes vides
summary(gro)


gro[,source:="email",]
gro[, PLT_trois_bis := paste(plot.ID,year, sep='_')] 
gro[,FID:=NA,]
gro[,Year2:=NA,]
gro[,f_status2:=NA,]
gro[,f_type:=NA,]
gro[,network:=NA,]
gro[,team:="TEAM_Grogan",]
gro[,pis:="Jimmy Grogan and Mark Schulze",]
gro[, ID := paste(plot.ID,'gro', sep='_')]
gro[, ID2 := paste(ID,year, sep='_')]
gro<-gro[,.(source, ID,ID2,PLT=plot.ID,PLT_deux_bis=plot.ID,PLT_trois_bis,FID,family,SPCD=nameV,DBH=dbh,Year2,Year=year,P_site=site,Ps=surface.ha,LAT=Lat,LON=Long,Country=country, Continent=region, elevation=elevation,f_status=forest.type,genus.x=genV,species.x=speV,
    f_status2,f_type,height=H,pis, network,team),]
summary(gro)
gro[,uniqueN(PLT_trois_bis),]#10
gro[,uniqueN(PLT_deux_bis),]#2

gro[,unique(f_type),]

#############################################################################################################################################
#TEAM_Homeier ############################################################################################################################################################################################################################################################################

ho<-meta[owner%like%"Homeier"]
ho2<-temp3[temp3$plot.ID %in% ho$plot.ID]
ho2[,uniqueN(plot.ID),]#12
ho2[,unique(plot.ID),]#12
##Units
summary(ho)
summary(ho2)
ho<-merge(ho2,ho,by="plot.ID",all.x=TRUE)
ho[,uniqueN(plot.ID),]
rm(ho2)
summary(ho)
##Year
ho[,uniqueN(year),by="plot.ID"]
##lignes vides
summary(ho)


ho[,source:="email",]
ho[, PLT_trois_bis := paste(plot.ID,year, sep='_')] 
ho[,FID:=NA,]
ho[,Year2:=NA,]
ho[,f_status2:=NA,]
ho[,f_type:=NA,]
ho[,network:=NA,]
ho[,team:="TEAM_Homeier",]
ho[, ID := paste(plot.ID,'ho', sep='_')]
ho[, ID2 := paste(ID,year, sep='_')]
ho<-ho[,.(source, ID,ID2,PLT=plot.ID,PLT_deux_bis=plot.ID,PLT_trois_bis,FID,family,SPCD=nameV,DBH=dbh,Year2,Year=year,P_site=site,Ps=surface.ha,LAT=Lat,LON=Long,Country=country, Continent=region, elevation=elevation,f_status=forest.type,genus.x=genV,species.x=speV,
    f_status2,f_type,height=H,pis=owner, network,team),]
summary(ho)
ho[,uniqueN(PLT_trois_bis),]#12
ho[,uniqueN(PLT_deux_bis),]#12

ho[,unique(f_type),]
#############################################################################################################################################
#TEAM_Kessler ############################################################################################################################################################################################################################################################################

kess<-meta[owner%like%"Kessler"]
kess2<-temp3[temp3$plot.ID %in% kess$plot.ID]
kess2[,uniqueN(plot.ID),]#3
kess2[,unique(plot.ID),]#3
##Units
summary(kess)
summary(kess2)
kess<-merge(kess2,kess,by="plot.ID",all.x=TRUE)
kess[,uniqueN(plot.ID),]
rm(kess2)
summary(kess)
##Year
kess[,uniqueN(year),by="plot.ID"]# toujours 1
##lignes vides
summary(kess)


kess[,source:="email",]
kess[, PLT_trois_bis := paste(plot.ID,year, sep='_')] 
kess[,FID:=NA,]
kess[,Year2:=NA,]
kess[,f_status2:=NA,]
kess[,f_type:=NA,]
kess[,network:=NA,]
kess[,team:="TEAM_Kessler",]
kess[,pis:="Herzog, Kessler, Araujo-Murakami",]
kess[, ID := paste(plot.ID,'kess', sep='_')]
kess[, ID2 := paste(ID,year, sep='_')]
kess<-kess[,.(source,ID,ID2,PLT=plot.ID,PLT_deux_bis=plot.ID,PLT_trois_bis,FID,family,SPCD=nameV,DBH=dbh,Year2,Year=year,P_site=site,Ps=surface.ha,LAT=Lat,LON=Long,Country=country, Continent=region, elevation=elevation,f_status=forest.type,genus.x=genV,species.x=speV,
    f_status2,f_type,height=H,pis, network,team),]
summary(kess)
kess[,uniqueN(PLT_trois_bis),]#3
kess[,uniqueN(PLT_deux_bis),]#3

kess[,unique(f_type)]

#############################################################################################################################################
#TEAM_Satdichanh #########################################################################################################################################################################################################################################################################

sa<-fread("C:/Users/u237004/Documents/1_Boulot_SC/2_Papier Pan/Work/Pis/Data/OK/Manichanh/Satdichanh0PKK_plot data_original.csv",)

#Note: dans csv, supprimé dans coordonnées '

##Special characters
sa$lat <- iconv(sa$lat, from = "ISO-8859-1", to = "UTF-8")
sa$long <- iconv(sa$long, from = "ISO-8859-1", to = "UTF-8")
#sa$height_m <- iconv(sa$height_m, from = "ISO-8859-1", to = "UTF-8")



sa[,uniqueN(scode),]#32 plots

##Units :
summary(sa)

sa$dbh<-as.numeric(sa$dbh)
sa<-sa[height_m=="\xd2",height_m:=NA]
sa$height_m<-as.integer(sa$height_m)
sa$alt<-as.numeric(sa$alt)

summary(sa)




sa[,uniqueN(lat),by="scode"]#deux coordonnées pour la 28 et 2

ici<-sa[,.(long=unique(long)),by="lat"]

#lat
ici[,  c("deg_lat","min_lat"):=tstrsplit(lat,"°", keep=c(1,2))]
ici[,sec:=0,]
ici[, lat2 := paste(deg_lat,min_lat,sec, sep=' ')]
sa[lat==ici[1,1],lat:=conv_unit(ici[1,6], from = "deg_min_sec", to = "dec_deg")]
#long
ici[,  c("deg_long","min_long"):=tstrsplit(long,"°", keep=c(1,2))]
ici[, long2 := paste(deg_long,min_long,sec, sep=' ')]
sa[long==ici[1,2],long:=conv_unit(ici[1,9], from = "deg_min_sec", to = "dec_deg")]

sa[lat==ici[2,1],lat:=conv_unit(ici[2,6], from = "deg_min_sec", to = "dec_deg")]
sa[long==ici[2,2],long:=conv_unit(ici[2,9], from = "deg_min_sec", to = "dec_deg")]
sa[lat==ici[3,1],lat:=conv_unit(ici[3,6], from = "deg_min_sec", to = "dec_deg")]
sa[long==ici[3,2],long:=conv_unit(ici[3,9], from = "deg_min_sec", to = "dec_deg")]
sa[lat==ici[4,1],lat:=conv_unit(ici[4,6], from = "deg_min_sec", to = "dec_deg")]
sa[long==ici[4,2],long:=conv_unit(ici[4,9], from = "deg_min_sec", to = "dec_deg")]
sa[lat==ici[5,1],lat:=conv_unit(ici[5,6], from = "deg_min_sec", to = "dec_deg")]
sa[long==ici[5,2],long:=conv_unit(ici[5,9], from = "deg_min_sec", to = "dec_deg")]
sa[lat==ici[6,1],lat:=conv_unit(ici[6,6], from = "deg_min_sec", to = "dec_deg")]
sa[long==ici[6,2],long:=conv_unit(ici[6,9], from = "deg_min_sec", to = "dec_deg")]
sa[lat==ici[7,1],lat:=conv_unit(ici[7,6], from = "deg_min_sec", to = "dec_deg")]
sa[long==ici[7,2],long:=conv_unit(ici[7,9], from = "deg_min_sec", to = "dec_deg")]
sa[lat==ici[8,1],lat:=conv_unit(ici[8,6], from = "deg_min_sec", to = "dec_deg")]
sa[long==ici[8,2],long:=conv_unit(ici[8,9], from = "deg_min_sec", to = "dec_deg")]
sa[lat==ici[9,1],lat:=conv_unit(ici[9,6], from = "deg_min_sec", to = "dec_deg")]
sa[long==ici[9,2],long:=conv_unit(ici[9,9], from = "deg_min_sec", to = "dec_deg")]
sa[lat==ici[10,1],lat:=conv_unit(ici[10,6], from = "deg_min_sec", to = "dec_deg")]
sa[long==ici[10,2],long:=conv_unit(ici[10,9], from = "deg_min_sec", to = "dec_deg")]
sa[lat==ici[11,1],lat:=conv_unit(ici[11,6], from = "deg_min_sec", to = "dec_deg")]
sa[long==ici[11,2],long:=conv_unit(ici[11,9], from = "deg_min_sec", to = "dec_deg")]
sa[lat==ici[12,1],lat:=conv_unit(ici[12,6], from = "deg_min_sec", to = "dec_deg")]
sa[long==ici[12,2],long:=conv_unit(ici[12,9], from = "deg_min_sec", to = "dec_deg")]
sa[lat==ici[13,1],lat:=conv_unit(ici[13,6], from = "deg_min_sec", to = "dec_deg")]
sa[long==ici[13,2],long:=conv_unit(ici[13,9], from = "deg_min_sec", to = "dec_deg")]
sa[lat==ici[14,1],lat:=conv_unit(ici[14,6], from = "deg_min_sec", to = "dec_deg")]
sa[long==ici[14,2],long:=conv_unit(ici[14,9], from = "deg_min_sec", to = "dec_deg")]
sa[lat==ici[15,1],lat:=conv_unit(ici[15,6], from = "deg_min_sec", to = "dec_deg")]
sa[long==ici[15,2],long:=conv_unit(ici[15,9], from = "deg_min_sec", to = "dec_deg")]
sa[lat==ici[16,1],lat:=conv_unit(ici[16,6], from = "deg_min_sec", to = "dec_deg")]
sa[long==ici[16,2],long:=conv_unit(ici[16,9], from = "deg_min_sec", to = "dec_deg")]
sa[lat==ici[17,1],lat:=conv_unit(ici[17,6], from = "deg_min_sec", to = "dec_deg")]
sa[long==ici[17,2],long:=conv_unit(ici[17,9], from = "deg_min_sec", to = "dec_deg")]
sa[lat==ici[18,1],lat:=conv_unit(ici[18,6], from = "deg_min_sec", to = "dec_deg")]
sa[long==ici[18,2],long:=conv_unit(ici[18,9], from = "deg_min_sec", to = "dec_deg")]
sa[lat==ici[19,1],lat:=conv_unit(ici[19,6], from = "deg_min_sec", to = "dec_deg")]
sa[long==ici[19,2],long:=conv_unit(ici[19,9], from = "deg_min_sec", to = "dec_deg")]
sa[lat==ici[20,1],lat:=conv_unit(ici[20,6], from = "deg_min_sec", to = "dec_deg")]
sa[long==ici[20,2],long:=conv_unit(ici[20,9], from = "deg_min_sec", to = "dec_deg")]
sa[lat==ici[21,1],lat:=conv_unit(ici[21,6], from = "deg_min_sec", to = "dec_deg")]
sa[long==ici[21,2],long:=conv_unit(ici[21,9], from = "deg_min_sec", to = "dec_deg")]
sa[lat==ici[22,1],lat:=conv_unit(ici[22,6], from = "deg_min_sec", to = "dec_deg")]
sa[long==ici[22,2],long:=conv_unit(ici[22,9], from = "deg_min_sec", to = "dec_deg")]
sa[lat==ici[23,1],lat:=conv_unit(ici[23,6], from = "deg_min_sec", to = "dec_deg")]
sa[long==ici[23,2],long:=conv_unit(ici[23,9], from = "deg_min_sec", to = "dec_deg")]
sa[lat==ici[24,1],lat:=conv_unit(ici[24,6], from = "deg_min_sec", to = "dec_deg")]
sa[long==ici[24,2],long:=conv_unit(ici[24,9], from = "deg_min_sec", to = "dec_deg")]
sa[lat==ici[25,1],lat:=conv_unit(ici[25,6], from = "deg_min_sec", to = "dec_deg")]
sa[long==ici[25,2],long:=conv_unit(ici[25,9], from = "deg_min_sec", to = "dec_deg")]
sa[lat==ici[26,1],lat:=conv_unit(ici[26,6], from = "deg_min_sec", to = "dec_deg")]
sa[long==ici[26,2],long:=conv_unit(ici[26,9], from = "deg_min_sec", to = "dec_deg")]
sa[lat==ici[27,1],lat:=conv_unit(ici[27,6], from = "deg_min_sec", to = "dec_deg")]
sa[long==ici[27,2],long:=conv_unit(ici[27,9], from = "deg_min_sec", to = "dec_deg")]
sa[lat==ici[28,1],lat:=conv_unit(ici[28,6], from = "deg_min_sec", to = "dec_deg")]
sa[long==ici[28,2],long:=conv_unit(ici[28,9], from = "deg_min_sec", to = "dec_deg")]
sa[lat==ici[29,1],lat:=conv_unit(ici[29,6], from = "deg_min_sec", to = "dec_deg")]
sa[long==ici[29,2],long:=conv_unit(ici[29,9], from = "deg_min_sec", to = "dec_deg")]
sa[lat==ici[30,1],lat:=conv_unit(ici[30,6], from = "deg_min_sec", to = "dec_deg")]
sa[long==ici[30,2],long:=conv_unit(ici[30,9], from = "deg_min_sec", to = "dec_deg")]
sa[lat==ici[31,1],lat:=conv_unit(ici[31,6], from = "deg_min_sec", to = "dec_deg")]
sa[long==ici[31,2],long:=conv_unit(ici[31,9], from = "deg_min_sec", to = "dec_deg")]
sa[lat==ici[32,1],lat:=conv_unit(ici[32,6], from = "deg_min_sec", to = "dec_deg")]
sa[long==ici[32,2],long:=conv_unit(ici[32,9], from = "deg_min_sec", to = "dec_deg")]
ici<-sa[,.(long=unique(long),unique(scode)),by="lat"]
#encore prob tout en charactère
sa$lat<-as.numeric(sa$lat)
sa$long<-as.numeric(sa$long)

summary(sa)

##dates => je dois les rajouter manuellement
#sa[,uniqueN(Year),by=c("scode")]#10 par plots
##lignes vides
summary(sa)#rien a signaler


sa[,source:="email",]
sa[,Year:=NA,]
sa[, PLT_trois_bis := paste(scode,Year, sep='_')] 
sa[,Year2:=NA,]
sa[,P_site:=NA,]

sa[,f_status:=NA,]
sa[,f_type:="Seasonal forest",]
sa[,f_status2:="Selective logging history in the 1950s",]
sa[,Continent:="Eurasia"]
sa[,Country:="Laos"]
sa[,network:=NA,]

sa[,Ps:=NA,]

sa[,team:="TEAM_Satdichanh",]
sa[,pis:="Manichanh Satdichanh,Jerome Millet",]
sa[, ID := paste(scode,'sa', sep='_')]
sa[, ID2 := paste(ID,Year, sep='_')]
sa<-sa[,.(source,ID,ID2,PLT=scode,PLT_deux_bis=scode,PLT_trois_bis,FID=tree,family,SPCD=species,DBH=dbh,Year2,Year,P_site,Ps,LAT=lat,LON=long,Country, Continent, elevation=alt,f_status,genus.x=genus,species.x=sp1, f_status2,f_type,height=height_m,pis, network,team),]
summary(sa)
sa[,uniqueN(PLT_trois_bis),]#32
sa[,uniqueN(PLT_deux_bis),]#32


#############################################################################################################################################
#TEAM_Laurance ###########################################################################################################################################################################################################################################################################


lau<-meta[site%like%"PDBFF"]
lau2<-temp3[temp3$plot.ID %in% lau$plot.ID]
lau2[,uniqueN(plot.ID),]#71
lau2[,unique(plot.ID),]#71
##Units
summary(lau)
summary(lau2)
lau<-merge(lau2,lau,by="plot.ID",all.x=TRUE)
lau[,uniqueN(plot.ID),]
rm(lau2)
summary(lau)
##Year
lau[,uniqueN(year),by="plot.ID"]
##lignes vides
summary(lau)


lau[,source:="email",]
lau[, PLT_trois_bis := paste(plot.ID,year, sep='_')] 
lau[,FID:=NA,]
lau[,Year2:=NA,]
lau[,f_status2:=NA,]
lau[,f_type:=NA,]
lau[,network:=NA,]
lau[,team:="TEAM_Laurance",]
lau[,pis:="Ana Andrade, Susan Laurance, Jose Luis Camargo, Bill Laurance",]
lau[, ID := paste(plot.ID,'lau', sep='_')]
lau[, ID2 := paste(ID,year, sep='_')]
lau<-lau[,.(source,ID,ID2,PLT=plot.ID,PLT_deux_bis=plot.ID,PLT_trois_bis,FID,family,SPCD=nameV,DBH=dbh,Year2,Year=year,P_site=site,Ps=surface.ha,LAT=Lat,LON=Long,Country=country, Continent=region, elevation=elevation,f_status=forest.type,genus.x=genV,species.x=speV,
    f_status2,f_type,height=H,pis, network,team),]
summary(lau)
lau[,uniqueN(PLT_trois_bis),]#71
lau[,uniqueN(PLT_deux_bis),]#71

summary(lau)

#############################################################################################################################################
#TEAM_Ploton #############################################################################################################################################################################################################################################################################

ploton<-fread("C:/Users/u237004/Documents/1_Boulot_SC/2_Papier Pan/Work/Pis/Data/OK/Ploton/data_Central_African_plot_network.csv")
summary(ploton)
ploton[,unique(Plot_ID),]
#enlever les raphia selon Ploton
ploton2<-ploton[!genus=="Raphia"]
summary(ploton)
ploton[,uniqueN(Plot_ID),]#unités ont l'air ok
##dates
ploton[,uniqueN(Year),by="Plot_ID"]# toujours 1
##lignes vides
summary(ploton)
ploton[is.na(dbh)]#c'est ok dans xl de base NA

ploton[,source:="email",]
ploton[, PLT_trois_bis := paste(Plot_ID,Year, sep='_')] 
ploton[,Year2:=NA,]
ploton[,family:=NA,]
ploton[,P_site:=NA,]
ploton[,f_status2:=NA,]
ploton[,Country:="Cameroon",]
ploton[,Continent:="Africa",]
ploton[,  c("genus.x","species.x"):=tstrsplit(species," ", keep=c(1,2))]
ploton[,pis:="Amstrong E.,
Bako O.,
Barbier N.,
Bassama P.,
Bihiya H.,
Couteron P.,
Dauby G.,
Deblauwe V.,
Dongmo N.,
Droissart V.,
Fernandez N.,
Ikabanga D.U.,
Kandem N.,
Katembo J.,
Kingsley N.,
Kougue R.,
Leblanc H.,
Libalah. M.,
Martin O.,
Momo S.,
Ngansop E.,
Ploton P.,
Sagang L.B.,
Salla B.P.,
Simo M.,
Sirri N.,
Sonké B.,
Taedoumg h.,
Tcheferi I.,
Zebaze D.,
Zemagho L.,
",]
ploton[,team:="Team_Ploton",]
ploton[, ID := paste(Plot_ID,'ploton', sep='_')]
ploton[, ID2 := paste(ID,Year, sep='_')]
ploton<-ploton[,.(source,ID,ID2,PLT=Plot_ID,PLT_deux_bis=Plot_ID,PLT_trois_bis,FID=Tree_ID,family,SPCD=species,DBH=dbh,Year2,Year,P_site,Ps=Plot_area,LAT=Latitude,LON=Longitude,Country, Continent, elevation=Plot_Elevation,f_status=Forest_status,genus.x=genus,species.x,
    f_status2,f_type=Disturbance_status,height,pis, network=Network,team),]
summary(ploton)
ploton[,uniqueN(PLT_trois_bis),]#142
ploton[,uniqueN(PLT_deux_bis),]#142

ploton[,unique(f_type),]

#############################################################################################################################################
#TEAM_Ponette ############################################################################################################################################################################################################################################################################

pon<-fread("C:/Users/u237004/Documents/1_Boulot_SC/2_Papier Pan/Work/Pis/Data/OK/Ponette/Data_Cassart_Ponette.csv",dec=",")
summary(pon)
pon[,unique(Plot_ID),]
pon[,  c("LAT"):=tstrsplit(Latitude," ", keep=c(1))]
pon[,  c("LON"):=tstrsplit(Longitude," ", keep=c(1))]
pon$LAT<-as.numeric(pon$LAT)
pon$LON<-as.numeric(pon$LON)
#Units
summary(pon)
##Year
pon[,uniqueN(Year),by="Plot_ID"]
##lignes vides
summary(pon)


pon[,source:="email",]
pon[, PLT_trois_bis := paste(Plot_ID,Year, sep='_')] 
pon[,Country:="RDC",]
pon[,Year2:=NA,]
pon[,family:=NA,]
pon$species <- iconv(pon$species, from = "ISO-8859-1", to = "UTF-8")
pon[,  c("genus.x","species.x"):=tstrsplit(species," ", keep=c(1,2))]
pon[,team:="TEAM_Ponette",]
pon[, ID := paste(Plot_ID,'pon', sep='_')]
pon[, ID2 := paste(ID,Year, sep='_')]
pon<-pon[,.(source,ID,ID2,PLT=Plot_ID,PLT_deux_bis=Plot_ID,PLT_trois_bis,FID=Tree_ID,family,SPCD=species,DBH=dbh,Year2,Year,P_site=Site_ID,Ps=Plot_area,LAT=LAT,LON=LON,Country, Continent, elevation=Plot_Elevation,f_status=Forest_status,genus.x,species.x,
    f_status2=Disturbance_status,f_type=Ecological_zone,height,pis=Pis, network=Network,team),]
summary(pon)
pon[,uniqueN(PLT_trois_bis),]#4
pon[,uniqueN(PLT_deux_bis),]#4

pon[,unique(f_type)]

#############################################################################################################################################
#TEAM_deSouza ############################################################################################################################################################################################################################################################################

souz<-fread("C:/Users/u237004/Documents/1_Boulot_SC/2_Papier Pan/Work/Pis/Data/OK/de_Souza/Data_template_RioPreto.csv",dec=",")
#coord<-fread("C:/Users/u237004/Documents/1_Boulot_SC/2_Papier Pan/Work/Pis/Data/OK/de_Souza/Coordinates_decimal_degrees.csv",dec=",")

souz[!dbh==0,.(.N,unique((Plot_area))),by=c("Plot_ID","Year")]

ici<-souz[,.(Latitude=unique(Latitude)),by='Longitude']
ici[Latitude==ici[1,2],lat:=as.numeric(conv_unit('-2 32 1266', from = "deg_min_sec", to = "dec_deg"))]
ici[Longitude==ici[1,1],long:=as.numeric(conv_unit('-60 0 15.68', from = "deg_min_sec", to = "dec_deg"))]

ici[Latitude==ici[2,2],lat:=as.numeric(conv_unit('-2 32 11.66', from = "deg_min_sec", to = "dec_deg"))]
ici[Longitude==ici[2,1],long:=as.numeric(conv_unit('-60 0 12.92', from = "deg_min_sec", to = "dec_deg"))]

ici[Latitude==ici[3,2],lat:=as.numeric(conv_unit('-2 32 14.46', from = "deg_min_sec", to = "dec_deg"))]
ici[Longitude==ici[3,1],long:=as.numeric(conv_unit('-60 0 11.46', from = "deg_min_sec", to = "dec_deg"))]

ici[Latitude==ici[4,2],lat:=as.numeric(conv_unit('-2 32 15.42', from = "deg_min_sec", to = "dec_deg"))]
ici[Longitude==ici[4,1],long:=as.numeric(conv_unit('-60 0 14.26', from = "deg_min_sec", to = "dec_deg"))]

ici[,.(mean(lat),mean(long)),]
	
summary(souz)
souz[,unique(Plot_ID)]
#essais<-meta[owner%like%"suza"]
#essais2<-temp3[temp3$ID %in% essais$ID]
#essais2[,uniqueN(plot.ID),]
#essais2[ID=="Rio-1",mean(dbh)]# 22.27271
#souz[Plot_ID==1,mean(dbh)]# 21.35615
#temp3[,mean(dbh),by='ID']
#cbind(essais2[,mean(dbh),by='ID'],souz[,mean(dbh),by='Plot_ID'])

##Year
souz[,unique(Year),by="Plot_ID"]# toujours 1
##lignes vides
summary(souz)


souz[,source:="email",]
souz[, PLT_trois_bis := paste(Plot_ID,Year, sep='_')] 
souz[,Country:="Brazil",]
souz[,Year2:=NA,]
souz[,family:=NA,]
souz[,LON:=-60.00377	,]
souz[,LAT:=-2.624135,]
souz$species <- iconv(souz$species, from = "ISO-8859-1", to = "UTF-8")
souz[,  c("genus.x","species.x"):=tstrsplit(species," ", keep=c(1,2))]
souz[,team:="TEAM_deSouza",]
souz[,pis:="Cintia Rodrigues de Souza",]
souz[,network:="TmFo",]
souz[, ID := paste(Plot_ID,'souz', sep='_')]
souz[, ID2 := paste(ID,Year, sep='_')]
souz<-souz[,.(source,ID,ID2,PLT=Plot_ID,PLT_deux_bis=Plot_ID,PLT_trois_bis,FID=Tree_ID,family,SPCD=species,DBH=dbh,Year2,Year,P_site=Site_ID,Ps=Plot_area,LAT,LON,Country, Continent, elevation=Plot_Elevation,f_status=Forest_status,genus.x,species.x,
    f_status2=Disturbance_status,f_type=Ecological_zone,height,pis, network,team),]
summary(souz)
souz[,uniqueN(PLT_trois_bis),]#36
souz[,uniqueN(PLT_deux_bis),]#36

souz[,unique(f_type)]

#############################################################################################################################################
#TEAM_Takeshi  ###########################################################################################################################################################################################################################################################################

ta<-meta[site%like%"BukitSuarto"]
ta2<-temp3[temp3$plot.ID %in% ta$plot.ID]
ta2[,uniqueN(plot.ID),]#3
ta2[,unique(plot.ID),]#3
##Units
summary(ta)
summary(ta2)
ta<-merge(ta2,ta,by="plot.ID",all.x=TRUE)
ta[,uniqueN(plot.ID),]
rm(ta2)
summary(ta)
ta[dbh>=10,.(.N,unique(surface.ha)),by=c("plot.ID","year")]
##Year
ta[,uniqueN(year),by="plot.ID"]# toujours 1
##lignes vides
summary(ta)


ta[,source:="email",]
ta[, PLT_trois_bis := paste(plot.ID,year, sep='_')] 
ta[,FID:=NA,]
ta[,Year2:=NA,]
ta[,f_status2:=NA,]
ta[,f_type:=NA,]
ta[,network:=NA,]
ta[,team:="TEAM_Takeshi",]
ta[,pis:="P.Matius, T.Takeshi, Warsudi ",]
ta[, ID := paste(plot.ID,'ta', sep='_')]
ta[, ID2 := paste(ID,year, sep='_')]
ta<-ta[,.(source,ID,ID2,PLT=plot.ID,PLT_deux_bis=plot.ID,PLT_trois_bis,FID,family,SPCD=nameV,DBH=dbh,Year2,Year=year,P_site=site,Ps=surface.ha,LAT=Lat,LON=Long,Country=country, Continent=region, elevation=elevation,f_status=forest.type,genus.x=genV,species.x=speV,
    f_status2,f_type,height=H,pis, network,team),]
summary(ta)
ta[,uniqueN(PLT_trois_bis),]#3
ta[,uniqueN(PLT_deux_bis),]#3

ta[,unique(f_type),]

#############################################################################################################################################
#TEAM_Vleminckx ##########################################################################################################################################################################################################################################################################

vle<-meta[owner%like%"Vlem"]
vle2<-temp3[temp3$plot.ID %in% vle$plot.ID]
vle2[,uniqueN(plot.ID),]#15
vle2[,unique(plot.ID),]#15
##Units
summary(vle)#deux colonne ont echangé , elevation et year
summary(vle2)
vle<-merge(vle2,vle,by="plot.ID",all.x=TRUE)
vle[,uniqueN(plot.ID),]
rm(vle2)
summary(vle)
##Year
vle[,uniqueN(year),by="plot.ID"]# toujours 1
##lignes vides
summary(vle)


vle[,source:="email",]
vle[, PLT_trois_bis := paste(plot.ID,year, sep='_')] 
vle[,FID:=NA,]
vle[,Year2:=NA,]
vle[,f_status2:=NA,]
vle[,f_type:=NA,]
vle[,network:=NA,]
vle[,team:="TEAM_Vleminckx",]
vle[,pis:="Janvier Lisingo, Christian Amani, Jason Vleminckx",]
vle[, ID := paste(plot.ID,'vle', sep='_')]
vle[, ID2 := paste(ID,year, sep='_')]
vle<-vle[,.(source,ID,ID2,PLT=plot.ID,PLT_deux_bis=plot.ID,PLT_trois_bis,FID,family,SPCD=nameV,DBH=dbh,Year2,Year=year,P_site=site,Ps=surface.ha,LAT=Lat,LON=Long,Country=country, Continent=region, elevation=elevation,f_status=forest.type,genus.x=genV,species.x=speV,
    f_status2,f_type,height=H,pis, network,team),]
summary(vle)
vle[,uniqueN(PLT_trois_bis),]#15
vle[,uniqueN(PLT_deux_bis),]#15

vle[,unique(f_type),]

#############################################################################################################################################
#TEAM_Sullivan and TEAM_Sainge ##############################################################################################################
#############################################################################################################################################

su1<-fread("C:/Users/u237004/Documents/1_Boulot_SC/2_Papier Pan/Work/Pis/Data/OK/Sullivan/Data_Sainge_CuniSanchez_Sullivan.csv")
su2<-fread("C:/Users/u237004/Documents/1_Boulot_SC/2_Papier Pan/Work/Pis/Data/OK/Sullivan/Sainge_Cameroon_data.csv")
a<-su1[,.(unique(Latitude),unique(Longitude)),by="Plot_ID"]
a[1:2,Country:="Sierra Leone"]
a[3:4,Country:="Liberia"]
a[5:6,Country:="Guinea"]
a[7:8,Country:="Sierra Leone"]
a[9:10,Country:="Guinea"]
a[11:14,Country:="Liberia"]
a[15:16,Country:="Ivory Coast"]
a[17:20,Country:="Sierra Leone"]
su1<-merge(su1,a[,.(Plot_ID,Country)],by="Plot_ID",all.x=TRUE)
su1[,team:="TEAM_Sullivan",]
su2[,Country:="Cameroon",]
su2[,team:="TEAM_Sainge",]

summary(su1)
summary(su2)
setnames(su2,c("Plot_elevation","DBH"),c("Plot_Elevation","dbh"))
su<-rbind(su1,su2)
rm(su1)
rm(su2)
b<-su[,.(unique(Latitude),unique(Longitude),unique(Country)),by="Plot_ID"]
##dates
su[,uniqueN(Year),by="Plot_ID"]# toujours 1
##lignes vides
summary(su)


su[,source:="email",]
su[, PLT_trois_bis := paste(Plot_ID,Year, sep='_')] 
su[,Year2:=NA,]
su[,family:=NA,]
su[,SPCD:=NA,]
su[, ID := paste(Plot_ID,'su', sep='_')]
su[, ID2 := paste(ID,Year, sep='_')]
su<-su[,.(source,ID,ID2,PLT=Plot_ID,PLT_deux_bis=Plot_ID,PLT_trois_bis,FID=Tree_ID,family,SPCD,DBH=dbh,Year2,Year,P_site=Site_ID,Ps=Plot_area,LAT=Latitude,LON=Longitude,Country, Continent, elevation=Plot_Elevation,f_status=Forest_status,genus.x=genus,species.x=species,
    f_status2=Disturbance_status,f_type=Ecological_zone,height,pis=PIs, network=Network,team),]
summary(su)
su[,uniqueN(PLT_trois_bis),]#82
su[,uniqueN(PLT_deux_bis),]#82

su[,unique(f_type),]


#############################################################################################################################################
#TEAM_Fayolle################################################################################################################################
#############################################################################################################################################

ad<-fread("C:/Users/u237004/Documents/1_Boulot_SC/2_Papier Pan/Work/Pis/Data/OK/Fayolle/ceb_for_pauline_inv (1).csv",dec=",")

#3 dates
ad<-ad[!statut=="mort"]
ad[,unique(mortality),]#il y en a pas du coup car mise en place
ad[,unique(statut),]
summary(ad)
ad[,.(uniqueN(hpom),.N),by="parcelle"]
ad[,.(unique(carre)),by="parcelle"]

##Year
ad[,  c("Year"):=tstrsplit(date,"-", keep=c(1))]
##lignes vides
summary(ad)

ad[,source:="email",]
ad[, PLT_trois_bis := paste(parcelle,Year, sep='_')] 
ad[,Country:="Gabon",]
ad[,Year2:=NA,]
ad[,family:=NA,]
ad[,P_site:=NA,]
ad[,f_status:=NA,]
ad[,f_status2:="unexploited forest",]
ad[,f_type:=NA,]
ad[,elevation:=NA,]
ad[,Ps:=4]
ad[,height:=NA]
ad[,network:=NA]
ad[,Continent:="Africa"]
ad[parcelle==5,LAT:=-0.825]
ad[parcelle==5,LON:=13.273]
ad[parcelle==6,LAT:=-0.811]
ad[parcelle==6,LON:=13.281]
ad[parcelle==7,LAT:=-0.811]
ad[parcelle==7,LON:=13.286]
ad[parcelle==8,LAT:=-0.807]
ad[parcelle==8,LON:=13.295]
ad[,  c("genus.x","species.x"):=tstrsplit(nom_scient," ", keep=c(1,2))]
ad[, ID := paste(parcelle,'ad', sep='_')]
ad[, ID2 := paste(ID,Year, sep='_')]
ad[,pis:="Adeline Fayolle,Jean-Louis Doucet"]
ad[,team:="TEAM_Fayolle"]
ad<-ad[,.(source,ID,ID2,PLT=parcelle,PLT_deux_bis=parcelle,PLT_trois_bis,FID=id_tige,family,SPCD=nom_scient,DBH=dbh,Year2,Year,P_site,Ps,LAT,LON,Country, Continent, elevation,f_status,genus.x,species.x,
    f_status2,f_type,height,pis, network,team),]
summary(ad)
ad[,uniqueN(PLT_trois_bis),]#16
ad[,uniqueN(PLT_deux_bis),]#4

ad[,unique(f_type)]

#############################################################################################################################################
#TEAM_Rossi #################################################################################################################################
#############################################################################################################################################

summary(DataDynaffor20152018)
library(dplyr)
library(sf)
ici<-DataDynaffor20152018[,.(geom=unique(geometry)),by="id_plot"]
df.shp <- st_as_sf(ici, wkt = "geom") %>%
  st_centroid()
class(df.shp)
df<-as.data.table(df.shp)
df[,  c("one","two"):=tstrsplit(geom," ", keep=c(1,2))]
df[,  c("LON"):=tstrsplit(one,"\\(", keep=c(2))]
df[,  c("LON"):=tstrsplit(LON,"\\,", keep=c(1))]
df[,  c("LAT"):=tstrsplit(two,"\\)", keep=c(1))]
df[,  c("LAT"):=tstrsplit(LAT,"\\,", keep=c(1))]
DataDynaffor20152018[,unique(id_plot)]
DataDynaffor20152018<-merge(DataDynaffor20152018,df[,.(id_plot,LAT,LON)],by="id_plot",all.x=TRUE)

#fwrite(ici,"Rossi.csv")

#Units
#DBH dead tree, je les enlève car = NA au dbh
DataDynaffor20152018[is.na(hom_diameter),unique(status),]#quand c'est NA c'est pcq ils sont dead
ros<-DataDynaffor20152018[!is.na(hom_diameter)]
summary(ros)
class(DataDynaffor20152018)
##Year
ros[,unique(year),by="id_plot"]# tu en as 2
##lignes vides
summary(ros)
ros[,uniqueN(id_plot),]
ros[,source:="email",]
ros[, PLT_trois_bis := paste(id_plot,year, sep='_')] 

ros[,Year2:=NA,]
ros[,family:=NA,]


ros[sites.name=="Loundoungou",Country:="Republic of Congo"]
ros[sites.name=="Mbaiki",Country:="Central African Republic"]
ros[sites.name=="Mokabi",Country:="Republic of Congo"]
ros[sites.name=="Yoko",Country:="Democratic Republic of Congo"]

ros[,Continent:="Africa",]
ros[,f_type:="moist forests",]
ros[,network:=NA,]
ros[,height:=NA,]
ros[,f_status:=NA,]
ros[,f_status2:="undisturbed",]

ros[sites.name=="Loundoungou",elevation:=430]
ros[sites.name=="Mbaiki",elevation:=550]
ros[sites.name=="Mokabi",elevation:=530]
ros[sites.name=="Yoko",elevation:=420]
ros[sites.name=="Loundoungou",pis:="see acknowledgment"]
ros[sites.name=="Mbaiki",pis:=" Félix ALLAH BAREM et Fidèle Baya"]
ros[sites.name=="Mokabi",pis:="see acknowledgment"]
ros[sites.name=="Yoko",pis:="Faustin BOYEMBA et Michel MBASI MBULA"]
ros[,  c("genus.x","species.x"):=tstrsplit(taxo.binomial_name," ", keep=c(1,2))]
ros[,team:="TEAM_Rossi"]
ros[,ID := paste(id_plot,'ros', sep='_')]
ros[, ID2 := paste(ID,year, sep='_')]
ros<-ros[,.(source,ID,ID2,PLT=id_plot,PLT_deux_bis=id_plot,PLT_trois_bis,FID=id_tree,family,SPCD=taxo.binomial_name,DBH=hom_diameter,Year2,Year=year,P_site=sites.name,Ps=area,LAT,LON,Country, Continent, elevation,f_status,genus.x,species.x,
    f_status2,f_type,height,pis, network,team),]
summary(ros)
ros[,uniqueN(PLT_trois_bis),]#25
ros[,uniqueN(PLT_deux_bis),]#13

ros[,.(unique(LAT),unique(LON)),by="ID"]
ros[,unique(f_type)]

ros[,.(unique(Ps),.N),by="ID2"]

#fwrite(ros[,.(LAT=unique(LAT),LON=unique(LON)),by="ID"],"ros_test.csv")
#############################################################################################################################################
#TEAM_Bastin##############################################################################################################################################################################################################################################################################

bas<-meta[owner%like%"Bastin"]
bas2<-temp3[temp3$plot.ID %in% bas$plot.ID]
bas2[,uniqueN(plot.ID),]#32
bas2[,unique(plot.ID),]#32
##Units
summary(bas)
summary(bas2)
bas<-merge(bas2,bas,by="plot.ID",all.x=TRUE)
bas[,uniqueN(plot.ID),]
rm(bas2)
summary(bas)
##Year
bas[,uniqueN(year),by="plot.ID"]# toujours 1
##lignes vides
summary(bas)


bas[,source:="email",]
bas[, PLT_trois_bis := paste(plot.ID,year, sep='_')] 
bas[,FID:=NA,]
bas[,Year2:=NA,]
bas[,f_status2:=NA,]
bas[,f_type:=NA,]
bas[,network:=NA,]
bas[,team:="TEAM_Bastin",]
bas[,pis:="Jean-Francois Bastin, Charles De Cannière, Jan Bogeart",]
bas[, ID := paste(plot.ID,'bas', sep='_')]
bas[, ID2 := paste(ID,year, sep='_')]
bas<-bas[,.(source,ID,ID2,PLT=plot.ID,PLT_deux_bis=plot.ID,PLT_trois_bis,FID,family,SPCD=nameV,DBH=dbh,Year2,Year=year,P_site=site,Ps=surface.ha,LAT=Lat,LON=Long,Country=country, Continent=region, elevation=elevation,f_status=forest.type,genus.x=genV,species.x=speV,
    f_status2,f_type,height=H,pis, network,team),]
summary(bas)
bas[,uniqueN(PLT_trois_bis),]#32
bas[,uniqueN(PLT_deux_bis),]#32


#############################################################################################################################################
##TEAM_Pelissier #########################################################################################################################################################################################################################################################################

pel<-as.data.table(read.delim2("C:/Users/u237004/Documents/1_Boulot_SC/2_Papier Pan/Work/Pis/Data/OK/Pelissier/Site_variables.txt",header=TRUE,dec="."))
pel2<-as.data.table(read.delim2("C:/Users/u237004/Documents/1_Boulot_SC/2_Papier Pan/Work/Pis/Data/OK/Pelissier/Macroplot_data_Rev.txt",header=TRUE,dec="."))
sp<-as.data.table(read.delim2("C:/Users/u237004/Documents/1_Boulot_SC/2_Papier Pan/Work/Pis/Data/OK/Pelissier/Species_list.txt",header=TRUE,dec="."))

#Merge the tables
pel<-merge(pel2,pel, by="PlotID", all.x=TRUE)
pel[,uniqueN(PlotID),]
rm(pel2)
##Species Name et family
pel<-merge(pel,sp[,.(SpCode,Name,Family)],by="SpCode",all.x=TRUE)
summary(pel)

#Delete liana and schrub
ici<-sp[Habit=='L']
ici2<-merge(pel[,.(SpCode)],ici[,.(SpCode,Habit)],all.x=TRUE)
ici3<-ici2[Habit=="L"]
pel<-pel[!SpCode=="Acaccaes"]
ici<-sp[Habit=='S']
ici2<-merge(pel[,.(SpCode)],ici[,.(SpCode,Habit)],all.x=TRUE)
ici3<-ici2[Habit=="S"]
pel<-pel[!SpCode=="Schevenu"]

#Fourches 
a<-pel[,.(SpCode,PlotID,TreeGirth1,ForestDiv,LatDec,LongDec,Alt,CanoHt,CanoCov,Strata,Rain,DryMo,ForestType,Soil,StrucIntegr,FlorIntegr,Name,Family)]
b<-pel[,.(SpCode,PlotID,TreeGirth1=TreeGirth2,ForestDiv,LatDec,LongDec,Alt,CanoHt,CanoCov,Strata,Rain,DryMo,ForestType,Soil,StrucIntegr,FlorIntegr,Name,Family)]
c<-pel[,.(SpCode,PlotID,TreeGirth1=TreeGirth3,ForestDiv,LatDec,LongDec,Alt,CanoHt,CanoCov,Strata,Rain,DryMo,ForestType,Soil,StrucIntegr,FlorIntegr,Name,Family)]
d<-pel[,.(SpCode,PlotID,TreeGirth1=TreeGirth4,ForestDiv,LatDec,LongDec,Alt,CanoHt,CanoCov,Strata,Rain,DryMo,ForestType,Soil,StrucIntegr,FlorIntegr,Name,Family)]
e<-pel[,.(SpCode,PlotID,TreeGirth1=TreeGirth5,ForestDiv,LatDec,LongDec,Alt,CanoHt,CanoCov,Strata,Rain,DryMo,ForestType,Soil,StrucIntegr,FlorIntegr,Name,Family)]

pel2<-rbind(a,b,c,d,e)
pel2<-pel2[!TreeGirth1==0]
#f<-pel[,.N,by="PlotID"]
#g<-pel2[,.N,by="PlotID"]

#Units/DBH
pel2[,dbh:=TreeGirth1/pi,]
#dates : il y en a pas
pel2[,Year:="1996-1997",]
#Area/plot size : 1 ha
pel2[,Ps:=1]
#Ligne vides
pel2<-pel2[!is.na(LatDec)]
summary(pel2)

pel2[,.(.N,unique(Ps)),by=c("PlotID","Year")]

pel2[,source:="email",]
pel2[, PLT_trois_bis := paste(PlotID,Year, sep='_')] 
pel2[,FID:=NA,]
pel2[,Year2:=NA,]
pel2[,P_site:=NA,]
pel2[,Country:="India",]
pel2[,Continent:="Eurasia",]
pel2[,f_status:=NA,]
pel2[,f_status2:=NA,]
pel2[,height:=NA,]
pel2[,  c("genus.x","species.x"):=tstrsplit(Name," ", keep=c(1,2))]
pel2[,network:=NA,]
pel2[, ID := paste(PlotID,'pel', sep='_')]
pel2[, ID2 := paste(ID,Year, sep='_')]
pel2[,pis:="Raphael Pelissier, B. R. Ramesh"]
pel2[,team:="TEAM_Pelissier"]
pel2<-pel2[,.(source,ID,ID2,PLT=PlotID,PLT_deux_bis=PlotID,PLT_trois_bis,FID,family=Family,SPCD=Name,DBH=dbh,Year2,Year,P_site,Ps,LAT=LatDec,LON=LongDec,Country, Continent, elevation=Alt,f_status,genus.x,species.x,
    f_status2,f_type=ForestType,height,pis, network,team),]
summary(pel2)
pel2[,uniqueN(PLT_trois_bis),]#96
pel2[,uniqueN(PLT_deux_bis),]#96

pel2[,unique(f_type)]
pel2[,.(.N,unique(Ps)),by=c("PLT","Year")]

```

##Création d'un tableau + régler qq probs
```{r}

email<-rbind(birn,babu,parth,her,thongla,hock,dun,hec,sist,ya_yo,mar,far,bo,chav,gon,gro,ho,kess,sa,lau,ploton,pon,souz,ta,vle,su,ad,ros,bas,pel2)#858, 31 groupes (encore 2)

email[,uniqueN(ID)]
email[,uniqueN(team)]

#sa : Prob avec sa, 2 coord pour deux plots .... on va faire une moyenne pour le moment 
email[ID=="28_sa",mean(LAT)]
email[ID=="28_sa",mean(LON)]
email[ID=="28_sa",LAT:=18.44314]
email[ID=="28_sa",LON:=103.1363]
email[ID=="28_sa",elevation:=NA]
email[ID=="2_sa",mean(LAT)]
email[ID=="2_sa",mean(LON)]
email[ID=="2_sa",LAT:=18.46952]
email[ID=="2_sa",LON:=103.0214]
email[ID=="2_sa",elevation:=NA]

#ploton:network pas fct
email[ID=="atout001_ploton",network:="Central African plot network",]


#Correction des continents
email[,unique(Continent),]
email[Continent=="oceania",Continent:="Oceania"]
email[Continent=="Asia",Continent:="Eurasia"]
email[Continent=="SEA",Continent:="Eurasia"]
email[Continent=="Santa Cruz",Continent:="South America"]
email[Continent=="Central America",unique(ID)]
email[Country=="Equator",Continent:="South America"]
email[,unique(Continent)]

#fwrite(email[Continent=="Oceania",.(LAT=unique(LAT),LON=unique(LON),by=c('Year','ID'))],"Ociania_email.csv")
#fwrite(email[Continent=="Eurasia",.(LAT=unique(LAT),LON=unique(LON)),by=c('Year','ID')],"Eurasia_email.csv")
#fwrite(email[Continent=="Africa",.(LAT=unique(LAT),LON=unique(LON)),by=c('Year','ID')],"Africa_email.csv")
#fwrite(email[Continent=="South America",.(LAT=unique(LAT),LON=unique(LON)),by=c('Year','ID')],"South_America_email.csv")
#fwrite(email[Continent=="Central America",.(LAT=unique(LAT),LON=unique(LON)),by=c('Year','ID')],"Central_America_email.csv")



plot<-email[,.(PLT_deux_bis=unique(PLT_deux_bis),P_site=unique(P_site),Ps=unique(Ps),nb_trees=.N,Year=unique(Year),LAT=unique(LAT),LON=unique(LON),Country=unique(Country),Continent=unique(Continent),Elevation=unique(elevation),f_status=unique(f_status),f_status2=unique(f_status2),f_type=unique(f_type),Pis=unique(pis),network=unique(network),source=unique(source),team=unique(team)),by="ID2"]


plot[f_status=="Coromandel coast dry evergreen forests, India",f_type:="Dry"]

summary(plot)
summary(email)

email[team=="TEAM_Fayolle",unique(Ps),by="PLT_trois_bis"]

```
Note : encore 4 demande pour Brusslem

#1. Sortie et Importation des données
```{r}
email[source=="",source:=NA]
email[ID=="",ID:=NA]
email[ID2=="",ID2:=NA]
email[PLT=="",PLT:=NA]
email[PLT_deux_bis=="",PLT_deux_bis:=NA]
email[PLT_trois_bis=="",PLT_trois_bis:=NA]
email[FID=="",FID:=NA]
email[family=="",family:=NA]
email[SPCD=="",SPCD:=NA]
email[DBH=="",DBH:=NA]
email[Year2=="",Year2:=NA]
email[Year=="",Year:=NA]
email[P_site=="",P_site:=NA]
email[Ps=="",Ps:=NA]
email[LAT=="",LAT:=NA]
email[LON=="",LON:=NA]
email[Country=="",Country:=NA]
email[Continent=="",Continent:=NA]
email[elevation=="",elevation:=NA]
email[f_status=="",f_status:=NA]
email[genus.x=="",genus.x:=NA]
email[species.x=="",species.x:=NA]
email[f_status2=="",f_status2:=NA]
email[f_type=="",f_type:=NA]
email[height=="",height:=NA]
email[pis=="",pis:=NA]
email[network=="",network:=NA]
email[team=="",team:=NA]

plot[source=="",source:=NA]
plot[ID2=="",ID2:=NA]
plot[PLT_deux_bis=="",PLT_deux_bis:=NA]
plot[Year=="",Year:=NA]
plot[P_site=="",P_site:=NA]
plot[nb_trees=="",nb_trees:=NA]
plot[Ps=="",Ps:=NA]
plot[LAT=="",LAT:=NA]
plot[LON=="",LON:=NA]
plot[Country=="",Country:=NA]
plot[Continent=="",Continent:=NA]
plot[Elevation=="",Elevation:=NA]
plot[f_status=="",f_status:=NA]
plot[f_status2=="",f_status2:=NA]
plot[f_type=="",f_type:=NA]
plot[Pis=="",Pis:=NA]
plot[network=="",network:=NA]
plot[team=="",team:=NA]

```



```{r}

fwrite(email,"email.csv")#j'ai mis les anciens dans poubelle
fwrite(plot,"plot.csv")
```

  
```{r}
rm(list=ls()) 
#Chemin
setwd("C:/Users/u237004/Documents/1_Boulot_SC/2_Papier Pan/Work/MM/1_Cleanage")
#Packages
library(data.table)

email<-fread("email.csv")
plot<-fread("plot.csv")

#NAs
email[source=="",source:=NA]
email[ID=="",ID:=NA]
email[ID2=="",ID:=NA]
email[PLT=="",PLT:=NA]
email[PLT_deux_bis=="",PLT_deux_bis:=NA]
email[PLT_trois_bis=="",PLT_trois_bis:=NA]
email[FID=="",FID:=NA]
email[family=="",family:=NA]
email[SPCD=="",SPCD:=NA]
email[DBH=="",DBH:=NA]
email[Year2=="",Year2:=NA]
email[Year=="",Year:=NA]
email[P_site=="",P_site:=NA]
email[Ps=="",Ps:=NA]
email[LAT=="",LAT:=NA]
email[LON=="",LON:=NA]
email[Country=="",Country:=NA]
email[Continent=="",Continent:=NA]
email[elevation=="",elevation:=NA]
email[f_status=="",f_status:=NA]
email[genus.x=="",genus.x:=NA]
email[species.x=="",species.x:=NA]
email[f_status2=="",f_status2:=NA]
email[f_type=="",f_type:=NA]
email[height=="",height:=NA]
email[pis=="",pis:=NA]
email[network=="",network:=NA]
email[team=="",team:=NA]

plot[source=="",source:=NA]
plot[ID2=="",ID:=NA]
plot[PLT_deux_bis=="",PLT_deux_bis:=NA]
plot[nb_trees=="",nb_trees:=NA]
plot[Year=="",Year:=NA]
plot[P_site=="",P_site:=NA]
plot[Ps=="",Ps:=NA]
plot[LAT=="",LAT:=NA]
plot[LON=="",LON:=NA]
plot[Country=="",Country:=NA]
plot[Continent=="",Continent:=NA]
plot[Elevation=="",Elevation:=NA]
plot[f_status=="",f_status:=NA]
plot[f_status2=="",f_status2:=NA]
plot[f_type=="",f_type:=NA]
plot[Pis=="",Pis:=NA]
plot[network=="",network:=NA]
plot[team=="",team:=NA]

email[PLT_trois_bis=="BSP56_1996-1997",.(.N,unique(Ps)),by=c("PLT","Year")]
```

##1.a Exploration du tableau s'il tient la route
```{r}
#ID: Je devrais avoir un ID unique par plot
email[,uniqueN(ID),]
email[,uniqueN(PLT_deux_bis),]#plusieurs fois le meme quand ce sont des chiffres

#FID pas trop besoin , pas unique, c'est le tree_ID de chaque team 
email[,uniqueN(FID),]

#DBH
summary(email[!DBH<10,.(DBH)])#quand je prendrai dbh>=10 cm les 0 partirons de de Souza

#family, SPCD, species.x et genus.x : on verra quand je trie
email[is.na(family)]#je ne l'ai pas toujours, mais tant pis , pas une info public

#Year : il faudra choisir les dates
email[!is.na(Year),.(unique(Year)),]#1995-2023
email[is.na(Year),]#waw j'ai pas de NA
email[Year=="",unique(team)]#ah si 5 team
summary(email)
##Qui n'a pas d'année ? (pas très grave) => mettre dans tableau donner et corrigeron

#P_site 
email[is.na(P_site)]# j'en ai pas =>mettre dans tableau donner et corrigeron
email[P_site=="",unique(team)]# ah si ... 12 team

#Ps : ne doit pas avoir de Na et 1 par plot
email[,uniqueN(Ps),by=c("ID","Year")][V1>1]# c'est ok
email[is.na(Ps),unique(team)]#Bonal ????? j'ai corrige c'est sa
email[Ps=="",unique(team)]# ah si ... 12 team


#LAT et LON : idem 
email[,.N,by=c("ID","Year")]
email[,.(LAT=unique(LAT),LON=unique(LON)),by=c("ID","Year")]
#j'ai des NA 11 et 12_sa = ros 

#Country >mettre dans tableau donner et corrigeron
email[is.na(Country),unique(team)]
email[Country==""]

#Continent 
email[is.na(Continent),]
email[Continent==""]
email[,unique(Continent),]
#elevation >mettre dans tableau donner et corrigeron
email[is.na(elevation),unique(ID)]

#f_status, f_status2, f_type : verra quand je clean

#height :il y a des NA
#pis>mettre dans tableau donner et corrigeron
#network>mettre dans tableau donner et corrigeron
#team:pour moi

```

=> souz , les DBH =0 partirons quand supp DBH>=10

#2. Pantropic : -23,5 à 23,5

```{r}
email[,uniqueN(ID),by="team"]

plot[,.(LAT.min=min(LAT),  LON.min=min(LON), LAT.max=max(LAT), LON.max=max(LON)),]

plot2<-plot[!LAT>23.5]
plot2[,.(LAT.min=min(LAT),  LON.min=min(LON), LAT.max=max(LAT), LON.max=max(LON)),]
email2<-email[email$ID2 %in% plot2$ID2]

email2[,uniqueN(ID2),]
email2[,uniqueN(ID),]
email2[,uniqueN(team),]

```
#3. Ps missing
```{r}
email22<-email2[!is.na(Ps)]

email22[,uniqueN(ID2),]
email22[,uniqueN(ID),]
email22[,uniqueN(team),]
email22[,uniqueN(ID),by="team"]

```

#4. Enlever les arbres avec un DBH<10cm 

J'ai enlevé les tiges de moins de 10 cm (savoir pourquoi?!). Et j'ai bien fait attention à ne pas enlever les NAs. 

```{r}
email3<-email22[DBH>=10,]# ça enlève les NAs
email4<-email22[is.na(DBH),]
email5<-rbind(email3,email4)

#plot3<-plot22[plot22$ID2 %in%email5$ID2]

#ici<-email22[!email22$ID2 %in% email5$ID2]
#ici[,unique(ID2),]

email5[,uniqueN(ID2),]
email5[,uniqueN(ID),]
email5[,uniqueN(team),]
email5[,uniqueN(ID),by="team"]#je perds 6 sur 36 plots chez deSouza
```

#5. Parcelle pour lesquelles le DBH = NA 

J'enlève les parcelles si le nombre d'arbre pour lesquels le DBH=NA est plus de 5% du nombre d'arbre total de la parcelle, au delàs c'est trop (pourquoi?!). 

```{r}
email5[, n_trees_per_plots := .N, by = ID2] #compte les NA aussi (car compte les lignes) =nombre arbre par parcelle par année
email5[, n_trees_DBH_NA := sum(is.na(DBH)) , by = ID2] #nombre de NA par parcelle par année
email5[, pourcentage := (n_trees_DBH_NA/n_trees_per_plots)*100 , by = ID2]#je calcule le pourcentage d'arbre avec un DBH manquant par rapport au total des arbres présents sur la parcelles.
#trees_pantrop2[, pourcentage2 := (n_trees_DBH_NA/n_trees_per_plots)*100 ]

email5[n_trees_DBH_NA>0, .(n_trees_per_plots=unique(n_trees_per_plots),n_trees_DBH_NA=unique(n_trees_DBH_NA),pourcentage=unique(pourcentage),Ps=unique(Ps)), by = ID2] [,uniqueN(ID2),]

missing_dbh<-email5[n_trees_DBH_NA>0, .(n_trees_per_plots=unique(n_trees_per_plots),n_trees_DBH_NA=unique(n_trees_DBH_NA),pourcentage=unique(pourcentage),Ps=unique(Ps)), by = ID2][pourcentage>=5]

missing_dbh[,uniqueN(ID2),]#2

# 2 parcelles ont des DBH manquants, dépassant les 5 % donc je supprime les parcelles
email6<-email5[!email5$ID2 %in% missing_dbh$ID2]

#Mais je dois quand meme enlever les arbres où DBH=NA pours les autres parcelles
email7<-email6[!is.na(DBH),] 

#Visualisation #####################################################################################

email7[,uniqueN(ID2),]
email7[,uniqueN(ID),]
email7[,uniqueN(team),]
email7[,uniqueN(ID),by="team"]#je perds 2 chez ploton

```


#6. Taille des parcelles : je supprime les parcelles trop petites


```{r}


small<-email7[ ,unique(Ps),by="ID2"][V1<0.25]#1
big<-email7[ ,unique(Ps),by="ID2"][V1>=0.25]#922

email77<-email7[!email7$ID2 %in% small$ID2]

email77[,uniqueN(ID2),]
email77[,uniqueN(ID),]
email77[,uniqueN(team),]
email77[,uniqueN(ID),by="team"]#je perds 1 chez Homeier

```

#7. J'enlève les parcelles pour lesquelles j'ai pas 90% des genres identifié dans la parcelle 

Du coup faut que je regarde combien d'arbres sont genus = Indet. sur le tatel des arbres de la parcelle pour le genus, faut que j'ai 90% ou plus des arbres de la parcelle avec au moins le genre identifié.

```{r}
email77[is.na(genus.x),.N]#1951
email77[is.na(species.x),.N,]#9279

email77[genus.x==" ",.N]#0
email77[genus.x=="Indet.",.N]
email77[genus.x=="Indet",]
email77[genus.x=="indet",.N]
email77[genus.x=="indet.",.N]
email77[genus.x=="Unknown",.N]
email77[genus.x=="?",]
a<-email77[,.(unique(genus.x))]

email[genus.x%like%"cf_", c("genus.x"):=tstrsplit(genus.x,"cf_", keep=c(1))]
email[genus.x%like%"cf_", ]


Indet_genus<-email77[,.(nb_genus_missing=sum(genus.x=="Indet."), nb_trees=.N),by=ID2][,.(ID2,nb_genus_missing,nb_trees,pourcentage=((nb_trees-nb_genus_missing)/nb_trees)*100),][pourcentage<90]#0 parcelles j'ai pas 90% des genres 

trees_pantrop8<-email77[!(email77$ID2 %in% Indet_genus$ID2)]

trees_pantrop8[,uniqueN(ID),]# (44 de perdu)

Unknown_genus<-email77[,.(nb_genus_missing=sum(genus.x=="Unknown"), nb_trees=.N),by=ID2][,.(ID2,nb_genus_missing,nb_trees,pourcentage=((nb_trees-nb_genus_missing)/nb_trees)*100),][pourcentage<90]#236

trees_pantrop9<-trees_pantrop8[!(trees_pantrop8$ID2 %in% Unknown_genus$ID2)]

trees_pantrop9[,uniqueN(ID),]#0

Indet2_genus<-email77[,.(nb_genus_missing=sum(genus.x=="Indet"), nb_trees=.N),by=ID2][,.(ID2,nb_genus_missing,nb_trees,pourcentage=((nb_trees-nb_genus_missing)/nb_trees)*100),][pourcentage<90]#236

trees_pantrop9<-trees_pantrop9[!(trees_pantrop9$ID2 %in% Indet2_genus$ID2)]

trees_pantrop9[,uniqueN(ID),]# (0 de perdu)

ind_genus<-email77[,.(nb_genus_missing=sum(genus.x=="indet"), nb_trees=.N),by=ID2][,.(ID2,nb_genus_missing,nb_trees,pourcentage=((nb_trees-nb_genus_missing)/nb_trees)*100),][pourcentage<90]#236

trees_pantrop9<-trees_pantrop9[!(trees_pantrop9$ID2 %in% ind_genus$ID2)]

trees_pantrop9[,uniqueN(ID),]#771

indet2_genus<-email77[,.(nb_genus_missing=sum(genus.x=="indet."), nb_trees=.N),by=ID2][,.(ID2,nb_genus_missing,nb_trees,pourcentage=((nb_trees-nb_genus_missing)/nb_trees)*100),][pourcentage<90]#236

trees_pantrop9<-trees_pantrop9[!(trees_pantrop9$ID2 %in% indet2_genus$ID2)]


trees_pantrop9[,uniqueN(ID),]#771

Unknown_genus<-email77[,.(nb_genus_missing=sum(genus.x=="?"), nb_trees=.N),by=ID2][,.(ID2,nb_genus_missing,nb_trees,pourcentage=((nb_trees-nb_genus_missing)/nb_trees)*100),][pourcentage<90]#236

trees_pantrop9<-trees_pantrop9[!(trees_pantrop9$ID2 %in% Unknown_genus$ID2)]

trees_pantrop9[,uniqueN(ID),]#0

Unknown_genus<-email77[,.(nb_genus_missing=sum(genus.x=="XXX"), nb_trees=.N),by=ID2][,.(ID2,nb_genus_missing,nb_trees,pourcentage=((nb_trees-nb_genus_missing)/nb_trees)*100),][pourcentage<90]#236

trees_pantrop9<-trees_pantrop9[!(trees_pantrop9$ID2 %in% Unknown_genus$ID2)]

trees_pantrop9[,uniqueN(ID),]# (0 de ID2 perdu)

Unknown_genus<-email77[,.(nb_genus_missing=sum(genus.x=="Unknown"), nb_trees=.N),by=ID2][,.(ID2,nb_genus_missing,nb_trees,pourcentage=((nb_trees-nb_genus_missing)/nb_trees)*100),][pourcentage<90]#236

trees_pantrop9<-trees_pantrop9[!(trees_pantrop9$ID2 %in% Unknown_genus$ID2)]

trees_pantrop9[,uniqueN(ID),]#875 (0 de ID2 perdu)


Unknown_genus<-email77[,.(nb_genus_missing=sum(genus.x=="Undetermined"), nb_trees=.N),by=ID2][,.(ID2,nb_genus_missing,nb_trees,pourcentage=((nb_trees-nb_genus_missing)/nb_trees)*100),][pourcentage<90]#236

trees_pantrop9<-trees_pantrop9[!(trees_pantrop9$ID2 %in% Unknown_genus$ID2)]

trees_pantrop9[,uniqueN(ID),]#875 (0 de ID2 perdu)

Unknown_genus<-email77[,.(nb_genus_missing=sum(genus.x=="Unidentified"), nb_trees=.N),by=ID2][,.(ID2,nb_genus_missing,nb_trees,pourcentage=((nb_trees-nb_genus_missing)/nb_trees)*100),][pourcentage<90]#236

trees_pantrop9<-trees_pantrop9[!(trees_pantrop9$ID2 %in% Unknown_genus$ID2)]

trees_pantrop9[,uniqueN(ID),]#875 (0 de ID2 perdu)

Unknown_genus<-email77[,.(nb_genus_missing=sum(genus.x=="gen."), nb_trees=.N),by=ID2][,.(ID2,nb_genus_missing,nb_trees,pourcentage=((nb_trees-nb_genus_missing)/nb_trees)*100),][pourcentage<90]#236

trees_pantrop9<-trees_pantrop9[!(trees_pantrop9$ID2 %in% Unknown_genus$ID2)]

trees_pantrop9[,uniqueN(ID),]#751 (0 de ID2 perdu)

Unknown_genus<-email77[,.(nb_genus_missing=sum(is.na(genus.x)), nb_trees=.N),by=ID2][,.(ID2,nb_genus_missing,nb_trees,pourcentage=((nb_trees-nb_genus_missing)/nb_trees)*100),][pourcentage<90]#236

trees_pantrop9<-trees_pantrop9[!(trees_pantrop9$ID2 %in% Unknown_genus$ID2)]

trees_pantrop9[,uniqueN(ID),]#744 (0 de ID2 perdu)

trees_pantrop9[,uniqueN(ID2),]
trees_pantrop9[,uniqueN(ID),]
trees_pantrop9[,uniqueN(team),]#perds 2 teams : Chnathavongsa et Hockemba
trees_pantrop9[,uniqueN(ID),by="team"]#10 chez duncan, 2 chez boeck,1 farwig,6 gonmadje,3 homeier,2 laurance,2 takes,3vlem,3bastin, les 2 team 6+6 = 12


#######################################################################################################################################


```


#8. Masque : Biome 1 = "Tropical and subtropical moist broadleaf forests"


```{r}

#j'enlè ceux où j'ai l'info
trees_pantrop9[,uniqueN(team)]#j'ai perdu 3 team
trees_pantrop9[,unique(f_type),by="team"]
data<-trees_pantrop9[!team=="TEAM_Birnbaum"]#24
data<-data[!team=="TEAM_Bonal"]#99
data<-data[!team=="TEAM_Ponette"]#4
data<-data[!team=="TEAM_Sullivan"]#20
data<-data[!team=="TEAM_deSouza"]#30
data<-data[!team=="TEAM_Rossi"]#25
data<-data[!(team=="TEAM_Sainge"&f_type=="tropical rain forest")]#36
data<-data[!(team=="TEAM_Babu"&f_type=="Tropical moist forest")]#14
data<-data[!(team=="TEAM_Babu"&f_type=="Tropical rain forest")]#620
trees_pantrop9[,uniqueN(ID2),by="team"]
library(sf)
library(ggplot2)

#Polygon
biome1<-st_read("C:/Users/u237004/Documents/1_Boulot_SC/2_Papier Pan/Work/MM/1_Cleanage/Biome1/vectorsToDriveExample.shp") 

plot2=data
#Points
points<-plot2[,.(LON=unique(LON),LAT=unique(LAT)),by="ID2"]#620
shp_points = st_as_sf(points, coords = c("LON", "LAT"), crs = 4326, remove=F)#Convert foreign object to an sf object

#head(shp_points)


extracted_points = st_intersection(shp_points, biome1)

plot3=plot2[plot2$ID2 %in% extracted_points$ID2]
plot3[,uniqueN(ID2),]#511, perd 109 plots
plot3[,uniqueN(ID),]#511

plot4=plot2[!(plot2$ID2 %in% extracted_points$ID2)]#Attention je garde Bastin et Ploton apres inspaection via GEEI et photo satelites
plot4[,uniqueN(ID2),]#109

plot4=plot4[!team=="Team_Ploton"]
plot4=plot4[!team=="TEAM_Bastin"]

plot5=trees_pantrop9[!(trees_pantrop9$ID2 %in% plot4$ID2)]


plot5[,uniqueN(ID2),]
plot5[,uniqueN(ID),]
plot5[,uniqueN(team),]#perds 2 teams ,3Kessler 
plot5[,uniqueN(ID),by="team"]#31 partha, 6farwig,20 saingne

#je suis sensée encore enelver celle dites "dry" :
plot6<-plot5[f_type=="Tropical dry forest",.(ID2=unique(ID2))]
plot7<-plot5[!(plot5$ID2 %in% plot6$ID2)]

plot7[,uniqueN(ID2),]
plot7[,uniqueN(ID),]
plot7[,uniqueN(team),]#27 team sur 31
plot7[,uniqueN(ID),by="team"]

plot7[,unique(f_type),]

#fwrite(plot4[,.(LAT=unique(LAT),LON=unique(LON)),by="ID2"],"email_not_biome1.csv")
#fwrite(plot5[,.(LAT=unique(LAT),LON=unique(LON)),by="ID2"],"email_biome1.csv")
```


##13. Calcule des densité de bois de chaque arbre 

```{r}
library(BIOMASS)
library(httr2)
#J'utilise la fct pour obtenir ma densité de bois et aussi avant pour corriger mes taxons

plot7[,c("genusCorr","speciesCorr","Corr"):=correctTaxo(genus.x,species.x),]


plot7[,c("family.y","genus.y","species.y","meanWD", "sdWD","levelWD","nInd"):=getWoodDensity(genusCorr, speciesCorr, stand=ID2, family=NULL ,region="World"),]

plot7[,uniqueN(ID2),]#766
plot7[,uniqueN(ID),]#662
plot7[,uniqueN(team),]#26, perdu 5 team
#plot_foret4[levelWD!="species"&levelWD!="genus"]
plot7[levelWD=="species",.N,]#205716 (48% des arbres)
plot7[levelWD=="genus",.N]#156126 (37%)
#48+37 = 85%

ici<-plot7[!levelWD=="genus"&!levelWD=="species",.(unique(genus.x))]


```
#14.Sortie de plot_foret4

```{r}
fwrite(plot7,"email_clean.csv")#acien dnas poubelle


```

