---
title: "FORESPLOT"
output: html_document
date: "2023-12-12"
---


#1. Importation des 212 plots FORESTPLOT

```{r}
rm(list=ls()) 
#Chemin
setwd("C:/Users/u237004/Documents/1_Boulot_SC/2_Papier Pan/Work/MM/1_Cleanage")
#Packages
library(data.table)
pis<-fread("C:/Users/u237004/Documents/1_Boulot_SC/2_Papier Pan/Work/Pis/Data/FORESTPLOT/Pis_burs.csv")
pis[,unique(WorkEmail),by=c("FirstName","LastName")]

#Importation des deux jeux de données au niveau de l'arbre 
ALC_01<-fread("C:/Users/u237004/Documents/1_Boulot_SC/2_Papier Pan/Work/PIs/Data/FORESTPLOT/ALC_01.csv")
ALC_01[,PLOT_ID:="ALC_01",]
ALF_01<-fread("C:/Users/u237004/Documents/1_Boulot_SC/2_Papier Pan/Work/PIs/Data/FORESTPLOT/ALF_01.csv")
ALF_01[,PLOT_ID:="ALF_01",]
ALF_02<-fread("C:/Users/u237004/Documents/1_Boulot_SC/2_Papier Pan/Work/PIs/Data/FORESTPLOT/ALF_02.csv")
ALF_02[,PLOT_ID:="ALF_02",]
ALM_01<-fread("C:/Users/u237004/Documents/1_Boulot_SC/2_Papier Pan/Work/PIs/Data/FORESTPLOT/ALM_01.csv")
ALM_01[,PLOT_ID:="ALM_01",]
ALP_01<-fread("C:/Users/u237004/Documents/1_Boulot_SC/2_Papier Pan/Work/PIs/Data/FORESTPLOT/ALP_01.csv")
ALP_01[,PLOT_ID:="ALP_01",]
ALP_02<-fread("C:/Users/u237004/Documents/1_Boulot_SC/2_Papier Pan/Work/PIs/Data/FORESTPLOT/ALP_02.csv")
ALP_02[,PLOT_ID:="ALP_02",]
ALP_30<-fread("C:/Users/u237004/Documents/1_Boulot_SC/2_Papier Pan/Work/PIs/Data/FORESTPLOT/ALP_30.csv")
ALP_30[,PLOT_ID:="ALP_30",]
ALP_40<-fread("C:/Users/u237004/Documents/1_Boulot_SC/2_Papier Pan/Work/PIs/Data/FORESTPLOT/ALP_40.csv")
ALP_40[,PLOT_ID:="ALP_40",]
AMA_02<-fread("C:/Users/u237004/Documents/1_Boulot_SC/2_Papier Pan/Work/PIs/Data/FORESTPLOT/AMA_02.csv")
AMA_02[,PLOT_ID:="AMA_02",]
BAC_01<-fread("C:/Users/u237004/Documents/1_Boulot_SC/2_Papier Pan/Work/PIs/Data/FORESTPLOT/BAC_01.csv")
BAC_01[,PLOT_ID:="BAC_01",]
BAC_02<-fread("C:/Users/u237004/Documents/1_Boulot_SC/2_Papier Pan/Work/PIs/Data/FORESTPLOT/BAC_02.csv")
BAC_02[,PLOT_ID:="BAC_02",]
BAC_03<-fread("C:/Users/u237004/Documents/1_Boulot_SC/2_Papier Pan/Work/PIs/Data/FORESTPLOT/BAC_03.csv")
BAC_03[,PLOT_ID:="BAC_03",]
BAC_04<-fread("C:/Users/u237004/Documents/1_Boulot_SC/2_Papier Pan/Work/PIs/Data/FORESTPLOT/BAC_04.csv")
BAC_04[,PLOT_ID:="BAC_04",]
BAC_06<-fread("C:/Users/u237004/Documents/1_Boulot_SC/2_Papier Pan/Work/PIs/Data/FORESTPLOT/BAC_06.csv")
BAC_06[,PLOT_ID:="BAC_06",]
BAC_05<-fread("C:/Users/u237004/Documents/1_Boulot_SC/2_Papier Pan/Work/PIs/Data/FORESTPLOT/BAC_05.csv")
BAC_05[,PLOT_ID:="BAC_05",]
BEE_01<-fread("C:/Users/u237004/Documents/1_Boulot_SC/2_Papier Pan/Work/PIs/Data/FORESTPLOT/BEE_01.csv")
BEE_01[,PLOT_ID:="BEE_01",]
BEE_05<-fread("C:/Users/u237004/Documents/1_Boulot_SC/2_Papier Pan/Work/PIs/Data/FORESTPLOT/BEE_05.csv")
BEE_05[,PLOT_ID:="BEE_05",]
BES_01<-fread("C:/Users/u237004/Documents/1_Boulot_SC/2_Papier Pan/Work/PIs/Data/FORESTPLOT/BES_01.csv")
BES_01[,PLOT_ID:="BES_01",]
BES_02<-fread("C:/Users/u237004/Documents/1_Boulot_SC/2_Papier Pan/Work/PIs/Data/FORESTPLOT/BES_02.csv")
BES_02[,PLOT_ID:="BES_02",]
BET_01<-fread("C:/Users/u237004/Documents/1_Boulot_SC/2_Papier Pan/Work/PIs/Data/FORESTPLOT/BET_01.csv")
BET_01[,PLOT_ID:="BET_01",]#20

forestplot<-rbind(ALC_01,ALF_01,ALF_02,ALM_01,ALP_01,ALP_02,ALP_30,ALP_40,AMA_02,BAC_01,BAC_02,BAC_03,BAC_04,BAC_06,BAC_05,BEE_01,BEE_05,BES_01,BES_02,BET_01)

BET_02<-fread("C:/Users/u237004/Documents/1_Boulot_SC/2_Papier Pan/Work/PIs/Data/FORESTPLOT/BET_02.csv")
BET_02[,PLOT_ID:="BET_02",]
BIS_01<-fread("C:/Users/u237004/Documents/1_Boulot_SC/2_Papier Pan/Work/PIs/Data/FORESTPLOT/BIS_01.csv")
BIS_01[,PLOT_ID:="BIS_01",]
BIS_02<-fread("C:/Users/u237004/Documents/1_Boulot_SC/2_Papier Pan/Work/PIs/Data/FORESTPLOT/BIS_02.csv")
BIS_02[,PLOT_ID:="BIS_02",]
BIS_03<-fread("C:/Users/u237004/Documents/1_Boulot_SC/2_Papier Pan/Work/PIs/Data/FORESTPLOT/BIS_03.csv")
BIS_03[,PLOT_ID:="BIS_03",]
BIS_04<-fread("C:/Users/u237004/Documents/1_Boulot_SC/2_Papier Pan/Work/PIs/Data/FORESTPLOT/BIS_04.csv")
BIS_04[,PLOT_ID:="BIS_04",]
BIS_05<-fread("C:/Users/u237004/Documents/1_Boulot_SC/2_Papier Pan/Work/PIs/Data/FORESTPLOT/BIS_05.csv")
BIS_05[,PLOT_ID:="BIS_05",]
BIS_06<-fread("C:/Users/u237004/Documents/1_Boulot_SC/2_Papier Pan/Work/PIs/Data/FORESTPLOT/BIS_06.csv")
BIS_06[,PLOT_ID:="BIS_06",]
BOG_01<-fread("C:/Users/u237004/Documents/1_Boulot_SC/2_Papier Pan/Work/PIs/Data/FORESTPLOT/BOG_01.csv")
BOG_01[,PLOT_ID:="BOG_01",]
BOG_02<-fread("C:/Users/u237004/Documents/1_Boulot_SC/2_Papier Pan/Work/PIs/Data/FORESTPLOT/BOG_02.csv")
BOG_02[,PLOT_ID:="BOG_02",]
CAI_01<-fread("C:/Users/u237004/Documents/1_Boulot_SC/2_Papier Pan/Work/PIs/Data/FORESTPLOT/CAI_01.csv")
CAI_01[,PLOT_ID:="CAI_01",]
CAI_02<-fread("C:/Users/u237004/Documents/1_Boulot_SC/2_Papier Pan/Work/PIs/Data/FORESTPLOT/CAI_02.csv")
CAI_02[,PLOT_ID:="CAI_02",]
CAI_03<-fread("C:/Users/u237004/Documents/1_Boulot_SC/2_Papier Pan/Work/PIs/Data/FORESTPLOT/CAI_03.csv")
CAI_03[,PLOT_ID:="CAI_03",]
CAI_04<-fread("C:/Users/u237004/Documents/1_Boulot_SC/2_Papier Pan/Work/PIs/Data/FORESTPLOT/CAI_04.csv")
CAI_04[,PLOT_ID:="CAI_04",]
CAI_05<-fread("C:/Users/u237004/Documents/1_Boulot_SC/2_Papier Pan/Work/PIs/Data/FORESTPLOT/CAI_05.csv")
CAI_05[,PLOT_ID:="CAI_05",]
CAI_06<-fread("C:/Users/u237004/Documents/1_Boulot_SC/2_Papier Pan/Work/PIs/Data/FORESTPLOT/CAI_06.csv")
CAI_06[,PLOT_ID:="CAI_06",]
CAX_01<-fread("C:/Users/u237004/Documents/1_Boulot_SC/2_Papier Pan/Work/PIs/Data/FORESTPLOT/CAX_01.csv")
CAX_01[,PLOT_ID:="CAX_01",]
CAX_02<-fread("C:/Users/u237004/Documents/1_Boulot_SC/2_Papier Pan/Work/PIs/Data/FORESTPLOT/CAX_02.csv")
CAX_02[,PLOT_ID:="CAX_02",]
CDM_01<-fread("C:/Users/u237004/Documents/1_Boulot_SC/2_Papier Pan/Work/PIs/Data/FORESTPLOT/CDM_01.csv")
CDM_01[,PLOT_ID:="CDM_01",]
CLA_03<-fread("C:/Users/u237004/Documents/1_Boulot_SC/2_Papier Pan/Work/PIs/Data/FORESTPLOT/CLA_03.csv")
CLA_03[,PLOT_ID:="CLA_03",]
CLA_04<-fread("C:/Users/u237004/Documents/1_Boulot_SC/2_Papier Pan/Work/PIs/Data/FORESTPLOT/CLA_04.csv")
CLA_04[,PLOT_ID:="CLA_04",]#40


forestplot<-rbind(forestplot,BET_02,BIS_01,BIS_02,BIS_03,BIS_04,BIS_05,BIS_06,BOG_01,BOG_02,CAI_01,CAI_02,CAI_03,CAI_04,CAI_05,CAI_06,CAX_01,CAX_02,CDM_01,CLA_03,CLA_04)
forestplot[,uniqueN(PLOT_ID)]

CRP_01<-fread("C:/Users/u237004/Documents/1_Boulot_SC/2_Papier Pan/Work/PIs/Data/FORESTPLOT/CRP_01.csv")
CRP_01[,PLOT_ID:="CRP_01",]
CRP_02<-fread("C:/Users/u237004/Documents/1_Boulot_SC/2_Papier Pan/Work/PIs/Data/FORESTPLOT/CRP_02.csv")
CRP_02[,PLOT_ID:="CRP_02",]
CUZ_01<-fread("C:/Users/u237004/Documents/1_Boulot_SC/2_Papier Pan/Work/PIs/Data/FORESTPLOT/CUZ_01.csv")
CUZ_01[,PLOT_ID:="CUZ_01",]
CUZ_02<-fread("C:/Users/u237004/Documents/1_Boulot_SC/2_Papier Pan/Work/PIs/Data/FORESTPLOT/CUZ_02.csv")
CUZ_02[,PLOT_ID:="CUZ_02",]
CUZ_03<-fread("C:/Users/u237004/Documents/1_Boulot_SC/2_Papier Pan/Work/PIs/Data/FORESTPLOT/CUZ_03.csv")
CUZ_03[,PLOT_ID:="CUZ_03",]
CUZ_04<-fread("C:/Users/u237004/Documents/1_Boulot_SC/2_Papier Pan/Work/PIs/Data/FORESTPLOT/CUZ_04.csv")
CUZ_04[,PLOT_ID:="CUZ_04",]
DIV_01<-fread("C:/Users/u237004/Documents/1_Boulot_SC/2_Papier Pan/Work/PIs/Data/FORESTPLOT/DIV_01.csv")
DIV_01[,PLOT_ID:="DIV_01",]
DJA_05<-fread("C:/Users/u237004/Documents/1_Boulot_SC/2_Papier Pan/Work/PIs/Data/FORESTPLOT/DJA_05.csv")
DJA_05[,PLOT_ID:="DJA_05",]
DJA_07<-fread("C:/Users/u237004/Documents/1_Boulot_SC/2_Papier Pan/Work/PIs/Data/FORESTPLOT/DJA_07.csv")
DJA_07[,PLOT_ID:="DJA_07",]
DJA_09<-fread("C:/Users/u237004/Documents/1_Boulot_SC/2_Papier Pan/Work/PIs/Data/FORESTPLOT/DJA_09.csv")
DJA_09[,PLOT_ID:="DJA_09",]
DJA_17<-fread("C:/Users/u237004/Documents/1_Boulot_SC/2_Papier Pan/Work/PIs/Data/FORESTPLOT/DJA_17.csv")
DJA_17[,PLOT_ID:="DJA_17",]
DOI_01<-fread("C:/Users/u237004/Documents/1_Boulot_SC/2_Papier Pan/Work/PIs/Data/FORESTPLOT/DOI_01.csv")
DOI_01[,PLOT_ID:="DOI_01",]
DOI_02<-fread("C:/Users/u237004/Documents/1_Boulot_SC/2_Papier Pan/Work/PIs/Data/FORESTPLOT/DOI_02.csv")
DOI_02[,PLOT_ID:="DOI_02",]
ELD_01<-fread("C:/Users/u237004/Documents/1_Boulot_SC/2_Papier Pan/Work/PIs/Data/FORESTPLOT/ELD_01.csv")
ELD_01[,PLOT_ID:="ELD_01",]
ELD_02<-fread("C:/Users/u237004/Documents/1_Boulot_SC/2_Papier Pan/Work/PIs/Data/FORESTPLOT/ELD_02.csv")
ELD_02[,PLOT_ID:="ELD_02",]
ELD_03<-fread("C:/Users/u237004/Documents/1_Boulot_SC/2_Papier Pan/Work/PIs/Data/FORESTPLOT/ELD_03.csv")
ELD_03[,PLOT_ID:="ELD_03",]
ELD_04<-fread("C:/Users/u237004/Documents/1_Boulot_SC/2_Papier Pan/Work/PIs/Data/FORESTPLOT/ELD_04.csv")
ELD_04[,PLOT_ID:="ELD_04",]
FMH_01<-fread("C:/Users/u237004/Documents/1_Boulot_SC/2_Papier Pan/Work/PIs/Data/FORESTPLOT/FMH_01.csv")
FMH_01[,PLOT_ID:="FMH_01",]
FMH_02<-fread("C:/Users/u237004/Documents/1_Boulot_SC/2_Papier Pan/Work/PIs/Data/FORESTPLOT/FMH_02.csv")
FMH_02[,PLOT_ID:="FMH_02",]
FMH_03<-fread("C:/Users/u237004/Documents/1_Boulot_SC/2_Papier Pan/Work/PIs/Data/FORESTPLOT/FMH_03.csv")
FMH_03[,PLOT_ID:="FMH_03",]#60


forestplot<-rbind(forestplot,CRP_01,CRP_02,CUZ_01,CUZ_02,CUZ_03,CUZ_04,DIV_01,DJA_05,DJA_07,DJA_09,DJA_17,DOI_01,DOI_02,ELD_01,ELD_02,ELD_03,ELD_04,FMH_01,FMH_02,FMH_03)
forestplot[,uniqueN(PLOT_ID)]


HCC_21<-fread("C:/Users/u237004/Documents/1_Boulot_SC/2_Papier Pan/Work/PIs/Data/FORESTPLOT/HCC_21.csv")
HCC_21[,PLOT_ID:="HCC_21",]
HCC_22<-fread("C:/Users/u237004/Documents/1_Boulot_SC/2_Papier Pan/Work/PIs/Data/FORESTPLOT/HCC_22.csv")
HCC_22[,PLOT_ID:="HCC_22",]
HCC_23<-fread("C:/Users/u237004/Documents/1_Boulot_SC/2_Papier Pan/Work/PIs/Data/FORESTPLOT/HCC_23.csv")
HCC_23[,PLOT_ID:="HCC_23",]
HCC_24<-fread("C:/Users/u237004/Documents/1_Boulot_SC/2_Papier Pan/Work/PIs/Data/FORESTPLOT/HCC_24.csv")
HCC_24[,PLOT_ID:="HCC_24",]
ISR_01<-fread("C:/Users/u237004/Documents/1_Boulot_SC/2_Papier Pan/Work/PIs/Data/FORESTPLOT/ISR_01.csv")
ISR_01[,PLOT_ID:="ISR_01",]
IWO_03<-fread("C:/Users/u237004/Documents/1_Boulot_SC/2_Papier Pan/Work/PIs/Data/FORESTPLOT/IWO_03.csv")
IWO_03[,PLOT_ID:="IWO_03",]
IWO_09<-fread("C:/Users/u237004/Documents/1_Boulot_SC/2_Papier Pan/Work/PIs/Data/FORESTPLOT/IWO_09.csv")
IWO_09[,PLOT_ID:="IWO_09",]
IWO_11<-fread("C:/Users/u237004/Documents/1_Boulot_SC/2_Papier Pan/Work/PIs/Data/FORESTPLOT/IWO_11.csv")
IWO_11[,PLOT_ID:="IWO_11",]
IWO_12<-fread("C:/Users/u237004/Documents/1_Boulot_SC/2_Papier Pan/Work/PIs/Data/FORESTPLOT/IWO_12.csv")
IWO_12[,PLOT_ID:="IWO_12",]
IWO_21<-fread("C:/Users/u237004/Documents/1_Boulot_SC/2_Papier Pan/Work/PIs/Data/FORESTPLOT/IWO_21.csv")
IWO_21[,PLOT_ID:="IWO_21",]
IWO_22<-fread("C:/Users/u237004/Documents/1_Boulot_SC/2_Papier Pan/Work/PIs/Data/FORESTPLOT/IWO_22.csv")
IWO_22[,PLOT_ID:="IWO_22",]
JAS_02<-fread("C:/Users/u237004/Documents/1_Boulot_SC/2_Papier Pan/Work/PIs/Data/FORESTPLOT/JAS_02.csv")
JAS_02[,PLOT_ID:="JAS_02",]
JAS_03<-fread("C:/Users/u237004/Documents/1_Boulot_SC/2_Papier Pan/Work/PIs/Data/FORESTPLOT/JAS_03.csv")
JAS_03[,PLOT_ID:="JAS_03",]
JAS_04<-fread("C:/Users/u237004/Documents/1_Boulot_SC/2_Papier Pan/Work/PIs/Data/FORESTPLOT/JAS_04.csv")
JAS_04[,PLOT_ID:="JAS_04",]
JEN_11<-fread("C:/Users/u237004/Documents/1_Boulot_SC/2_Papier Pan/Work/PIs/Data/FORESTPLOT/JEN_11.csv")
JEN_11[,PLOT_ID:="JEN_11",]
JEN_12<-fread("C:/Users/u237004/Documents/1_Boulot_SC/2_Papier Pan/Work/PIs/Data/FORESTPLOT/JEN_12.csv")
JEN_12[,PLOT_ID:="JEN_12",]
JEN_13<-fread("C:/Users/u237004/Documents/1_Boulot_SC/2_Papier Pan/Work/PIs/Data/FORESTPLOT/JEN_13.csv")
JEN_13[,PLOT_ID:="JEN_13",]
JFR_01<-fread("C:/Users/u237004/Documents/1_Boulot_SC/2_Papier Pan/Work/PIs/Data/FORESTPLOT/JFR_01.csv")
JFR_01[,PLOT_ID:="JFR_01",]
JFR_02<-fread("C:/Users/u237004/Documents/1_Boulot_SC/2_Papier Pan/Work/PIs/Data/FORESTPLOT/JFR_02.csv")
JFR_02[,PLOT_ID:="JFR_02",]
JFR_03<-fread("C:/Users/u237004/Documents/1_Boulot_SC/2_Papier Pan/Work/PIs/Data/FORESTPLOT/JFR_03.csv")
JFR_03[,PLOT_ID:="JFR_03",]#80


forestplot<-rbind(forestplot,HCC_21,HCC_22,HCC_23,HCC_24,ISR_01,IWO_03,IWO_09,IWO_11,IWO_12,IWO_21,IWO_22,JAS_02,JAS_03,JAS_04,JEN_11,JEN_12,JEN_13,JFR_01,JFR_02,JFR_03)
forestplot[,uniqueN(PLOT_ID)]




JFR_04<-fread("C:/Users/u237004/Documents/1_Boulot_SC/2_Papier Pan/Work/PIs/Data/FORESTPLOT/JFR_04.csv")
JFR_04[,PLOT_ID:="JFR_04",]
JFR_05<-fread("C:/Users/u237004/Documents/1_Boulot_SC/2_Papier Pan/Work/PIs/Data/FORESTPLOT/JFR_05.csv")
JFR_05[,PLOT_ID:="JFR_05",]
JFR_06<-fread("C:/Users/u237004/Documents/1_Boulot_SC/2_Papier Pan/Work/PIs/Data/FORESTPLOT/JFR_06.csv")
JFR_06[,PLOT_ID:="JFR_06",]
JFR_07<-fread("C:/Users/u237004/Documents/1_Boulot_SC/2_Papier Pan/Work/PIs/Data/FORESTPLOT/JFR_07.csv")
JFR_07[,PLOT_ID:="JFR_07",]
JFR_08<-fread("C:/Users/u237004/Documents/1_Boulot_SC/2_Papier Pan/Work/PIs/Data/FORESTPLOT/JFR_08.csv")
JFR_08[,PLOT_ID:="JFR_08",]
JFR_09<-fread("C:/Users/u237004/Documents/1_Boulot_SC/2_Papier Pan/Work/PIs/Data/FORESTPLOT/JFR_09.csv")
JFR_09[,PLOT_ID:="JFR_09",]
LAS_02<-fread("C:/Users/u237004/Documents/1_Boulot_SC/2_Papier Pan/Work/PIs/Data/FORESTPLOT/LAS_02.csv")
LAS_02[,PLOT_ID:="LAS_02",]
LFB_01<-fread("C:/Users/u237004/Documents/1_Boulot_SC/2_Papier Pan/Work/PIs/Data/FORESTPLOT/LFB_01.csv")
LFB_01[,PLOT_ID:="LFB_01",]
LFB_02<-fread("C:/Users/u237004/Documents/1_Boulot_SC/2_Papier Pan/Work/PIs/Data/FORESTPLOT/LFB_02.csv")
LFB_02[,PLOT_ID:="LFB_02",]
LMA_01<-fread("C:/Users/u237004/Documents/1_Boulot_SC/2_Papier Pan/Work/PIs/Data/FORESTPLOT/LMA_01.csv")
LMA_01[,PLOT_ID:="LMA_01",]
LMA_02<-fread("C:/Users/u237004/Documents/1_Boulot_SC/2_Papier Pan/Work/PIs/Data/FORESTPLOT/LMA_02.csv")
LMA_02[,PLOT_ID:="LMA_02",]
LMA_03<-fread("C:/Users/u237004/Documents/1_Boulot_SC/2_Papier Pan/Work/PIs/Data/FORESTPLOT/LMA_03.csv")
LMA_03[,PLOT_ID:="LMA_03",]
LMA_04<-fread("C:/Users/u237004/Documents/1_Boulot_SC/2_Papier Pan/Work/PIs/Data/FORESTPLOT/LMA_04.csv")
LMA_04[,PLOT_ID:="LMA_04",]
LMA_05<-fread("C:/Users/u237004/Documents/1_Boulot_SC/2_Papier Pan/Work/PIs/Data/FORESTPLOT/LMA_05.csv")
LMA_05[,PLOT_ID:="LMA_05",]
LME_02<-fread("C:/Users/u237004/Documents/1_Boulot_SC/2_Papier Pan/Work/PIs/Data/FORESTPLOT/LME_02.csv")
LME_02[,PLOT_ID:="LME_02",]
LME_03<-fread("C:/Users/u237004/Documents/1_Boulot_SC/2_Papier Pan/Work/PIs/Data/FORESTPLOT/LME_03.csv")
LME_03[,PLOT_ID:="LME_03",]
LME_04<-fread("C:/Users/u237004/Documents/1_Boulot_SC/2_Papier Pan/Work/PIs/Data/FORESTPLOT/LME_04.csv")
LME_04[,PLOT_ID:="LME_04",]
LME_05<-fread("C:/Users/u237004/Documents/1_Boulot_SC/2_Papier Pan/Work/PIs/Data/FORESTPLOT/LME_05.csv")
LME_05[,PLOT_ID:="LME_05",]
LMO_01<-fread("C:/Users/u237004/Documents/1_Boulot_SC/2_Papier Pan/Work/PIs/Data/FORESTPLOT/LMO_01.csv")
LMO_01[,PLOT_ID:="LMO_01",]
LMO_02<-fread("C:/Users/u237004/Documents/1_Boulot_SC/2_Papier Pan/Work/PIs/Data/FORESTPLOT/LMO_02.csv")
LMO_02[,PLOT_ID:="LMO_02",]#100


forestplot<-rbind(forestplot,JFR_04,JFR_05,JFR_06,JFR_07,JFR_08,JFR_09,LAS_02,LFB_01,LFB_02,LMA_01,LMA_02,LMA_03,LMA_04,LMA_05,LME_02,LME_03,LME_04,LME_05,LMO_01,LMO_02)
forestplot[,uniqueN(PLOT_ID)]



LMO_03<-fread("C:/Users/u237004/Documents/1_Boulot_SC/2_Papier Pan/Work/PIs/Data/FORESTPLOT/LMO_03.csv")
LMO_03[,PLOT_ID:="LMO_03",]
LMO_04<-fread("C:/Users/u237004/Documents/1_Boulot_SC/2_Papier Pan/Work/PIs/Data/FORESTPLOT/LMO_04.csv")
LMO_04[,PLOT_ID:="LMO_04",]
LMO_05<-fread("C:/Users/u237004/Documents/1_Boulot_SC/2_Papier Pan/Work/PIs/Data/FORESTPLOT/LMO_05.csv")
LMO_05[,PLOT_ID:="LMO_05",]
LMP_01<-fread("C:/Users/u237004/Documents/1_Boulot_SC/2_Papier Pan/Work/PIs/Data/FORESTPLOT/LMP_01.csv")
LMP_01[,PLOT_ID:="LMP_01",]
LNL_01<-fread("C:/Users/u237004/Documents/1_Boulot_SC/2_Papier Pan/Work/PIs/Data/FORESTPLOT/LNL_01.csv")
LNL_01[,PLOT_ID:="LNL_01",]
LNL_02<-fread("C:/Users/u237004/Documents/1_Boulot_SC/2_Papier Pan/Work/PIs/Data/FORESTPLOT/LNL_02.csv")
LNL_02[,PLOT_ID:="LNL_02",]
LNL_03<-fread("C:/Users/u237004/Documents/1_Boulot_SC/2_Papier Pan/Work/PIs/Data/FORESTPLOT/LNL_03.csv")
LNL_03[,PLOT_ID:="LNL_03",]
LNL_04<-fread("C:/Users/u237004/Documents/1_Boulot_SC/2_Papier Pan/Work/PIs/Data/FORESTPLOT/LNL_04.csv")
LNL_04[,PLOT_ID:="LNL_04",]
LNL_05<-fread("C:/Users/u237004/Documents/1_Boulot_SC/2_Papier Pan/Work/PIs/Data/FORESTPLOT/LNL_05.csv")
LNL_05[,PLOT_ID:="LNL_05",]
LNL_06<-fread("C:/Users/u237004/Documents/1_Boulot_SC/2_Papier Pan/Work/PIs/Data/FORESTPLOT/LNL_06.csv")
LNL_06[,PLOT_ID:="LNL_06",]
LNL_07<-fread("C:/Users/u237004/Documents/1_Boulot_SC/2_Papier Pan/Work/PIs/Data/FORESTPLOT/LNL_07.csv")
LNL_07[,PLOT_ID:="LNL_07",]
LNL_08<-fread("C:/Users/u237004/Documents/1_Boulot_SC/2_Papier Pan/Work/PIs/Data/FORESTPLOT/LNL_08.csv")
LNL_08[,PLOT_ID:="LNL_08",]
LNL_09<-fread("C:/Users/u237004/Documents/1_Boulot_SC/2_Papier Pan/Work/PIs/Data/FORESTPLOT/LNL_09.csv")
LNL_09[,PLOT_ID:="LNL_09",]
LNL_10<-fread("C:/Users/u237004/Documents/1_Boulot_SC/2_Papier Pan/Work/PIs/Data/FORESTPLOT/LNL_10.csv")
LNL_10[,PLOT_ID:="LNL_10",]
LNL_11<-fread("C:/Users/u237004/Documents/1_Boulot_SC/2_Papier Pan/Work/PIs/Data/FORESTPLOT/LNL_11.csv")
LNL_11[,PLOT_ID:="LNL_11",]
LNL_12<-fread("C:/Users/u237004/Documents/1_Boulot_SC/2_Papier Pan/Work/PIs/Data/FORESTPLOT/LNL_12.csv")
LNL_12[,PLOT_ID:="LNL_12",]
LOP_25<-fread("C:/Users/u237004/Documents/1_Boulot_SC/2_Papier Pan/Work/PIs/Data/FORESTPLOT/LOP_25.csv")
LOP_25[,PLOT_ID:="LOP_25",]
LSL_01<-fread("C:/Users/u237004/Documents/1_Boulot_SC/2_Papier Pan/Work/PIs/Data/FORESTPLOT/LSL_01.csv")
LSL_01[,PLOT_ID:="LSL_01",]
LSL_02<-fread("C:/Users/u237004/Documents/1_Boulot_SC/2_Papier Pan/Work/PIs/Data/FORESTPLOT/LSL_02.csv")
LSL_02[,PLOT_ID:="LSL_02",]
MIN_01<-fread("C:/Users/u237004/Documents/1_Boulot_SC/2_Papier Pan/Work/PIs/Data/FORESTPLOT/MIN_01.csv")
MIN_01[,PLOT_ID:="MIN_01",]#120

forestplot<-rbind(forestplot,LMO_03,LMO_04,LMO_05,LMP_01,LNL_01,LNL_02,LNL_03,LNL_04,LNL_05,LNL_06,LNL_07,LNL_08,LNL_09,LNL_10,LNL_11,LNL_12,LOP_25,LSL_01,LSL_02,MIN_01)
forestplot[,uniqueN(PLOT_ID)]


MNU_05<-fread("C:/Users/u237004/Documents/1_Boulot_SC/2_Papier Pan/Work/PIs/Data/FORESTPLOT/MNU_05.csv")
MNU_05[,PLOT_ID:="MNU_05",]
MNU_06<-fread("C:/Users/u237004/Documents/1_Boulot_SC/2_Papier Pan/Work/PIs/Data/FORESTPLOT/MNU_06.csv")
MNU_06[,PLOT_ID:="MNU_06",]
MTH_01<-fread("C:/Users/u237004/Documents/1_Boulot_SC/2_Papier Pan/Work/PIs/Data/FORESTPLOT/MTH_01.csv")
MTH_01[,PLOT_ID:="MTH_01",]
PIB_05<-fread("C:/Users/u237004/Documents/1_Boulot_SC/2_Papier Pan/Work/PIs/Data/FORESTPLOT/PIB_05.csv")
PIB_05[,PLOT_ID:="PIB_05",]
PIB_06<-fread("C:/Users/u237004/Documents/1_Boulot_SC/2_Papier Pan/Work/PIs/Data/FORESTPLOT/PIB_06.csv")
PIB_06[,PLOT_ID:="PIB_06",]
PIB_12<-fread("C:/Users/u237004/Documents/1_Boulot_SC/2_Papier Pan/Work/PIs/Data/FORESTPLOT/PIB_12.csv")
PIB_12[,PLOT_ID:="PIB_12",]
PNY_01<-fread("C:/Users/u237004/Documents/1_Boulot_SC/2_Papier Pan/Work/PIs/Data/FORESTPLOT/PNY_01.csv")
PNY_01[,PLOT_ID:="PNY_01",]
PNY_02<-fread("C:/Users/u237004/Documents/1_Boulot_SC/2_Papier Pan/Work/PIs/Data/FORESTPLOT/PNY_02.csv")
PNY_02[,PLOT_ID:="PNY_02",]
PNY_03<-fread("C:/Users/u237004/Documents/1_Boulot_SC/2_Papier Pan/Work/PIs/Data/FORESTPLOT/PNY_03.csv")
PNY_03[,PLOT_ID:="PNY_03",]
PNY_04<-fread("C:/Users/u237004/Documents/1_Boulot_SC/2_Papier Pan/Work/PIs/Data/FORESTPLOT/PNY_04.csv")
PNY_04[,PLOT_ID:="PNY_04",]
PNY_05<-fread("C:/Users/u237004/Documents/1_Boulot_SC/2_Papier Pan/Work/PIs/Data/FORESTPLOT/PNY_05.csv")
PNY_05[,PLOT_ID:="PNY_05",]
PNY_06<-fread("C:/Users/u237004/Documents/1_Boulot_SC/2_Papier Pan/Work/PIs/Data/FORESTPLOT/PNY_06.csv")
PNY_06[,PLOT_ID:="PNY_06",]
PNY_07<-fread("C:/Users/u237004/Documents/1_Boulot_SC/2_Papier Pan/Work/PIs/Data/FORESTPLOT/PNY_07.csv")
PNY_07[,PLOT_ID:="PNY_07",]
POR_01<-fread("C:/Users/u237004/Documents/1_Boulot_SC/2_Papier Pan/Work/PIs/Data/FORESTPLOT/POR_01.csv")
POR_01[,PLOT_ID:="POR_01",]
POR_02<-fread("C:/Users/u237004/Documents/1_Boulot_SC/2_Papier Pan/Work/PIs/Data/FORESTPLOT/POR_02.csv")
POR_02[,PLOT_ID:="POR_02",]
PTN_01<-fread("C:/Users/u237004/Documents/1_Boulot_SC/2_Papier Pan/Work/PIs/Data/FORESTPLOT/PTN_01.csv")
PTN_01[,PLOT_ID:="PTN_01",]
RAS_01<-fread("C:/Users/u237004/Documents/1_Boulot_SC/2_Papier Pan/Work/PIs/Data/FORESTPLOT/RAS_01.csv")
RAS_01[,PLOT_ID:="RAS_01",]
RCS_01<-fread("C:/Users/u237004/Documents/1_Boulot_SC/2_Papier Pan/Work/PIs/Data/FORESTPLOT/RCS_01.csv")
RCS_01[,PLOT_ID:="RCS_01",]
RCS_02<-fread("C:/Users/u237004/Documents/1_Boulot_SC/2_Papier Pan/Work/PIs/Data/FORESTPLOT/RCS_02.csv")
RCS_02[,PLOT_ID:="RCS_02",]
RCS_03<-fread("C:/Users/u237004/Documents/1_Boulot_SC/2_Papier Pan/Work/PIs/Data/FORESTPLOT/RCS_03.csv")
RCS_03[,PLOT_ID:="RCS_03",]#140

forestplot<-rbind(forestplot,MNU_05,MNU_06,MTH_01,PIB_05,PIB_06,PIB_12,PNY_01,PNY_02,PNY_03,PNY_04,PNY_05,PNY_06,PNY_07,POR_01,POR_02,PTN_01,RAS_01,RCS_01,RCS_02,RCS_03)
forestplot[,uniqueN(PLOT_ID)]

RCS_04<-fread("C:/Users/u237004/Documents/1_Boulot_SC/2_Papier Pan/Work/PIs/Data/FORESTPLOT/RCS_04.csv")
RCS_04[,PLOT_ID:="RCS_04",]
RET_05<-fread("C:/Users/u237004/Documents/1_Boulot_SC/2_Papier Pan/Work/PIs/Data/FORESTPLOT/RET_05.csv")
RET_05[,PLOT_ID:="RET_05",]
RET_06<-fread("C:/Users/u237004/Documents/1_Boulot_SC/2_Papier Pan/Work/PIs/Data/FORESTPLOT/RET_06.csv")
RET_06[,PLOT_ID:="RET_06",]
RET_08<-fread("C:/Users/u237004/Documents/1_Boulot_SC/2_Papier Pan/Work/PIs/Data/FORESTPLOT/RET_08.csv")
RET_08[,PLOT_ID:="RET_08",]
RET_09<-fread("C:/Users/u237004/Documents/1_Boulot_SC/2_Papier Pan/Work/PIs/Data/FORESTPLOT/RET_09.csv")
RET_09[,PLOT_ID:="RET_09",]
RFH_01<-fread("C:/Users/u237004/Documents/1_Boulot_SC/2_Papier Pan/Work/PIs/Data/FORESTPLOT/RFH_01.csv")
RFH_01[,PLOT_ID:="RFH_01",]
RIO_01<-fread("C:/Users/u237004/Documents/1_Boulot_SC/2_Papier Pan/Work/PIs/Data/FORESTPLOT/RIO_01.csv")
RIO_01[,PLOT_ID:="RIO_01",]
RIO_02<-fread("C:/Users/u237004/Documents/1_Boulot_SC/2_Papier Pan/Work/PIs/Data/FORESTPLOT/RIO_02.csv")
RIO_02[,PLOT_ID:="RIO_02",]
RST_01<-fread("C:/Users/u237004/Documents/1_Boulot_SC/2_Papier Pan/Work/PIs/Data/FORESTPLOT/RST_01.csv")
RST_01[,PLOT_ID:="RST_01",]
SAN_01<-fread("C:/Users/u237004/Documents/1_Boulot_SC/2_Papier Pan/Work/PIs/Data/FORESTPLOT/SAN_01.csv")
SAN_01[,PLOT_ID:="SAN_01",]
SAN_02<-fread("C:/Users/u237004/Documents/1_Boulot_SC/2_Papier Pan/Work/PIs/Data/FORESTPLOT/SAN_02.csv")
SAN_02[,PLOT_ID:="SAN_02",]
SAN_03<-fread("C:/Users/u237004/Documents/1_Boulot_SC/2_Papier Pan/Work/PIs/Data/FORESTPLOT/SAN_03.csv")
SAN_03[,PLOT_ID:="SAN_03",]
SAN_04<-fread("C:/Users/u237004/Documents/1_Boulot_SC/2_Papier Pan/Work/PIs/Data/FORESTPLOT/SAN_04.csv")
SAN_04[,PLOT_ID:="SAN_04",]
SAN_05<-fread("C:/Users/u237004/Documents/1_Boulot_SC/2_Papier Pan/Work/PIs/Data/FORESTPLOT/SAN_05.csv")
SAN_05[,PLOT_ID:="SAN_05",]
SAN_06<-fread("C:/Users/u237004/Documents/1_Boulot_SC/2_Papier Pan/Work/PIs/Data/FORESTPLOT/SAN_06.csv")
SAN_06[,PLOT_ID:="SAN_06",]
SAN_07<-fread("C:/Users/u237004/Documents/1_Boulot_SC/2_Papier Pan/Work/PIs/Data/FORESTPLOT/SAN_07.csv")
SAN_07[,PLOT_ID:="SAN_07",]
SAN_08<-fread("C:/Users/u237004/Documents/1_Boulot_SC/2_Papier Pan/Work/PIs/Data/FORESTPLOT/SAN_08.csv")
SAN_08[,PLOT_ID:="SAN_08",]
SAN_09<-fread("C:/Users/u237004/Documents/1_Boulot_SC/2_Papier Pan/Work/PIs/Data/FORESTPLOT/SAN_09.csv")
SAN_09[,PLOT_ID:="SAN_09",]
SAN_10<-fread("C:/Users/u237004/Documents/1_Boulot_SC/2_Papier Pan/Work/PIs/Data/FORESTPLOT/SAN_10.csv")
SAN_10[,PLOT_ID:="SAN_10",]
SAN_11<-fread("C:/Users/u237004/Documents/1_Boulot_SC/2_Papier Pan/Work/PIs/Data/FORESTPLOT/SAN_11.csv")
SAN_11[,PLOT_ID:="SAN_11",]#160


forestplot<-rbind(forestplot,RCS_04,RET_05,RET_06,RET_08,RET_09,RFH_01,RIO_01,RIO_02,RST_01,SAN_01,SAN_02,SAN_03,SAN_04,SAN_05,SAN_06,SAN_07,SAN_08,SAN_09,SAN_10,SAN_11)
forestplot[,uniqueN(PLOT_ID)]


SAN_12<-fread("C:/Users/u237004/Documents/1_Boulot_SC/2_Papier Pan/Work/PIs/Data/FORESTPLOT/SAN_12.csv")
SAN_12[,PLOT_ID:="SAN_12",]
SAN_13<-fread("C:/Users/u237004/Documents/1_Boulot_SC/2_Papier Pan/Work/PIs/Data/FORESTPLOT/SAN_13.csv")
SAN_13[,PLOT_ID:="SAN_13",]
SAN_14<-fread("C:/Users/u237004/Documents/1_Boulot_SC/2_Papier Pan/Work/PIs/Data/FORESTPLOT/SAN_14.csv")
SAN_14[,PLOT_ID:="SAN_14",]
SAN_15<-fread("C:/Users/u237004/Documents/1_Boulot_SC/2_Papier Pan/Work/PIs/Data/FORESTPLOT/SAN_15.csv")
SAN_15[,PLOT_ID:="SAN_15",]
SAN_16<-fread("C:/Users/u237004/Documents/1_Boulot_SC/2_Papier Pan/Work/PIs/Data/FORESTPLOT/SAN_16.csv")
SAN_16[,PLOT_ID:="SAN_16",]
SAN_17<-fread("C:/Users/u237004/Documents/1_Boulot_SC/2_Papier Pan/Work/PIs/Data/FORESTPLOT/SAN_17.csv")
SAN_17[,PLOT_ID:="SAN_17",]
SAN_18<-fread("C:/Users/u237004/Documents/1_Boulot_SC/2_Papier Pan/Work/PIs/Data/FORESTPLOT/SAN_18.csv")
SAN_18[,PLOT_ID:="SAN_18",]
SAN_19<-fread("C:/Users/u237004/Documents/1_Boulot_SC/2_Papier Pan/Work/PIs/Data/FORESTPLOT/SAN_19.csv")
SAN_19[,PLOT_ID:="SAN_19",]
SAN_20<-fread("C:/Users/u237004/Documents/1_Boulot_SC/2_Papier Pan/Work/PIs/Data/FORESTPLOT/SAN_20.csv")
SAN_20[,PLOT_ID:="SAN_20",]
SAN_21<-fread("C:/Users/u237004/Documents/1_Boulot_SC/2_Papier Pan/Work/PIs/Data/FORESTPLOT/SAN_21.csv")
SAN_21[,PLOT_ID:="SAN_21",]
SAN_22<-fread("C:/Users/u237004/Documents/1_Boulot_SC/2_Papier Pan/Work/PIs/Data/FORESTPLOT/SAN_22.csv")
SAN_22[,PLOT_ID:="SAN_22",]
SAN_23<-fread("C:/Users/u237004/Documents/1_Boulot_SC/2_Papier Pan/Work/PIs/Data/FORESTPLOT/SAN_23.csv")
SAN_23[,PLOT_ID:="SAN_23",]
SAN_24<-fread("C:/Users/u237004/Documents/1_Boulot_SC/2_Papier Pan/Work/PIs/Data/FORESTPLOT/SAN_24.csv")
SAN_24[,PLOT_ID:="SAN_24",]
SAN_25<-fread("C:/Users/u237004/Documents/1_Boulot_SC/2_Papier Pan/Work/PIs/Data/FORESTPLOT/SAN_25.csv")
SAN_25[,PLOT_ID:="SAN_25",]
SAN_26<-fread("C:/Users/u237004/Documents/1_Boulot_SC/2_Papier Pan/Work/PIs/Data/FORESTPLOT/SAN_26.csv")
SAN_26[,PLOT_ID:="SAN_26",]
SAN_27<-fread("C:/Users/u237004/Documents/1_Boulot_SC/2_Papier Pan/Work/PIs/Data/FORESTPLOT/SAN_27.csv")
SAN_27[,PLOT_ID:="SAN_27",]
SAN_28<-fread("C:/Users/u237004/Documents/1_Boulot_SC/2_Papier Pan/Work/PIs/Data/FORESTPLOT/SAN_28.csv")
SAN_28[,PLOT_ID:="SAN_28",]
SAN_29<-fread("C:/Users/u237004/Documents/1_Boulot_SC/2_Papier Pan/Work/PIs/Data/FORESTPLOT/SAN_29.csv")
SAN_29[,PLOT_ID:="SAN_29",]
SAN_30<-fread("C:/Users/u237004/Documents/1_Boulot_SC/2_Papier Pan/Work/PIs/Data/FORESTPLOT/SAN_30.csv")
SAN_30[,PLOT_ID:="SAN_30",]
SCA_01<-fread("C:/Users/u237004/Documents/1_Boulot_SC/2_Papier Pan/Work/PIs/Data/FORESTPLOT/SCA_01.csv")
SCA_01[,PLOT_ID:="SCA_01",]#180

forestplot<-rbind(forestplot,SAN_12,SAN_13,SAN_14,SAN_15,SAN_16,SAN_17,SAN_18,SAN_19,SAN_20,SAN_21,SAN_22,SAN_23,SAN_24,SAN_25,SAN_26,SAN_27,SAN_28,SAN_29,SAN_30,SCA_01)
forestplot[,uniqueN(PLOT_ID)]


SCA_02<-fread("C:/Users/u237004/Documents/1_Boulot_SC/2_Papier Pan/Work/PIs/Data/FORESTPLOT/SCA_02.csv")
SCA_02[,PLOT_ID:="SCA_02",]
SCT_01<-fread("C:/Users/u237004/Documents/1_Boulot_SC/2_Papier Pan/Work/PIs/Data/FORESTPLOT/SCT_01.csv")
SCT_01[,PLOT_ID:="SCT_01",]
SCT_06<-fread("C:/Users/u237004/Documents/1_Boulot_SC/2_Papier Pan/Work/PIs/Data/FORESTPLOT/SCT_06.csv")
SCT_06[,PLOT_ID:="SCT_06",]
SEU_02<-fread("C:/Users/u237004/Documents/1_Boulot_SC/2_Papier Pan/Work/PIs/Data/FORESTPLOT/SEU_02.csv")
SEU_02[,PLOT_ID:="SEU_02",]
SEU_03<-fread("C:/Users/u237004/Documents/1_Boulot_SC/2_Papier Pan/Work/PIs/Data/FORESTPLOT/SEU_03.csv")
SEU_03[,PLOT_ID:="SEU_03",]
SEU_04<-fread("C:/Users/u237004/Documents/1_Boulot_SC/2_Papier Pan/Work/PIs/Data/FORESTPLOT/SEU_04.csv")
SEU_04[,PLOT_ID:="SEU_04",]
SEU_05<-fread("C:/Users/u237004/Documents/1_Boulot_SC/2_Papier Pan/Work/PIs/Data/FORESTPLOT/SEU_05.csv")
SEU_05[,PLOT_ID:="SEU_05",]
SEU_06<-fread("C:/Users/u237004/Documents/1_Boulot_SC/2_Papier Pan/Work/PIs/Data/FORESTPLOT/SEU_06.csv")
SEU_06[,PLOT_ID:="SEU_06",]
SUC_01<-fread("C:/Users/u237004/Documents/1_Boulot_SC/2_Papier Pan/Work/PIs/Data/FORESTPLOT/SUC_01.csv")
SUC_01[,PLOT_ID:="SUC_01",]
SUC_02<-fread("C:/Users/u237004/Documents/1_Boulot_SC/2_Papier Pan/Work/PIs/Data/FORESTPLOT/SUC_02.csv")
SUC_02[,PLOT_ID:="SUC_02",]
SUC_03<-fread("C:/Users/u237004/Documents/1_Boulot_SC/2_Papier Pan/Work/PIs/Data/FORESTPLOT/SUC_03.csv")
SUC_03[,PLOT_ID:="SUC_03",]
SUC_04<-fread("C:/Users/u237004/Documents/1_Boulot_SC/2_Papier Pan/Work/PIs/Data/FORESTPLOT/SUC_04.csv")
SUC_04[,PLOT_ID:="SUC_04",]
SUC_05<-fread("C:/Users/u237004/Documents/1_Boulot_SC/2_Papier Pan/Work/PIs/Data/FORESTPLOT/SUC_05.csv")
SUC_05[,PLOT_ID:="SUC_05",]
TAM_01<-fread("C:/Users/u237004/Documents/1_Boulot_SC/2_Papier Pan/Work/PIs/Data/FORESTPLOT/TAM_01.csv")
TAM_01[,PLOT_ID:="TAM_01",]
TAM_02<-fread("C:/Users/u237004/Documents/1_Boulot_SC/2_Papier Pan/Work/PIs/Data/FORESTPLOT/TAM_02.csv")
TAM_02[,PLOT_ID:="TAM_02",]
TAM_03<-fread("C:/Users/u237004/Documents/1_Boulot_SC/2_Papier Pan/Work/PIs/Data/FORESTPLOT/TAM_03.csv")
TAM_03[,PLOT_ID:="TAM_03",]
TAM_04<-fread("C:/Users/u237004/Documents/1_Boulot_SC/2_Papier Pan/Work/PIs/Data/FORESTPLOT/TAM_04.csv")
TAM_04[,PLOT_ID:="TAM_04",]
TAM_05<-fread("C:/Users/u237004/Documents/1_Boulot_SC/2_Papier Pan/Work/PIs/Data/FORESTPLOT/TAM_05.csv")
TAM_05[,PLOT_ID:="TAM_05",]
TAM_06<-fread("C:/Users/u237004/Documents/1_Boulot_SC/2_Papier Pan/Work/PIs/Data/FORESTPLOT/TAM_06.csv")
TAM_06[,PLOT_ID:="TAM_06",]#199
TAM_07<-fread("C:/Users/u237004/Documents/1_Boulot_SC/2_Papier Pan/Work/PIs/Data/FORESTPLOT/TAM_07.csv")
TAM_07[,PLOT_ID:="TAM_07",]#200

forestplot<-rbind(forestplot,SCA_02,SCT_01,SCT_06,SEU_02,SEU_03,SEU_04,SEU_05,SEU_06,SUC_01,SUC_02,SUC_03,SUC_04,SUC_05,TAM_01,TAM_02,TAM_03,TAM_04,TAM_05,TAM_06,TAM_07)
forestplot[,uniqueN(PLOT_ID)]


TAM_08<-fread("C:/Users/u237004/Documents/1_Boulot_SC/2_Papier Pan/Work/PIs/Data/FORESTPLOT/TAM_08.csv")
TAM_08[,PLOT_ID:="TAM_08",]
TAM_09<-fread("C:/Users/u237004/Documents/1_Boulot_SC/2_Papier Pan/Work/PIs/Data/FORESTPLOT/TAM_09.csv")
TAM_09[,PLOT_ID:="TAM_09",]
TAN_02<-fread("C:/Users/u237004/Documents/1_Boulot_SC/2_Papier Pan/Work/PIs/Data/FORESTPLOT/TAN_02.csv")
TAN_02[,PLOT_ID:="TAN_02",]
TAN_03<-fread("C:/Users/u237004/Documents/1_Boulot_SC/2_Papier Pan/Work/PIs/Data/FORESTPLOT/TAN_03.csv")
TAN_03[,PLOT_ID:="TAN_03",]
TAN_04<-fread("C:/Users/u237004/Documents/1_Boulot_SC/2_Papier Pan/Work/PIs/Data/FORESTPLOT/TAN_04.csv")
TAN_04[,PLOT_ID:="TAN_04",]
TIP_01<-fread("C:/Users/u237004/Documents/1_Boulot_SC/2_Papier Pan/Work/PIs/Data/FORESTPLOT/TIP_01.csv")
TIP_01[,PLOT_ID:="TIP_01",]
TIP_02<-fread("C:/Users/u237004/Documents/1_Boulot_SC/2_Papier Pan/Work/PIs/Data/FORESTPLOT/TIP_02.csv")
TIP_02[,PLOT_ID:="TIP_02",]
TIP_03<-fread("C:/Users/u237004/Documents/1_Boulot_SC/2_Papier Pan/Work/PIs/Data/FORESTPLOT/TIP_03.csv")
TIP_03[,PLOT_ID:="TIP_03",]
VCR_01<-fread("C:/Users/u237004/Documents/1_Boulot_SC/2_Papier Pan/Work/PIs/Data/FORESTPLOT/VCR_01.csv")
VCR_01[,PLOT_ID:="VCR_01",]
YAN_01<-fread("C:/Users/u237004/Documents/1_Boulot_SC/2_Papier Pan/Work/PIs/Data/FORESTPLOT/YAN_01.csv")
YAN_01[,PLOT_ID:="YAN_01",]
YAN_02<-fread("C:/Users/u237004/Documents/1_Boulot_SC/2_Papier Pan/Work/PIs/Data/FORESTPLOT/YAN_02.csv")
YAN_02[,PLOT_ID:="YAN_02",]
SEU_01<-fread("C:/Users/u237004/Documents/1_Boulot_SC/2_Papier Pan/Work/PIs/Data/FORESTPLOT/SEU_01.csv")
SEU_01[,PLOT_ID:="SEU_01",]#212

forestplot<-rbind(forestplot,TAM_08,TAM_09,TAN_02,TAN_03,TAN_04,TIP_01,TIP_02,TIP_03,VCR_01,YAN_01,YAN_02,SEU_01)

YAN_02_2011<-fread("C:/Users/u237004/Documents/1_Boulot_SC/2_Papier Pan/Work/PIs/Data/FORESTPLOT/YAN_02_2011.csv")
YAN_02_2011[,PLOT_ID:="YAN_02",]
YAN_01_2011<-fread("C:/Users/u237004/Documents/1_Boulot_SC/2_Papier Pan/Work/PIs/Data/FORESTPLOT/YAN_01_2011.csv")
YAN_01_2011[,PLOT_ID:="YAN_01",]

TAM_08_2011<-fread("C:/Users/u237004/Documents/1_Boulot_SC/2_Papier Pan/Work/PIs/Data/FORESTPLOT/TAM_08_2011.csv")
TAM_08_2011[,PLOT_ID:="TAM_08",]
TAM_07_2011<-fread("C:/Users/u237004/Documents/1_Boulot_SC/2_Papier Pan/Work/PIs/Data/FORESTPLOT/TAM_07_2011.csv")
TAM_07_2011[,PLOT_ID:="TAM_07",]

SUC_01_2011<-fread("C:/Users/u237004/Documents/1_Boulot_SC/2_Papier Pan/Work/PIs/Data/FORESTPLOT/SUC_01_2011.csv")
SUC_01_2011[,PLOT_ID:="SUC_01",]
SUC_02_2011<-fread("C:/Users/u237004/Documents/1_Boulot_SC/2_Papier Pan/Work/PIs/Data/FORESTPLOT/SUC_02_2011.csv")
SUC_02_2011[,PLOT_ID:="SUC_02",]

RET_05_2011<-fread("C:/Users/u237004/Documents/1_Boulot_SC/2_Papier Pan/Work/PIs/Data/FORESTPLOT/RET_05_2011.csv")
RET_05_2011[,PLOT_ID:="RET_05",]
RET_06_2011<-fread("C:/Users/u237004/Documents/1_Boulot_SC/2_Papier Pan/Work/PIs/Data/FORESTPLOT/RET_06_2011.csv")
RET_06_2011[,PLOT_ID:="RET_06",]
RET_08_2011<-fread("C:/Users/u237004/Documents/1_Boulot_SC/2_Papier Pan/Work/PIs/Data/FORESTPLOT/RET_08_2011.csv")
RET_08_2011[,PLOT_ID:="RET_08",]
RET_09_2011<-fread("C:/Users/u237004/Documents/1_Boulot_SC/2_Papier Pan/Work/PIs/Data/FORESTPLOT/RET_09_2011.csv")
RET_09_2011[,PLOT_ID:="RET_09",]


PNY_04_2011<-fread("C:/Users/u237004/Documents/1_Boulot_SC/2_Papier Pan/Work/PIs/Data/FORESTPLOT/PNY_04_2011.csv")
PNY_04_2011[,PLOT_ID:="PNY_04",]
PNY_02_2011<-fread("C:/Users/u237004/Documents/1_Boulot_SC/2_Papier Pan/Work/PIs/Data/FORESTPLOT/PNY_02_2011.csv")
PNY_02_2011[,PLOT_ID:="PNY_02",]
PNY_02_2008<-fread("C:/Users/u237004/Documents/1_Boulot_SC/2_Papier Pan/Work/PIs/Data/FORESTPLOT/PNY_02_2008.csv")
PNY_02_2008[,PLOT_ID:="PNY_02",]
PNY_03_2011<-fread("C:/Users/u237004/Documents/1_Boulot_SC/2_Papier Pan/Work/PIs/Data/FORESTPLOT/PNY_03_2011.csv")
PNY_03_2011[,PLOT_ID:="PNY_03",]
PNY_05_2011<-fread("C:/Users/u237004/Documents/1_Boulot_SC/2_Papier Pan/Work/PIs/Data/FORESTPLOT/PNY_05_2011.csv")
PNY_05_2011[,PLOT_ID:="PNY_05",]
PNY_06_2011<-fread("C:/Users/u237004/Documents/1_Boulot_SC/2_Papier Pan/Work/PIs/Data/FORESTPLOT/PNY_06_2011.csv")
PNY_06_2011[,PLOT_ID:="PNY_06",]
PNY_07_2011<-fread("C:/Users/u237004/Documents/1_Boulot_SC/2_Papier Pan/Work/PIs/Data/FORESTPLOT/PNY_07_2011.csv")
PNY_07_2011[,PLOT_ID:="PNY_07",]
PNY_07_2008<-fread("C:/Users/u237004/Documents/1_Boulot_SC/2_Papier Pan/Work/PIs/Data/FORESTPLOT/PNY_07_2008.csv")
PNY_07_2008[,PLOT_ID:="PNY_07",]

JEN_11_2011<-fread("C:/Users/u237004/Documents/1_Boulot_SC/2_Papier Pan/Work/PIs/Data/FORESTPLOT/JEN_11_2011.csv")
JEN_11_2011[,PLOT_ID:="JEN_11",]

IWO_12_2010<-fread("C:/Users/u237004/Documents/1_Boulot_SC/2_Papier Pan/Work/PIs/Data/FORESTPLOT/IWO_12_2010.csv")
IWO_12_2010[,PLOT_ID:="IWO_12",]
IWO_11_2010<-fread("C:/Users/u237004/Documents/1_Boulot_SC/2_Papier Pan/Work/PIs/Data/FORESTPLOT/IWO_11_2010.csv")
IWO_11_2010[,PLOT_ID:="IWO_11",]
IWO_09_2010<-fread("C:/Users/u237004/Documents/1_Boulot_SC/2_Papier Pan/Work/PIs/Data/FORESTPLOT/IWO_09_2010.csv")
IWO_09_2010[,PLOT_ID:="IWO_09",]
IWO_03_2010<-fread("C:/Users/u237004/Documents/1_Boulot_SC/2_Papier Pan/Work/PIs/Data/FORESTPLOT/IWO_03_2010.csv")
IWO_03_2010[,PLOT_ID:="IWO_03",]


CAI_03_2011<-fread("C:/Users/u237004/Documents/1_Boulot_SC/2_Papier Pan/Work/PIs/Data/FORESTPLOT/CAI_03_2011.csv")
CAI_03_2011[,PLOT_ID:="CAI_03",]
CAI_04_2011<-fread("C:/Users/u237004/Documents/1_Boulot_SC/2_Papier Pan/Work/PIs/Data/FORESTPLOT/CAI_04_2011.csv")
CAI_04_2011[,PLOT_ID:="CAI_04",]
CAI_05_2011<-fread("C:/Users/u237004/Documents/1_Boulot_SC/2_Papier Pan/Work/PIs/Data/FORESTPLOT/CAI_05_2011.csv")
CAI_05_2011[,PLOT_ID:="CAI_05",]
CAI_06_2011<-fread("C:/Users/u237004/Documents/1_Boulot_SC/2_Papier Pan/Work/PIs/Data/FORESTPLOT/CAI_06_2011.csv")
CAI_06_2011[,PLOT_ID:="CAI_06",]

ALP_01_2011<-fread("C:/Users/u237004/Documents/1_Boulot_SC/2_Papier Pan/Work/PIs/Data/FORESTPLOT/ALP_01_2011.csv")
ALP_01_2011[,PLOT_ID:="ALP_01",]
ALP_01_2010<-fread("C:/Users/u237004/Documents/1_Boulot_SC/2_Papier Pan/Work/PIs/Data/FORESTPLOT/ALP_01_2010.csv")
ALP_01_2010[,PLOT_ID:="ALP_01",]
ALP_01_2008<-fread("C:/Users/u237004/Documents/1_Boulot_SC/2_Papier Pan/Work/PIs/Data/FORESTPLOT/ALP_01_2008.csv")
ALP_01_2008[,PLOT_ID:="ALP_01",]
ALP_02_2011<-fread("C:/Users/u237004/Documents/1_Boulot_SC/2_Papier Pan/Work/PIs/Data/FORESTPLOT/ALP_02_2011.csv")
ALP_02_2011[,PLOT_ID:="ALP_02",]
ALP_30_2011<-fread("C:/Users/u237004/Documents/1_Boulot_SC/2_Papier Pan/Work/PIs/Data/FORESTPLOT/ALP_30_20111.csv")
ALP_30_2011[,PLOT_ID:="ALP_30",]
ALP_30_2010<-fread("C:/Users/u237004/Documents/1_Boulot_SC/2_Papier Pan/Work/PIs/Data/FORESTPLOT/ALP_30_2010.csv")
ALP_30_2010[,PLOT_ID:="ALP_30",]
ALP_40_2011<-fread("C:/Users/u237004/Documents/1_Boulot_SC/2_Papier Pan/Work/PIs/Data/FORESTPLOT/ALP_40_2011.csv")
ALP_40_2011[,PLOT_ID:="ALP_40",]

forestplot<-rbind(forestplot,YAN_01_2011,YAN_02_2011,TAM_08_2011,TAM_07_2011,RET_05_2011,SUC_01_2011,SUC_02_2011,RET_06_2011,RET_08_2011,RET_09_2011,PNY_04_2011,PNY_02_2011,PNY_02_2008,PNY_03_2011,PNY_05_2011,PNY_06_2011,PNY_07_2011,PNY_07_2008,JEN_11_2011,IWO_12_2010,IWO_11_2010,IWO_09_2010,IWO_03_2010,CAI_03_2011,CAI_06_2011,CAI_05_2011,CAI_04_2011,ALP_01_2011,ALP_01_2010,ALP_01_2008,ALP_40_2011,ALP_30_2010,ALP_02_2011)



#############################################################################################################
forestplot[,uniqueN(PLOT_ID)]

View(forestplot)

forestplot[,.(uniqueN(year)),by="PLOT_ID"][V1>1]
```


#2. David Bruslem

```{r}
bur<-fread("C:/Users/u237004/Documents/1_Boulot_SC/2_Papier Pan/Work/PIs/Data/FORESTPLOT/Burslem.csv",dec=",")

bur[,  c("one","two"):=tstrsplit(`Census Date`,"\\.", keep=c(1,2))]

bur2<-bur[,.(tree_ID=TreeID,family=Family,species=Species,dbh=D0,year=one,PLOT_ID=`Plot Code`)]

bur2[,.(unique(year)),by="PLOT_ID"]

#Je ne peux pas utiliser le 2022
bur2<-bur2[!year=="2022"]

```


#3. Importation des données à l'échelle du plot

```{r}
plot<-fread("C:/Users/u237004/Documents/1_Boulot_SC/2_Papier Pan/Work/PIs/Data/FORESTPLOT/Pis/PITeam_OpenAccessData_AL_23Sept23.csv",dec=",")

databur<-fread("C:/Users/u237004/Documents/1_Boulot_SC/2_Papier Pan/Work/PIs/Data/FORESTPLOT/Data.csv",dec=",")

#######################################################################################################################################
View(databur)

plot[,uniqueN(PlotCode)]
View(plot)
plot[,.(uniqueN(CensusStartDate)),by="PlotCode"][V1>1]
plot[,unique(ContinentName)]
```



#4. Mergeage + PLT_deux:trois_bis


```{r}

#Pour matcher les noms de splots
forestplot[,  c("one","two"):=tstrsplit(PLOT_ID,"_", keep=c(1,2))]
forestplot[, PLOT_ID := paste(one,two, sep='-')]
forestplot[,one:=NULL,]
forestplot[,two:=NULL,]


##je créé une colonne avec juste l'année 
plot[,  c("Year2","two","three"):=tstrsplit(CensusStartDate,"-", keep=c(1))]
plot[,two:=NULL,]
plot[,three:=NULL,]
View(plot)

##PLT_deux_bis et PLT_trois_bis

plot[, PLT_deux_bis := PlotCode] 
plot[, PLT_trois_bis := paste(PlotCode,Year2, sep='_')] 
plot[,uniqueN(PLT_trois_bis)]
databur[, PLT_deux_bis := `Plot Code`] 
bur2[, PLT_deux_bis :=PLOT_ID] 

forestplot[, PLT_trois_bis := paste(PLOT_ID,year, sep='_')]

View(forestplot)

#je garde les colones que je veux 
plot2<-plot[,.( PLT=unique(PlotCode),PLT_deux_bis=unique(PLT_deux_bis),P_site=unique(PlotName),P_area=unique(PlotArea),LAT=unique(Latitude),LON=unique(Longitude), Year=unique(CensusStartDate),Country=unique(CountryName),Continent=unique(ContinentName),elevation=unique(Altitude),f_status=unique(ForestStatusName)),by="PLT_trois_bis"]
View(plot2)
#Burslem 
databur[,Year:=NA]
databur2<-databur[,.( `Plot Code`,PLT_deux_bis ,P_site=`Plot Name`,P_area=`Ground Area (ha)`,LAT=`Latitude Decimal`,LON=`Longitude Decimal`,Year,Country=Country,Continent=Continent,elevation=`Altitude (masl)`,f_status=`Forest Status`,f_type=`Forest Moisture`)]


#Je merge enfin :)

forestplot2<-merge(forestplot,plot2,by="PLT_trois_bis", all.x=TRUE)
plot2[,uniqueN(PLT_deux_bis)]
forestplot2[,uniqueN(PLT_deux_bis),]


View(forestplot2)

summary(forestplot2)

bur3<-merge(bur2,databur2,by="PLT_deux_bis", all.x=TRUE)
bur3[,Year:=NULL,]
bur3[,`Plot Code`:=NULL,]
bur3[, PLT_trois_bis := paste(PLT_deux_bis,year, sep='_')]
View(bur3)
bur3[,unique(PLT_trois_bis)]
```

#Sortie du tableau

```{r}
forestplot2[PLT_deux_bis=="",PLT_trois_bis:=NA]
forestplot2[tree_ID=="",tree_ID:=NA]
forestplot2[family=="",family:=NA]
forestplot2[species=="",species:=NA]
forestplot2[dbh=="",dbh:=NA]
forestplot2[year=="",year:=NA]
forestplot2[PLOT_ID=="",PLOT_ID:=NA]
forestplot2[P_site=="",P_site:=NA]
forestplot2[P_area=="",P_area:=NA]
forestplot2[LAT=="",LAT:=NA]
forestplot2[LON=="",LON:=NA]
forestplot2[Country=="",Country:=NA]
forestplot2[Continent=="",Continent:=NA]
forestplot2[elevation=="",elevation:=NA]
forestplot2[f_status=="",f_status:=NA]
forestplot2[PLT_trois_bis=="",PLT_trois_bis:=NA]

bur3[PLT_deux_bis=="",PLT_trois_bis:=NA]
bur3[tree_ID=="",tree_ID:=NA]
bur3[family=="",family:=NA]
bur3[species=="",species:=NA]
bur3[dbh=="",dbh:=NA]
bur3[year=="",year:=NA]
bur3[PLOT_ID=="",PLOT_ID:=NA]
bur3[P_site=="",P_site:=NA]
bur3[P_area=="",P_area:=NA]
bur3[LAT=="",LAT:=NA]
bur3[LON=="",LON:=NA]
bur3[Country=="",Country:=NA]
bur3[Continent=="",Continent:=NA]
bur3[elevation=="",elevation:=NA]
bur3[f_status=="",f_status:=NA]
bur3[PLT_trois_bis=="",PLT_trois_bis:=NA]
bur3[f_type=="",f_type:=NA]




fwrite(forestplot2,"forestplot2.csv")#ancien dans poubelles, avait erreur PNY-04 par exemple 2011 trop d'arbre
fwrite(bur3,"bur3.csv")
```

#Importattion
```{r}
rm(list=ls()) 
#Chemin
setwd("C:/Users/u237004/Documents/1_Boulot_SC/2_Papier Pan/Work/MM/1_Cleanage")
#Packages
library(data.table)
plot<-fread("forestplot2.csv")
bur<-fread("bur3.csv")


plot[PLT_deux_bis=="",PLT_trois_bis:=NA]
plot[tree_ID=="",tree_ID:=NA]
plot[family=="",family:=NA]
plot[species=="",species:=NA]
plot[dbh=="",dbh:=NA]
plot[year=="",year:=NA]
plot[PLOT_ID=="",PLOT_ID:=NA]
plot[P_site=="",P_site:=NA]
plot[P_area=="",P_area:=NA]
plot[LAT=="",LAT:=NA]
plot[LON=="",LON:=NA]
plot[Country=="",Country:=NA]
plot[Continent=="",Continent:=NA]
plot[elevation=="",elevation:=NA]
plot[f_status=="",f_status:=NA]
plot[PLT_trois_bis=="",PLT_trois_bis:=NA]

bur[PLT_deux_bis=="",PLT_trois_bis:=NA]
bur[tree_ID=="",tree_ID:=NA]
bur[family=="",family:=NA]
bur[species=="",species:=NA]
bur[dbh=="",dbh:=NA]
bur[year=="",year:=NA]
bur[PLOT_ID=="",PLOT_ID:=NA]
bur[P_site=="",P_site:=NA]
bur[P_area=="",P_area:=NA]
bur[LAT=="",LAT:=NA]
bur[LON=="",LON:=NA]
bur[Country=="",Country:=NA]
bur[Continent=="",Continent:=NA]
bur[elevation=="",elevation:=NA]
bur[f_status=="",f_status:=NA]
bur[PLT_trois_bis=="",PLT_trois_bis:=NA]
bur[f_type=="",f_type:=NA]

plot[PLT_deux_bis==""]
plot[tree_ID==""]
plot[family==""]
plot[species==""]
plot[dbh==""]
plot[year==""]
plot[PLOT_ID==""]
plot[P_site==""]
plot[P_area==""]
plot[LAT==""]
plot[LON==""]
plot[Country==""]
plot[Continent==""]
plot[elevation==""]
plot[f_status==""]
plot[PLT_trois_bis==""]

bur[PLT_deux_bis==""]
bur[tree_ID==""]
bur[family==""]
bur[species==""]
bur[dbh==""]
bur[year==""]
bur[PLOT_ID==""]
bur[P_site==""]
bur[P_area==""]
bur[LAT==""]
bur[LON==""]
bur[Country==""]
bur[Continent==""]
bur[elevation==""]
bur[f_status==""]
bur[PLT_trois_bis==""]
bur[f_type==""]
```

#Homogénéisation + correction unité et DBH=0 + Burslem

```{r}
plot[,source:="ForestPlots",]
bur[,source:="ForestPlots",]
#même appelation que Science-i sera plus facile pour utilisr le code

plot[,f_type:=NA]
plot2<-plot[,.(source,PLT=PLOT_ID, PLT_deux_bis,PLT_trois_bis,FID=tree_ID,family,SPCD=species,DBH=dbh,Year=year,P_site,Ps=P_area,LAT,LON,Country,Continent,elevation,f_status,f_type),]


bur[,Year2:=NA]
bur2<-bur[,.(source,PLT=PLOT_ID, PLT_deux_bis,PLT_trois_bis,FID=tree_ID,family,SPCD=species,DBH=dbh,Year=year,P_site,Ps=P_area,LAT,LON,Country,Continent,elevation,f_status,f_type),]

plot3<-rbind(plot2,bur2)

plot3[,unique(Continent)]
plot3[is.na(Continent)]
plot3[Continent==""]
summary(plot3)

#Unités DBH sont en mm
plot3<-plot3[,DBH:=DBH/10]
summary(plot3)

#je devrais enlever les arbres avec DBH=0 car dead
plot3[DBH==0,unique(PLT_trois_bis)]
plot3[,uniqueN(PLT_trois_bis)]#254
plot3[,uniqueN(PLT_deux_bis)]
plot3<-plot3[!DBH==0]
plot3[,uniqueN(PLT_trois_bis)]#254
plot3[,uniqueN(PLT_deux_bis)]#221
plot3[DBH==1.5,unique(PLT_trois_bis)]

#Burslem

list<-plot3[PLT_trois_bis%like%"SEP"&Year>=2020,.(unique(PLT_trois_bis))]

plot3<-plot3[!plot3$PLT_trois_bis %in% list$V1]

plot3[PLT_deux_bis%like%"SEP",unique(PLT_trois_bis)]#213
```

##Exploration

```{r}
plot3[,unique(Ps),by="PLT_deux_bis"]
plot3[,uniqueN(PLT_deux_bis)]

plot3[,.(LAT.min=min(LAT),  LON.min=min(LON), LAT.max=max(LAT), LON.max=max(LON)),]

```

##7. Enlever les arbres avec un DBH<10cm 

```{r}
trees_pantrop22=plot3
trees_pantrop3<-trees_pantrop22[DBH>=10,]# ça enlève les NAs
trees_pantrop4<-trees_pantrop22[is.na(DBH),]
trees_pantrop5<-rbind(trees_pantrop3,trees_pantrop4)
uniqueN(trees_pantrop5, by="PLT_trois_bis")#245
uniqueN(trees_pantrop5, by="PLT_deux_bis")#212
```

##8. Parcelle pour lesquelles le DBH = NA 
```{r}

trees_pantrop5[, n_trees_per_plots := .N, by = PLT_trois_bis] #compte les NA aussi (car compte les lignes) =nombre arbre par parcelle par année
trees_pantrop5[, n_trees_DBH_NA := sum(is.na(DBH)) , by = PLT_trois_bis] #nombre de NA par parcelle par année
trees_pantrop5[, pourcentage := (n_trees_DBH_NA/n_trees_per_plots)*100 , by = PLT_trois_bis]#je calcule le pourcentage d'arbre avec un DBH manquant par rapport au total des arbres présents sur la parcelles.
#trees_pantrop2[, pourcentage2 := (n_trees_DBH_NA/n_trees_per_plots)*100 ]

trees_pantrop5[n_trees_DBH_NA>0, .(n_trees_per_plots=unique(n_trees_per_plots),n_trees_DBH_NA=unique(n_trees_DBH_NA),pourcentage=unique(pourcentage),Ps_bis=unique(Ps)), by = PLT_trois_bis] [,uniqueN(PLT_trois_bis),]

missing_dbh<-trees_pantrop5[n_trees_DBH_NA>0, .(n_trees_per_plots=unique(n_trees_per_plots),n_trees_DBH_NA=unique(n_trees_DBH_NA),pourcentage=unique(pourcentage), Ps_bis=unique(Ps)), by = PLT_trois_bis][pourcentage>=5]

missing_dbh[,uniqueN(PLT_trois_bis),]#10 parcelles
missing_dbh[,unique(PLT_trois_bis),]

# 1049 parcelles ont des DBH manquants, dépassant les 5 % donc je supprime les parcelles
trees_pantrop6<-trees_pantrop5[!trees_pantrop5$PLT_trois_bis %in% missing_dbh$PLT_trois_bis]

#Mais je dois quand meme enlever les arbres où DBH=NA pours les autres parcelles
trees_pantrop7<-trees_pantrop6[!is.na(DBH),] 

#Visualisation #####################################################################################

uniqueN(trees_pantrop7, by="PLT_trois_bis")#245
uniqueN(trees_pantrop7, by="PLT_deux_bis")#212

trees_pantrop7[is.na(DBH)]#plus de NA
trees_pantrop7[is.na(Ps)]#plus de NA
summary(trees_pantrop7)
```

##9. Taille des parcelles : je supprime les parcelles trop petites


```{r}

small<-trees_pantrop7[ ,unique(Ps),by="PLT_trois_bis"][V1<0.25]#15
big<-trees_pantrop7[ ,unique(Ps),by="PLT_trois_bis"][V1>=0.25]

trees_pantrop77<-trees_pantrop7[!trees_pantrop7$PLT_trois_bis %in% small$PLT_trois_bis]

uniqueN(trees_pantrop77$PLT_trois_bis)#230
uniqueN(trees_pantrop77$PLT_deux_bis)#197

```
##10. J'enlève les parcelles pour lesquelles j'ai pas 90% des genres identifié dans la parcelle 

```{r}

trees_pantrop77[,  c("genus.x","species.x"):=tstrsplit(SPCD," ", keep=c(1,2))]#je divise en deux SPCD et met dans deux nouvelles colonnes genus;x et species.x


trees_pantrop77[is.na(species.x),]# 0 Nas 
trees_pantrop77[is.na(genus.x),]
trees_pantrop77[genus.x=="Indet.",]#0
trees_pantrop77[genus.x=="unknown",]
trees_pantrop77[,unique(genus.x),]
trees_pantrop77[genus.x%like%"un",]
trees_pantrop77[genus.x%like%"ind",]
trees_pantrop77[genus.x%like%"not",]
trees_pantrop77[genus.x=="Indet indet",]



Indet_genus<-trees_pantrop77[,.(nb_genus_missing=sum(genus.x=="indet indet"), nb_trees=.N),by=PLT_trois_bis][,.(PLT_trois_bis,nb_genus_missing,nb_trees,pourcentage=((nb_trees-nb_genus_missing)/nb_trees)*100),][pourcentage<90]#0 parcelles j'ai pas 90% des genres 

trees_pantrop8<-trees_pantrop77[!(trees_pantrop77$PLT_trois_bis %in% Indet_genus$PLT_trois_bis)]

trees_pantrop8[,uniqueN(PLT_trois_bis),]#toujours 4998

Unknown_genus<-trees_pantrop77[,.(nb_genus_missing=sum(genus.x=="indet"), nb_trees=.N),by=PLT_trois_bis][,.(PLT_trois_bis,nb_genus_missing,nb_trees,pourcentage=((nb_trees-nb_genus_missing)/nb_trees)*100),][pourcentage<90]#236

trees_pantrop9<-trees_pantrop8[!(trees_pantrop8$PLT_trois_bis %in% Unknown_genus$PLT_trois_bis)]

trees_pantrop9[,uniqueN(PLT_trois_bis),]#toujours 4998

Indet_genus<-trees_pantrop77[,.(nb_genus_missing=sum(genus.x=="Indet indet"), nb_trees=.N),by=PLT_trois_bis][,.(PLT_trois_bis,nb_genus_missing,nb_trees,pourcentage=((nb_trees-nb_genus_missing)/nb_trees)*100),][pourcentage<90]#236

trees_pantrop9<-trees_pantrop9[!(trees_pantrop9$PLT_trois_bis %in% Indet_genus$PLT_trois_bis)]

trees_pantrop9[,uniqueN(PLT_trois_bis),]#toujours 4998

Indet_genus<-trees_pantrop77[,.(nb_genus_missing=sum(genus.x=="Indet"), nb_trees=.N),by=PLT_trois_bis][,.(PLT_trois_bis,nb_genus_missing,nb_trees,pourcentage=((nb_trees-nb_genus_missing)/nb_trees)*100),][pourcentage<90]#236

trees_pantrop9<-trees_pantrop9[!(trees_pantrop9$PLT_trois_bis %in% Indet_genus$PLT_trois_bis)]

trees_pantrop9[,uniqueN(PLT_trois_bis),]#toujours 4998

Indet_genus<-trees_pantrop77[,.(nb_genus_missing=sum(genus.x=="indet"), nb_trees=.N),by=PLT_trois_bis][,.(PLT_trois_bis,nb_genus_missing,nb_trees,pourcentage=((nb_trees-nb_genus_missing)/nb_trees)*100),][pourcentage<90]#236

trees_pantrop9<-trees_pantrop9[!(trees_pantrop9$PLT_trois_bis %in% Indet_genus$PLT_trois_bis)]

trees_pantrop9[,uniqueN(PLT_trois_bis),]#toujours 4998

trees_pantrop9[,uniqueN(PLT_trois_bis),]#218
trees_pantrop9[,uniqueN(PLT_deux_bis),]#185


```

##12. Masque : Biome 1 = "Tropical and subtropical moist broadleaf forests"

Je suis sensée regarder les infos de terrain => regarder sur le site ...

```{r}
trees_pantrop9[PLT=="AMA-02",f_type:="Wet"]
trees_pantrop9[PLT=="BES-01",f_type:="Dry"]
trees_pantrop9[PLT=="BES-02",f_type:="Dry"]
trees_pantrop9[PLT=="BES-02"]
trees_pantrop9[PLT=="BET-01",f_type:="Wet"]
trees_pantrop9[PLT=="BET-02",f_type:="Wet"]
trees_pantrop9[PLT=="CLA-03",f_type:="Dry"]
trees_pantrop9[PLT=="CLA-04",f_type:="Dry"]
trees_pantrop9[PLT=="CRP-01",f_type:="Dry"]
trees_pantrop9[PLT=="CRP-02",f_type:="Dry"]
trees_pantrop9[PLT=="DIV-01",f_type:="Wet"]
trees_pantrop9[PLT=="ISR-01",f_type:="Dry"]
trees_pantrop9[PLT=="PNY-03",f_type:="Wet"]
trees_pantrop9[PLT=="PNY-05",f_type:="Wet"]
trees_pantrop9[PLT=="PNY-06",f_type:="Wet"]
trees_pantrop9[PLT=="PNY-07",f_type:="Wet"]#14
trees_pantrop9[PLT=="RAS-01",f_type:="Wet"]#14
a<-trees_pantrop9[is.na(f_type),.(unique(PLT_deux_bis))]
trees_pantrop9[is.na(f_type),f_type:="Moist"]
trees_pantrop9[f_type!="Moist",uniqueN(PLT_trois_bis)]

# Je retire les dry donc 7 plots

trees_pantrop10<-trees_pantrop9[!f_type=="Dry"]
trees_pantrop10[,uniqueN(PLT_trois_bis),]
trees_pantrop10[,uniqueN(PLT_deux_bis),]
```

##13. Calcule des densité de bois de chaque arbre 
```{r}
plot3=trees_pantrop10

library(BIOMASS)
library(httr2)
#J'utilise la fct pour obtenir ma densité de bois et aussi avant pour corriger mes taxons

plot3[,c("genusCorr","speciesCorr","Corr"):=correctTaxo(genus.x,species.x),]


plot3[,c("family.y","genus.y","species.y","meanWD", "sdWD","levelWD","nInd"):=getWoodDensity(genusCorr, speciesCorr, stand=PLT_trois_bis, family=NULL ,region="World"),]

plot3[,uniqueN(PLT_trois_bis),]#183 plots
plot3[,uniqueN(PLT_deux_bis),]
#plot_foret4[levelWD!="species"&levelWD!="genus"]
plot3[levelWD=="species",.N,]#54873(56% des arbres)
plot3[levelWD=="genus",.N]#33651 (35%)
#35+56= 91%
b<-plot3[!levelWD=="genus"&!levelWD=="species",.(unique(genus.x))]


#=> Est qu'ils ont inventorié tous les arbres chaque année

#trees2<-trees[DBH<10]
#trees2<-trees[Ps>=0.25]

#ici5<-trees2[,uniqueN(Year),by=PLT_deux][V1>1]
#ici4<-trees2[trees2$PLT_deux %in% ici5$PLT_deux,.(.N),by=c("PLT_deux","Year")]

#ici6<-ici4[N<300]#où potentiellement truc chelou
#ici4[,uniqueN(PLT_deux),]#324 plots de >=0.25 avec que arbre >= 10 cm pour lesquels plusieures inventaires sur plusieures années
#ici7<-ici4[ici4$PLT_deux %in% ici6$PLT_deux]
#ici4[,min:=min(N),by=PLT_deux]
#ici4[,max:=max(N),by=PLT_deux]
#ici8<-ici4[,.(res=unique(max-min)),by=PLT_deux]
#ici9<-ici8[res>100]
#ici10<-ici4[ici4$PLT_deux %in% ici9$PLT_deux]
#58 plots ou plus de 100 arbres de diff entre l'année max et l'année min
# avoir cb d'année de diff genre si 50% des arbres ont pas été mesurés sur moins d'un an, mais pourrait etre naturel ?! au finla je me dit joue jeu choisi date et enlève outliers ...

summary(plot3)
c<-plot3[,.(.N,unique(Ps),unique(Country)),by="PLT_trois_bis"]
```

#14.Sortie de plot_foret4

```{r}
plot3$elevation<-as.numeric(plot3$elevation)
summary(plot3)
fwrite(plot3,"plot3.csv")#je garde celle avant dans poubelle

#avant<-fread("plot3.csv")

#a<-avant[,.N,by='PLT_deux_bis']#j'en gagne 1 IWO3, j'ai du faire une erreur et 9 en pluss
#b<-plot3[,.N,by='PLT_trois_bis']
```