---
title: "histos"
output: html_document
date: "2024-01-26"
---

Le but ici est de faire les histos qui montre la distribution de chaque variables structure + AGB par continent + Boxplot des RMSE

#Importation + packages
```{r}
rm(list=ls()) 

setwd("C:/Users/u237004/Documents/1_Boulot_SC/2_Papier Pan/Work/MM/8_Graph")

##Packages
library(data.table)
library(ggplot2)
library(plyr)#mu
library(stringr)
#library(ggpubr)
#library(cowplot)
library(multcomp)
#library(stats)
library(grid)
library(gridExtra)
#Une légende pour tous
get_legend<-function(myggplot){
  tmp <- ggplot_gtable(ggplot_build(myggplot))
  leg <- which(sapply(tmp$grobs, function(x) x$name) == "guide-box")
  legend <- tmp$grobs[[leg]]
  return(legend)
}
library(flextable)

##Importation

data<-fread("C:/Users/u237004/Documents/1_Boulot_SC/2_Papier Pan/Work/MM/8_Graph/model_final.csv")
data_af<-fread("C:/Users/u237004/Documents/1_Boulot_SC/2_Papier Pan/Work/MM/8_Graph/model_final_af.csv")
data_pan<-fread("C:/Users/u237004/Documents/1_Boulot_SC/2_Papier Pan/Work/MM/8_Graph/model_final_pan_part1.csv")

data_m<-fread("C:/Users/u237004/Documents/1_Boulot_SC/2_Papier Pan/Work/MM/8_Graph/model_final_montane.csv")
data_af_m<-fread("C:/Users/u237004/Documents/1_Boulot_SC/2_Papier Pan/Work/MM/8_Graph/model_final_af_montane.csv")
data_pan_m<-fread("C:/Users/u237004/Documents/1_Boulot_SC/2_Papier Pan/Work/MM/8_Graph/model_final_pan_part1_montane.csv")

plot_var6<-fread("C:/Users/u237004/Documents/1_Boulot_SC/2_Papier Pan/Work/MM/8_Graph/Pantropical_dataset_2023plots_V2_N_55_1_SOIL.csv")
plot_var6<-plot_var6[!elevation.y>=1000]
#Vérifier les nom propres
data[,unique(sub_rep),]
data[,unique(rep),]
data[,unique(source),]
data[,unique(area),]
plot_var6[,unique(Continent)]

#Enlever, garder juste H_FelReg
#data<-data[!sub_rep=="H_FeldCont"&!sub_rep=="H_FeldPan"]
```




#1) Histo : Structure

## Variables explicatives

```{r}

#Graphiques


#Graphiques

mu <- ddply(plot_var6, "Continent", summarise, grp.mean=mean(Bio1_CHELSA))
mu
a<-ggplot(plot_var6, aes(x=Bio1_CHELSA,fill=Continent, color=Continent)) +#geom_histogram( aes(y=..count..),position="identity",alpha=0.4) + 
  geom_density(alpha=0.5)+#transparance
  geom_vline(data=mu, aes(xintercept=grp.mean, color=Continent), linetype="dashed",linewidth=1) +
  theme_classic()+
  scale_color_manual(values=c("cyan4","mediumorchid3","goldenrod1","skyblue1","darkorange"))+
  scale_fill_manual(values=c("cyan4","mediumorchid3","goldenrod1","skyblue1","darkorange"))+
  theme(legend.position = "none",
        legend.title=element_blank(),
        axis.title.x = element_text(size = 9),
        axis.text.x = element_text(size = 9),
        axis.title.y = element_text(size = 11),
        axis.text.y = element_text(size = 9)
  )+
  #ylim(0,0.35)+
  #xlim(16,67)+
  labs(x="Mean annual temperature (°C)", y = "Density")+
  ggtitle("(a)")


mu <- ddply(plot_var6, "Continent", summarise, grp.mean=mean(Bio12_CHELSA))
mu
b<-ggplot(plot_var6, aes(x=Bio12_CHELSA,fill=Continent, color=Continent)) +#geom_histogram( aes(y=..count..),position="identity",alpha=0.4) + 
  geom_density(alpha=0.5)+#transparance
  geom_vline(data=mu, aes(xintercept=grp.mean, color=Continent), linetype="dashed",linewidth=1) +
  theme_classic()+
  scale_color_manual(values=c("cyan4","mediumorchid3","goldenrod1","skyblue1","darkorange"))+
  scale_fill_manual(values=c("cyan4","mediumorchid3","goldenrod1","skyblue1","darkorange"))+
  theme(legend.position = "none",
        legend.title=element_blank(),
        axis.title.x = element_text(size = 9),
        axis.text.x = element_text(size = 9),
        axis.title.y = element_text(size = 11),
        axis.text.y = element_text(size = 9)
  )+
  #ylim(0,0.35)+
  #xlim(16,67)+
  labs(x="Total annual precipitation (mm)", y = "Density")+
  ggtitle("(b)")




mu <- ddply(plot_var6, "Continent", summarise, grp.mean=mean(Bio15_CHELSA))
mu
c<-ggplot(plot_var6, aes(x=Bio15_CHELSA,fill=Continent, color=Continent)) +#geom_histogram( aes(y=..count..),position="identity",alpha=0.4) + 
  geom_density(alpha=0.5)+#transparance
  geom_vline(data=mu, aes(xintercept=grp.mean, color=Continent), linetype="dashed",linewidth=1) +
  theme_classic()+
  scale_color_manual(values=c("cyan4","mediumorchid3","goldenrod1","skyblue1","darkorange"))+
  scale_fill_manual(values=c("cyan4","mediumorchid3","goldenrod1","skyblue1","darkorange"))+
  theme(legend.position = "none",
        legend.title=element_blank(),
        axis.title.x = element_text(size = 9),
        axis.text.x = element_text(size = 9),
        axis.title.y = element_text(size = 11),
        axis.text.y = element_text(size = 9)
  )+
  #ylim(0,0.35)+
  #xlim(16,67)+
  labs(x="Precipitation seasonality (%)", y = "Density")+
  ggtitle("(c)")


mu <- ddply(plot_var6, "Continent", summarise, grp.mean=mean(slope))
mu
d<-ggplot(plot_var6, aes(x=slope,fill=Continent, color=Continent)) +#geom_histogram( aes(y=..count..),position="identity",alpha=0.4) + 
  geom_density(alpha=0.5)+#transparance
  geom_vline(data=mu, aes(xintercept=grp.mean, color=Continent), linetype="dashed",linewidth=1) +
  theme_classic()+
  scale_color_manual(values=c("cyan4","mediumorchid3","goldenrod1","skyblue1","darkorange"))+
  scale_fill_manual(values=c("cyan4","mediumorchid3","goldenrod1","skyblue1","darkorange"))+
  theme(legend.position = "none",
        legend.title=element_blank(),
        axis.title.x = element_text(size = 9),
        axis.text.x = element_text(size = 9),
        axis.title.y = element_text(size = 11),
        axis.text.y = element_text(size = 9)
  )+
  #ylim(0,0.35)+
  #xlim(16,67)+
  labs(x="Slope (°)", y = "Density")+
  ggtitle("(d)")


mu <- ddply(plot_var6, "Continent", summarise, grp.mean=mean(sand))
mu
e<-ggplot(plot_var6, aes(x=sand,fill=Continent, color=Continent)) +#geom_histogram( aes(y=..count..),position="identity",alpha=0.4) + 
  geom_density(alpha=0.5)+#transparance
  geom_vline(data=mu, aes(xintercept=grp.mean, color=Continent), linetype="dashed",linewidth=1) +
  theme_classic()+
  scale_color_manual(values=c("cyan4","mediumorchid3","goldenrod1","skyblue1","darkorange"))+
  scale_fill_manual(values=c("cyan4","mediumorchid3","goldenrod1","skyblue1","darkorange"))+
  theme(legend.position = "none",
        legend.title=element_blank(),
        axis.title.x = element_text(size = 9),
        axis.text.x = element_text(size = 9),
        axis.title.y = element_text(size = 11),
        axis.text.y = element_text(size = 9)
  )+
  #ylim(0,0.35)+
  #xlim(16,67)+
  labs(x="Sand content of soil (% kg/kg)", y = "Density")+
  ggtitle("(e)")



mu <- ddply(plot_var6, "Continent", summarise, grp.mean=mean(org))
mu
f<-ggplot(plot_var6, aes(x=org,fill=Continent, color=Continent)) +#geom_histogram( aes(y=..count..),position="identity",alpha=0.4) + 
  geom_density(alpha=0.5)+#transparance
  geom_vline(data=mu, aes(xintercept=grp.mean, color=Continent), linetype="dashed",linewidth=1) +
  theme_classic()+
  scale_color_manual(values=c("cyan4","mediumorchid3","goldenrod1","skyblue1","darkorange"))+
  scale_fill_manual(values=c("cyan4","mediumorchid3","goldenrod1","skyblue1","darkorange"))+
  theme(legend.position = "none",
        legend.title=element_blank(),
        axis.title.x = element_text(size = 9),
        axis.text.x = element_text(size = 9),
        axis.title.y = element_text(size = 11),
        axis.text.y = element_text(size = 9)
  )+
  #ylim(0,0.35)+
  #xlim(16,67)+
  labs(x="Soil organic carbon content (g/kg, scale*5)", y = "Density")+
  ggtitle("(f)")

mu <- ddply(plot_var6, "Continent", summarise, grp.mean=mean(ph))
mu

g<-ggplot(plot_var6, aes(x=ph,fill=Continent, color=Continent)) +#geom_histogram( aes(y=..count..),position="identity",alpha=0.4) + 
  geom_density(alpha=0.5)+#transparance
  geom_vline(data=mu, aes(xintercept=grp.mean, color=Continent), linetype="dashed",linewidth=1) +
  theme_classic()+
  scale_color_manual(values=c("cyan4","mediumorchid3","goldenrod1","skyblue1","darkorange"))+
  scale_fill_manual(values=c("cyan4","mediumorchid3","goldenrod1","skyblue1","darkorange"))+
  theme(legend.position = "none",
        legend.title=element_blank(),
        axis.title.x = element_text(size = 9),
        axis.text.x = element_text(size = 9),
        axis.title.y = element_text(size = 11),
        axis.text.y = element_text(size = 9)
  )+
  #ylim(0,0.35)+
  #xlim(16,67)+
  labs(x=expression("Soil pH in H"[2]*"O (scale*10)"), y = "Density")+
  ggtitle("(g)")



grid.arrange(a,b,c,d,e,f,g,  ncol=2, widths=c(8,  8))


```

## AGB et HL_Feld_Reg = R. PRINCIPAL 
```{r}

##Carte #################################################################################################################
#########################################################################################################################
#########################################################################################################################
library(sf)
library(dplyr)
library(ggplot2)
library(data.table)
library(ggnewscale)

# Read the layers
biome <- st_read("C:/Users/u237004/Documents/1_Boulot_SC/2_Papier Pan/Work/MM/8_Graph/biome1.shp")
biome <- st_union(biome)
st_crs(biome) = NA
#unique(ecozones$GEZ_TERM)

point<-plot_var6[,.(LAT,LON,Continent)]

library(maps)
library(rworldmap)
#library(ggrepel)
world_map <- getMap()

o<-ggplot() + 
  geom_polygon(data = world_map, aes(x = long, y = lat, group = group), fill = "white", color = "grey") +
  #geom_sf(data = wrld_map, fill = "white") + 
  geom_sf(data = biome, fill = "darkseagreen3",color="darkseagreen3") + 
  #theme(panel.background = element_rect(fill = "lightblue", colour = "lightblue",size = 0.5, linetype = "solid"))+
  coord_sf(xlim = c(-185, 185), ylim = c(-35, 35), expand = FALSE)+
  labs(x="Longitude", y = "Latitude")+ 
  #ggnewscale::new_scale_fill()+
  geom_point(data=point, aes(x=LON, y=LAT,fill=Continent,color=Continent),shape=21,size=2)+
  scale_color_manual(values=c("darkslategray","mediumorchid4","darkgoldenrod3","skyblue3","darkorange3"))+
  scale_fill_manual(values=c("cyan4","mediumorchid3","goldenrod1","skyblue1","darkorange"))+
  #scale_size_continuous(range=c(0.3,5),limits = c(27, 3387),breaks=c(100,500,1000))+
  
  #labs(fill="Tropical regions",size="Elevation (m)",color="Tropical regions")+
  #guides(fill="none",color="none")+
  theme(legend.position = "none")

#########################################################################################################################
#########################################################################################################################
#########################################################################################################################

##j'enlève les Nas
plot_var7<-plot_var6[!is.na(HL_FeldReg)]# pas de données pour NA aussi pour AGB_feld_Reg
summary(plot_var6)
library(sf)

#Graphiques
mu <- ddply(plot_var6, "Continent", summarise, grp.mean=mean(DBHqm))
mu
a<-ggplot(plot_var6, aes(x=DBHqm,fill=Continent, color=Continent)) +#geom_histogram( aes(y=..count..),position="identity",alpha=0.4) + 
  geom_density(alpha=0.5)+#transparance
  geom_vline(data=mu, aes(xintercept=grp.mean, color=Continent), linetype="dashed",linewidth=1) +
  theme_classic()+
  scale_color_manual(values=c("cyan4","mediumorchid3","goldenrod1","skyblue1","darkorange"))+
  scale_fill_manual(values=c("cyan4","mediumorchid3","goldenrod1","skyblue1","darkorange"))+
  theme(legend.position = "none",
        legend.title=element_blank(),
        axis.title.x = element_text(size = 9),
        axis.text.x = element_text(size = 9),
        axis.title.y = element_text(size = 11),
        axis.text.y = element_text(size = 9)
  )+
  #ylim(0,0.35)+
  #xlim(16,67)+
  labs(x="Mean quadratic diameter (cm)", y = "Density")+
  ggtitle("(b)")


mu <- ddply(plot_var6, "Continent", summarise, grp.mean=mean(BA))
b<-ggplot(plot_var6, aes(x=BA,fill=Continent, color=Continent)) + #geom_histogram( aes(y=..count..),position="identity",alpha=0.4) + 
  geom_density(alpha=0.5)+
  geom_vline(data=mu, aes(xintercept=grp.mean, color=Continent), linetype="dashed",linewidth=1) +
  theme_classic()+
  theme(legend.position = "none",
        axis.title.x = element_text(size = 9),
        axis.text.x = element_text(size = 9),
        axis.title.y = element_text(size = 11),
        axis.text.y = element_text(size = 9)
  )+
  scale_color_manual(values=c("cyan4","mediumorchid3","goldenrod1","skyblue1","darkorange"))+
  scale_fill_manual(values=c("cyan4","mediumorchid3","goldenrod1","skyblue1","darkorange"))+
  labs(title="",x=expression(paste("Basal area (m² ha"^"-1",")")), y = "Density")+
  #ylim(0,0.35)+
  #xlim(3,78)+
  theme(legend.title=element_blank())+ 
  ggtitle("(c)")


mu <- ddply(plot_var6, "Continent", summarise, grp.mean=mean(SD))
c<-ggplot(plot_var6, aes(x=SD,fill=Continent, color=Continent)) + #geom_histogram( aes(y=..count..),position="identity",alpha=0.4) + 
  geom_density(alpha=0.5)+
  geom_vline(data=mu, aes(xintercept=grp.mean, color=Continent), linetype="dashed",linewidth=1) +
  theme_classic()+
  theme(legend.position = "none",
        axis.title.x = element_text(size = 9),
        axis.text.x = element_text(size = 9),
        axis.title.y = element_text(size = 11),
        axis.text.y = element_text(size = 9)
  )+
  scale_color_manual(values=c("cyan4","mediumorchid3","goldenrod1","skyblue1","darkorange"))+
  scale_fill_manual(values=c("cyan4","mediumorchid3","goldenrod1","skyblue1","darkorange"))+
  labs(title="",x=expression(paste("Stem density (number of stems ha"^"-1",")")), y = "Density")+
  #ylim(0,0.35)+
  #xlim(33,1378)+
  theme(legend.title=element_blank())+ 
  ggtitle("(d)")


mu <- ddply(plot_var6, "Continent", summarise, grp.mean=mean(WDba))
d<-ggplot(plot_var6, aes(x=WDba,fill=Continent, color=Continent)) + #geom_histogram( aes(y=..count..),position="identity",alpha=0.4) + 
  geom_density(alpha=0.5)+
  geom_vline(data=mu, aes(xintercept=grp.mean, color=Continent), linetype="dashed",linewidth=1) +
  theme_classic()+
  theme(legend.position = "none",
        axis.title.x = element_text(size = 9),
        axis.text.x = element_text(size = 9),
        axis.title.y = element_text(size = 11),
        axis.text.y = element_text(size = 9)
  )+
  scale_color_manual(values=c("cyan4","mediumorchid3","goldenrod1","skyblue1","darkorange"))+
  scale_fill_manual(values=c("cyan4","mediumorchid3","goldenrod1","skyblue1","darkorange"))+
  labs(title="",x=expression(paste("Wood density weighted by basal area (g cm"^"-3",")")), y = "Density")+
  #ylim(0,0.35)+
  #xlim(0.4,1)+
  theme(legend.title=element_blank())+ 
  ggtitle("(e)")


mu <- ddply(plot_var7, "Continent", summarise, grp.mean=mean(AGB_Feld_Reg))
e<-ggplot(plot_var7, aes(x=AGB_Feld_Reg,fill=Continent, color=Continent)) + #geom_histogram( aes(y=..count..),position="identity",alpha=0.4) + 
  geom_density(alpha=0.5)+
  geom_vline(data=mu, aes(xintercept=grp.mean, color=Continent), linetype="dashed",linewidth=1) +
  theme_classic()+
  theme(legend.position = "none",
        axis.title.x = element_text(size = 9),
        axis.text.x = element_text(size = 9),
        axis.title.y = element_text(size = 11),
        axis.text.y = element_text(size = 9)
  )+
  scale_color_manual(values=c("cyan4","mediumorchid3","skyblue1","darkorange"))+
  scale_fill_manual(values=c("cyan4","mediumorchid3","skyblue1","darkorange"))+
  labs(title="",x=expression(paste("Regional aboveground biomass (Mg ha"^"-1",")")), y = "Density")+
  #ylim(0,0.35)+
  #xlim(32,1406)+
  theme(legend.title=element_blank())+ 
  ggtitle("(a)")


mu <- ddply(plot_var7, "Continent", summarise, grp.mean=mean(HL_FeldReg))
f<-ggplot(plot_var7, aes(x=HL_FeldReg,fill=Continent, color=Continent)) + #geom_histogram( aes(y=..count..),position="identity",alpha=0.4) + 
  geom_density(alpha=0.5)+
  geom_vline(data=mu, aes(xintercept=grp.mean, color=Continent), linetype="dashed",linewidth=1) +
  theme_classic()+
  theme(legend.position = "none",
        axis.title.x = element_text(size = 9),
        axis.text.x = element_text(size = 9),
        axis.title.y = element_text(size = 11),
        axis.text.y = element_text(size = 9)
  )+
  scale_color_manual(values=c("cyan4","mediumorchid3","skyblue1","darkorange"))+
  scale_fill_manual(values=c("cyan4","mediumorchid3","skyblue1","darkorange"))+
  labs(title="",x="Regional canopy height (m)", y = "Density")+
  #ylim(0,0.35)+
  #xlim(21,47)+
  theme(legend.title=element_blank())+ 
  ggtitle("(f)")


##Une légende pour tous

ici<-ggplot(plot_var6, aes(x=DBHqm,fill=Continent, color=Continent)) +
  geom_density(alpha=0.5)+
  scale_color_manual(values=c("cyan4","mediumorchid3","goldenrod1","skyblue1","darkorange"))+
  scale_fill_manual(values=c("cyan4","mediumorchid3","goldenrod1","skyblue1","darkorange"))+
  theme(legend.title=element_blank(),legend.text = element_text(size=10))

legend <- get_legend(ici)

blankPlot <- ggplot()+geom_blank(aes(0.1,0.1)) + cowplot::theme_nothing()



##Pour mettre sous la carte 

grid.arrange(e,a,b,blankPlot,c,d,f,legend,  ncol=4, widths=c(8, 8, 8,4))

##tout ensemble
# Move to a new page
grid.newpage()
# Create layout : nrow = 2, ncol = 2
pushViewport(viewport(layout = grid.layout(3, 5)))
# A helper function to define a region on the layout
define_region <- function(row, col){
  viewport(layout.pos.row = row, layout.pos.col = col)
} 

# Arrange the plots
print(o, vp=define_region(1, 1:5))
grid.text("A", x = unit(0.12, "npc"), y = unit(0.98, "npc"))
grid.text("B", x = unit(0.12, "npc"), y = unit(0.7, "npc"))
print(e, vp = define_region(2, 2))
print(a, vp = define_region(2, 3))
print(b, vp=define_region(2, 4))
print(c, vp = define_region(3,2))
print(d, vp = define_region(3,3))
print(f, vp = define_region(3,4))



```

## (...)AGB et HL_Feld_Pan = ANNEXES
```{r}



#Graphiques
mu <- ddply(plot_var6, "Continent", summarise, grp.mean=mean(DBHqm))
mu
a<-ggplot(plot_var6, aes(x=DBHqm,fill=Continent, color=Continent)) +#geom_histogram( aes(y=..count..),position="identity",alpha=0.4) + 
  geom_vline(data=mu, aes(xintercept=grp.mean, color=Continent), linetype="dashed",linewidth=1) +
  theme_classic()+
  geom_density(alpha=0.5)+#transparance
scale_color_manual(values=c("cyan4","mediumorchid3","goldenrod1","skyblue1","darkorange"))+
  scale_fill_manual(values=c("cyan4","mediumorchid3","goldenrod1","skyblue1","darkorange"))+
  theme(legend.position = "none",
        legend.title=element_blank(),
        axis.title.x = element_text(size = 9),
        axis.text.x = element_text(size = 9),
        axis.title.y = element_text(size = 11),
        axis.text.y = element_text(size = 9)
  )+
  #ylim(0,0.35)+
  #xlim(16,67)+
  labs(x="Mean quadratic diameter (cm)", y = "Density")+
  ggtitle("(b)")


mu <- ddply(plot_var6, "Continent", summarise, grp.mean=mean(BA))
b<-ggplot(plot_var6, aes(x=BA,fill=Continent, color=Continent)) + #geom_histogram( aes(y=..count..),position="identity",alpha=0.4) + 
  geom_density(alpha=0.5)+
  geom_vline(data=mu, aes(xintercept=grp.mean, color=Continent), linetype="dashed",linewidth=1) +
  theme_classic()+
  theme(legend.position = "none",
        axis.title.x = element_text(size = 9),
        axis.text.x = element_text(size = 9),
        axis.title.y = element_text(size = 11),
        axis.text.y = element_text(size = 9)
  )+
scale_color_manual(values=c("cyan4","mediumorchid3","goldenrod1","skyblue1","darkorange"))+
  scale_fill_manual(values=c("cyan4","mediumorchid3","goldenrod1","skyblue1","darkorange"))+
  labs(title="",x="Basal area (m²/ha)", y = "Density")+
  #ylim(0,0.35)+
  #xlim(3,78)+
  theme(legend.title=element_blank())+ 
  ggtitle("(c)")


mu <- ddply(plot_var6, "Continent", summarise, grp.mean=mean(SD))
c<-ggplot(plot_var6, aes(x=SD,fill=Continent, color=Continent)) + #geom_histogram( aes(y=..count..),position="identity",alpha=0.4) + 
  geom_density(alpha=0.5)+
  geom_vline(data=mu, aes(xintercept=grp.mean, color=Continent), linetype="dashed",linewidth=1) +
  theme_classic()+
  theme(legend.position = "none",
        axis.title.x = element_text(size = 9),
        axis.text.x = element_text(size = 9),
        axis.title.y = element_text(size = 11),
        axis.text.y = element_text(size = 9)
  )+
scale_color_manual(values=c("cyan4","mediumorchid3","goldenrod1","skyblue1","darkorange"))+
  scale_fill_manual(values=c("cyan4","mediumorchid3","goldenrod1","skyblue1","darkorange"))+
  labs(title="",x="Stem density (number of stems/ha)", y = "Density")+
  #ylim(0,0.35)+
  #xlim(33,1378)+
  theme(legend.title=element_blank())+ 
  ggtitle("(d)")


mu <- ddply(plot_var6, "Continent", summarise, grp.mean=mean(WDba))
d<-ggplot(plot_var6, aes(x=WDba,fill=Continent, color=Continent)) + #geom_histogram( aes(y=..count..),position="identity",alpha=0.4) + 
  geom_density(alpha=0.5)+
  geom_vline(data=mu, aes(xintercept=grp.mean, color=Continent), linetype="dashed",linewidth=1) +
  theme_classic()+
  theme(legend.position = "none",
        axis.title.x = element_text(size = 9),
        axis.text.x = element_text(size = 9),
        axis.title.y = element_text(size = 11),
        axis.text.y = element_text(size = 9)
  )+
  scale_color_manual(values=c("cyan4","mediumorchid3","goldenrod1","skyblue1","darkorange"))+
  scale_fill_manual(values=c("cyan4","mediumorchid3","goldenrod1","skyblue1","darkorange"))+
  labs(title="",x="Wood density weighted by basal area (g/cm³)", y = "Density")+
  #ylim(0,0.35)+
  #xlim(0.4,1)+
  theme(legend.title=element_blank())+ 
  ggtitle("(e)")


mu <- ddply(plot_var6, "Continent", summarise, grp.mean=mean(AGB_Feld_Pan))
e<-ggplot(plot_var6, aes(x=AGB_Feld_Pan,fill=Continent, color=Continent)) + #geom_histogram( aes(y=..count..),position="identity",alpha=0.4) + 
  geom_density(alpha=0.5)+
  geom_vline(data=mu, aes(xintercept=grp.mean, color=Continent), linetype="dashed",linewidth=1) +
  theme_classic()+
  theme(legend.position = "none",
        axis.title.x = element_text(size = 9),
        axis.text.x = element_text(size = 9),
        axis.title.y = element_text(size = 11),
        axis.text.y = element_text(size = 9)
  )+
  scale_color_manual(values=c("cyan4","mediumorchid3","goldenrod1","skyblue1","darkorange"))+
  scale_fill_manual(values=c("cyan4","mediumorchid3","goldenrod1","skyblue1","darkorange"))+
  labs(title="",x="Aboveground biomass (Mg/ha)", y = "Density")+
  #ylim(0,0.35)+
  #xlim(32,1406)+
  theme(legend.title=element_blank())+ 
  ggtitle("(a)")


mu <- ddply(plot_var6, "Continent", summarise, grp.mean=mean(HL_FeldPan))
f<-ggplot(plot_var6, aes(x=HL_FeldPan,fill=Continent, color=Continent)) + #geom_histogram( aes(y=..count..),position="identity",alpha=0.4) + 
  geom_density(alpha=0.5)+
  geom_vline(data=mu, aes(xintercept=grp.mean, color=Continent), linetype="dashed",linewidth=1) +
  theme_classic()+
  theme(legend.position = "none",
        axis.title.x = element_text(size = 9),
        axis.text.x = element_text(size = 9),
        axis.title.y = element_text(size = 11),
        axis.text.y = element_text(size = 9)
  )+
  scale_color_manual(values=c("cyan4","mediumorchid3","goldenrod1","skyblue1","darkorange"))+
  scale_fill_manual(values=c("cyan4","mediumorchid3","goldenrod1","skyblue1","darkorange"))+
  labs(title="",x="Canopy height (m)", y = "Density")+
  #ylim(0,0.35)+
  #xlim(21,47)+
  theme(legend.title=element_blank())+ 
  ggtitle("(f)")


##Une légende pour tous

ici<-ggplot(plot_var6, aes(x=DBHqm,fill=Continent, color=Continent)) +
  geom_density(alpha=0.5)+
  scale_color_manual(values=c("cyan4","mediumorchid3","goldenrod1","skyblue1","darkorange"))+
  scale_fill_manual(values=c("cyan4","mediumorchid3","goldenrod1","skyblue1","darkorange"))+
  theme(legend.title=element_blank(),legend.text = element_text(size=10))

legend <- get_legend(ici)

blankPlot <- ggplot()+geom_blank(aes(0.1,0.1)) + cowplot::theme_nothing()


##Les mettre tous ensemble
grid.arrange(e,a,blankPlot, b,c,blankPlot,d,f,legend,  ncol=3, widths=c(8, 8, 4))

##Pour mettre sous la carte 

grid.arrange(e,a,b,blankPlot,c,d,f,legend,  ncol=4, widths=c(8, 8, 8,4))


```

### (...) Get information pour text
```{r}

##mean
brut[,.(mean=mean(DBHqm),meadian=mean(DBHqm)),by="Continent4"]
brut[,.(mean=mean(BA),meadian=mean(BA)),by="Continent4"]
brut[,.(mean=mean(SD),meadian=mean(SD)),by="Continent4"]
brut[,.(mean=mean(WDba),meadian=mean(WDba)),by="Continent4"]
brut[,.(mean=mean(AGB_Feld_Reg),meadian=mean(AGB_Feld_Reg)),by="Continent4"]

## ANOVA: est -ce que les means sont significativement différentes ? 
brut3<-brut
brut3$Continent4<-as.factor(brut$Continent4)
dbh <- lm(DBHqm~Continent4, data=brut3) 
anova(dbh)
dbh <- glht(dbh, linfct=mcp(Continent4="Tukey")) 
summary(dbh) 
tuk.cld <- cld(dbh) 
tuk.cld 

dbh <- lm(BA~Continent4, data=brut3) 
anova(dbh)
dbh <- glht(dbh, linfct=mcp(Continent4="Tukey")) 
summary(dbh) 
tuk.cld <- cld(dbh) 
tuk.cld 

dbh <- lm(SD~Continent4, data=brut3) 
anova(dbh)
dbh <- glht(dbh, linfct=mcp(Continent4="Tukey")) 
summary(dbh) 
tuk.cld <- cld(dbh) 
tuk.cld 


dbh <- lm(WDba~Continent4, data=brut3) 
anova(dbh)
dbh <- glht(dbh, linfct=mcp(Continent4="Tukey")) 
summary(dbh) 
tuk.cld <- cld(dbh) 
tuk.cld 

dbh <- lm(H_FeldReg~Continent4, data=brut3) 
anova(dbh)
dbh <- glht(dbh, linfct=mcp(Continent4="Tukey")) 
summary(dbh) 
tuk.cld <- cld(dbh) 
tuk.cld 

dbh <- lm(AGB_Feld_Reg~Continent4, data=brut3) 
anova(dbh)
dbh <- glht(dbh, linfct=mcp(Continent4="Tukey")) 
summary(dbh) 
tuk.cld <- cld(dbh) 
tuk.cld

```

## Diff AGB = ANNEXES

```{r}

mu <- ddply(plot_var6, "Continent", summarise, grp.mean=mean(AGB_Feld_Pan))
a<-ggplot(plot_var6, aes(x=AGB_Feld_Pan,fill=Continent, color=Continent)) + #geom_histogram( aes(y=..count..),position="identity",alpha=0.4) + 
  geom_density(alpha=0.5)+
  geom_vline(data=mu, aes(xintercept=grp.mean, color=Continent), linetype="dashed",linewidth=1) +
  theme_classic()+
  theme(legend.position = "none",
        axis.title.x = element_text(size = 9),
        axis.text.x = element_text(size = 9),
        axis.title.y = element_text(size = 11),
        axis.text.y = element_text(size = 9)
  )+
  scale_color_manual(values=c("cyan4","mediumorchid3","goldenrod1","skyblue1","darkorange"))+
  scale_fill_manual(values=c("cyan4","mediumorchid3","goldenrod1","skyblue1","darkorange"))+
  labs(title="",x=expression(paste("Pantropical aboveground biomass (Mg ha"^"-1",")")), y = "Density")+
  #ylim(0,0.35)+
  xlim(3.5,1105)+
  theme(legend.title=element_blank())+ 
  ggtitle("(a)")

plot_var7<-plot_var6[!is.na(AGB_Feld_Cont)]

mu <- ddply(plot_var7, "Continent", summarise, grp.mean=mean(AGB_Feld_Cont))
b<-ggplot(plot_var7, aes(x=AGB_Feld_Cont,fill=Continent, color=Continent)) + #geom_histogram( aes(y=..count..),position="identity",alpha=0.4) + 
  geom_density(alpha=0.5)+
  geom_vline(data=mu, aes(xintercept=grp.mean, color=Continent), linetype="dashed",linewidth=1) +
  theme_classic()+
  theme(legend.position = "none",
        axis.title.x = element_text(size = 9),
        axis.text.x = element_text(size = 9),
        axis.title.y = element_text(size = 11),
        axis.text.y = element_text(size = 9)
  )+
  scale_color_manual(values=c("cyan4","mediumorchid3","skyblue1","darkorange"))+
  scale_fill_manual(values=c("cyan4","mediumorchid3","skyblue1","darkorange"))+
  labs(title="",x=expression(paste("Continental aboveground biomass (Mg ha"^"-1",")")), y = "Density")+
  #ylim(0,0.35)+
  xlim(3.5,1105)+
  theme(legend.title=element_blank())+ 
  ggtitle("(b)")

plot_var8<-plot_var6[!is.na(AGB_Feld_Reg)]

mu <- ddply(plot_var8, "Continent", summarise, grp.mean=mean(AGB_Feld_Reg))
c<-ggplot(plot_var8, aes(x=AGB_Feld_Reg,fill=Continent, color=Continent)) + #geom_histogram( aes(y=..count..),position="identity",alpha=0.4) + 
  geom_density(alpha=0.5)+
  geom_vline(data=mu, aes(xintercept=grp.mean, color=Continent), linetype="dashed",linewidth=1) +
  theme_classic()+
  theme(legend.position = "none",
        axis.title.x = element_text(size = 9),
        axis.text.x = element_text(size = 9),
        axis.title.y = element_text(size = 11),
        axis.text.y = element_text(size = 9)
  )+
  scale_color_manual(values=c("cyan4","mediumorchid3","skyblue1","darkorange"))+
  scale_fill_manual(values=c("cyan4","mediumorchid3","skyblue1","darkorange"))+
  labs(title="",x=expression(paste("Regional aboveground biomass (Mg ha"^"-1",")")), y = "Density")+
  #ylim(0,0.35)+
  xlim(3.5,1105)+
  theme(legend.title=element_blank())+ 
  ggtitle("(c)")

plot_var9<-plot_var6[!is.na(AGB_Chave_eq7)]

mu <- ddply(plot_var9, "Continent", summarise, grp.mean=mean(AGB_Chave_eq7))
d<-ggplot(plot_var9, aes(x=AGB_Chave_eq7,fill=Continent, color=Continent)) + #geom_histogram( aes(y=..count..),position="identity",alpha=0.4) + 
  geom_density(alpha=0.5)+
  geom_vline(data=mu, aes(xintercept=grp.mean, color=Continent), linetype="dashed",linewidth=1) +
  theme_classic()+
  theme(legend.position = "none",
        axis.title.x = element_text(size = 9),
        axis.text.x = element_text(size = 9),
        axis.title.y = element_text(size = 11),
        axis.text.y = element_text(size = 9)
  )+
  scale_color_manual(values=c("cyan4","mediumorchid3","skyblue1","darkorange"))+
  scale_fill_manual(values=c("cyan4","mediumorchid3","skyblue1","darkorange"))+
  labs(title="",x=expression(paste("Environmental aboveground biomass (Mg ha"^"-1",")")), y = "Density")+
  #ylim(0,0.35)+
  xlim(3.5,1105)+
  theme(legend.title=element_blank())+ 
  ggtitle("(d)")




ici<-ggplot(plot_var6, aes(x=AGB_Feld_Pan,fill=Continent, color=Continent)) +
    geom_density(alpha=0.5)+
  scale_color_manual(values=c("cyan4","mediumorchid3","goldenrod1","skyblue1","darkorange"))+
  scale_fill_manual(values=c("cyan4","mediumorchid3","goldenrod1","skyblue1","darkorange"))+
    theme(legend.title=element_blank(),legend.text = element_text(size=10))

legend <- get_legend(ici)

blankPlot <- ggplot()+geom_blank(aes(1,1)) + cowplot::theme_nothing()

grid.arrange(a,b,blankPlot,c,d,legend,  ncol=3, widths=c(8, 8, 4))
```

## Diff Hauteur = ANNEXES

```{r}


mu <- ddply(plot_var6, "Continent", summarise, grp.mean=mean(HL_FeldPan))
a<-ggplot(plot_var6, aes(x=HL_FeldPan,fill=Continent, color=Continent)) + #geom_histogram( aes(y=..count..),position="identity",alpha=0.4) + 
  geom_density(alpha=0.5)+
  geom_vline(data=mu, aes(xintercept=grp.mean, color=Continent), linetype="dashed",linewidth=1) +
  theme_classic()+
  theme(legend.position = "none",
        axis.title.x = element_text(size = 9),
        axis.text.x = element_text(size = 9),
        axis.title.y = element_text(size = 11),
        axis.text.y = element_text(size = 9)
  )+
  scale_color_manual(values=c("cyan4","mediumorchid3","goldenrod1","skyblue1","darkorange"))+
  scale_fill_manual(values=c("cyan4","mediumorchid3","goldenrod1","skyblue1","darkorange"))+
  labs(title="",x="Pantropical canopy height (m)", y = "Density")+
  #ylim(0,0.35)+
  xlim(13.5, 45)+
  theme(legend.title=element_blank())+ 
  ggtitle("(a)")

plot_var7<-plot_var6[!is.na(HL_FeldCont)]

mu <- ddply(plot_var7, "Continent", summarise, grp.mean=mean(HL_FeldCont))
b<-ggplot(plot_var7, aes(x=HL_FeldCont,fill=Continent, color=Continent)) + #geom_histogram( aes(y=..count..),position="identity",alpha=0.4) + 
  geom_density(alpha=0.5)+
  geom_vline(data=mu, aes(xintercept=grp.mean, color=Continent), linetype="dashed",linewidth=1) +
  theme_classic()+
  theme(legend.position = "none",
        axis.title.x = element_text(size = 9),
        axis.text.x = element_text(size = 9),
        axis.title.y = element_text(size = 11),
        axis.text.y = element_text(size = 9)
  )+
  scale_color_manual(values=c("cyan4","mediumorchid3","skyblue1","darkorange"))+
  scale_fill_manual(values=c("cyan4","mediumorchid3","skyblue1","darkorange"))+
  labs(title="",x="Continental canopy height (m)", y = "Density")+
  #ylim(0,0.35)+
  xlim(13.5, 45)+
  theme(legend.title=element_blank())+ 
  ggtitle("(b)")

plot_var8<-plot_var6[!is.na(HL_FeldReg)]

mu <- ddply(plot_var8, "Continent", summarise, grp.mean=mean(HL_FeldReg))
c<-ggplot(plot_var8, aes(x=HL_FeldReg,fill=Continent, color=Continent)) + #geom_histogram( aes(y=..count..),position="identity",alpha=0.4) + 
  geom_density(alpha=0.5)+
  geom_vline(data=mu, aes(xintercept=grp.mean, color=Continent), linetype="dashed",linewidth=1) +
  theme_classic()+
  theme(legend.position = "none",
        axis.title.x = element_text(size = 9),
        axis.text.x = element_text(size = 9),
        axis.title.y = element_text(size = 11),
        axis.text.y = element_text(size = 9)
  )+
  scale_color_manual(values=c("cyan4","mediumorchid3","skyblue1","darkorange"))+
  scale_fill_manual(values=c("cyan4","mediumorchid3","skyblue1","darkorange"))+
  labs(title="",x="Regional canopy height (m)", y = "Density")+
  #ylim(0,0.35)+
  xlim(13.5, 45)+
  theme(legend.title=element_blank())+ 
  ggtitle("(c)")






ici<-ggplot(plot_var6, aes(x=AGB_Feld_Pan,fill=Continent, color=Continent)) +
    geom_density(alpha=0.5)+
  scale_color_manual(values=c("cyan4","mediumorchid3","skyblue1","darkorange"))+
  scale_fill_manual(values=c("cyan4","mediumorchid3","skyblue1","darkorange"))+
    theme(legend.title=element_blank(),legend.text = element_text(size=10))

legend <- get_legend(ici)

blankPlot <- ggplot()+geom_blank(aes(0.1,0.1)) + cowplot::theme_nothing()


##Pour mettre sous la carte 

grid.arrange(a,b,c,legend,  ncol=4, widths=c(8, 8, 8,4))
```

#2) Boxplot : RMSE

##Toutes sources climatiques confondues

###HL_Pan
```{r}
data2<-data_pan[!sub_rep=="H_FeldPan"&!sub_rep=="H_FeldCont"&!sub_rep=="HL_FeldReg"&!sub_rep=="HL_FeldCont"&!sub_rep=="H_FeldReg"&!sub_rep=="AGB_Chave_eq7"&!sub_rep=="AGB_Feld_Cont"&!sub_rep=="AGB_Feld_Reg"]
data2$sub_rep <- factor(data2$sub_rep,
                        levels = c('HL_FeldPan','WDba',"DBH_qm","SD","BA","AGB_Feld_Reg","AGB_Feld_Cont","AGB_Feld_Pan","AGB_Chave_eq7"),ordered = TRUE)

data2$rep <- factor(data2$rep,
                    levels = c("SC","AGB"),ordered = TRUE)
levels(data2$sub_rep)

a<-ggplot(data2[area=="Pantropic"], aes(x=sub_rep, y=RMSE, fill=sub_rep, colour=sub_rep)) + #fill=remplir de couleur les boîte et colour= colorier les points et boites
  geom_boxplot(outlier.alpha=1000, alpha=0.5,width=0.3)+ #alpha=transparence
  #geom_jitter(width=0.25)+ #mettre les observations et gérer l'étendue des données
  #scale_fill_manual(values=c(c("steelblue4","turquoise4","turquoise3","cyan2","cadetblue1","gold","orange","darkorange","darkorange2")))+
  #scale_colour_manual(values=c(c("steelblue4","turquoise4","turquoise3","cyan2","cadetblue2","gold2","orange","darkorange","darkorange2")))+
  scale_fill_manual(values=c(c("steelblue4","steelblue3","steelblue2","steelblue1","skyblue","darkorange")))+
  scale_colour_manual(values=c(c("steelblue4","steelblue3","steelblue2","steelblue1","skyblue","darkorange1")))+
  labs(y = "RMSE (%)",x="")+#,x="",tag =expression(paste(" * estimated \n (1) Region-specific H-D model of Feldpaush", italic("et al.,"), "2012, (2) Continent-specific H-D model of Feldpaush ", italic("et al.,"), " 2012, (3) Pantropical H-D model of Feldpaush" , italic("et al.,"), " 2012, (4) eq. 7 of Chave ", italic("et al.,"), " 2014")))
  
  stat_summary(fun=mean,colour="black",geom="point",shape=18,size=2)+
  theme_classic()+
  theme(legend.position = "none",
        legend.title=element_blank(),
        axis.title.x = element_text(size = 14),
        axis.text.x = element_text(size = 11),
        axis.title.y = element_text(size = 12),
        axis.text.y = element_text(size = 11),
        plot.tag = element_text(size=8,hjust=0),
        plot.tag.position = c(0.03,0.02))+
  ylim(0,50)+
  geom_vline(xintercept=5.5, color="black", linetype="dashed",linewidth=0.5)+
  
  scale_x_discrete(labels=str_wrap(c("Canopy height*","Wood density \n weighted by \n basal area","Mean quadratic diameter","Stem density","Basal area","Aboveground \n  biomass*"),width=20))+
  annotate("text", x=0.6, y=50, label= "n=7")+ 
  ggtitle("Pantropic")+
  annotate("text", x=5.7, y=49, label= "n=7")


e<-ggplot(data2[area=="Pantropic"], aes(x=rep, y=RMSE, fill=rep, colour=rep),widths=4) + #fill=remplir de couleur les boîte et colour= colorier les points et boites
  geom_boxplot(outlier.alpha=2000, alpha=0.8,width=0.3)+ #alpha=transparence
  #geom_jitter(width=0.2)+ #mettre les observations et gérer l'étendue des données
  scale_fill_manual(values=c(c("dodgerblue2","darkorange")))+
  scale_colour_manual(values=c(c("dodgerblue4","darkorange1")))+
  labs(y = "RMSE (%)",x="")+
  stat_summary(fun=mean,colour="black",geom="point",shape=18,size=2)+
  theme_classic()+
  theme(legend.position = "none",
        legend.title=element_blank(),
        axis.title.x = element_text(size = 14),
        axis.text.x = element_text(size = 11),
        axis.title.y = element_text(size = 12),
        axis.text.y = element_text(size = 11))+
  #ylim(0,0.8)+
  geom_vline(xintercept=1.5, color="black", linetype="dashed",linewidth=0.5)+ 
  ggtitle("Pantropic")+
  scale_x_discrete(labels=c("Structural \n  attributes","AGB*"))+
  annotate("text", x=0.7, y=50, label= "n=35")+
  annotate("text", x=1.8, y=50, label= "n=7")

data2<-data_af[!sub_rep=="H_FeldPan"&!sub_rep=="H_FeldCont"&!sub_rep=="HL_FeldReg"&!sub_rep=="HL_FeldCont"&!sub_rep=="H_FeldReg"&!sub_rep=="AGB_Chave_eq7"&!sub_rep=="AGB_Feld_Cont"&!sub_rep=="AGB_Feld_Reg"]
data2$sub_rep <- factor(data2$sub_rep,
                        levels = c('HL_FeldPan','WDba',"DBH_qm","SD","BA","AGB_Feld_Reg","AGB_Feld_Cont","AGB_Feld_Pan","AGB_Chave_eq7"),ordered = TRUE)

data2$rep <- factor(data2$rep,
                    levels = c("SC","AGB"),ordered = TRUE)
levels(data2$rep)

b<-ggplot(data2[area=="Africa"], aes(x=rep, y=RMSE, fill=rep, colour=rep),widths=4) + #fill=remplir de couleur les boîte et colour= colorier les points et boites
  geom_boxplot(outlier.alpha=2000, alpha=0.8,width=0.3)+ #alpha=transparence
  #geom_jitter(width=0.2)+ #mettre les observations et gérer l'étendue des données
  scale_fill_manual(values=c(c("dodgerblue2","darkorange")))+
  scale_colour_manual(values=c(c("dodgerblue4","darkorange1")))+
  labs(y = "RMSE (%)",x="")+
  stat_summary(fun=mean,colour="black",geom="point",shape=18,size=2)+
  theme_classic()+
  theme(legend.position = "none",
        legend.title=element_blank(),
        axis.title.x = element_text(size = 14),
        axis.text.x = element_text(size = 11),
        axis.title.y = element_text(size = 12),
        axis.text.y = element_text(size = 11))+
  ylim(0,50)+
  geom_vline(xintercept=1.5, color="black", linetype="dashed",linewidth=0.5)+ 
  ggtitle("Africa")+
  scale_x_discrete(labels=c("Structural \n  attributes","AGB*"))+
  annotate("text", x=0.7, y=50, label= "n=35")+
  annotate("text", x=1.8, y=50, label= "n=7")

data2<-data[!sub_rep=="H_FeldPan"&!sub_rep=="H_FeldCont"&!sub_rep=="HL_FeldReg"&!sub_rep=="HL_FeldCont"&!sub_rep=="H_FeldReg"&!sub_rep=="AGB_Chave_eq7"&!sub_rep=="AGB_Feld_Cont"&!sub_rep=="AGB_Feld_Reg"]
data2$sub_rep <- factor(data2$sub_rep,
                        levels = c('HL_FeldPan','WDba',"DBH_qm","SD","BA","AGB_Feld_Pan"),ordered = TRUE)

data2$rep <- factor(data2$rep,
                    levels = c("SC","AGB"),ordered = TRUE)
levels(data2$sub_rep)


c<-ggplot(data2[area=="Eurasia"], aes(x=rep, y=RMSE, fill=rep, colour=rep),widths=4) + #fill=remplir de couleur les boîte et colour= colorier les points et boites
  geom_boxplot(outlier.alpha=2000, alpha=0.8,width=0.3)+ #alpha=transparence
  #geom_jitter(width=0.2)+ #mettre les observations et gérer l'étendue des données
  scale_fill_manual(values=c(c("dodgerblue2","darkorange")))+
  scale_colour_manual(values=c(c("dodgerblue4","darkorange1")))+
  labs(y = "RMSE (%)",x="")+
  stat_summary(fun=mean,colour="black",geom="point",shape=18,size=2)+
  theme_classic()+
  theme(legend.position = "none",
        legend.title=element_blank(),
        axis.title.x = element_text(size = 14),
        axis.text.x = element_text(size = 11),
        axis.title.y = element_text(size = 12),
        axis.text.y = element_text(size = 11)
  )+
  ylim(0,50)+
  geom_vline(xintercept=1.5, color="black", linetype="dashed",linewidth=0.5)+ 
  ggtitle("Asia")+
  scale_x_discrete(labels=c("Structural \n  attributes","AGB*"))+
  annotate("text", x=0.7, y=50, label= "n=35")+
  annotate("text", x=1.8, y=50, label= "n=7")

d<-ggplot(data2[area=="South America"], aes(x=rep, y=RMSE, fill=rep, colour=rep),widths=4) + #fill=remplir de couleur les boîte et colour= colorier les points et boites
  geom_boxplot(outlier.alpha=2000, alpha=0.8,width=0.3)+ #alpha=transparence
  #geom_jitter(width=0.2)+ #mettre les observations et gérer l'étendue des données
  scale_fill_manual(values=c(c("dodgerblue2","darkorange")))+
  scale_colour_manual(values=c(c("dodgerblue4","darkorange1")))+
  labs(y = "RMSE (%)",x="")+
  stat_summary(fun=mean,colour="black",geom="point",shape=18,size=2)+
  theme_classic()+
  theme(legend.position = "none",
        legend.title=element_blank(),
        axis.title.x = element_text(size = 14),
        axis.text.x = element_text(size = 11),
        axis.title.y = element_text(size = 12),
        axis.text.y = element_text(size = 11))+
  ylim(0,50)+
  geom_vline(xintercept=1.5, color="black", linetype="dashed",linewidth=0.5)+ 
  ggtitle("South America")+
  scale_x_discrete(labels=c("Structural \n  attributes","AGB*"))+
  annotate("text", x=0.7, y=50, label= "n=35")+
  annotate("text", x=1.8, y=50, label= "n=7")

f<-ggplot(data2[area=="Oceania"], aes(x=rep, y=RMSE, fill=rep, colour=rep),widths=4) + #fill=remplir de couleur les boîte et colour= colorier les points et boites
  geom_boxplot(outlier.alpha=2000, alpha=0.8,width=0.3)+ #alpha=transparence
  #geom_jitter(width=0.2)+ #mettre les observations et gérer l'étendue des données
  scale_fill_manual(values=c(c("dodgerblue2","darkorange")))+
  scale_colour_manual(values=c(c("dodgerblue4","darkorange1")))+
  labs(y = "RMSE (%) ",x="")+
  stat_summary(fun=mean,colour="black",geom="point",shape=18,size=2)+
  theme_classic()+
  theme(legend.position = "none",
        legend.title=element_blank(),
        axis.title.x = element_text(size = 14),
        axis.text.x = element_text(size = 11),
        axis.title.y = element_text(size = 12),
        axis.text.y = element_text(size = 11))+
  ylim(0,50)+
  geom_vline(xintercept=1.5, color="black", linetype="dashed",linewidth=0.5)+ 
  ggtitle("Oceania")+
  scale_x_discrete(labels=c("Structural \n  attributes","AGB*"))+
  annotate("text", x=0.7, y=50, label= "n=35")+
  annotate("text", x=1.8, y=50, label= "n=7")

g<-ggplot(data2[area=="North America"], aes(x=rep, y=RMSE, fill=rep, colour=rep),widths=4) + #fill=remplir de couleur les boîte et colour= colorier les points et boites
  geom_boxplot(outlier.alpha=2000, alpha=0.8,width=0.3)+ #alpha=transparence
  #geom_jitter(width=0.2)+ #mettre les observations et gérer l'étendue des données
  scale_fill_manual(values=c(c("dodgerblue2","darkorange")))+
  scale_colour_manual(values=c(c("dodgerblue4","darkorange1")))+
  labs(y = "RMSE (%)",x="")+
  stat_summary(fun=mean,colour="black",geom="point",shape=18,size=2)+
  theme_classic()+
  theme(legend.position = "none",
        legend.title=element_blank(),
        axis.title.x = element_text(size = 14),
        axis.text.x = element_text(size = 11),
        axis.title.y = element_text(size = 12),
        axis.text.y = element_text(size = 11))+
  ylim(0,50)+
  geom_vline(xintercept=1.5, color="black", linetype="dashed",linewidth=0.5)+ 
  ggtitle("Central America")+
  scale_x_discrete(labels=c("Structural \n  attributes","AGB*"))+
  annotate("text", x=0.7, y=50, label= "n=35")+
  annotate("text", x=1.8, y=50, label= "n=7")


# Move to a new page
grid.newpage()
# Create layout : nrow = 2, ncol = 2
pushViewport(viewport(layout = grid.layout(2, 5)))
# A helper function to define a region on the layout
define_region <- function(row, col){
  viewport(layout.pos.row = row, layout.pos.col = col)
} 

# Arrange the plots
print(a, vp=define_region(1, 1:4))
print(b, vp = define_region(2, 3))
print(c, vp = define_region(2, 4))
print(e, vp=define_region(1, 5))
print(d, vp = define_region(2,2))
print(f, vp = define_region(2,5))
print(g, vp = define_region(2,1))




```
###HL_Pan, sans montagne
```{r}
data2<-data_pan_m[!sub_rep=="H_FeldPan"&!sub_rep=="H_FeldCont"&!sub_rep=="HL_FeldReg"&!sub_rep=="HL_FeldCont"&!sub_rep=="H_FeldReg"&!sub_rep=="AGB_Chave_eq7"&!sub_rep=="AGB_Feld_Cont"&!sub_rep=="AGB_Feld_Reg"]
data2$sub_rep <- factor(data2$sub_rep,
                        levels = c('HL_FeldPan','WDba',"DBH_qm","SD","BA","AGB_Feld_Reg","AGB_Feld_Cont","AGB_Feld_Pan","AGB_Chave_eq7"),ordered = TRUE)

data2$rep <- factor(data2$rep,
                    levels = c("SC","AGB"),ordered = TRUE)
levels(data2$sub_rep)

a<-ggplot(data2[area=="Pantropic"], aes(x=sub_rep, y=RMSE, fill=sub_rep, colour=sub_rep)) + #fill=remplir de couleur les boîte et colour= colorier les points et boites
  geom_boxplot(outlier.alpha=1000, alpha=0.5,width=0.3)+ #alpha=transparence
  #geom_jitter(width=0.25)+ #mettre les observations et gérer l'étendue des données
  #scale_fill_manual(values=c(c("steelblue4","turquoise4","turquoise3","cyan2","cadetblue1","gold","orange","darkorange","darkorange2")))+
  #scale_colour_manual(values=c(c("steelblue4","turquoise4","turquoise3","cyan2","cadetblue2","gold2","orange","darkorange","darkorange2")))+
  scale_fill_manual(values=c(c("steelblue4","steelblue3","steelblue2","steelblue1","skyblue","darkorange")))+
  scale_colour_manual(values=c(c("steelblue4","steelblue3","steelblue2","steelblue1","skyblue","darkorange1")))+
  labs(y = "RMSE (%)",x="")+#,x="",tag =expression(paste(" * estimated \n (1) Region-specific H-D model of Feldpaush", italic("et al.,"), "2012, (2) Continent-specific H-D model of Feldpaush ", italic("et al.,"), " 2012, (3) Pantropical H-D model of Feldpaush" , italic("et al.,"), " 2012, (4) eq. 7 of Chave ", italic("et al.,"), " 2014")))
  
  stat_summary(fun=mean,colour="black",geom="point",shape=18,size=2)+
  theme_classic()+
  theme(legend.position = "none",
        legend.title=element_blank(),
        axis.title.x = element_text(size = 14),
        axis.text.x = element_text(size = 11),
        axis.title.y = element_text(size = 12),
        axis.text.y = element_text(size = 11),
        plot.tag = element_text(size=8,hjust=0),
        plot.tag.position = c(0.03,0.02))+
  ylim(0,50)+
  geom_vline(xintercept=5.5, color="black", linetype="dashed",linewidth=0.5)+
  
  scale_x_discrete(labels=str_wrap(c("Canopy height*","Wood density \n weighted by \n basal area","Mean quadratic diameter","Stem density","Basal area","Aboveground \n  biomass*"),width=20))+
  annotate("text", x=0.6, y=50, label= "n=7")+ 
  ggtitle("Pantropic")+
  annotate("text", x=5.7, y=49, label= "n=7")


e<-ggplot(data2[area=="Pantropic"], aes(x=rep, y=RMSE, fill=rep, colour=rep),widths=4) + #fill=remplir de couleur les boîte et colour= colorier les points et boites
  geom_boxplot(outlier.alpha=2000, alpha=0.8,width=0.3)+ #alpha=transparence
  #geom_jitter(width=0.2)+ #mettre les observations et gérer l'étendue des données
  scale_fill_manual(values=c(c("dodgerblue2","darkorange")))+
  scale_colour_manual(values=c(c("dodgerblue4","darkorange1")))+
  labs(y = "RMSE (%)",x="")+
  stat_summary(fun=mean,colour="black",geom="point",shape=18,size=2)+
  theme_classic()+
  theme(legend.position = "none",
        legend.title=element_blank(),
        axis.title.x = element_text(size = 14),
        axis.text.x = element_text(size = 11),
        axis.title.y = element_text(size = 12),
        axis.text.y = element_text(size = 11))+
  #ylim(0,0.8)+
  geom_vline(xintercept=1.5, color="black", linetype="dashed",linewidth=0.5)+ 
  ggtitle("Pantropic")+
  scale_x_discrete(labels=c("Structural \n  attributes","AGB*"))+
  annotate("text", x=0.7, y=50, label= "n=35")+
  annotate("text", x=1.8, y=50, label= "n=7")

data2<-data_af_m[!sub_rep=="H_FeldPan"&!sub_rep=="H_FeldCont"&!sub_rep=="HL_FeldReg"&!sub_rep=="HL_FeldCont"&!sub_rep=="H_FeldReg"&!sub_rep=="AGB_Chave_eq7"&!sub_rep=="AGB_Feld_Cont"&!sub_rep=="AGB_Feld_Reg"]
data2$sub_rep <- factor(data2$sub_rep,
                        levels = c('HL_FeldPan','WDba',"DBH_qm","SD","BA","AGB_Feld_Reg","AGB_Feld_Cont","AGB_Feld_Pan","AGB_Chave_eq7"),ordered = TRUE)

data2$rep <- factor(data2$rep,
                    levels = c("SC","AGB"),ordered = TRUE)
levels(data2$rep)

b<-ggplot(data2[area=="Africa"], aes(x=rep, y=RMSE, fill=rep, colour=rep),widths=4) + #fill=remplir de couleur les boîte et colour= colorier les points et boites
  geom_boxplot(outlier.alpha=2000, alpha=0.8,width=0.3)+ #alpha=transparence
  #geom_jitter(width=0.2)+ #mettre les observations et gérer l'étendue des données
  scale_fill_manual(values=c(c("dodgerblue2","darkorange")))+
  scale_colour_manual(values=c(c("dodgerblue4","darkorange1")))+
  labs(y = "RMSE (%)",x="")+
  stat_summary(fun=mean,colour="black",geom="point",shape=18,size=2)+
  theme_classic()+
  theme(legend.position = "none",
        legend.title=element_blank(),
        axis.title.x = element_text(size = 14),
        axis.text.x = element_text(size = 11),
        axis.title.y = element_text(size = 12),
        axis.text.y = element_text(size = 11))+
  ylim(0,50)+
  geom_vline(xintercept=1.5, color="black", linetype="dashed",linewidth=0.5)+ 
  ggtitle("Africa")+
  scale_x_discrete(labels=c("Structural \n  attributes","AGB*"))+
  annotate("text", x=0.7, y=50, label= "n=35")+
  annotate("text", x=1.8, y=50, label= "n=7")

data2<-data_m[!sub_rep=="H_FeldPan"&!sub_rep=="H_FeldCont"&!sub_rep=="HL_FeldReg"&!sub_rep=="HL_FeldCont"&!sub_rep=="H_FeldReg"&!sub_rep=="AGB_Chave_eq7"&!sub_rep=="AGB_Feld_Cont"&!sub_rep=="AGB_Feld_Reg"]
data2$sub_rep <- factor(data2$sub_rep,
                        levels = c('HL_FeldPan','WDba',"DBH_qm","SD","BA","AGB_Feld_Pan"),ordered = TRUE)

data2$rep <- factor(data2$rep,
                    levels = c("SC","AGB"),ordered = TRUE)
levels(data2$sub_rep)


c<-ggplot(data2[area=="Eurasia"], aes(x=rep, y=RMSE, fill=rep, colour=rep),widths=4) + #fill=remplir de couleur les boîte et colour= colorier les points et boites
  geom_boxplot(outlier.alpha=2000, alpha=0.8,width=0.3)+ #alpha=transparence
  #geom_jitter(width=0.2)+ #mettre les observations et gérer l'étendue des données
  scale_fill_manual(values=c(c("dodgerblue2","darkorange")))+
  scale_colour_manual(values=c(c("dodgerblue4","darkorange1")))+
  labs(y = "RMSE (%)",x="")+
  stat_summary(fun=mean,colour="black",geom="point",shape=18,size=2)+
  theme_classic()+
  theme(legend.position = "none",
        legend.title=element_blank(),
        axis.title.x = element_text(size = 14),
        axis.text.x = element_text(size = 11),
        axis.title.y = element_text(size = 12),
        axis.text.y = element_text(size = 11)
  )+
  ylim(0,50)+
  geom_vline(xintercept=1.5, color="black", linetype="dashed",linewidth=0.5)+ 
  ggtitle("Asia")+
  scale_x_discrete(labels=c("Structural \n  attributes","AGB*"))+
  annotate("text", x=0.7, y=50, label= "n=35")+
  annotate("text", x=1.8, y=50, label= "n=7")

d<-ggplot(data2[area=="South America"], aes(x=rep, y=RMSE, fill=rep, colour=rep),widths=4) + #fill=remplir de couleur les boîte et colour= colorier les points et boites
  geom_boxplot(outlier.alpha=2000, alpha=0.8,width=0.3)+ #alpha=transparence
  #geom_jitter(width=0.2)+ #mettre les observations et gérer l'étendue des données
  scale_fill_manual(values=c(c("dodgerblue2","darkorange")))+
  scale_colour_manual(values=c(c("dodgerblue4","darkorange1")))+
  labs(y = "RMSE (%)",x="")+
  stat_summary(fun=mean,colour="black",geom="point",shape=18,size=2)+
  theme_classic()+
  theme(legend.position = "none",
        legend.title=element_blank(),
        axis.title.x = element_text(size = 14),
        axis.text.x = element_text(size = 11),
        axis.title.y = element_text(size = 12),
        axis.text.y = element_text(size = 11))+
  ylim(0,50)+
  geom_vline(xintercept=1.5, color="black", linetype="dashed",linewidth=0.5)+ 
  ggtitle("South America")+
  scale_x_discrete(labels=c("Structural \n  attributes","AGB*"))+
  annotate("text", x=0.7, y=50, label= "n=35")+
  annotate("text", x=1.8, y=50, label= "n=7")

f<-ggplot(data2[area=="Oceania"], aes(x=rep, y=RMSE, fill=rep, colour=rep),widths=4) + #fill=remplir de couleur les boîte et colour= colorier les points et boites
  geom_boxplot(outlier.alpha=2000, alpha=0.8,width=0.3)+ #alpha=transparence
  #geom_jitter(width=0.2)+ #mettre les observations et gérer l'étendue des données
  scale_fill_manual(values=c(c("dodgerblue2","darkorange")))+
  scale_colour_manual(values=c(c("dodgerblue4","darkorange1")))+
  labs(y = "RMSE (%) ",x="")+
  stat_summary(fun=mean,colour="black",geom="point",shape=18,size=2)+
  theme_classic()+
  theme(legend.position = "none",
        legend.title=element_blank(),
        axis.title.x = element_text(size = 14),
        axis.text.x = element_text(size = 11),
        axis.title.y = element_text(size = 12),
        axis.text.y = element_text(size = 11))+
  ylim(0,50)+
  geom_vline(xintercept=1.5, color="black", linetype="dashed",linewidth=0.5)+ 
  ggtitle("Oceania")+
  scale_x_discrete(labels=c("Structural \n  attributes","AGB*"))+
  annotate("text", x=0.7, y=50, label= "n=35")+
  annotate("text", x=1.8, y=50, label= "n=7")

g<-ggplot(data2[area=="North America"], aes(x=rep, y=RMSE, fill=rep, colour=rep),widths=4) + #fill=remplir de couleur les boîte et colour= colorier les points et boites
  geom_boxplot(outlier.alpha=2000, alpha=0.8,width=0.3)+ #alpha=transparence
  #geom_jitter(width=0.2)+ #mettre les observations et gérer l'étendue des données
  scale_fill_manual(values=c(c("dodgerblue2","darkorange")))+
  scale_colour_manual(values=c(c("dodgerblue4","darkorange1")))+
  labs(y = "RMSE (%)",x="")+
  stat_summary(fun=mean,colour="black",geom="point",shape=18,size=2)+
  theme_classic()+
  theme(legend.position = "none",
        legend.title=element_blank(),
        axis.title.x = element_text(size = 14),
        axis.text.x = element_text(size = 11),
        axis.title.y = element_text(size = 12),
        axis.text.y = element_text(size = 11))+
  ylim(0,50)+
  geom_vline(xintercept=1.5, color="black", linetype="dashed",linewidth=0.5)+ 
  ggtitle("Central America")+
  scale_x_discrete(labels=c("Structural \n  attributes","AGB*"))+
  annotate("text", x=0.7, y=50, label= "n=35")+
  annotate("text", x=1.8, y=50, label= "n=7")


# Move to a new page
grid.newpage()
# Create layout : nrow = 2, ncol = 2
pushViewport(viewport(layout = grid.layout(2, 5)))
# A helper function to define a region on the layout
define_region <- function(row, col){
  viewport(layout.pos.row = row, layout.pos.col = col)
} 

# Arrange the plots
print(a, vp=define_region(1, 1:4))
print(b, vp = define_region(2, 3))
print(c, vp = define_region(2, 4))
print(e, vp=define_region(1, 5))
print(d, vp = define_region(2,2))
print(f, vp = define_region(2,5))
print(g, vp = define_region(2,1))




```
###(...)Sans Hauteur
```{r}
data2<-data[!sub_rep=="H_FeldPan"&!sub_rep=="H_FeldCont"&!sub_rep=="HL_FeldReg"&!sub_rep=="HL_FeldCont"&!sub_rep=="H_FeldReg"&!sub_rep=="HL_FeldPan"]
data2$sub_rep <- factor(data2$sub_rep,
                       levels = c('WDba',"DBH_qm","SD","BA","AGB_Feld_Reg","AGB_Feld_Cont","AGB_Feld_Pan","AGB_Chave_eq7"),ordered = TRUE)
levels(data2$sub_rep)

data[,unique(area)]
summary(data)

a<-ggplot(data2[area=="Pantropic"], aes(x=sub_rep, y=RMSE, fill=sub_rep, colour=sub_rep)) + #fill=remplir de couleur les boîte et colour= colorier les points et boites
  geom_boxplot(outlier.alpha=1000, alpha=0.5,width=0.3)+ #alpha=transparence
  #geom_jitter(width=0.25)+ #mettre les observations et gérer l'étendue des données
  #scale_fill_manual(values=c(c("steelblue4","turquoise4","turquoise3","cyan2","cadetblue1","gold","orange","darkorange","darkorange2")))+
  #scale_colour_manual(values=c(c("steelblue4","turquoise4","turquoise3","cyan2","cadetblue2","gold2","orange","darkorange","darkorange2")))+
  scale_fill_manual(values=c(c("steelblue3","steelblue2","steelblue1","skyblue","palegoldenrod","goldenrod1","orange","darkorange2")))+
  scale_colour_manual(values=c(c("steelblue3","steelblue2","steelblue1","skyblue","palegoldenrod","goldenrod1","orange","darkorange2")))+
  labs(y = "RMSE (%)",x="")+#,x="",tag =expression(paste(" * estimated \n (1) Region-specific H-D model of Feldpaush", italic("et al.,"), "2012, (2) Continent-specific H-D model of Feldpaush ", italic("et al.,"), " 2012, (3) Pantropical H-D model of Feldpaush" , italic("et al.,"), " 2012, (4) eq. 7 of Chave ", italic("et al.,"), " 2014")))
 
  stat_summary(fun=mean,colour="black",geom="point",shape=18,size=2)+
  theme_classic()+
  theme(legend.position = "none",
        legend.title=element_blank(),
        axis.title.x = element_text(size = 14),
        axis.text.x = element_text(size = 9),
        axis.title.y = element_text(size = 12),
        axis.text.y = element_text(size = 11),
        plot.tag = element_text(size=8,hjust=0),
        plot.tag.position = c(0.03,0.02))+
  ylim(0,50)+
  geom_vline(xintercept=4.5, color="black", linetype="dashed",linewidth=0.5)+
 
  scale_x_discrete(labels=str_wrap(c("Wood density \n weighted by \n basal area","Mean quadratic diameter","Stem density","Basal area","Regional \n AGB*","Continental \n AGB*","Pantropical \n AGB*","Environmental \n AGB*"),width=20))+
  annotate("text", x=0.6, y=50, label= "n=7")+ 
  ggtitle("(a) Pantropic")+
 annotate("text", x=4.7, y=49, label= "n=7")
  

data2$rep <- factor(data2$rep,
                        levels = c("SC","AGB"),ordered = TRUE)
levels(data2$rep)

b<-ggplot(data2[area=="Africa"], aes(x=rep, y=RMSE, fill=rep, colour=rep),widths=4) + #fill=remplir de couleur les boîte et colour= colorier les points et boites
  geom_boxplot(outlier.alpha=2000, alpha=0.8,width=0.3)+ #alpha=transparence
  #geom_jitter(width=0.2)+ #mettre les observations et gérer l'étendue des données
  scale_fill_manual(values=c(c("dodgerblue2","darkorange")))+
  scale_colour_manual(values=c(c("dodgerblue4","darkorange1")))+
  labs(y = "RMSE (%)",x="")+
  stat_summary(fun=mean,colour="black",geom="point",shape=18,size=2)+
  theme_classic()+
  theme(legend.position = "none",
        legend.title=element_blank(),
        axis.title.x = element_text(size = 14),
        axis.text.x = element_text(size = 11),
        axis.title.y = element_text(size = 12),
        axis.text.y = element_text(size = 11))+
  ylim(0,50)+
  geom_vline(xintercept=1.5, color="black", linetype="dashed",linewidth=0.5)+ 
  ggtitle("(e) Africa")+
  scale_x_discrete(labels=c("Structural \n  attributes","AGB"))+
 annotate("text", x=0.7, y=50, label= "n=28")+
 annotate("text", x=1.8, y=50, label= "n=28")

c<-ggplot(data2[area=="Eurasia"], aes(x=rep, y=RMSE, fill=rep, colour=rep),widths=4) + #fill=remplir de couleur les boîte et colour= colorier les points et boites
  geom_boxplot(outlier.alpha=2000, alpha=0.8,width=0.3)+ #alpha=transparence
  #geom_jitter(width=0.2)+ #mettre les observations et gérer l'étendue des données
  scale_fill_manual(values=c(c("dodgerblue2","darkorange")))+
  scale_colour_manual(values=c(c("dodgerblue4","darkorange1")))+
  labs(y = "RMSE (%)",x="")+
  stat_summary(fun=mean,colour="black",geom="point",shape=18,size=2)+
  theme_classic()+
  theme(legend.position = "none",
        legend.title=element_blank(),
        axis.title.x = element_text(size = 14),
        axis.text.x = element_text(size = 11),
        axis.title.y = element_text(size = 12),
        axis.text.y = element_text(size = 11)
        )+
  ylim(0,50)+
  geom_vline(xintercept=1.5, color="black", linetype="dashed",linewidth=0.5)+ 
  ggtitle("(f) Asia")+
  scale_x_discrete(labels=c("Structural \n  attributes","AGB"))+
 annotate("text", x=0.7, y=50, label= "n=28")+
 annotate("text", x=1.8, y=50, label= "n=28")

d<-ggplot(data2[area=="South America"], aes(x=rep, y=RMSE, fill=rep, colour=rep),widths=4) + #fill=remplir de couleur les boîte et colour= colorier les points et boites
  geom_boxplot(outlier.alpha=2000, alpha=0.8,width=0.3)+ #alpha=transparence
  #geom_jitter(width=0.2)+ #mettre les observations et gérer l'étendue des données
  scale_fill_manual(values=c(c("dodgerblue2","darkorange")))+
  scale_colour_manual(values=c(c("dodgerblue4","darkorange1")))+
  labs(y = "RMSE (%)",x="")+
  stat_summary(fun=mean,colour="black",geom="point",shape=18,size=2)+
  theme_classic()+
  theme(legend.position = "none",
        legend.title=element_blank(),
        axis.title.x = element_text(size = 14),
        axis.text.x = element_text(size = 11),
        axis.title.y = element_text(size = 12),
        axis.text.y = element_text(size = 11))+
  ylim(0,50)+
  geom_vline(xintercept=1.5, color="black", linetype="dashed",linewidth=0.5)+ 
  ggtitle("(d) South America")+
  scale_x_discrete(labels=c("Structural \n  attributes","AGB"))+
 annotate("text", x=0.7, y=50, label= "n=28")+
 annotate("text", x=1.8, y=50, label= "n=28")

e<-ggplot(data2[area=="Pantropic"], aes(x=rep, y=RMSE, fill=rep, colour=rep),widths=4) + #fill=remplir de couleur les boîte et colour= colorier les points et boites
  geom_boxplot(outlier.alpha=2000, alpha=0.8,width=0.3)+ #alpha=transparence
  #geom_jitter(width=0.2)+ #mettre les observations et gérer l'étendue des données
  scale_fill_manual(values=c(c("dodgerblue2","darkorange")))+
  scale_colour_manual(values=c(c("dodgerblue4","darkorange1")))+
  labs(y = "RMSE (%)",x="")+
  stat_summary(fun=mean,colour="black",geom="point",shape=18,size=2)+
  theme_classic()+
  theme(legend.position = "none",
        legend.title=element_blank(),
        axis.title.x = element_text(size = 14),
        axis.text.x = element_text(size = 11),
        axis.title.y = element_text(size = 12),
        axis.text.y = element_text(size = 11))+
  ylim(0,50)+
  geom_vline(xintercept=1.5, color="black", linetype="dashed",linewidth=0.5)+ 
  ggtitle("(b) Pantropic")+
  scale_x_discrete(labels=c("Structural \n  attributes","AGB"))+
 annotate("text", x=0.7, y=50, label= "n=28")+
 annotate("text", x=1.8, y=50, label= "n=28")

f<-ggplot(data2[area=="Oceania"], aes(x=rep, y=RMSE, fill=rep, colour=rep),widths=4) + #fill=remplir de couleur les boîte et colour= colorier les points et boites
  geom_boxplot(outlier.alpha=2000, alpha=0.8,width=0.3)+ #alpha=transparence
  #geom_jitter(width=0.2)+ #mettre les observations et gérer l'étendue des données
  scale_fill_manual(values=c(c("dodgerblue2","darkorange")))+
  scale_colour_manual(values=c(c("dodgerblue4","darkorange1")))+
  labs(y = "RMSE (%) ",x="")+
  stat_summary(fun=mean,colour="black",geom="point",shape=18,size=2)+
  theme_classic()+
  theme(legend.position = "none",
        legend.title=element_blank(),
        axis.title.x = element_text(size = 14),
        axis.text.x = element_text(size = 11),
        axis.title.y = element_text(size = 12),
        axis.text.y = element_text(size = 11))+
  ylim(0,50)+
  geom_vline(xintercept=1.5, color="black", linetype="dashed",linewidth=0.5)+ 
  ggtitle("(g) Oceania")+
  scale_x_discrete(labels=c("Structural \n  attributes","AGB"))+
 annotate("text", x=0.7, y=50, label= "n=28")+
 annotate("text", x=1.8, y=50, label= "n=28")

g<-ggplot(data2[area=="North America"], aes(x=rep, y=RMSE, fill=rep, colour=rep),widths=4) + #fill=remplir de couleur les boîte et colour= colorier les points et boites
  geom_boxplot(outlier.alpha=2000, alpha=0.8,width=0.3)+ #alpha=transparence
  #geom_jitter(width=0.2)+ #mettre les observations et gérer l'étendue des données
 scale_fill_manual(values=c(c("dodgerblue2","darkorange")))+
  scale_colour_manual(values=c(c("dodgerblue4","darkorange1")))+
  labs(y = "RMSE (%)",x="")+
  stat_summary(fun=mean,colour="black",geom="point",shape=18,size=2)+
  theme_classic()+
  theme(legend.position = "none",
        legend.title=element_blank(),
        axis.title.x = element_text(size = 14),
        axis.text.x = element_text(size = 11),
        axis.title.y = element_text(size = 12),
        axis.text.y = element_text(size = 11))+
  ylim(0,50)+
  geom_vline(xintercept=1.5, color="black", linetype="dashed",linewidth=0.5)+ 
  ggtitle("(c) Central America")+
  scale_x_discrete(labels=c("Structural \n  attributes", "AGB"))+
 annotate("text", x=0.7, y=50, label= "n=28")+
 annotate("text", x=1.8, y=50, label= "n=7")


# Move to a new page
grid.newpage()
# Create layout : nrow = 2, ncol = 2
pushViewport(viewport(layout = grid.layout(2, 5)))
# A helper function to define a region on the layout
define_region <- function(row, col){
  viewport(layout.pos.row = row, layout.pos.col = col)
} 

# Arrange the plots
print(a, vp=define_region(1, 1:4))
print(b, vp = define_region(2, 3))
print(c, vp = define_region(2, 4))
print(e, vp=define_region(1, 5))
print(d, vp = define_region(2,2))
print(f, vp = define_region(2,5))
print(g, vp = define_region(2,1))



```

###Calcul %
```{r}
##mean (rmse)
data2_pan<-data_pan[!sub_rep=="H_FeldPan"&!sub_rep=="H_FeldCont"&!sub_rep=="HL_FeldReg"&!sub_rep=="HL_FeldCont"&!sub_rep=="H_FeldReg"&!sub_rep=="AGB_Chave_eq7"&!sub_rep=="AGB_Feld_Cont"&!sub_rep=="AGB_Feld_Reg"]

sc<-data2_pan[area=="Pantropic"&rep=="SC",.(mean(RMSE))]
agb<-data2_pan[area=="Pantropic"&rep=="AGB",.(mean(RMSE))]
(((agb-sc)/agb))*100

data2<-data[!sub_rep=="H_FeldPan"&!sub_rep=="H_FeldCont"&!sub_rep=="HL_FeldReg"&!sub_rep=="HL_FeldCont"&!sub_rep=="H_FeldReg"&!sub_rep=="AGB_Chave_eq7"&!sub_rep=="AGB_Feld_Cont"&!sub_rep=="AGB_Feld_Reg"]

sc<-data2[area=="South America"&rep=="SC",.(mean(RMSE))]
agb<-data2[area=="South America"&rep=="AGB",.(mean(RMSE))]
(((agb-sc)/agb))*100


sc<-data2[area=="North America"&rep=="SC",.(mean(RMSE))]
agb<-data2[area=="North America"&rep=="AGB",.(mean(RMSE))]
(((agb-sc)/agb))*100


sc<-data2[area=="Oceania"&rep=="SC",.(mean(RMSE))]
agb<-data2[area=="Oceania"&rep=="AGB",.(mean(RMSE))]
(((agb-sc)/agb))*100



sc<-data2[area=="Eurasia"&rep=="SC",.(mean(RMSE))]
agb<-data2[area=="Eurasia"&rep=="AGB",.(mean(RMSE))]
(((agb-sc)/agb))*100


data2<-data_af[!sub_rep=="H_FeldPan"&!sub_rep=="H_FeldCont"&!sub_rep=="HL_FeldReg"&!sub_rep=="HL_FeldCont"&!sub_rep=="H_FeldReg"&!sub_rep=="AGB_Chave_eq7"&!sub_rep=="AGB_Feld_Cont"&!sub_rep=="AGB_Feld_Reg"]


sc<-data2[area=="Africa"&rep=="SC",.(mean(RMSE))]
agb<-data2[area=="Africa"&rep=="AGB",.(mean(RMSE))]
(((agb-sc)/agb))*100


##sans montagne
data2_pan<-data_pan_m[!sub_rep=="H_FeldPan"&!sub_rep=="H_FeldCont"&!sub_rep=="HL_FeldReg"&!sub_rep=="HL_FeldCont"&!sub_rep=="H_FeldReg"&!sub_rep=="AGB_Chave_eq7"&!sub_rep=="AGB_Feld_Cont"&!sub_rep=="AGB_Feld_Reg"]

sc<-data2_pan[area=="Pantropic"&rep=="SC",.(mean(RMSE))]
agb<-data2_pan[area=="Pantropic"&rep=="AGB",.(mean(RMSE))]
(((agb-sc)/agb))*100

data2<-data_m[!sub_rep=="H_FeldPan"&!sub_rep=="H_FeldCont"&!sub_rep=="HL_FeldReg"&!sub_rep=="HL_FeldCont"&!sub_rep=="H_FeldReg"&!sub_rep=="AGB_Chave_eq7"&!sub_rep=="AGB_Feld_Cont"&!sub_rep=="AGB_Feld_Reg"]

sc<-data2[area=="South America"&rep=="SC",.(mean(RMSE))]
agb<-data2[area=="South America"&rep=="AGB",.(mean(RMSE))]
(((agb-sc)/agb))*100


sc<-data2[area=="North America"&rep=="SC",.(mean(RMSE))]
agb<-data2[area=="North America"&rep=="AGB",.(mean(RMSE))]
(((agb-sc)/agb))*100


sc<-data2[area=="Oceania"&rep=="SC",.(mean(RMSE))]
agb<-data2[area=="Oceania"&rep=="AGB",.(mean(RMSE))]
(((agb-sc)/agb))*100



sc<-data2[area=="Eurasia"&rep=="SC",.(mean(RMSE))]
agb<-data2[area=="Eurasia"&rep=="AGB",.(mean(RMSE))]
(((agb-sc)/agb))*100


data2<-data_af_m[!sub_rep=="H_FeldPan"&!sub_rep=="H_FeldCont"&!sub_rep=="HL_FeldReg"&!sub_rep=="HL_FeldCont"&!sub_rep=="H_FeldReg"&!sub_rep=="AGB_Chave_eq7"&!sub_rep=="AGB_Feld_Cont"&!sub_rep=="AGB_Feld_Reg"]


sc<-data2[area=="Africa"&rep=="SC",.(mean(RMSE))]
agb<-data2[area=="Africa"&rep=="AGB",.(mean(RMSE))]
(((agb-sc)/agb))*100
```
##Par source climatique
```{r}
#Sources de données climatiques
data2<-data[!sub_rep=="H_FeldPan"&!sub_rep=="H_FeldCont"&!sub_rep=="HL_FeldReg"&!sub_rep=="HL_FeldCont"&!sub_rep=="H_FeldReg"&!sub_rep=="AGB_Chave_eq7"&!sub_rep=="AGB_Feld_Cont"&!sub_rep=="AGB_Feld_Reg"]
data2[sub_rep=="HL_FeldPan",sub_rep2:="H"]
data2[sub_rep%like%"AGB_",sub_rep2:="AGB"]
data2[is.na(sub_rep2),sub_rep2:="SC"]
data2[,sub_rep3:="SC_H"]
data2[sub_rep2=="H",sub_rep3:="SC_H"]
data2[sub_rep2=="AGB",sub_rep3:="AGB"]
data2<-rbind(data2[,.(RMSE,source,sub_rep=sub_rep3)],data2[sub_rep2=="SC",.(RMSE,source,sub_rep=sub_rep2)])

data3$sub_rep <- factor(data2$sub_rep,
                        levels = c('SC_H','SC','AGB'),ordered = TRUE)
levels(data2$sub_rep)


ggplot(data2, aes(x=source, y=RMSE, fill=sub_rep, colour=sub_rep),widths=4) + #fill=remplir de couleur les boîte et colour= colorier les points et boites
  geom_boxplot(outlier.alpha=2000, alpha=0.8)+ #alpha=transparence
  #geom_jitter(width=0.2)+ #mettre les observations et gérer l'étendue des données
  scale_fill_manual(values=c(c("dodgerblue3","dodgerblue1","darkorange")))+
  scale_colour_manual(values=c(c("dodgerblue4","dodgerblue2","darkorange1")))+
  labs(y = "RMSE (%)",x="")+
  stat_summary(fun=mean,colour="black",geom="point",shape=18,size=2,position = position_dodge(0.75))+
  theme_classic()+
  theme(legend.position = "none",
        legend.title=element_blank(),
        axis.title = element_text(size = 16),
        axis.text= element_text(size = 14))+
  ylim(0,60)+
  #geom_vline(xintercept=1.5, color="black", linetype="dashed",linewidth=0.5)+ 
  #ggtitle("(a)")
theme(legend.position = "none",axis.text= element_text( size=10),axis.title = element_text(size = 10),)+
  scale_x_discrete(labels=c("CHELSA", "CRU TS", "ERA5","MODIS\n +\n CHIRPS","MODIS\n +\n IMERG", "TerraClimate", "WorldClim"))




data2<-data[!sub_rep=="H_FeldPan"&!sub_rep=="H_FeldCont"&!sub_rep=="HL_FeldReg"&!sub_rep=="HL_FeldCont"&!sub_rep=="H_FeldReg"&!sub_rep=="AGB_Chave_eq7"&!sub_rep=="AGB_Feld_Cont"&!sub_rep=="AGB_Feld_Reg"]
data2[sub_rep=="HL_FeldPan",sub_rep2:="H"]
data2[sub_rep%like%"AGB_",sub_rep2:="AGB"]
data2[is.na(sub_rep2),sub_rep2:="SC"]
data2[,sub_rep3:="SC_H"]
data2[sub_rep2=="H",sub_rep3:="SC_H"]
data2[sub_rep2=="AGB",sub_rep3:="AGB"]
data3<-rbind(data3[,.(RMSE,source,sub_rep=sub_rep3)],data2[sub_rep2=="SC",.(RMSE,source,sub_rep=sub_rep2)])

data3$sub_rep <- factor(data3$sub_rep,
                        levels = c('SC_H','SC','AGB'),ordered = TRUE)
levels(data3$sub_rep)


ggplot(data3, aes(x=source, y=RMSE, fill=sub_rep, colour=sub_rep),widths=4) + #fill=remplir de couleur les boîte et colour= colorier les points et boites
  geom_boxplot(outlier.alpha=2000, alpha=0.8)+ #alpha=transparence
  #geom_jitter(width=0.2)+ #mettre les observations et gérer l'étendue des données
  scale_fill_manual(values=c(c("dodgerblue3","dodgerblue1","darkorange")))+
  scale_colour_manual(values=c(c("dodgerblue4","dodgerblue2","darkorange1")))+
  labs(y = "RMSE (%)",x="")+
  stat_summary(fun=mean,colour="black",geom="point",shape=18,size=2,position = position_dodge(0.75))+
  theme_classic()+
  theme(legend.position = "none",
        legend.title=element_blank(),
        axis.title = element_text(size = 16),
        axis.text= element_text(size = 14))+
  ylim(0,60)+
  #geom_vline(xintercept=1.5, color="black", linetype="dashed",linewidth=0.5)+ 
  #ggtitle("(a)")
theme(legend.position = "none",axis.text= element_text( size=10),axis.title = element_text(size = 10),)+
  scale_x_discrete(labels=c("CHELSA", "CRU TS", "ERA5","MODIS\n +\n CHIRPS","MODIS\n +\n IMERG", "TerraClimate", "WorldClim"))

```

###sans hauteur
```{r}
#Sources de données climatiques
data2<-data[!sub_rep=="H_FeldPan"&!sub_rep=="H_FeldCont"&!sub_rep=="HL_FeldReg"&!sub_rep=="HL_FeldCont"&!sub_rep=="H_FeldReg"&!sub_rep=="HL_FeldPan"]
data2$rep <- factor(data2$rep,
                        levels = c('SC','AGB'),ordered = TRUE)
levels(data2$rep)


ggplot(data2, aes(x=source, y=RMSE, fill=rep, colour=rep),widths=4) + #fill=remplir de couleur les boîte et colour= colorier les points et boites
  geom_boxplot(outlier.alpha=2000, alpha=0.8)+ #alpha=transparence
  #geom_jitter(width=0.2)+ #mettre les observations et gérer l'étendue des données
  scale_fill_manual(values=c(c("dodgerblue2","darkorange")))+
  scale_colour_manual(values=c(c("dodgerblue4","darkorange1")))+
  labs(y = "RMSE (%)",x="")+
  stat_summary(fun=mean,colour="black",geom="point",shape=18,size=2,position = position_dodge(0.75))+
  theme_classic()+
  theme(legend.position = "none",
        legend.title=element_blank(),
        axis.title = element_text(size = 16),
        axis.text= element_text(size = 14))+
  ylim(0,60)+
  #geom_vline(xintercept=1.5, color="black", linetype="dashed",linewidth=0.5)+ 
  #ggtitle("(a)")
theme(legend.position = "none",axis.text= element_text( size=10),axis.title = element_text(size = 10),)+
  scale_x_discrete(labels=c("CHELSA", "CRU TS", "ERA5","MODIS\n +\n CHIRPS","MODIS\n +\n IMERG", "TerraClimate", "WorldClim"))

```
# (...)deux bosses
```{r}
essais=plot_var6[Continent=="South America"]
library(BIOMASS)
essais[,region_Feld:=as.data.frame.vector(computeFeldRegion(cbind(LON,LAT), level="region")),] 


ggplot(essais, aes(x=region_Feld, y=HL_FeldReg, fill=region_Feld, color=region_Feld),widths=4) + #fill=remplir de couleur les boîte et colour= colorier les points et boites
  geom_boxplot(outlier.alpha=2000, alpha=0.8)+ #alpha=transparence
  #geom_jitter(width=0.2)+ #mettre les observations et gérer l'étendue des données
   labs(y = "Regional canopy height (m)",x="")+
  stat_summary(fun=mean,colour="black",geom="point",shape=18,size=2,position = position_dodge(0.75))+
  theme_classic()+
  theme(legend.position = "none",
        legend.title=element_blank(),
        axis.title = element_text(size = 16),
        axis.text= element_text(size = 14))+
  #ylim(0,60)+
  #geom_vline(xintercept=1.5, color="black", linetype="dashed",linewidth=0.5)+ 
  #ggtitle("(a)")
theme(legend.position = "none",axis.text= element_text( size=10),axis.title = element_text(size = 10),)
  
##Carte #################################################################################################################
#########################################################################################################################
#########################################################################################################################
library(sf)
library(dplyr)
library(ggplot2)
library(data.table)
library(ggnewscale)

# Read the layers
biome <- st_read("biome1.shp")
biome <- st_union(biome)
st_crs(biome) = NA
#unique(ecozones$GEZ_TERM)

plot_var6=plot_var6[HL_FeldReg>=27,E:="A"][HL_FeldReg<27,E:="B"]

point<-plot_var6[Continent=="South America",.(LAT,LON,E)]

library(maps)
library(rworldmap)
#library(ggrepel)
world_map <- getMap()

ggplot() + 
  geom_polygon(data = world_map, aes(x = long, y = lat, group = group), fill = "white", color = "grey") +
  #geom_sf(data = wrld_map, fill = "white") + 
  geom_sf(data = biome, fill = "darkseagreen3",color="darkseagreen3") + 
  #theme(panel.background = element_rect(fill = "lightblue", colour = "lightblue",size = 0.5, linetype = "solid"))+
  coord_sf(xlim = c(-185, 185), ylim = c(-35, 35), expand = FALSE)+
  labs(x="Longitude", y = "Latitude")+ 
  #ggnewscale::new_scale_fill()+
  geom_point(data=point, aes(x=LON, y=LAT,fill=E,color=E),shape=21,size=2)+
  scale_color_manual(values=c("red","green"))+
  scale_fill_manual(values=c("red","green"))+
  #scale_size_continuous(range=c(0.3,5),limits = c(27, 3387),breaks=c(100,500,1000))+
 
  #labs(fill="Tropical regions",size="Elevation (m)",color="Tropical regions")+
  #guides(fill="none",color="none")+
  theme(legend.position = "none")

```
##(...)Toutes les hauteurs

```{r}
#Sources de données climatiques

data3<-data[!sub_rep=="DBH_qm"&!sub_rep=="BA"&!sub_rep=="SD"&!sub_rep=="WDba"&!sub_rep=="AGB_Chave_eq7"&!sub_rep=="AGB_Feld_Pan"&!sub_rep=="AGB_Feld_Cont"&!sub_rep=="AGB_Feld_Reg"&!sub_rep=="H_FeldPan"&!sub_rep=="H_FeldCont"&!sub_rep=="H_FeldReg"]
data3$sub_rep <- factor(data3$sub_rep,
                        levels = c('HL_FeldPan',"HL_FeldCont","HL_FeldReg"),ordered = TRUE)
levels(data3$rep)


ggplot(data3, aes(x=sub_rep, y=RMSE, fill=sub_rep, colour=sub_rep),widths=4) + #fill=remplir de couleur les boîte et colour= colorier les points et boites
  geom_boxplot(outlier.alpha=2000, alpha=0.5)+ #alpha=transparence
  #geom_jitter(width=0.2)+ #mettre les observations et gérer l'étendue des données
  scale_fill_manual(values=c(c("steelblue1","skyblue","palegoldenrod")))+
  scale_colour_manual(values=c(c("steelblue1","skyblue","palegoldenrod")))+
  labs(y = "RMSE (%)",x="")+
  stat_summary(fun=mean,colour="black",geom="point",shape=18,size=2,position = position_dodge(0.75))+
  theme_classic()+
  theme(legend.position = "none",
        legend.title=element_blank(),
        axis.title = element_text(size = 16),
        axis.text= element_text(size = 14))+
  ylim(0,60)+
  #geom_vline(xintercept=1.5, color="black", linetype="dashed",linewidth=0.5)+ 
  #ggtitle("(a)")
theme(legend.position = "none",axis.text= element_text( size=10),axis.title = element_text(size = 10),)#+
  #scale_x_discrete(labels=c("CHELSA", "CRU", "ERA5","MODIS\n +\n CHIRPS","MODIS\n +\n IMERG", "TerraClimate", "WorldClim"))

data3[,mean(RMSE),by="sub_rep"]
data3[,.N,by="sub_rep"]

```

###(...) Get information from the text
```{r}

data2[area=="Pantropic",.N,by="sub_rep"]
data2[area=="Pantropic",.N,by="rep"]


data2[area=="South America",.N,by="rep"]
data2[area=="North America",.N,by="rep"]
data2[area=="Africa",.N,by="rep"]
data2[area=="Oceania",.N,by="rep"]
data2[area=="Eurasia",.N,by="rep"]

data2[area=="Eurasia",.(mean(RMSE)),by="rep"]
data2[area=="Oceania",.(mean(RMSE)),by="rep"]
data2[area=="Africa",.(mean(RMSE)),by="rep"]
data2[area=="North America",.(mean(RMSE)),by="rep"]
data2[area=="South America",.(mean(RMSE)),by="rep"]

data2<-data[!sub_rep=="H_FeldPan"&!sub_rep=="H_FeldCont"&!sub_rep=="DBH_qm"&!sub_rep=="BA"&!sub_rep=="H_FeldReg"&!sub_rep=="SD"&!sub_rep=="AGB_Feld_Cont"&!sub_rep=="AGB_Chave_eq7"&!sub_rep=="AGB_Feld_Pan"&!sub_rep=="AGB_Feld_Reg"&!sub_rep=="WDba"]

ici<-data2[,.(RMSE=mean(RMSE)),by=c("sub_rep","area")]
ici2<-dcast(ici, 
sub_rep ~ area,
value.var = "RMSE")


data[area=="Pantropic",mean(RMSE),by="sub_rep"]
```