---
title: "Untitled"
output: html_document
date: "2025-03-08"
---

#BA-DBHqm+SD : all continent
##Importation des données
```{r }
rm(list=ls()) 

setwd("C:/Users/u237004/Documents/1_Boulot_SC/2_Papier Pan/Final_Nature/Code/8_Graph/")

#Libraries
library(data.table) #is used to import and manipulate tables


data_TC<-fread("C:/Users/u237004/Documents/1_Boulot_SC/2_Papier Pan/Final_Nature/Code/7_Modele_AGB_sans_montane/end_ba_stand_TC.csv")
data_WC<-fread("C:/Users/u237004/Documents/1_Boulot_SC/2_Papier Pan/Final_Nature/Code/7_Modele_AGB_sans_montane/end_ba_stand_WC.csv")
data_ERA5<-fread("C:/Users/u237004/Documents/1_Boulot_SC/2_Papier Pan/Final_Nature/Code/7_Modele_AGB_sans_montane/end_ba_stand_ERA5.csv")
data_CHELSA<-fread("C:/Users/u237004/Documents/1_Boulot_SC/2_Papier Pan/Final_Nature/Code/7_Modele_AGB_sans_montane/end_ba_stand_CHELSA.csv")
data_CRU<-fread("C:/Users/u237004/Documents/1_Boulot_SC/2_Papier Pan/Final_Nature/Code/7_Modele_AGB_sans_montane/end_ba_stand_CRU.csv")
data_MODIS_CHIRPS<-fread("C:/Users/u237004/Documents/1_Boulot_SC/2_Papier Pan/Final_Nature/Code/7_Modele_AGB_sans_montane/end_ba_stand_MODIS_CHIRPS.csv")
data_MODIS_IMERG<-fread("C:/Users/u237004/Documents/1_Boulot_SC/2_Papier Pan/Final_Nature/Code/7_Modele_AGB_sans_montane/end_ba_stand_MODIS_IMERG.csv")

data<-rbind(data_TC,data_WC,data_ERA5,data_CHELSA,data_CRU,data_MODIS_CHIRPS,data_MODIS_IMERG)


```

##Trie des coef selon l'agreement des sources climatiques entre elles 
```{r }
data_2<-rbind(data[,.(rep,sub_rep,area,coef=SD,var="SD",source,est)],data[,.(rep,sub_rep,area,coef=DBHqm,var="DBHqm",source,est)],data[,.(rep,sub_rep,area,coef=Bio1,var="bio1",source,est)],data[,.(rep,sub_rep,area,coef=Bio12,var="bio12",source,est)],data[,.(rep,sub_rep,area,coef=Bio15,var="bio15",source,est)],data[,.(rep,sub_rep,area,coef=slope,var="slope",source,est)],data[,.(rep,sub_rep,area,coef=sand,var="sand",source,est)],data[,.(rep,sub_rep,area,coef=ph,var="ph",source,est)],data[,.(rep,sub_rep,area,coef=org,var="org",source,est)])

# Regroupement des coefficients par sous-réplication, région et variable explicative
na_groups<-data_2[is.na(coef),,by=c("sub_rep", "area", "var","source")][,.(rep,sub_rep,area,var,source)]
data_2[na_groups, on = .(rep, sub_rep, area, var,source), coef := NA_real_]

data_3 <- data_2[, .(
  mean_coef = mean(coef, na.rm = TRUE),
  N = sum(!is.na(coef)),
  has_positive = any(coef > 0, na.rm = TRUE),
  has_negative = any(coef < 0, na.rm = TRUE)
), by = .(sub_rep, area, var,est)]

# Mise à NA si il y a des signes opposés dans les 7 sources
data_3[, mean_coef := ifelse(est == "estimate" & has_positive & has_negative, NA, mean_coef)]

#Mettre des Nas si mois de ou de trois !is.na()=N sur 7 sources
data_4<-data_3[, .(sub_rep,area,var,mean_coef,N,has_positive,has_negative,est)][N>3,mean_coef2:=mean_coef]
data_4<-data_4[N<=3,mean_coef2:=NA]

#fwrite(data_4,"C:/Users/u237004/Documents/1_Boulot_SC/2_Papier Pan/Final_Nature/Code/8_Graph/mean_coef_ba_dbh_sd.csv")
```

##RMSE et R carré: calcule da la mean apr source 
```{r}

rmse<-rbind(data[est=="estimate",.(rep,sub_rep,area,coef=SD,var="SD",source,RMSE,r_squared,est)],data[est=="estimate",.(rep,sub_rep,area,coef=DBHqm,var="DBHqm",source,RMSE,r_squared,est)],data[est=="estimate",.(rep,sub_rep,area,coef=Bio1,var="bio1",source,RMSE,r_squared,est)],data[est=="estimate",.(rep,sub_rep,area,coef=Bio12,var="bio12",source,RMSE,r_squared,est)],data[est=="estimate",.(rep,sub_rep,area,coef=Bio15,var="bio15",source,RMSE,r_squared,est)],data[est=="estimate",.(rep,sub_rep,area,coef=slope,var="slope",source,RMSE,r_squared,est)],data[est=="estimate",.(rep,sub_rep,area,coef=sand,var="sand",source,RMSE,r_squared,est)],data[est=="estimate",.(rep,sub_rep,area,coef=ph,var="ph",source,RMSE,r_squared,est)],data[est=="estimate",.(rep,sub_rep,area,coef=org,var="org",source,RMSE,r_squared,est)])

rmse<-rmse[,.(rmse=unique(RMSE),r_squared=unique(r_squared)),by=c("sub_rep","area","source")]
#fwrite(rmse,"C:/Users/u237004/Documents/1_Boulot_SC/2_Papier Pan/Final_Nature/Code/8_Graph/rmse_mean_ba_dbh_sd.csv")
```

#BA-DBHqm+SD : Africa
##Importation des données
```{r }
rm(list=ls()) 

setwd("C:/Users/u237004/Documents/1_Boulot_SC/2_Papier Pan/Work/MM/8_Graph/")

#Libraries
library(data.table) #is used to import and manipulate tables


data_TC<-fread("C:/Users/u237004/Documents/1_Boulot_SC/2_Papier Pan/Work/MM/7_Modele_AGB_sans_montane/end_ba_stand_TC_af.csv")
data_WC<-fread("C:/Users/u237004/Documents/1_Boulot_SC/2_Papier Pan/Work/MM/7_Modele_AGB_sans_montane/end_ba_stand_WC_af.csv")
data_ERA5<-fread("C:/Users/u237004/Documents/1_Boulot_SC/2_Papier Pan/Work/MM/7_Modele_AGB_sans_montane/end_ba_stand_ERA5_af.csv")
data_CHELSA<-fread("C:/Users/u237004/Documents/1_Boulot_SC/2_Papier Pan/Work/MM/7_Modele_AGB_sans_montane/end_ba_stand_CHELSA_af.csv")
data_CRU<-fread("C:/Users/u237004/Documents/1_Boulot_SC/2_Papier Pan/Work/MM/7_Modele_AGB_sans_montane/end_ba_stand_CRU_af.csv")
data_MODIS_CHIRPS<-fread("C:/Users/u237004/Documents/1_Boulot_SC/2_Papier Pan/Work/MM/7_Modele_AGB_sans_montane/end_ba_stand_MODIS_CHIRPS_af.csv")
data_MODIS_IMERG<-fread("C:/Users/u237004/Documents/1_Boulot_SC/2_Papier Pan/Work/MM/7_Modele_AGB_sans_montane/end_ba_stand_MODIS_IMERG_af.csv")

data<-rbind(data_TC,data_WC,data_ERA5,data_CHELSA,data_CRU,data_MODIS_CHIRPS,data_MODIS_IMERG)


```

##Trie des coef selon l'agreeement des sources climatiques entre elles 
```{r }
data_2<-rbind(data[,.(rep,sub_rep,area,coef=SD,var="SD",source,est)],data[,.(rep,sub_rep,area,coef=DBHqm,var="DBHqm",source,est)],data[,.(rep,sub_rep,area,coef=Bio1,var="bio1",source,est)],data[,.(rep,sub_rep,area,coef=Bio12,var="bio12",source,est)],data[,.(rep,sub_rep,area,coef=Bio15,var="bio15",source,est)],data[,.(rep,sub_rep,area,coef=slope,var="slope",source,est)],data[,.(rep,sub_rep,area,coef=sand,var="sand",source,est)],data[,.(rep,sub_rep,area,coef=ph,var="ph",source,est)],data[,.(rep,sub_rep,area,coef=org,var="org",source,est)],data[,.(rep,sub_rep,area,coef=Proportion,var="Proportion",source,est)])

# Regroupement des coefficients par sous-réplication, région et variable explicative
na_groups<-data_2[is.na(coef),,by=c("sub_rep", "area", "var","source")][,.(rep,sub_rep,area,var,source)]
data_2[na_groups, on = .(rep, sub_rep, area, var,source), coef := NA_real_]
data_3 <- data_2[, .(
  mean_coef = mean(coef, na.rm = TRUE),
  N = sum(!is.na(coef)),
  has_positive = any(coef > 0, na.rm = TRUE),
  has_negative = any(coef < 0, na.rm = TRUE)
), by = .(sub_rep, area, var,est)]

# Mise à NA si il y a des signes opposés dans les 7 sources
data_3[, mean_coef := ifelse(est == "estimate" & has_positive & has_negative, NA, mean_coef)]

data_4<-data_3[, .(sub_rep,area,var,mean_coef,N,has_positive,has_negative,est)][N>3,mean_coef2:=mean_coef]
data_4<-data_4[N<=3,mean_coef2:=NA]

fwrite(data_4,"C:/Users/u237004/Documents/1_Boulot_SC/2_Papier Pan/Work/MM/8_Graph/mean_coef_ba_dbh_sd_af.csv")
```

##RMSE et R carré: calcule da la mean apr source 
```{r}

rmse<-rbind(data[est=="estimate",.(rep,sub_rep,area,coef=SD,var="SD",source,RMSE,r_squared,est)],data[est=="estimate",.(rep,sub_rep,area,coef=DBHqm,var="DBHqm",source,RMSE,r_squared,est)],data[est=="estimate",.(rep,sub_rep,area,coef=Bio1,var="bio1",source,RMSE,r_squared,est)],data[est=="estimate",.(rep,sub_rep,area,coef=Bio12,var="bio12",source,RMSE,r_squared,est)],data[est=="estimate",.(rep,sub_rep,area,coef=Bio15,var="bio15",source,RMSE,r_squared,est)],data[est=="estimate",.(rep,sub_rep,area,coef=slope,var="slope",source,RMSE,r_squared,est)],data[est=="estimate",.(rep,sub_rep,area,coef=sand,var="sand",source,RMSE,r_squared,est)],data[est=="estimate",.(rep,sub_rep,area,coef=ph,var="ph",source,RMSE,r_squared,est)],data[est=="estimate",.(rep,sub_rep,area,coef=org,var="org",source,RMSE,r_squared,est)])

rmse<-rmse[,.(rmse=unique(RMSE),r_squared=unique(r_squared)),by=c("sub_rep","area","source")]
fwrite(rmse,"C:/Users/u237004/Documents/1_Boulot_SC/2_Papier Pan/Work/MM/8_Graph/rmse_mean_ba_dbh_sd_af.csv")
```

#BA-DBHqm+SD : Pantropic (...)

##Importation des données
```{r }
rm(list=ls()) 

setwd("C:/Users/u237004/Documents/1_Boulot_SC/2_Papier Pan/Work/MM/8_Graph/")

#Libraries
library(data.table) #is used to import and manipulate tables


data_TC<-fread("C:/Users/u237004/Documents/1_Boulot_SC/2_Papier Pan/Work/MM/7_Modele_AGB_sans_montane/end_ba_stand_TC_pan.csv")
data_WC<-fread("C:/Users/u237004/Documents/1_Boulot_SC/2_Papier Pan/Work/MM/7_Modele_AGB_sans_montane/end_ba_stand_WC_pan.csv")
data_ERA5<-fread("C:/Users/u237004/Documents/1_Boulot_SC/2_Papier Pan/Work/MM/7_Modele_AGB_sans_montane/end_ba_stand_ERA5_pan.csv")
data_CHELSA<-fread("C:/Users/u237004/Documents/1_Boulot_SC/2_Papier Pan/Work/MM/7_Modele_AGB_sans_montane/end_ba_stand_CHELSA_pan.csv")
data_CRU<-fread("C:/Users/u237004/Documents/1_Boulot_SC/2_Papier Pan/Work/MM/7_Modele_AGB_sans_montane/end_ba_stand_CRU_pan.csv")
data_MODIS_CHIRPS<-fread("C:/Users/u237004/Documents/1_Boulot_SC/2_Papier Pan/Work/MM/7_Modele_AGB_sans_montane/end_ba_stand_MODIS_CHIRPS_pan.csv")
data_MODIS_IMERG<-fread("C:/Users/u237004/Documents/1_Boulot_SC/2_Papier Pan/Work/MM/7_Modele_AGB_sans_montane/end_ba_stand_MODIS_IMERG_pan.csv")

data<-rbind(data_TC,data_WC,data_ERA5,data_CHELSA,data_CRU,data_MODIS_CHIRPS,data_MODIS_IMERG)
cols_to_keep <- names(data)[!grepl("factor", names(data), ignore.case = TRUE)]
data <- data[, ..cols_to_keep]

```

##Trie des coef selon l'agreeement des sources climatiques entre elles 
```{r }
data_2<-rbind(data[,.(rep,sub_rep,area,coef=SD,var="SD",source,est)],data[,.(rep,sub_rep,area,coef=DBHqm,var="DBHqm",source,est)],data[,.(rep,sub_rep,area,coef=Bio1,var="bio1",source,est)],data[,.(rep,sub_rep,area,coef=Bio12,var="bio12",source,est)],data[,.(rep,sub_rep,area,coef=Bio15,var="bio15",source,est)],data[,.(rep,sub_rep,area,coef=slope,var="slope",source,est)],data[,.(rep,sub_rep,area,coef=sand,var="sand",source,est)],data[,.(rep,sub_rep,area,coef=ph,var="ph",source,est)],data[,.(rep,sub_rep,area,coef=org,var="org",source,est)])

# Regroupement des coefficients par sous-réplication, région et variable explicative
na_groups<-data_2[is.na(coef),,by=c("sub_rep", "area", "var","source")][,.(rep,sub_rep,area,var,source)]
data_2[na_groups, on = .(rep, sub_rep, area, var,source), coef := NA_real_]
data_3 <- data_2[, .(
  mean_coef = mean(coef, na.rm = TRUE),
  N = sum(!is.na(coef)),
  has_positive = any(coef > 0, na.rm = TRUE),
  has_negative = any(coef < 0, na.rm = TRUE)
), by = .(sub_rep, area, var,est)]

# Mise à NA si il y a des signes opposés dans les 7 sources
data_3[, mean_coef := ifelse(est == "estimate" & has_positive & has_negative, NA, mean_coef)]

data_4<-data_3[, .(sub_rep,area,var,mean_coef,N,has_positive,has_negative,est)][N>3,mean_coef2:=mean_coef]
data_4<-data_4[N<=3,mean_coef2:=NA]

fwrite(data_4,"C:/Users/u237004/Documents/1_Boulot_SC/2_Papier Pan/Work/MM/8_Graph/mean_coef_ba_dbh_sd_pan.csv")
```

##RMSE et R carré: calcule da la mean apr source 
```{r}

rmse<-rbind(data[est=="estimate",.(rep,sub_rep,area,coef=SD,var="SD",source,RMSE,r_squared,est)],data[est=="estimate",.(rep,sub_rep,area,coef=DBHqm,var="DBHqm",source,RMSE,r_squared,est)],data[est=="estimate",.(rep,sub_rep,area,coef=Bio1,var="bio1",source,RMSE,r_squared,est)],data[est=="estimate",.(rep,sub_rep,area,coef=Bio12,var="bio12",source,RMSE,r_squared,est)],data[est=="estimate",.(rep,sub_rep,area,coef=Bio15,var="bio15",source,RMSE,r_squared,est)],data[est=="estimate",.(rep,sub_rep,area,coef=slope,var="slope",source,RMSE,r_squared,est)],data[est=="estimate",.(rep,sub_rep,area,coef=sand,var="sand",source,RMSE,r_squared,est)],data[est=="estimate",.(rep,sub_rep,area,coef=ph,var="ph",source,RMSE,r_squared,est)],data[est=="estimate",.(rep,sub_rep,area,coef=org,var="org",source,RMSE,r_squared,est)])

rmse<-rmse[,.(rmse=unique(RMSE),r_squared=unique(r_squared)),by=c("sub_rep","area","source")]
fwrite(rmse,"C:/Users/u237004/Documents/1_Boulot_SC/2_Papier Pan/Work/MM/8_Graph/rmse_mean_ba_dbh_sd_pan.csv")
```

#DBHqm-SD : all continents
##Importation des données
```{r }
rm(list=ls()) 

setwd("C:/Users/u237004/Documents/1_Boulot_SC/2_Papier Pan/Work/MM/8_Graph/")

#Libraries
library(data.table) #is used to import and manipulate tables


data_TC<-fread("C:/Users/u237004/Documents/1_Boulot_SC/2_Papier Pan/Work/MM/7_Modele_AGB_sans_montane/end_dbh_stand_TC.csv")
data_WC<-fread("C:/Users/u237004/Documents/1_Boulot_SC/2_Papier Pan/Work/MM/7_Modele_AGB_sans_montane/end_dbh_stand_WC.csv")
data_ERA5<-fread("C:/Users/u237004/Documents/1_Boulot_SC/2_Papier Pan/Work/MM/7_Modele_AGB_sans_montane/end_dbh_stand_ERA5.csv")
data_CHELSA<-fread("C:/Users/u237004/Documents/1_Boulot_SC/2_Papier Pan/Work/MM/7_Modele_AGB_sans_montane/end_dbh_stand_CHELSA.csv")
data_CRU<-fread("C:/Users/u237004/Documents/1_Boulot_SC/2_Papier Pan/Work/MM/7_Modele_AGB_sans_montane/end_dbh_stand_CRU.csv")
data_MODIS_CHIRPS<-fread("C:/Users/u237004/Documents/1_Boulot_SC/2_Papier Pan/Work/MM/7_Modele_AGB_sans_montane/end_dbh_stand_MODIS_CHIRPS.csv")
data_MODIS_IMERG<-fread("C:/Users/u237004/Documents/1_Boulot_SC/2_Papier Pan/Work/MM/7_Modele_AGB_sans_montane/end_dbh_stand_MODIS_IMERG.csv")

data<-rbind(data_TC,data_WC,data_ERA5,data_CHELSA,data_CRU,data_MODIS_CHIRPS,data_MODIS_IMERG)


```

##Trie des coef selon l'agreeement des sources climatiques entre elles 
```{r }
data_2<-rbind(data[,.(rep,sub_rep,area,coef=SD,var="SD",source,est)],data[,.(rep,sub_rep,area,coef=Bio1,var="bio1",source,est)],data[,.(rep,sub_rep,area,coef=Bio12,var="bio12",source,est)],data[,.(rep,sub_rep,area,coef=Bio15,var="bio15",source,est)],data[,.(rep,sub_rep,area,coef=slope,var="slope",source,est)],data[,.(rep,sub_rep,area,coef=sand,var="sand",source,est)],data[,.(rep,sub_rep,area,coef=ph,var="ph",source,est)],data[,.(rep,sub_rep,area,coef=org,var="org",source,est)])

# Regroupement des coefficients par sous-réplication, région et variable explicative
na_groups<-data_2[is.na(coef),,by=c("sub_rep", "area", "var","source")][,.(rep,sub_rep,area,var,source)]
data_2[na_groups, on = .(rep, sub_rep, area, var,source), coef := NA_real_]
data_3 <- data_2[, .(
  mean_coef = mean(coef, na.rm = TRUE),
  N = sum(!is.na(coef)),
  has_positive = any(coef > 0, na.rm = TRUE),
  has_negative = any(coef < 0, na.rm = TRUE)
), by = .(sub_rep, area, var,est)]

# Mise à NA si il y a des signes opposés dans les 7 sources
data_3[, mean_coef := ifelse(est == "estimate" & has_positive & has_negative, NA, mean_coef)]

data_4<-data_3[, .(sub_rep,area,var,mean_coef,N,has_positive,has_negative,est)][N>3,mean_coef2:=mean_coef]
data_4<-data_4[N<=3,mean_coef2:=NA]

fwrite(data_4,"C:/Users/u237004/Documents/1_Boulot_SC/2_Papier Pan/Work/MM/8_Graph/mean_coef_dbh_sd.csv")
```

##RMSE et R carré: calcule da la mean apr source 
```{r}

rmse<-rbind(data[est=="estimate",.(rep,sub_rep,area,coef=SD,var="SD",source,RMSE,r_squared,est)],data[est=="estimate",.(rep,sub_rep,area,coef=Bio1,var="bio1",source,RMSE,r_squared,est)],data[est=="estimate",.(rep,sub_rep,area,coef=Bio12,var="bio12",source,RMSE,r_squared,est)],data[est=="estimate",.(rep,sub_rep,area,coef=Bio15,var="bio15",source,RMSE,r_squared,est)],data[est=="estimate",.(rep,sub_rep,area,coef=slope,var="slope",source,RMSE,r_squared,est)],data[est=="estimate",.(rep,sub_rep,area,coef=sand,var="sand",source,RMSE,r_squared,est)],data[est=="estimate",.(rep,sub_rep,area,coef=ph,var="ph",source,RMSE,r_squared,est)],data[est=="estimate",.(rep,sub_rep,area,coef=org,var="org",source,RMSE,r_squared,est)])

rmse<-rmse[,.(rmse=unique(RMSE),r_squared=unique(r_squared)),by=c("sub_rep","area","source")]
fwrite(rmse,"C:/Users/u237004/Documents/1_Boulot_SC/2_Papier Pan/Work/MM/8_Graph/rmse_mean_dbh_sd.csv")
```

#DBHqm-SD : Africa
##Importation des données
```{r }
rm(list=ls()) 

setwd("C:/Users/u237004/Documents/1_Boulot_SC/2_Papier Pan/Work/MM/8_Graph/")

#Libraries
library(data.table) #is used to import and manipulate tables


data_TC<-fread("C:/Users/u237004/Documents/1_Boulot_SC/2_Papier Pan/Work/MM/7_Modele_AGB_sans_montane/end_dbh_stand_TC_af.csv")
data_WC<-fread("C:/Users/u237004/Documents/1_Boulot_SC/2_Papier Pan/Work/MM/7_Modele_AGB_sans_montane/end_dbh_stand_WC_af.csv")
data_ERA5<-fread("C:/Users/u237004/Documents/1_Boulot_SC/2_Papier Pan/Work/MM/7_Modele_AGB_sans_montane/end_dbh_stand_ERA5_af.csv")
data_CHELSA<-fread("C:/Users/u237004/Documents/1_Boulot_SC/2_Papier Pan/Work/MM/7_Modele_AGB_sans_montane/end_dbh_stand_CHELSA_af.csv")
data_CRU<-fread("C:/Users/u237004/Documents/1_Boulot_SC/2_Papier Pan/Work/MM/7_Modele_AGB_sans_montane/end_dbh_stand_CRU_af.csv")
data_MODIS_CHIRPS<-fread("C:/Users/u237004/Documents/1_Boulot_SC/2_Papier Pan/Work/MM/7_Modele_AGB_sans_montane/end_dbh_stand_MODIS_CHIRPS_af.csv")
data_MODIS_IMERG<-fread("C:/Users/u237004/Documents/1_Boulot_SC/2_Papier Pan/Work/MM/7_Modele_AGB_sans_montane/end_dbh_stand_MODIS_IMERG_af.csv")

data<-rbind(data_TC,data_WC,data_ERA5,data_CHELSA,data_CRU,data_MODIS_CHIRPS,data_MODIS_IMERG)


```

##Trie des coef selon l'agreeement des sources climatiques entre elles 
```{r }
data_2<-rbind(data[,.(rep,sub_rep,area,coef=SD,var="SD",source,est)],data[,.(rep,sub_rep,area,coef=Bio1,var="bio1",source,est)],data[,.(rep,sub_rep,area,coef=Bio12,var="bio12",source,est)],data[,.(rep,sub_rep,area,coef=Bio15,var="bio15",source,est)],data[,.(rep,sub_rep,area,coef=slope,var="slope",source,est)],data[,.(rep,sub_rep,area,coef=sand,var="sand",source,est)],data[,.(rep,sub_rep,area,coef=ph,var="ph",source,est)],data[,.(rep,sub_rep,area,coef=org,var="org",source,est)],data[,.(rep,sub_rep,area,coef=Proportion,var="Proportion",source,est)])

# Regroupement des coefficients par sous-réplication, région et variable explicative
na_groups<-data_2[is.na(coef),,by=c("sub_rep", "area", "var","source")][,.(rep,sub_rep,area,var,source)]
data_2[na_groups, on = .(rep, sub_rep, area, var,source), coef := NA_real_]
data_3 <- data_2[, .(
  mean_coef = mean(coef, na.rm = TRUE),
  N = sum(!is.na(coef)),
  has_positive = any(coef > 0, na.rm = TRUE),
  has_negative = any(coef < 0, na.rm = TRUE)
), by = .(sub_rep, area, var,est)]

# Mise à NA si il y a des signes opposés dans les 7 sources
data_3[, mean_coef := ifelse(est == "estimate" & has_positive & has_negative, NA, mean_coef)]

data_4<-data_3[, .(sub_rep,area,var,mean_coef,N,has_positive,has_negative,est)][N>3,mean_coef2:=mean_coef]
data_4<-data_4[N<=3,mean_coef2:=NA]

fwrite(data_4,"C:/Users/u237004/Documents/1_Boulot_SC/2_Papier Pan/Work/MM/8_Graph/mean_coef_dbh_sd_af.csv")
```

##RMSE et R carré: calcule da la mean apr source 
```{r}

rmse<-rbind(data[est=="estimate",.(rep,sub_rep,area,coef=SD,var="SD",source,RMSE,r_squared,est)],data[est=="estimate",.(rep,sub_rep,area,coef=Bio1,var="bio1",source,RMSE,r_squared,est)],data[est=="estimate",.(rep,sub_rep,area,coef=Bio12,var="bio12",source,RMSE,r_squared,est)],data[est=="estimate",.(rep,sub_rep,area,coef=Bio15,var="bio15",source,RMSE,r_squared,est)],data[est=="estimate",.(rep,sub_rep,area,coef=slope,var="slope",source,RMSE,r_squared,est)],data[est=="estimate",.(rep,sub_rep,area,coef=sand,var="sand",source,RMSE,r_squared,est)],data[est=="estimate",.(rep,sub_rep,area,coef=ph,var="ph",source,RMSE,r_squared,est)],data[est=="estimate",.(rep,sub_rep,area,coef=org,var="org",source,RMSE,r_squared,est)])

rmse<-rmse[,.(rmse=unique(RMSE),r_squared=unique(r_squared)),by=c("sub_rep","area","source")]
fwrite(rmse,"C:/Users/u237004/Documents/1_Boulot_SC/2_Papier Pan/Work/MM/8_Graph/rmse_mean_dbh_sd_af.csv")
```

#WDba-BA : all continents
##Importation des données
```{r }
rm(list=ls()) 

setwd("C:/Users/u237004/Documents/1_Boulot_SC/2_Papier Pan/Work/MM/8_Graph/")

#Libraries
library(data.table) #is used to import and manipulate tables


data_TC<-fread("C:/Users/u237004/Documents/1_Boulot_SC/2_Papier Pan/Work/MM/7_Modele_AGB_sans_montane/end_wdba_stand_TC.csv")
data_WC<-fread("C:/Users/u237004/Documents/1_Boulot_SC/2_Papier Pan/Work/MM/7_Modele_AGB_sans_montane/end_wdba_stand_WC.csv")
data_ERA5<-fread("C:/Users/u237004/Documents/1_Boulot_SC/2_Papier Pan/Work/MM/7_Modele_AGB_sans_montane/end_wdba_stand_ERA5.csv")
data_CHELSA<-fread("C:/Users/u237004/Documents/1_Boulot_SC/2_Papier Pan/Work/MM/7_Modele_AGB_sans_montane/end_wdba_stand_CHELSA.csv")
data_CRU<-fread("C:/Users/u237004/Documents/1_Boulot_SC/2_Papier Pan/Work/MM/7_Modele_AGB_sans_montane/end_wdba_stand_CRU.csv")
data_MODIS_CHIRPS<-fread("C:/Users/u237004/Documents/1_Boulot_SC/2_Papier Pan/Work/MM/7_Modele_AGB_sans_montane/end_wdba_stand_MODIS_CHIRPS.csv")
data_MODIS_IMERG<-fread("C:/Users/u237004/Documents/1_Boulot_SC/2_Papier Pan/Work/MM/7_Modele_AGB_sans_montane/end_wdba_stand_MODIS_IMERG.csv")

data<-rbind(data_TC,data_WC,data_ERA5,data_CHELSA,data_CRU,data_MODIS_CHIRPS,data_MODIS_IMERG)


```

##Trie des coef selon l'agreeement des sources climatiques entre elles 
```{r }
data_2<-rbind(data[,.(rep,sub_rep,area,coef=BA,var="BA",source,est)],data[,.(rep,sub_rep,area,coef=Bio1,var="bio1",source,est)],data[,.(rep,sub_rep,area,coef=Bio12,var="bio12",source,est)],data[,.(rep,sub_rep,area,coef=Bio15,var="bio15",source,est)],data[,.(rep,sub_rep,area,coef=slope,var="slope",source,est)],data[,.(rep,sub_rep,area,coef=sand,var="sand",source,est)],data[,.(rep,sub_rep,area,coef=ph,var="ph",source,est)],data[,.(rep,sub_rep,area,coef=org,var="org",source,est)])

# Regroupement des coefficients par sous-réplication, région et variable explicative
na_groups<-data_2[is.na(coef),,by=c("sub_rep", "area", "var","source")][,.(rep,sub_rep,area,var,source)]
data_2[na_groups, on = .(rep, sub_rep, area, var,source), coef := NA_real_]
data_3 <- data_2[, .(
  mean_coef = mean(coef, na.rm = TRUE),
  N = sum(!is.na(coef)),
  has_positive = any(coef > 0, na.rm = TRUE),
  has_negative = any(coef < 0, na.rm = TRUE)
), by = .(sub_rep, area, var,est)]

# Mise à NA si il y a des signes opposés dans les 7 sources
data_3[, mean_coef := ifelse(est == "estimate" & has_positive & has_negative, NA, mean_coef)]

data_4<-data_3[, .(sub_rep,area,var,mean_coef,N,has_positive,has_negative,est)][N>3,mean_coef2:=mean_coef]
data_4<-data_4[N<=3,mean_coef2:=NA]

fwrite(data_4,"C:/Users/u237004/Documents/1_Boulot_SC/2_Papier Pan/Work/MM/8_Graph/mean_coef_wdba_ba.csv")
```

##RMSE et R carré: calcule da la mean apr source 
```{r}

rmse<-rbind(data[est=="estimate",.(rep,sub_rep,area,coef=BA,var="BA",source,RMSE,r_squared,est)],data[est=="estimate",.(rep,sub_rep,area,coef=Bio1,var="bio1",source,RMSE,r_squared,est)],data[est=="estimate",.(rep,sub_rep,area,coef=Bio12,var="bio12",source,RMSE,r_squared,est)],data[est=="estimate",.(rep,sub_rep,area,coef=Bio15,var="bio15",source,RMSE,r_squared,est)],data[est=="estimate",.(rep,sub_rep,area,coef=slope,var="slope",source,RMSE,r_squared,est)],data[est=="estimate",.(rep,sub_rep,area,coef=sand,var="sand",source,RMSE,r_squared,est)],data[est=="estimate",.(rep,sub_rep,area,coef=ph,var="ph",source,RMSE,r_squared,est)],data[est=="estimate",.(rep,sub_rep,area,coef=org,var="org",source,RMSE,r_squared,est)])

rmse<-rmse[,.(rmse=unique(RMSE),r_squared=unique(r_squared)),by=c("sub_rep","area","source")]
fwrite(rmse,"C:/Users/u237004/Documents/1_Boulot_SC/2_Papier Pan/Work/MM/8_Graph/rmse_mean_wdba_ba.csv")
```

#WDa-BA : Africa
##Importation des données
```{r }
rm(list=ls()) 

setwd("C:/Users/u237004/Documents/1_Boulot_SC/2_Papier Pan/Work/MM/8_Graph/")

#Libraries
library(data.table) #is used to import and manipulate tables


data_TC<-fread("C:/Users/u237004/Documents/1_Boulot_SC/2_Papier Pan/Work/MM/7_Modele_AGB_sans_montane/end_wdba_stand_TC_af.csv")
data_WC<-fread("C:/Users/u237004/Documents/1_Boulot_SC/2_Papier Pan/Work/MM/7_Modele_AGB_sans_montane/end_wdba_stand_WC_af.csv")
data_ERA5<-fread("C:/Users/u237004/Documents/1_Boulot_SC/2_Papier Pan/Work/MM/7_Modele_AGB_sans_montane/end_wdba_stand_ERA5_af.csv")
data_CHELSA<-fread("C:/Users/u237004/Documents/1_Boulot_SC/2_Papier Pan/Work/MM/7_Modele_AGB_sans_montane/end_wdba_stand_CHELSA_af.csv")
data_CRU<-fread("C:/Users/u237004/Documents/1_Boulot_SC/2_Papier Pan/Work/MM/7_Modele_AGB_sans_montane/end_wdba_stand_CRU_af.csv")
data_MODIS_CHIRPS<-fread("C:/Users/u237004/Documents/1_Boulot_SC/2_Papier Pan/Work/MM/7_Modele_AGB_sans_montane/end_wdba_stand_MODIS_CHIRPS_af.csv")
data_MODIS_IMERG<-fread("C:/Users/u237004/Documents/1_Boulot_SC/2_Papier Pan/Work/MM/7_Modele_AGB_sans_montane/end_wdba_stand_MODIS_IMERG_af.csv")

data<-rbind(data_TC,data_WC,data_ERA5,data_CHELSA,data_CRU,data_MODIS_CHIRPS,data_MODIS_IMERG)


```

##Trie des coef selon l'agreeement des sources climatiques entre elles 
```{r }
data_2<-rbind(data[,.(rep,sub_rep,area,coef=BA,var="BA",source,est)],data[,.(rep,sub_rep,area,coef=Bio1,var="bio1",source,est)],data[,.(rep,sub_rep,area,coef=Bio12,var="bio12",source,est)],data[,.(rep,sub_rep,area,coef=Bio15,var="bio15",source,est)],data[,.(rep,sub_rep,area,coef=slope,var="slope",source,est)],data[,.(rep,sub_rep,area,coef=sand,var="sand",source,est)],data[,.(rep,sub_rep,area,coef=ph,var="ph",source,est)],data[,.(rep,sub_rep,area,coef=org,var="org",source,est)],data[,.(rep,sub_rep,area,coef=Proportion,var="Proportion",source,est)])

# Regroupement des coefficients par sous-réplication, région et variable explicative
na_groups<-data_2[is.na(coef),,by=c("sub_rep", "area", "var","source")][,.(rep,sub_rep,area,var,source)]
data_2[na_groups, on = .(rep, sub_rep, area, var,source), coef := NA_real_]
data_3 <- data_2[, .(
  mean_coef = mean(coef, na.rm = TRUE),
  N = sum(!is.na(coef)),
  has_positive = any(coef > 0, na.rm = TRUE),
  has_negative = any(coef < 0, na.rm = TRUE)
), by = .(sub_rep, area, var,est)]

# Mise à NA si il y a des signes opposés dans les 7 sources
data_3[, mean_coef := ifelse(est == "estimate" & has_positive & has_negative, NA, mean_coef)]

data_4<-data_3[, .(sub_rep,area,var,mean_coef,N,has_positive,has_negative,est)][N>3,mean_coef2:=mean_coef]
data_4<-data_4[N<=3,mean_coef2:=NA]

fwrite(data_4,"C:/Users/u237004/Documents/1_Boulot_SC/2_Papier Pan/Work/MM/8_Graph/mean_coef_wdba_ba_af.csv")
```

##RMSE et R carré: calcule da la mean apr source 
```{r}

rmse<-rbind(data[est=="estimate",.(rep,sub_rep,area,coef=BA,var="BA",source,RMSE,r_squared,est)],data[est=="estimate",.(rep,sub_rep,area,coef=Bio1,var="bio1",source,RMSE,r_squared,est)],data[est=="estimate",.(rep,sub_rep,area,coef=Bio12,var="bio12",source,RMSE,r_squared,est)],data[est=="estimate",.(rep,sub_rep,area,coef=Bio15,var="bio15",source,RMSE,r_squared,est)],data[est=="estimate",.(rep,sub_rep,area,coef=slope,var="slope",source,RMSE,r_squared,est)],data[est=="estimate",.(rep,sub_rep,area,coef=sand,var="sand",source,RMSE,r_squared,est)],data[est=="estimate",.(rep,sub_rep,area,coef=ph,var="ph",source,RMSE,r_squared,est)],data[est=="estimate",.(rep,sub_rep,area,coef=org,var="org",source,RMSE,r_squared,est)])

rmse<-rmse[,.(rmse=unique(RMSE),r_squared=unique(r_squared)),by=c("sub_rep","area","source")]
fwrite(rmse,"C:/Users/u237004/Documents/1_Boulot_SC/2_Papier Pan/Work/MM/8_Graph/rmse_mean_wdba_ba_af.csv")
```



#DBHqm-SD : Pantropic (...)

##Importation des données
```{r }
rm(list=ls()) 

setwd("C:/Users/u237004/Documents/1_Boulot_SC/2_Papier Pan/Work/MM/8_Graph/")

#Libraries
library(data.table) #is used to import and manipulate tables


data_TC<-fread("C:/Users/u237004/Documents/1_Boulot_SC/2_Papier Pan/Work/MM/7_Modele_AGB_sans_montane/end_dbh_stand_TC_pan.csv")
data_WC<-fread("C:/Users/u237004/Documents/1_Boulot_SC/2_Papier Pan/Work/MM/7_Modele_AGB_sans_montane/end_dbh_stand_WC_pan.csv")
data_ERA5<-fread("C:/Users/u237004/Documents/1_Boulot_SC/2_Papier Pan/Work/MM/7_Modele_AGB_sans_montane/end_dbh_stand_ERA5_pan.csv")
data_CHELSA<-fread("C:/Users/u237004/Documents/1_Boulot_SC/2_Papier Pan/Work/MM/7_Modele_AGB_sans_montane/end_dbh_stand_CHELSA_pan.csv")
data_CRU<-fread("C:/Users/u237004/Documents/1_Boulot_SC/2_Papier Pan/Work/MM/7_Modele_AGB_sans_montane/end_dbh_stand_CRU_pan.csv")
data_MODIS_CHIRPS<-fread("C:/Users/u237004/Documents/1_Boulot_SC/2_Papier Pan/Work/MM/7_Modele_AGB_sans_montane/end_dbh_stand_MODIS_CHIRPS_pan.csv")
data_MODIS_IMERG<-fread("C:/Users/u237004/Documents/1_Boulot_SC/2_Papier Pan/Work/MM/7_Modele_AGB_sans_montane/end_dbh_stand_MODIS_IMERG_pan.csv")

data<-rbind(data_TC,data_WC,data_ERA5,data_CHELSA,data_CRU,data_MODIS_CHIRPS,data_MODIS_IMERG)

cols_to_keep <- names(data)[!grepl("factor", names(data), ignore.case = TRUE)]
data <- data[, ..cols_to_keep]

```

##Trie des coef selon l'agreeement des sources climatiques entre elles 
```{r }
data_2<-rbind(data[,.(rep,sub_rep,area,coef=SD,var="SD",source,est)],data[,.(rep,sub_rep,area,coef=Bio1,var="bio1",source,est)],data[,.(rep,sub_rep,area,coef=Bio12,var="bio12",source,est)],data[,.(rep,sub_rep,area,coef=Bio15,var="bio15",source,est)],data[,.(rep,sub_rep,area,coef=slope,var="slope",source,est)],data[,.(rep,sub_rep,area,coef=sand,var="sand",source,est)],data[,.(rep,sub_rep,area,coef=ph,var="ph",source,est)],data[,.(rep,sub_rep,area,coef=org,var="org",source,est)])

# Regroupement des coefficients par sous-réplication, région et variable explicative
na_groups<-data_2[is.na(coef),,by=c("sub_rep", "area", "var","source")][,.(rep,sub_rep,area,var,source)]
data_2[na_groups, on = .(rep, sub_rep, area, var,source), coef := NA_real_]
data_3 <- data_2[, .(
  mean_coef = mean(coef, na.rm = TRUE),
  N = sum(!is.na(coef)),
  has_positive = any(coef > 0, na.rm = TRUE),
  has_negative = any(coef < 0, na.rm = TRUE)
), by = .(sub_rep, area, var,est)]

# Mise à NA si il y a des signes opposés dans les 7 sources
data_3[, mean_coef := ifelse(est == "estimate" & has_positive & has_negative, NA, mean_coef)]

data_4<-data_3[, .(sub_rep,area,var,mean_coef,N,has_positive,has_negative,est)][N>3,mean_coef2:=mean_coef]
data_4<-data_4[N<=3,mean_coef2:=NA]

fwrite(data_4,"C:/Users/u237004/Documents/1_Boulot_SC/2_Papier Pan/Work/MM/8_Graph/mean_coef_dbh_sd_pan.csv")
```

##RMSE et R carré: calcule da la mean apr source 
```{r}

rmse<-rbind(data[est=="estimate",.(rep,sub_rep,area,coef=SD,var="SD",source,RMSE,r_squared,est)],data[est=="estimate",.(rep,sub_rep,area,coef=Bio1,var="bio1",source,RMSE,r_squared,est)],data[est=="estimate",.(rep,sub_rep,area,coef=Bio12,var="bio12",source,RMSE,r_squared,est)],data[est=="estimate",.(rep,sub_rep,area,coef=Bio15,var="bio15",source,RMSE,r_squared,est)],data[est=="estimate",.(rep,sub_rep,area,coef=slope,var="slope",source,RMSE,r_squared,est)],data[est=="estimate",.(rep,sub_rep,area,coef=sand,var="sand",source,RMSE,r_squared,est)],data[est=="estimate",.(rep,sub_rep,area,coef=ph,var="ph",source,RMSE,r_squared,est)],data[est=="estimate",.(rep,sub_rep,area,coef=org,var="org",source,RMSE,r_squared,est)])

rmse<-rmse[,.(rmse=unique(RMSE),r_squared=unique(r_squared)),by=c("sub_rep","area","source")]
fwrite(rmse,"C:/Users/u237004/Documents/1_Boulot_SC/2_Papier Pan/Work/MM/8_Graph/rmse_mean_dbh_sd_pan.csv")
```


#AGB-all: all continents
##Importation des données
```{r }
rm(list=ls()) 

setwd("C:/Users/u237004/Documents/1_Boulot_SC/2_Papier Pan/Work/MM/8_Graph/")

#Libraries
library(data.table) #is used to import and manipulate tables


data_TC<-fread("C:/Users/u237004/Documents/1_Boulot_SC/2_Papier Pan/Work/MM/7_Modele_AGB_sans_montane/end_agb_stand_TC.csv")
data_WC<-fread("C:/Users/u237004/Documents/1_Boulot_SC/2_Papier Pan/Work/MM/7_Modele_AGB_sans_montane/end_agb_stand_WC.csv")
data_ERA5<-fread("C:/Users/u237004/Documents/1_Boulot_SC/2_Papier Pan/Work/MM/7_Modele_AGB_sans_montane/end_agb_stand_ERA5.csv")
data_CHELSA<-fread("C:/Users/u237004/Documents/1_Boulot_SC/2_Papier Pan/Work/MM/7_Modele_AGB_sans_montane/end_agb_stand_CHELSA.csv")
data_CRU<-fread("C:/Users/u237004/Documents/1_Boulot_SC/2_Papier Pan/Work/MM/7_Modele_AGB_sans_montane/end_agb_stand_CRU.csv")
data_MODIS_CHIRPS<-fread("C:/Users/u237004/Documents/1_Boulot_SC/2_Papier Pan/Work/MM/7_Modele_AGB_sans_montane/end_agb_stand_MODIS_CHIRPS.csv")
data_MODIS_IMERG<-fread("C:/Users/u237004/Documents/1_Boulot_SC/2_Papier Pan/Work/MM/7_Modele_AGB_sans_montane/end_agb_stand_MODIS_IMERG.csv")

data<-rbind(data_TC,data_WC,data_ERA5,data_CHELSA,data_CRU,data_MODIS_CHIRPS,data_MODIS_IMERG)


```

##Trie des coef selon l'agreeement des sources climatiques entre elles 
```{r }
data_2<-rbind(data[,.(rep,sub_rep,area,coef=BA,var="BA",source,est)],data[,.(rep,sub_rep,area,coef=SD,var="SD",source,est)],data[,.(rep,sub_rep,area,coef=DBHqm,var="DBHqm",source,est)],data[,.(rep,sub_rep,area,coef=Bio1,var="bio1",source,est)],data[,.(rep,sub_rep,area,coef=Bio12,var="bio12",source,est)],data[,.(rep,sub_rep,area,coef=Bio15,var="bio15",source,est)],data[,.(rep,sub_rep,area,coef=slope,var="slope",source,est)],data[,.(rep,sub_rep,area,coef=sand,var="sand",source,est)],data[,.(rep,sub_rep,area,coef=ph,var="ph",source,est)],data[,.(rep,sub_rep,area,coef=org,var="org",source,est)])

## Regroupement des coefficients par sous-réplication, région et variable explicative
na_groups<-data_2[is.na(coef),,by=c("sub_rep", "area", "var","source")][,.(rep,sub_rep,area,var,source)]
data_2[na_groups, on = .(rep, sub_rep, area, var,source), coef := NA_real_]
data_3 <- data_2[, .(
  mean_coef = mean(coef, na.rm = TRUE),
  N = sum(!is.na(coef)),
  has_positive = any(coef > 0, na.rm = TRUE),
  has_negative = any(coef < 0, na.rm = TRUE)
), by = .(sub_rep, area, var,est)]

# Mise à NA si il y a des signes opposés dans les 7 sources
data_3[, mean_coef := ifelse(est == "estimate" & has_positive & has_negative, NA, mean_coef)]

data_4<-data_3[, .(sub_rep,area,var,mean_coef,N,has_positive,has_negative,est)][N>3,mean_coef2:=mean_coef]
data_4<-data_4[N<=3,mean_coef2:=NA]

fwrite(data_4,"C:/Users/u237004/Documents/1_Boulot_SC/2_Papier Pan/Work/MM/8_Graph/mean_coef_agb.csv")
```

##RMSE et R carré: calcule da la mean apr source 
```{r}

rmse<-rbind(data[est=="estimate",.(rep,sub_rep,area,coef=BA,var="BA",source,RMSE,r_squared,est)],data[est=="estimate",.(rep,sub_rep,area,coef=SD,var="SD",source,RMSE,r_squared,est)],data[est=="estimate",.(rep,sub_rep,area,coef=DBHqm,var="DBHqm",source,RMSE,r_squared,est)],data[est=="estimate",.(rep,sub_rep,area,coef=Bio1,var="bio1",source,RMSE,r_squared,est)],data[est=="estimate",.(rep,sub_rep,area,coef=Bio12,var="bio12",source,RMSE,r_squared,est)],data[est=="estimate",.(rep,sub_rep,area,coef=Bio15,var="bio15",source,RMSE,r_squared,est)],data[est=="estimate",.(rep,sub_rep,area,coef=slope,var="slope",source,RMSE,r_squared,est)],data[est=="estimate",.(rep,sub_rep,area,coef=sand,var="sand",source,RMSE,r_squared,est)],data[est=="estimate",.(rep,sub_rep,area,coef=ph,var="ph",source,RMSE,r_squared,est)],data[est=="estimate",.(rep,sub_rep,area,coef=org,var="org",source,RMSE,r_squared,est)])

rmse<-rmse[,.(rmse=unique(RMSE),r_squared=unique(r_squared)),by=c("sub_rep","area","source")]
fwrite(rmse,"C:/Users/u237004/Documents/1_Boulot_SC/2_Papier Pan/Work/MM/8_Graph/rmse_mean_agb.csv")
```

#AGB-all: Africa

##Importation des données
```{r }
rm(list=ls()) 

setwd("C:/Users/u237004/Documents/1_Boulot_SC/2_Papier Pan/Work/MM/8_Graph/")

#Libraries
library(data.table) #is used to import and manipulate tables


data_TC<-fread("C:/Users/u237004/Documents/1_Boulot_SC/2_Papier Pan/Work/MM/7_Modele_AGB_sans_montane/end_agb_stand_TC_af.csv")
data_WC<-fread("C:/Users/u237004/Documents/1_Boulot_SC/2_Papier Pan/Work/MM/7_Modele_AGB_sans_montane/end_agb_stand_WC_af.csv")
data_ERA5<-fread("C:/Users/u237004/Documents/1_Boulot_SC/2_Papier Pan/Work/MM/7_Modele_AGB_sans_montane/end_agb_stand_ERA5_af.csv")
data_CHELSA<-fread("C:/Users/u237004/Documents/1_Boulot_SC/2_Papier Pan/Work/MM/7_Modele_AGB_sans_montane/end_agb_stand_CHELSA_af.csv")
data_CRU<-fread("C:/Users/u237004/Documents/1_Boulot_SC/2_Papier Pan/Work/MM/7_Modele_AGB_sans_montane/end_agb_stand_CRU_af.csv")
data_MODIS_CHIRPS<-fread("C:/Users/u237004/Documents/1_Boulot_SC/2_Papier Pan/Work/MM/7_Modele_AGB_sans_montane/end_agb_stand_MODIS_CHIRPS_af.csv")
data_MODIS_IMERG<-fread("C:/Users/u237004/Documents/1_Boulot_SC/2_Papier Pan/Work/MM/7_Modele_AGB_sans_montane/end_agb_stand_MODIS_IMERG_af.csv")

data<-rbind(data_TC,data_WC,data_ERA5,data_CHELSA,data_CRU,data_MODIS_CHIRPS,data_MODIS_IMERG)


```

##Trie des coef selon l'agreeement des sources climatiques entre elles 
```{r }
data_2<-rbind(data[,.(rep,sub_rep,area,coef=BA,var="BA",source,est)],data[,.(rep,sub_rep,area,coef=SD,var="SD",source,est)],data[,.(rep,sub_rep,area,coef=DBHqm,var="DBHqm",source,est)],data[,.(rep,sub_rep,area,coef=Bio1,var="bio1",source,est)],data[,.(rep,sub_rep,area,coef=Bio12,var="bio12",source,est)],data[,.(rep,sub_rep,area,coef=Bio15,var="bio15",source,est)],data[,.(rep,sub_rep,area,coef=slope,var="slope",source,est)],data[,.(rep,sub_rep,area,coef=sand,var="sand",source,est)],data[,.(rep,sub_rep,area,coef=ph,var="ph",source,est)],data[,.(rep,sub_rep,area,coef=org,var="org",source,est)],data[,.(rep,sub_rep,area,coef=Proportion,var="Proportion",source,est)])

## Regroupement des coefficients par sous-réplication, région et variable explicative
na_groups<-data_2[is.na(coef),,by=c("sub_rep", "area", "var","source")][,.(rep,sub_rep,area,var,source)]
data_2[na_groups, on = .(rep, sub_rep, area, var,source), coef := NA_real_]
data_3 <- data_2[, .(
  mean_coef = mean(coef, na.rm = TRUE),
  N = sum(!is.na(coef)),
  has_positive = any(coef > 0, na.rm = TRUE),
  has_negative = any(coef < 0, na.rm = TRUE)
), by = .(sub_rep, area, var,est)]

# Mise à NA si il y a des signes opposés dans les 7 sources
data_3[, mean_coef := ifelse(est == "estimate" & has_positive & has_negative, NA, mean_coef)]

data_4<-data_3[, .(sub_rep,area,var,mean_coef,N,has_positive,has_negative,est)][N>3,mean_coef2:=mean_coef]
data_4<-data_4[N<=3,mean_coef2:=NA]

fwrite(data_4,"C:/Users/u237004/Documents/1_Boulot_SC/2_Papier Pan/Work/MM/8_Graph/mean_coef_agb_af.csv")
```

##RMSE et R carré: calcule da la mean apr source 
```{r}

rmse<-rbind(data[est=="estimate",.(rep,sub_rep,area,coef=BA,var="BA",source,RMSE,r_squared,est)],data[est=="estimate",.(rep,sub_rep,area,coef=SD,var="SD",source,RMSE,r_squared,est)],data[est=="estimate",.(rep,sub_rep,area,coef=DBHqm,var="DBHqm",source,RMSE,r_squared,est)],data[est=="estimate",.(rep,sub_rep,area,coef=Bio1,var="bio1",source,RMSE,r_squared,est)],data[est=="estimate",.(rep,sub_rep,area,coef=Bio12,var="bio12",source,RMSE,r_squared,est)],data[est=="estimate",.(rep,sub_rep,area,coef=Bio15,var="bio15",source,RMSE,r_squared,est)],data[est=="estimate",.(rep,sub_rep,area,coef=slope,var="slope",source,RMSE,r_squared,est)],data[est=="estimate",.(rep,sub_rep,area,coef=sand,var="sand",source,RMSE,r_squared,est)],data[est=="estimate",.(rep,sub_rep,area,coef=ph,var="ph",source,RMSE,r_squared,est)],data[est=="estimate",.(rep,sub_rep,area,coef=org,var="org",source,RMSE,r_squared,est)])

rmse<-rmse[,.(rmse=unique(RMSE),r_squared=unique(r_squared)),by=c("sub_rep","area","source")]
fwrite(rmse,"C:/Users/u237004/Documents/1_Boulot_SC/2_Papier Pan/Work/MM/8_Graph/rmse_mean_agb_af.csv")
```
#AGB-all : Pantropic (...)



##Importation des données
```{r }
rm(list=ls()) 

setwd("C:/Users/u237004/Documents/1_Boulot_SC/2_Papier Pan/Work/MM/8_Graph/")

#Libraries
library(data.table) #is used to import and manipulate tables


data_TC<-fread("C:/Users/u237004/Documents/1_Boulot_SC/2_Papier Pan/Work/MM/7_Modele_AGB_sans_montane/end_agb_stand_TC_pan.csv")
data_WC<-fread("C:/Users/u237004/Documents/1_Boulot_SC/2_Papier Pan/Work/MM/7_Modele_AGB_sans_montane/end_agb_stand_WC_pan.csv")
data_ERA5<-fread("C:/Users/u237004/Documents/1_Boulot_SC/2_Papier Pan/Work/MM/7_Modele_AGB_sans_montane/end_agb_stand_ERA5_pan.csv")
data_CHELSA<-fread("C:/Users/u237004/Documents/1_Boulot_SC/2_Papier Pan/Work/MM/7_Modele_AGB_sans_montane/end_agb_stand_CHELSA_pan.csv")
data_CRU<-fread("C:/Users/u237004/Documents/1_Boulot_SC/2_Papier Pan/Work/MM/7_Modele_AGB_sans_montane/end_agb_stand_CRU_pan.csv")
data_MODIS_CHIRPS<-fread("C:/Users/u237004/Documents/1_Boulot_SC/2_Papier Pan/Work/MM/7_Modele_AGB_sans_montane/end_agb_stand_MODIS_CHIRPS_pan.csv")
data_MODIS_IMERG<-fread("C:/Users/u237004/Documents/1_Boulot_SC/2_Papier Pan/Work/MM/7_Modele_AGB_sans_montane/end_agb_stand_MODIS_IMERG_pan.csv")

data<-rbind(data_TC,data_WC,data_ERA5,data_CHELSA,data_CRU,data_MODIS_CHIRPS,data_MODIS_IMERG)


cols_to_keep <- names(data)[!grepl("factor", names(data), ignore.case = TRUE)]
data <- data[, ..cols_to_keep]
```

##Trie des coef selon l'agreeement des sources climatiques entre elles 
```{r }
data_2<-rbind(data[,.(rep,sub_rep,area,coef=BA,var="BA",source,est)],data[,.(rep,sub_rep,area,coef=SD,var="SD",source,est)],data[,.(rep,sub_rep,area,coef=DBHqm,var="DBHqm",source,est)],data[,.(rep,sub_rep,area,coef=Bio1,var="bio1",source,est)],data[,.(rep,sub_rep,area,coef=Bio12,var="bio12",source,est)],data[,.(rep,sub_rep,area,coef=Bio15,var="bio15",source,est)],data[,.(rep,sub_rep,area,coef=slope,var="slope",source,est)],data[,.(rep,sub_rep,area,coef=sand,var="sand",source,est)],data[,.(rep,sub_rep,area,coef=ph,var="ph",source,est)],data[,.(rep,sub_rep,area,coef=org,var="org",source,est)])

# Regroupement des coefficients par sous-réplication, région et variable explicative
na_groups<-data_2[is.na(coef),,by=c("sub_rep", "area", "var","source")][,.(rep,sub_rep,area,var,source)]
data_2[na_groups, on = .(rep, sub_rep, area, var,source), coef := NA_real_]
data_3 <- data_2[, .(
  mean_coef = mean(coef, na.rm = TRUE),
  N = sum(!is.na(coef)),
  has_positive = any(coef > 0, na.rm = TRUE),
  has_negative = any(coef < 0, na.rm = TRUE)
), by = .(sub_rep, area, var,est)]

# Mise à NA si il y a des signes opposés dans les 7 sources
data_3[, mean_coef := ifelse(est == "estimate" & has_positive & has_negative, NA, mean_coef)]

data_4<-data_3[, .(sub_rep,area,var,mean_coef,N,has_positive,has_negative,est)][N>3,mean_coef2:=mean_coef]
data_4<-data_4[N<=3,mean_coef2:=NA]

fwrite(data_4,"C:/Users/u237004/Documents/1_Boulot_SC/2_Papier Pan/Work/MM/8_Graph/mean_coef_agb_all_pan.csv")
```

##RMSE et R carré: calcule da la mean apr source 
```{r}

rmse<-rbind(data[est=="estimate",.(rep,sub_rep,area,coef=BA,var="BA",source,RMSE,r_squared,est)],data[est=="estimate",.(rep,sub_rep,area,coef=SD,var="SD",source,RMSE,r_squared,est)],data[est=="estimate",.(rep,sub_rep,area,coef=DBHqm,var="DBHqm",source,RMSE,r_squared,est)],data[est=="estimate",.(rep,sub_rep,area,coef=Bio1,var="bio1",source,RMSE,r_squared,est)],data[est=="estimate",.(rep,sub_rep,area,coef=Bio12,var="bio12",source,RMSE,r_squared,est)],data[est=="estimate",.(rep,sub_rep,area,coef=Bio15,var="bio15",source,RMSE,r_squared,est)],data[est=="estimate",.(rep,sub_rep,area,coef=slope,var="slope",source,RMSE,r_squared,est)],data[est=="estimate",.(rep,sub_rep,area,coef=sand,var="sand",source,RMSE,r_squared,est)],data[est=="estimate",.(rep,sub_rep,area,coef=ph,var="ph",source,RMSE,r_squared,est)],data[est=="estimate",.(rep,sub_rep,area,coef=org,var="org",source,RMSE,r_squared,est)])

rmse<-rmse[,.(rmse=unique(RMSE),r_squared=unique(r_squared)),by=c("sub_rep","area","source")]
fwrite(rmse,"C:/Users/u237004/Documents/1_Boulot_SC/2_Papier Pan/Work/MM/8_Graph/rmse_mean_agb_all_pan.csv")
```
#AGB-SD: all continents

##Importation des données
```{r }
rm(list=ls()) 

setwd("C:/Users/u237004/Documents/1_Boulot_SC/2_Papier Pan/Work/MM/8_Graph/")

#Libraries
library(data.table) #is used to import and manipulate tables


data_TC<-fread("C:/Users/u237004/Documents/1_Boulot_SC/2_Papier Pan/Work/MM/7_Modele_AGB_sans_montane/end_agb_sd_stand_TC.csv")
data_WC<-fread("C:/Users/u237004/Documents/1_Boulot_SC/2_Papier Pan/Work/MM/7_Modele_AGB_sans_montane/end_agb_sd_stand_WC.csv")
data_ERA5<-fread("C:/Users/u237004/Documents/1_Boulot_SC/2_Papier Pan/Work/MM/7_Modele_AGB_sans_montane/end_agb_sd_stand_ERA5.csv")
data_CHELSA<-fread("C:/Users/u237004/Documents/1_Boulot_SC/2_Papier Pan/Work/MM/7_Modele_AGB_sans_montane/end_agb_sd_stand_CHELSA.csv")
data_CRU<-fread("C:/Users/u237004/Documents/1_Boulot_SC/2_Papier Pan/Work/MM/7_Modele_AGB_sans_montane/end_agb_sd_stand_CRU.csv")
data_MODIS_CHIRPS<-fread("C:/Users/u237004/Documents/1_Boulot_SC/2_Papier Pan/Work/MM/7_Modele_AGB_sans_montane/end_agb_sd_stand_MODIS_CHIRPS.csv")
data_MODIS_IMERG<-fread("C:/Users/u237004/Documents/1_Boulot_SC/2_Papier Pan/Work/MM/7_Modele_AGB_sans_montane/end_agb_sd_stand_MODIS_IMERG.csv")

data<-rbind(data_TC,data_WC,data_ERA5,data_CHELSA,data_CRU,data_MODIS_CHIRPS,data_MODIS_IMERG)


```

##Trie des coef selon l'agreeement des sources climatiques entre elles 
```{r }
data_2<-rbind(data[,.(rep,sub_rep,area,coef=SD,var="SD",source,est)],data[,.(rep,sub_rep,area,coef=Bio1,var="bio1",source,est)],data[,.(rep,sub_rep,area,coef=Bio12,var="bio12",source,est)],data[,.(rep,sub_rep,area,coef=Bio15,var="bio15",source,est)],data[,.(rep,sub_rep,area,coef=slope,var="slope",source,est)],data[,.(rep,sub_rep,area,coef=sand,var="sand",source,est)],data[,.(rep,sub_rep,area,coef=ph,var="ph",source,est)],data[,.(rep,sub_rep,area,coef=org,var="org",source,est)])

## Regroupement des coefficients par sous-réplication, région et variable explicative
na_groups<-data_2[is.na(coef),,by=c("sub_rep", "area", "var","source")][,.(rep,sub_rep,area,var,source)]
data_2[na_groups, on = .(rep, sub_rep, area, var,source), coef := NA_real_]
data_3 <- data_2[, .(
  mean_coef = mean(coef, na.rm = TRUE),
  N = sum(!is.na(coef)),
  has_positive = any(coef > 0, na.rm = TRUE),
  has_negative = any(coef < 0, na.rm = TRUE)
), by = .(sub_rep, area, var,est)]

# Mise à NA si il y a des signes opposés dans les 7 sources
data_3[, mean_coef := ifelse(est == "estimate" & has_positive & has_negative, NA, mean_coef)]

data_4<-data_3[, .(sub_rep,area,var,mean_coef,N,has_positive,has_negative,est)][N>3,mean_coef2:=mean_coef]
data_4<-data_4[N<=3,mean_coef2:=NA]

fwrite(data_4,"C:/Users/u237004/Documents/1_Boulot_SC/2_Papier Pan/Work/MM/8_Graph/mean_coef_agb_sd.csv")
```

##RMSE et R carré: calcule da la mean apr source 
```{r}

rmse<-rbind(data[est=="estimate",.(rep,sub_rep,area,coef=SD,var="SD",source,RMSE,r_squared,est)],data[est=="estimate",.(rep,sub_rep,area,coef=Bio1,var="bio1",source,RMSE,r_squared,est)],data[est=="estimate",.(rep,sub_rep,area,coef=Bio12,var="bio12",source,RMSE,r_squared,est)],data[est=="estimate",.(rep,sub_rep,area,coef=Bio15,var="bio15",source,RMSE,r_squared,est)],data[est=="estimate",.(rep,sub_rep,area,coef=slope,var="slope",source,RMSE,r_squared,est)],data[est=="estimate",.(rep,sub_rep,area,coef=sand,var="sand",source,RMSE,r_squared,est)],data[est=="estimate",.(rep,sub_rep,area,coef=ph,var="ph",source,RMSE,r_squared,est)],data[est=="estimate",.(rep,sub_rep,area,coef=org,var="org",source,RMSE,r_squared,est)])

rmse<-rmse[,.(rmse=unique(RMSE),r_squared=unique(r_squared)),by=c("sub_rep","area","source")]
fwrite(rmse,"C:/Users/u237004/Documents/1_Boulot_SC/2_Papier Pan/Work/MM/8_Graph/rmse_mean_agb_sd.csv")
```

#AGB-SD: Africa


##Importation des données
```{r }
rm(list=ls()) 

setwd("C:/Users/u237004/Documents/1_Boulot_SC/2_Papier Pan/Work/MM/8_Graph/")

#Libraries
library(data.table) #is used to import and manipulate tables


data_TC<-fread("C:/Users/u237004/Documents/1_Boulot_SC/2_Papier Pan/Work/MM/7_Modele_AGB_sans_montane/end_agb_sd_stand_TC_af.csv")
data_WC<-fread("C:/Users/u237004/Documents/1_Boulot_SC/2_Papier Pan/Work/MM/7_Modele_AGB_sans_montane/end_agb_sd_stand_WC_af.csv")
data_ERA5<-fread("C:/Users/u237004/Documents/1_Boulot_SC/2_Papier Pan/Work/MM/7_Modele_AGB_sans_montane/end_agb_sd_stand_ERA5_af.csv")
data_CHELSA<-fread("C:/Users/u237004/Documents/1_Boulot_SC/2_Papier Pan/Work/MM/7_Modele_AGB_sans_montane/end_agb_sd_stand_CHELSA_af.csv")
data_CRU<-fread("C:/Users/u237004/Documents/1_Boulot_SC/2_Papier Pan/Work/MM/7_Modele_AGB_sans_montane/end_agb_sd_stand_CRU_af.csv")
data_MODIS_CHIRPS<-fread("C:/Users/u237004/Documents/1_Boulot_SC/2_Papier Pan/Work/MM/7_Modele_AGB_sans_montane/end_agb_sd_stand_MODIS_CHIRPS_af.csv")
data_MODIS_IMERG<-fread("C:/Users/u237004/Documents/1_Boulot_SC/2_Papier Pan/Work/MM/7_Modele_AGB_sans_montane/end_agb_sd_stand_MODIS_IMERG_af.csv")

data<-rbind(data_TC,data_WC,data_ERA5,data_CHELSA,data_CRU,data_MODIS_CHIRPS,data_MODIS_IMERG)


```

##Trie des coef selon l'agreeement des sources climatiques entre elles 
```{r }
data_2<-rbind(data[,.(rep,sub_rep,area,coef=SD,var="SD",source,est)],data[,.(rep,sub_rep,area,coef=Bio1,var="bio1",source,est)],data[,.(rep,sub_rep,area,coef=Bio12,var="bio12",source,est)],data[,.(rep,sub_rep,area,coef=Bio15,var="bio15",source,est)],data[,.(rep,sub_rep,area,coef=slope,var="slope",source,est)],data[,.(rep,sub_rep,area,coef=sand,var="sand",source,est)],data[,.(rep,sub_rep,area,coef=ph,var="ph",source,est)],data[,.(rep,sub_rep,area,coef=org,var="org",source,est)],data[,.(rep,sub_rep,area,coef=Proportion,var="Proportion",source,est)])

# Regroupement des coefficients par sous-réplication, région et variable explicative
na_groups<-data_2[is.na(coef),,by=c("sub_rep", "area", "var","source")][,.(rep,sub_rep,area,var,source)]
data_2[na_groups, on = .(rep, sub_rep, area, var,source), coef := NA_real_]
data_3 <- data_2[, .(
  mean_coef = mean(coef, na.rm = TRUE),
  N = sum(!is.na(coef)),
  has_positive = any(coef > 0, na.rm = TRUE),
  has_negative = any(coef < 0, na.rm = TRUE)
), by = .(sub_rep, area, var,est)]

# Mise à NA si il y a des signes opposés dans les 7 sources
data_3[, mean_coef := ifelse(est == "estimate" & has_positive & has_negative, NA, mean_coef)]

data_4<-data_3[, .(sub_rep,area,var,mean_coef,N,has_positive,has_negative,est)][N>3,mean_coef2:=mean_coef]
data_4<-data_4[N<=3,mean_coef2:=NA]

fwrite(data_4,"C:/Users/u237004/Documents/1_Boulot_SC/2_Papier Pan/Work/MM/8_Graph/mean_coef_agb_sd_af.csv")
```

##RMSE et R carré: calcule da la mean apr source 
```{r}

rmse<-rbind(data[est=="estimate",.(rep,sub_rep,area,coef=SD,var="SD",source,RMSE,r_squared,est)],data[est=="estimate",.(rep,sub_rep,area,coef=Bio1,var="bio1",source,RMSE,r_squared,est)],data[est=="estimate",.(rep,sub_rep,area,coef=Bio12,var="bio12",source,RMSE,r_squared,est)],data[est=="estimate",.(rep,sub_rep,area,coef=Bio15,var="bio15",source,RMSE,r_squared,est)],data[est=="estimate",.(rep,sub_rep,area,coef=slope,var="slope",source,RMSE,r_squared,est)],data[est=="estimate",.(rep,sub_rep,area,coef=sand,var="sand",source,RMSE,r_squared,est)],data[est=="estimate",.(rep,sub_rep,area,coef=ph,var="ph",source,RMSE,r_squared,est)],data[est=="estimate",.(rep,sub_rep,area,coef=org,var="org",source,RMSE,r_squared,est)])

rmse<-rmse[,.(rmse=unique(RMSE),r_squared=unique(r_squared)),by=c("sub_rep","area","source")]
fwrite(rmse,"C:/Users/u237004/Documents/1_Boulot_SC/2_Papier Pan/Work/MM/8_Graph/rmse_mean_agb_sd_af.csv")
```

#AGB-SD : Pantropic (...)


##Importation des données
```{r }
rm(list=ls()) 

setwd("C:/Users/u237004/Documents/1_Boulot_SC/2_Papier Pan/Work/MM/8_Graph/")

#Libraries
library(data.table) #is used to import and manipulate tables


data_TC<-fread("C:/Users/u237004/Documents/1_Boulot_SC/2_Papier Pan/Work/MM/7_Modele_AGB_sans_montane/end_agb_sd_stand_TC_pan.csv")
data_WC<-fread("C:/Users/u237004/Documents/1_Boulot_SC/2_Papier Pan/Work/MM/7_Modele_AGB_sans_montane/end_agb_sd_stand_WC_pan.csv")
data_ERA5<-fread("C:/Users/u237004/Documents/1_Boulot_SC/2_Papier Pan/Work/MM/7_Modele_AGB_sans_montane/end_agb_sd_stand_ERA5_pan.csv")
data_CHELSA<-fread("C:/Users/u237004/Documents/1_Boulot_SC/2_Papier Pan/Work/MM/7_Modele_AGB_sans_montane/end_agb_sd_stand_CHELSA_pan.csv")
data_CRU<-fread("C:/Users/u237004/Documents/1_Boulot_SC/2_Papier Pan/Work/MM/7_Modele_AGB_sans_montane/end_agb_sd_stand_CRU_pan.csv")
data_MODIS_CHIRPS<-fread("C:/Users/u237004/Documents/1_Boulot_SC/2_Papier Pan/Work/MM/7_Modele_AGB_sans_montane/end_agb_sd_stand_MODIS_CHIRPS_pan.csv")
data_MODIS_IMERG<-fread("C:/Users/u237004/Documents/1_Boulot_SC/2_Papier Pan/Work/MM/7_Modele_AGB_sans_montane/end_agb_sd_stand_MODIS_IMERG_pan.csv")

data<-rbind(data_TC,data_WC,data_ERA5,data_CHELSA,data_CRU,data_MODIS_CHIRPS,data_MODIS_IMERG)

cols_to_keep <- names(data)[!grepl("factor", names(data), ignore.case = TRUE)]
data <- data[, ..cols_to_keep]

```

##Trie des coef selon l'agreeement des sources climatiques entre elles 
```{r }
data_2<-rbind(data[,.(rep,sub_rep,area,coef=SD,var="SD",source,est)],data[,.(rep,sub_rep,area,coef=Bio1,var="bio1",source,est)],data[,.(rep,sub_rep,area,coef=Bio12,var="bio12",source,est)],data[,.(rep,sub_rep,area,coef=Bio15,var="bio15",source,est)],data[,.(rep,sub_rep,area,coef=slope,var="slope",source,est)],data[,.(rep,sub_rep,area,coef=sand,var="sand",source,est)],data[,.(rep,sub_rep,area,coef=ph,var="ph",source,est)],data[,.(rep,sub_rep,area,coef=org,var="org",source,est)])

# Regroupement des coefficients par sous-réplication, région et variable explicative
na_groups<-data_2[is.na(coef),,by=c("sub_rep", "area", "var","source")][,.(rep,sub_rep,area,var,source)]
data_2[na_groups, on = .(rep, sub_rep, area, var,source), coef := NA_real_]
data_3 <- data_2[, .(
  mean_coef = mean(coef, na.rm = TRUE),
  N = sum(!is.na(coef)),
  has_positive = any(coef > 0, na.rm = TRUE),
  has_negative = any(coef < 0, na.rm = TRUE)
), by = .(sub_rep, area, var,est)]

# Mise à NA si il y a des signes opposés dans les 7 sources
data_3[, mean_coef := ifelse(est == "estimate" & has_positive & has_negative, NA, mean_coef)]

data_4<-data_3[, .(sub_rep,area,var,mean_coef,N,has_positive,has_negative,est)][N>3,mean_coef2:=mean_coef]
data_4<-data_4[N<=3,mean_coef2:=NA]

fwrite(data_4,"C:/Users/u237004/Documents/1_Boulot_SC/2_Papier Pan/Work/MM/8_Graph/mean_coef_agb_sd_pan.csv")
```

##RMSE et R carré: calcule da la mean apr source 
```{r}

rmse<-rbind(data[est=="estimate",.(rep,sub_rep,area,coef=SD,var="SD",source,RMSE,r_squared,est)],data[est=="estimate",.(rep,sub_rep,area,coef=Bio1,var="bio1",source,RMSE,r_squared,est)],data[est=="estimate",.(rep,sub_rep,area,coef=Bio12,var="bio12",source,RMSE,r_squared,est)],data[est=="estimate",.(rep,sub_rep,area,coef=Bio15,var="bio15",source,RMSE,r_squared,est)],data[est=="estimate",.(rep,sub_rep,area,coef=slope,var="slope",source,RMSE,r_squared,est)],data[est=="estimate",.(rep,sub_rep,area,coef=sand,var="sand",source,RMSE,r_squared,est)],data[est=="estimate",.(rep,sub_rep,area,coef=ph,var="ph",source,RMSE,r_squared,est)],data[est=="estimate",.(rep,sub_rep,area,coef=org,var="org",source,RMSE,r_squared,est)])

rmse<-rmse[,.(rmse=unique(RMSE),r_squared=unique(r_squared)),by=c("sub_rep","area","source")]
fwrite(rmse,"C:/Users/u237004/Documents/1_Boulot_SC/2_Papier Pan/Work/MM/8_Graph/rmse_mean_agb_sd_pan.csv")
```

#AGB-WDba: all continents

##Importation des données
```{r }
rm(list=ls()) 

setwd("C:/Users/u237004/Documents/1_Boulot_SC/2_Papier Pan/Work/MM/8_Graph/")

#Libraries
library(data.table) #is used to import and manipulate tables


data_TC<-fread("C:/Users/u237004/Documents/1_Boulot_SC/2_Papier Pan/Work/MM/7_Modele_AGB_sans_montane/end_agb_wdba_stand_TC.csv")
data_WC<-fread("C:/Users/u237004/Documents/1_Boulot_SC/2_Papier Pan/Work/MM/7_Modele_AGB_sans_montane/end_agb_wdba_stand_WC.csv")
data_ERA5<-fread("C:/Users/u237004/Documents/1_Boulot_SC/2_Papier Pan/Work/MM/7_Modele_AGB_sans_montane/end_agb_wdba_stand_ERA5.csv")
data_CHELSA<-fread("C:/Users/u237004/Documents/1_Boulot_SC/2_Papier Pan/Work/MM/7_Modele_AGB_sans_montane/end_agb_wdba_stand_CHELSA.csv")
data_CRU<-fread("C:/Users/u237004/Documents/1_Boulot_SC/2_Papier Pan/Work/MM/7_Modele_AGB_sans_montane/end_agb_wdba_stand_CRU.csv")
data_MODIS_CHIRPS<-fread("C:/Users/u237004/Documents/1_Boulot_SC/2_Papier Pan/Work/MM/7_Modele_AGB_sans_montane/end_agb_wdba_stand_MODIS_CHIRPS.csv")
data_MODIS_IMERG<-fread("C:/Users/u237004/Documents/1_Boulot_SC/2_Papier Pan/Work/MM/7_Modele_AGB_sans_montane/end_agb_wdba_stand_MODIS_IMERG.csv")

data<-rbind(data_TC,data_WC,data_ERA5,data_CHELSA,data_CRU,data_MODIS_CHIRPS,data_MODIS_IMERG)


```

##Trie des coef selon l'agreeement des sources climatiques entre elles 
```{r }
data_2<-rbind(data[,.(rep,sub_rep,area,coef=WDba,var="WDba",source,est)],data[,.(rep,sub_rep,area,coef=BA,var="BA",source,est)],data[,.(rep,sub_rep,area,coef=Bio1,var="bio1",source,est)],data[,.(rep,sub_rep,area,coef=Bio12,var="bio12",source,est)],data[,.(rep,sub_rep,area,coef=Bio15,var="bio15",source,est)],data[,.(rep,sub_rep,area,coef=slope,var="slope",source,est)],data[,.(rep,sub_rep,area,coef=sand,var="sand",source,est)],data[,.(rep,sub_rep,area,coef=ph,var="ph",source,est)],data[,.(rep,sub_rep,area,coef=org,var="org",source,est)])

## Regroupement des coefficients par sous-réplication, région et variable explicative
na_groups<-data_2[is.na(coef),,by=c("sub_rep", "area", "var","source")][,.(rep,sub_rep,area,var,source)]
data_2[na_groups, on = .(rep, sub_rep, area, var,source), coef := NA_real_]
data_3 <- data_2[, .(
  mean_coef = mean(coef, na.rm = TRUE),
  N = sum(!is.na(coef)),
  has_positive = any(coef > 0, na.rm = TRUE),
  has_negative = any(coef < 0, na.rm = TRUE)
), by = .(sub_rep, area, var,est)]

# Mise à NA si il y a des signes opposés dans les 7 sources
data_3[, mean_coef := ifelse(est == "estimate" & has_positive & has_negative, NA, mean_coef)]

data_4<-data_3[, .(sub_rep,area,var,mean_coef,N,has_positive,has_negative,est)][N>3,mean_coef2:=mean_coef]
data_4<-data_4[N<=3,mean_coef2:=NA]

fwrite(data_4,"C:/Users/u237004/Documents/1_Boulot_SC/2_Papier Pan/Work/MM/8_Graph/mean_coef_agb_wdba.csv")
```

##RMSE et R carré: calcule da la mean apr source 
```{r}

rmse<-rbind(data[est=="estimate",.(rep,sub_rep,area,coef=WDba,var="WDba",source,RMSE,r_squared,est)],data[est=="estimate",.(rep,sub_rep,area,coef=BA,var="BA",source,RMSE,r_squared,est)],data[est=="estimate",.(rep,sub_rep,area,coef=Bio1,var="bio1",source,RMSE,r_squared,est)],data[est=="estimate",.(rep,sub_rep,area,coef=Bio12,var="bio12",source,RMSE,r_squared,est)],data[est=="estimate",.(rep,sub_rep,area,coef=Bio15,var="bio15",source,RMSE,r_squared,est)],data[est=="estimate",.(rep,sub_rep,area,coef=slope,var="slope",source,RMSE,r_squared,est)],data[est=="estimate",.(rep,sub_rep,area,coef=sand,var="sand",source,RMSE,r_squared,est)],data[est=="estimate",.(rep,sub_rep,area,coef=ph,var="ph",source,RMSE,r_squared,est)],data[est=="estimate",.(rep,sub_rep,area,coef=org,var="org",source,RMSE,r_squared,est)])

rmse<-rmse[,.(rmse=unique(RMSE),r_squared=unique(r_squared)),by=c("sub_rep","area","source")]
fwrite(rmse,"C:/Users/u237004/Documents/1_Boulot_SC/2_Papier Pan/Work/MM/8_Graph/rmse_mean_agb_wdba.csv")
```

#AGB-WDba: Africa


##Importation des données
```{r }
rm(list=ls()) 

setwd("C:/Users/u237004/Documents/1_Boulot_SC/2_Papier Pan/Work/MM/8_Graph/")

#Libraries
library(data.table) #is used to import and manipulate tables


data_TC<-fread("C:/Users/u237004/Documents/1_Boulot_SC/2_Papier Pan/Work/MM/7_Modele_AGB_sans_montane/end_agb_wdba_stand_TC_af.csv")
data_WC<-fread("C:/Users/u237004/Documents/1_Boulot_SC/2_Papier Pan/Work/MM/7_Modele_AGB_sans_montane/end_agb_wdba_stand_WC_af.csv")
data_ERA5<-fread("C:/Users/u237004/Documents/1_Boulot_SC/2_Papier Pan/Work/MM/7_Modele_AGB_sans_montane/end_agb_wdba_stand_ERA5_af.csv")
data_CHELSA<-fread("C:/Users/u237004/Documents/1_Boulot_SC/2_Papier Pan/Work/MM/7_Modele_AGB_sans_montane/end_agb_wdba_stand_CHELSA_af.csv")
data_CRU<-fread("C:/Users/u237004/Documents/1_Boulot_SC/2_Papier Pan/Work/MM/7_Modele_AGB_sans_montane/end_agb_wdba_stand_CRU_af.csv")
data_MODIS_CHIRPS<-fread("C:/Users/u237004/Documents/1_Boulot_SC/2_Papier Pan/Work/MM/7_Modele_AGB_sans_montane/end_agb_wdba_stand_MODIS_CHIRPS_af.csv")
data_MODIS_IMERG<-fread("C:/Users/u237004/Documents/1_Boulot_SC/2_Papier Pan/Work/MM/7_Modele_AGB_sans_montane/end_agb_wdba_stand_MODIS_IMERG_af.csv")

data<-rbind(data_TC,data_WC,data_ERA5,data_CHELSA,data_CRU,data_MODIS_CHIRPS,data_MODIS_IMERG)


```

##Trie des coef selon l'agreeement des sources climatiques entre elles 
```{r }
data_2<-rbind(data[,.(rep,sub_rep,area,coef=WDba,var="WDba",source,est)],data[,.(rep,sub_rep,area,coef=BA,var="BA",source,est)],data[,.(rep,sub_rep,area,coef=Bio1,var="bio1",source,est)],data[,.(rep,sub_rep,area,coef=Bio12,var="bio12",source,est)],data[,.(rep,sub_rep,area,coef=Bio15,var="bio15",source,est)],data[,.(rep,sub_rep,area,coef=slope,var="slope",source,est)],data[,.(rep,sub_rep,area,coef=sand,var="sand",source,est)],data[,.(rep,sub_rep,area,coef=ph,var="ph",source,est)],data[,.(rep,sub_rep,area,coef=org,var="org",source,est)],data[,.(rep,sub_rep,area,coef=Proportion,var="Proportion",source,est)])

# Regroupement des coefficients par sous-réplication, région et variable explicative
na_groups<-data_2[is.na(coef),,by=c("sub_rep", "area", "var","source")][,.(rep,sub_rep,area,var,source)]
data_2[na_groups, on = .(rep, sub_rep, area, var,source), coef := NA_real_]
data_3 <- data_2[, .(
  mean_coef = mean(coef, na.rm = TRUE),
  N = sum(!is.na(coef)),
  has_positive = any(coef > 0, na.rm = TRUE),
  has_negative = any(coef < 0, na.rm = TRUE)
), by = .(sub_rep, area, var,est)]

# Mise à NA si il y a des signes opposés dans les 7 sources
data_3[, mean_coef := ifelse(est == "estimate" & has_positive & has_negative, NA, mean_coef)]

data_4<-data_3[, .(sub_rep,area,var,mean_coef,N,has_positive,has_negative,est)][N>3,mean_coef2:=mean_coef]
data_4<-data_4[N<=3,mean_coef2:=NA]

fwrite(data_4,"C:/Users/u237004/Documents/1_Boulot_SC/2_Papier Pan/Work/MM/8_Graph/mean_coef_agb_wdba_af.csv")
```

##RMSE et R carré: calcule da la mean apr source 
```{r}

rmse<-rbind(data[est=="estimate",.(rep,sub_rep,area,coef=WDba,var="WDba",source,RMSE,r_squared,est)],data[est=="estimate",.(rep,sub_rep,area,coef=BA,var="BA",source,RMSE,r_squared,est)],data[est=="estimate",.(rep,sub_rep,area,coef=Bio1,var="bio1",source,RMSE,r_squared,est)],data[est=="estimate",.(rep,sub_rep,area,coef=Bio12,var="bio12",source,RMSE,r_squared,est)],data[est=="estimate",.(rep,sub_rep,area,coef=Bio15,var="bio15",source,RMSE,r_squared,est)],data[est=="estimate",.(rep,sub_rep,area,coef=slope,var="slope",source,RMSE,r_squared,est)],data[est=="estimate",.(rep,sub_rep,area,coef=sand,var="sand",source,RMSE,r_squared,est)],data[est=="estimate",.(rep,sub_rep,area,coef=ph,var="ph",source,RMSE,r_squared,est)],data[est=="estimate",.(rep,sub_rep,area,coef=org,var="org",source,RMSE,r_squared,est)])

rmse<-rmse[,.(rmse=unique(RMSE),r_squared=unique(r_squared)),by=c("sub_rep","area","source")]
fwrite(rmse,"C:/Users/u237004/Documents/1_Boulot_SC/2_Papier Pan/Work/MM/8_Graph/rmse_mean_agb_wdba_af.csv")
```



#Proportion-env: Africa


##Importation des données
```{r }
rm(list=ls()) 

setwd("C:/Users/u237004/Documents/1_Boulot_SC/2_Papier Pan/Work/MM/8_Graph/")

#Libraries
library(data.table) #is used to import and manipulate tables


data_TC<-fread("C:/Users/u237004/Documents/1_Boulot_SC/2_Papier Pan/Work/MM/7_Modele_AGB_sans_montane/end_prop_af_TC.csv")
data_WC<-fread("C:/Users/u237004/Documents/1_Boulot_SC/2_Papier Pan/Work/MM/7_Modele_AGB_sans_montane/end_prop_af_WC.csv")
data_ERA5<-fread("C:/Users/u237004/Documents/1_Boulot_SC/2_Papier Pan/Work/MM/7_Modele_AGB_sans_montane/end_prop_af_ERA5.csv")
data_CHELSA<-fread("C:/Users/u237004/Documents/1_Boulot_SC/2_Papier Pan/Work/MM/7_Modele_AGB_sans_montane/end_prop_af_CHELSA.csv")
data_CRU<-fread("C:/Users/u237004/Documents/1_Boulot_SC/2_Papier Pan/Work/MM/7_Modele_AGB_sans_montane/end_prop_af_CRU.csv")
data_MODIS_CHIRPS<-fread("C:/Users/u237004/Documents/1_Boulot_SC/2_Papier Pan/Work/MM/7_Modele_AGB_sans_montane/end_prop_af_MODIS_CHIRPS.csv")
data_MODIS_IMERG<-fread("C:/Users/u237004/Documents/1_Boulot_SC/2_Papier Pan/Work/MM/7_Modele_AGB_sans_montane/end_prop_af_MODIS_IMERG.csv")

data<-rbind(data_TC,data_WC,data_ERA5,data_CHELSA,data_CRU,data_MODIS_CHIRPS,data_MODIS_IMERG)


```

##Trie des coef selon l'agreeement des sources climatiques entre elles 
```{r }
data_2<-rbind(data[,.(rep,sub_rep,area,coef=Bio1,var="bio1",source,est)],data[,.(rep,sub_rep,area,coef=Bio12,var="bio12",source,est)],data[,.(rep,sub_rep,area,coef=Bio15,var="bio15",source,est)],data[,.(rep,sub_rep,area,coef=slope,var="slope",source,est)],data[,.(rep,sub_rep,area,coef=sand,var="sand",source,est)],data[,.(rep,sub_rep,area,coef=ph,var="ph",source,est)],data[,.(rep,sub_rep,area,coef=org,var="org",source,est)])

# Regroupement des coefficients par sous-réplication, région et variable explicative
na_groups<-data_2[is.na(coef),,by=c("sub_rep", "area", "var","source")][,.(rep,sub_rep,area,var,source)]
data_2[na_groups, on = .(rep, sub_rep, area, var,source), coef := NA_real_]
data_3 <- data_2[, .(
  mean_coef = mean(coef, na.rm = TRUE),
  N = sum(!is.na(coef)),
  has_positive = any(coef > 0, na.rm = TRUE),
  has_negative = any(coef < 0, na.rm = TRUE)
), by = .(sub_rep, area, var,est)]

# Mise à NA si il y a des signes opposés dans les 7 sources
data_3[, mean_coef := ifelse(est == "estimate" & has_positive & has_negative, NA, mean_coef)]

data_4<-data_3[, .(sub_rep,area,var,mean_coef,N,has_positive,has_negative,est)][N>3,mean_coef2:=mean_coef]
data_4<-data_4[N<=3,mean_coef2:=NA]

fwrite(data_4,"C:/Users/u237004/Documents/1_Boulot_SC/2_Papier Pan/Work/MM/8_Graph/mean_coef_agb_prop_af.csv")
```

##RMSE et R carré: calcule da la mean apr source 
```{r}

rmse<-rbind(data[est=="estimate",.(rep,sub_rep,area,coef=Bio1,var="bio1",source,RMSE,r_squared,est)],data[est=="estimate",.(rep,sub_rep,area,coef=Bio12,var="bio12",source,RMSE,r_squared,est)],data[est=="estimate",.(rep,sub_rep,area,coef=Bio15,var="bio15",source,RMSE,r_squared,est)],data[est=="estimate",.(rep,sub_rep,area,coef=slope,var="slope",source,RMSE,r_squared,est)],data[est=="estimate",.(rep,sub_rep,area,coef=sand,var="sand",source,RMSE,r_squared,est)],data[est=="estimate",.(rep,sub_rep,area,coef=ph,var="ph",source,RMSE,r_squared,est)],data[est=="estimate",.(rep,sub_rep,area,coef=org,var="org",source,RMSE,r_squared,est)])

rmse<-rmse[,.(rmse=unique(RMSE),r_squared=unique(r_squared)),by=c("sub_rep","area","source")]
fwrite(rmse,"C:/Users/u237004/Documents/1_Boulot_SC/2_Papier Pan/Work/MM/8_Graph/rmse_mean_agb_prop_af.csv")
```

#AGB-DBHqm+SD: all continents
##Importation des données
```{r }
rm(list=ls()) 

setwd("C:/Users/u237004/Documents/1_Boulot_SC/2_Papier Pan/Work/MM/8_Graph/")

#Libraries
library(data.table) #is used to import and manipulate tables


data_TC<-fread("C:/Users/u237004/Documents/1_Boulot_SC/2_Papier Pan/Work/MM/7_Modele_AGB_sans_montane/end_agb_dbh_sd_stand_TC.csv")
data_WC<-fread("C:/Users/u237004/Documents/1_Boulot_SC/2_Papier Pan/Work/MM/7_Modele_AGB_sans_montane/end_agb_dbh_sd_stand_WC.csv")
data_ERA5<-fread("C:/Users/u237004/Documents/1_Boulot_SC/2_Papier Pan/Work/MM/7_Modele_AGB_sans_montane/end_agb_dbh_sd_stand_ERA5.csv")
data_CHELSA<-fread("C:/Users/u237004/Documents/1_Boulot_SC/2_Papier Pan/Work/MM/7_Modele_AGB_sans_montane/end_agb_dbh_sd_stand_CHELSA.csv")
data_CRU<-fread("C:/Users/u237004/Documents/1_Boulot_SC/2_Papier Pan/Work/MM/7_Modele_AGB_sans_montane/end_agb_dbh_sd_stand_CRU.csv")
data_MODIS_CHIRPS<-fread("C:/Users/u237004/Documents/1_Boulot_SC/2_Papier Pan/Work/MM/7_Modele_AGB_sans_montane/end_agb_dbh_sd_stand_MODIS_CHIRPS.csv")
data_MODIS_IMERG<-fread("C:/Users/u237004/Documents/1_Boulot_SC/2_Papier Pan/Work/MM/7_Modele_AGB_sans_montane/end_agb_dbh_sd_stand_MODIS_IMERG.csv")

data<-rbind(data_TC,data_WC,data_ERA5,data_CHELSA,data_CRU,data_MODIS_CHIRPS,data_MODIS_IMERG)


```

##Trie des coef selon l'agreeement des sources climatiques entre elles 
```{r }
data_2<-rbind(data[,.(rep,sub_rep,area,coef=SD,var="SD",source,est)],data[,.(rep,sub_rep,area,coef=DBHqm,var="DBHqm",source,est)],data[,.(rep,sub_rep,area,coef=Bio1,var="bio1",source,est)],data[,.(rep,sub_rep,area,coef=Bio12,var="bio12",source,est)],data[,.(rep,sub_rep,area,coef=Bio15,var="bio15",source,est)],data[,.(rep,sub_rep,area,coef=slope,var="slope",source,est)],data[,.(rep,sub_rep,area,coef=sand,var="sand",source,est)],data[,.(rep,sub_rep,area,coef=ph,var="ph",source,est)],data[,.(rep,sub_rep,area,coef=org,var="org",source,est)])

# Regroupement des coefficients par sous-réplication, région et variable explicative
na_groups<-data_2[is.na(coef),,by=c("sub_rep", "area", "var","source")][,.(rep,sub_rep,area,var,source)]
data_2[na_groups, on = .(rep, sub_rep, area, var,source), coef := NA_real_]
data_3 <- data_2[, .(
  mean_coef = mean(coef, na.rm = TRUE),
  N = sum(!is.na(coef)),
  has_positive = any(coef > 0, na.rm = TRUE),
  has_negative = any(coef < 0, na.rm = TRUE)
), by = .(sub_rep, area, var,est)]

# Mise à NA si il y a des signes opposés dans les 7 sources
data_3[, mean_coef := ifelse(est == "estimate" & has_positive & has_negative, NA, mean_coef)]

data_4<-data_3[, .(sub_rep,area,var,mean_coef,N,has_positive,has_negative,est)][N>3,mean_coef2:=mean_coef]
data_4<-data_4[N<=3,mean_coef2:=NA]

fwrite(data_4,"C:/Users/u237004/Documents/1_Boulot_SC/2_Papier Pan/Work/MM/8_Graph/mean_coef_agb_dbh_sd.csv")
```

##RMSE et R carré: calcule da la mean apr source 
```{r}

rmse<-rbind(data[est=="estimate",.(rep,sub_rep,area,coef=SD,var="SD",source,RMSE,r_squared,est)],data[est=="estimate",.(rep,sub_rep,area,coef=DBHqm,var="DBHqm",source,RMSE,r_squared,est)],data[est=="estimate",.(rep,sub_rep,area,coef=Bio1,var="bio1",source,RMSE,r_squared,est)],data[est=="estimate",.(rep,sub_rep,area,coef=Bio12,var="bio12",source,RMSE,r_squared,est)],data[est=="estimate",.(rep,sub_rep,area,coef=Bio15,var="bio15",source,RMSE,r_squared,est)],data[est=="estimate",.(rep,sub_rep,area,coef=slope,var="slope",source,RMSE,r_squared,est)],data[est=="estimate",.(rep,sub_rep,area,coef=sand,var="sand",source,RMSE,r_squared,est)],data[est=="estimate",.(rep,sub_rep,area,coef=ph,var="ph",source,RMSE,r_squared,est)],data[est=="estimate",.(rep,sub_rep,area,coef=org,var="org",source,RMSE,r_squared,est)])

rmse<-rmse[,.(rmse=unique(RMSE),r_squared=unique(r_squared)),by=c("sub_rep","area","source")]
fwrite(rmse,"C:/Users/u237004/Documents/1_Boulot_SC/2_Papier Pan/Work/MM/8_Graph/rmse_mean_agb_dbh_sd.csv")
```

#AGB-DBHqm+SD: Africa

##Importation des données
```{r }
rm(list=ls()) 

setwd("C:/Users/u237004/Documents/1_Boulot_SC/2_Papier Pan/Work/MM/8_Graph/")

#Libraries
library(data.table) #is used to import and manipulate tables


data_TC<-fread("C:/Users/u237004/Documents/1_Boulot_SC/2_Papier Pan/Work/MM/7_Modele_AGB_sans_montane/end_agb_dbh_sd_stand_TC_af.csv")
data_WC<-fread("C:/Users/u237004/Documents/1_Boulot_SC/2_Papier Pan/Work/MM/7_Modele_AGB_sans_montane/end_agb_dbh_sd_stand_WC_af.csv")
data_ERA5<-fread("C:/Users/u237004/Documents/1_Boulot_SC/2_Papier Pan/Work/MM/7_Modele_AGB_sans_montane/end_agb_dbh_sd_stand_ERA5_af.csv")
data_CHELSA<-fread("C:/Users/u237004/Documents/1_Boulot_SC/2_Papier Pan/Work/MM/7_Modele_AGB_sans_montane/end_agb_dbh_sd_stand_CHELSA_af.csv")
data_CRU<-fread("C:/Users/u237004/Documents/1_Boulot_SC/2_Papier Pan/Work/MM/7_Modele_AGB_sans_montane/end_agb_dbh_sd_stand_CRU_af.csv")
data_MODIS_CHIRPS<-fread("C:/Users/u237004/Documents/1_Boulot_SC/2_Papier Pan/Work/MM/7_Modele_AGB_sans_montane/end_agb_dbh_sd_stand_MODIS_CHIRPS_af.csv")
data_MODIS_IMERG<-fread("C:/Users/u237004/Documents/1_Boulot_SC/2_Papier Pan/Work/MM/7_Modele_AGB_sans_montane/end_agb_dbh_sd_stand_MODIS_IMERG_af.csv")

data<-rbind(data_TC,data_WC,data_ERA5,data_CHELSA,data_CRU,data_MODIS_CHIRPS,data_MODIS_IMERG)


```

##Trie des coef selon l'agreeement des sources climatiques entre elles 
```{r }
data_2<-rbind(data[,.(rep,sub_rep,area,coef=SD,var="SD",source,est)],data[,.(rep,sub_rep,area,coef=DBHqm,var="DBHqm",source,est)],data[,.(rep,sub_rep,area,coef=Bio1,var="bio1",source,est)],data[,.(rep,sub_rep,area,coef=Bio12,var="bio12",source,est)],data[,.(rep,sub_rep,area,coef=Bio15,var="bio15",source,est)],data[,.(rep,sub_rep,area,coef=slope,var="slope",source,est)],data[,.(rep,sub_rep,area,coef=sand,var="sand",source,est)],data[,.(rep,sub_rep,area,coef=ph,var="ph",source,est)],data[,.(rep,sub_rep,area,coef=org,var="org",source,est)],data[,.(rep,sub_rep,area,coef=Proportion,var="Proportion",source,est)])

# Regroupement des coefficients par sous-réplication, région et variable explicative
na_groups<-data_2[is.na(coef),,by=c("sub_rep", "area", "var","source")][,.(rep,sub_rep,area,var,source)]
data_2[na_groups, on = .(rep, sub_rep, area, var,source), coef := NA_real_]
data_3 <- data_2[, .(
  mean_coef = mean(coef, na.rm = TRUE),
  N = sum(!is.na(coef)),
  has_positive = any(coef > 0, na.rm = TRUE),
  has_negative = any(coef < 0, na.rm = TRUE)
), by = .(sub_rep, area, var,est)]

# Mise à NA si il y a des signes opposés dans les 7 sources
data_3[, mean_coef := ifelse(est == "estimate" & has_positive & has_negative, NA, mean_coef)]

data_4<-data_3[, .(sub_rep,area,var,mean_coef,N,has_positive,has_negative,est)][N>3,mean_coef2:=mean_coef]
data_4<-data_4[N<=3,mean_coef2:=NA]

fwrite(data_4,"C:/Users/u237004/Documents/1_Boulot_SC/2_Papier Pan/Work/MM/8_Graph/mean_coef_agb_dbh_sd_af.csv")
```

##RMSE et R carré: calcule da la mean apr source 
```{r}

rmse<-rbind(data[est=="estimate",.(rep,sub_rep,area,coef=SD,var="SD",source,RMSE,r_squared,est)],data[est=="estimate",.(rep,sub_rep,area,coef=DBHqm,var="DBHqm",source,RMSE,r_squared,est)],data[est=="estimate",.(rep,sub_rep,area,coef=Bio1,var="bio1",source,RMSE,r_squared,est)],data[est=="estimate",.(rep,sub_rep,area,coef=Bio12,var="bio12",source,RMSE,r_squared,est)],data[est=="estimate",.(rep,sub_rep,area,coef=Bio15,var="bio15",source,RMSE,r_squared,est)],data[est=="estimate",.(rep,sub_rep,area,coef=slope,var="slope",source,RMSE,r_squared,est)],data[est=="estimate",.(rep,sub_rep,area,coef=sand,var="sand",source,RMSE,r_squared,est)],data[est=="estimate",.(rep,sub_rep,area,coef=ph,var="ph",source,RMSE,r_squared,est)],data[est=="estimate",.(rep,sub_rep,area,coef=org,var="org",source,RMSE,r_squared,est)])

rmse<-rmse[,.(rmse=unique(RMSE),r_squared=unique(r_squared)),by=c("sub_rep","area","source")]
fwrite(rmse,"C:/Users/u237004/Documents/1_Boulot_SC/2_Papier Pan/Work/MM/8_Graph/rmse_mean_agb_dbh_sd_af.csv")
```

#AGB-DBHqm+SD : Pantropic (...)

##Importation des données
```{r }
rm(list=ls()) 

setwd("C:/Users/u237004/Documents/1_Boulot_SC/2_Papier Pan/Work/MM/8_Graph/")

#Libraries
library(data.table) #is used to import and manipulate tables


data_TC<-fread("C:/Users/u237004/Documents/1_Boulot_SC/2_Papier Pan/Work/MM/7_Modele_AGB_sans_montane/end_agb_dbh_sd_stand_TC_pan.csv")
data_WC<-fread("C:/Users/u237004/Documents/1_Boulot_SC/2_Papier Pan/Work/MM/7_Modele_AGB_sans_montane/end_agb_dbh_sd_stand_WC_pan.csv")
data_ERA5<-fread("C:/Users/u237004/Documents/1_Boulot_SC/2_Papier Pan/Work/MM/7_Modele_AGB_sans_montane/end_agb_dbh_sd_stand_ERA5_pan.csv")
data_CHELSA<-fread("C:/Users/u237004/Documents/1_Boulot_SC/2_Papier Pan/Work/MM/7_Modele_AGB_sans_montane/end_agb_dbh_sd_stand_CHELSA_pan.csv")
data_CRU<-fread("C:/Users/u237004/Documents/1_Boulot_SC/2_Papier Pan/Work/MM/7_Modele_AGB_sans_montane/end_agb_dbh_sd_stand_CRU_pan.csv")
data_MODIS_CHIRPS<-fread("C:/Users/u237004/Documents/1_Boulot_SC/2_Papier Pan/Work/MM/7_Modele_AGB_sans_montane/end_agb_dbh_sd_stand_MODIS_CHIRPS_pan.csv")
data_MODIS_IMERG<-fread("C:/Users/u237004/Documents/1_Boulot_SC/2_Papier Pan/Work/MM/7_Modele_AGB_sans_montane/end_agb_dbh_sd_stand_MODIS_IMERG_pan.csv")

data<-rbind(data_TC,data_WC,data_ERA5,data_CHELSA,data_CRU,data_MODIS_CHIRPS,data_MODIS_IMERG)

cols_to_keep <- names(data)[!grepl("factor", names(data), ignore.case = TRUE)]
data <- data[, ..cols_to_keep]

```

##Trie des coef selon l'agreeement des sources climatiques entre elles 
```{r }
data_2<-rbind(data[,.(rep,sub_rep,area,coef=SD,var="SD",source,est)],data[,.(rep,sub_rep,area,coef=DBHqm,var="DBHqm",source,est)],data[,.(rep,sub_rep,area,coef=Bio1,var="bio1",source,est)],data[,.(rep,sub_rep,area,coef=Bio12,var="bio12",source,est)],data[,.(rep,sub_rep,area,coef=Bio15,var="bio15",source,est)],data[,.(rep,sub_rep,area,coef=slope,var="slope",source,est)],data[,.(rep,sub_rep,area,coef=sand,var="sand",source,est)],data[,.(rep,sub_rep,area,coef=ph,var="ph",source,est)],data[,.(rep,sub_rep,area,coef=org,var="org",source,est)])

# Regroupement des coefficients par sous-réplication, région et variable explicative
na_groups<-data_2[is.na(coef),,by=c("sub_rep", "area", "var","source")][,.(rep,sub_rep,area,var,source)]
data_2[na_groups, on = .(rep, sub_rep, area, var,source), coef := NA_real_]
data_3 <- data_2[, .(
  mean_coef = mean(coef, na.rm = TRUE),
  N = sum(!is.na(coef)),
  has_positive = any(coef > 0, na.rm = TRUE),
  has_negative = any(coef < 0, na.rm = TRUE)
), by = .(sub_rep, area, var,est)]

# Mise à NA si il y a des signes opposés dans les 7 sources
data_3[, mean_coef := ifelse(est == "estimate" & has_positive & has_negative, NA, mean_coef)]

data_4<-data_3[, .(sub_rep,area,var,mean_coef,N,has_positive,has_negative,est)][N>3,mean_coef2:=mean_coef]
data_4<-data_4[N<=3,mean_coef2:=NA]

fwrite(data_4,"C:/Users/u237004/Documents/1_Boulot_SC/2_Papier Pan/Work/MM/8_Graph/mean_coef_agb_dbh_sd_pan.csv")
```

##RMSE et R carré: calcule da la mean apr source 
```{r}

rmse<-rbind(data[est=="estimate",.(rep,sub_rep,area,coef=SD,var="SD",source,RMSE,r_squared,est)],data[est=="estimate",.(rep,sub_rep,area,coef=DBHqm,var="DBHqm",source,RMSE,r_squared,est)],data[est=="estimate",.(rep,sub_rep,area,coef=Bio1,var="bio1",source,RMSE,r_squared,est)],data[est=="estimate",.(rep,sub_rep,area,coef=Bio12,var="bio12",source,RMSE,r_squared,est)],data[est=="estimate",.(rep,sub_rep,area,coef=Bio15,var="bio15",source,RMSE,r_squared,est)],data[est=="estimate",.(rep,sub_rep,area,coef=slope,var="slope",source,RMSE,r_squared,est)],data[est=="estimate",.(rep,sub_rep,area,coef=sand,var="sand",source,RMSE,r_squared,est)],data[est=="estimate",.(rep,sub_rep,area,coef=ph,var="ph",source,RMSE,r_squared,est)],data[est=="estimate",.(rep,sub_rep,area,coef=org,var="org",source,RMSE,r_squared,est)])

rmse<-rmse[,.(rmse=unique(RMSE),r_squared=unique(r_squared)),by=c("sub_rep","area","source")]
fwrite(rmse,"C:/Users/u237004/Documents/1_Boulot_SC/2_Papier Pan/Work/MM/8_Graph/rmse_mean_agb_dbh_sd_pan.csv")
```

#AGB-all: all continents
##Importation des données
```{r }
rm(list=ls()) 

setwd("C:/Users/u237004/Documents/1_Boulot_SC/2_Papier Pan/Work/MM/8_Graph/")

#Libraries
library(data.table) #is used to import and manipulate tables


data_TC<-fread("C:/Users/u237004/Documents/1_Boulot_SC/2_Papier Pan/Work/MM/7_Modele_AGB_sans_montane/end_agb_all_stand_TC.csv")
data_WC<-fread("C:/Users/u237004/Documents/1_Boulot_SC/2_Papier Pan/Work/MM/7_Modele_AGB_sans_montane/end_agb_all_stand_WC.csv")
data_ERA5<-fread("C:/Users/u237004/Documents/1_Boulot_SC/2_Papier Pan/Work/MM/7_Modele_AGB_sans_montane/end_agb_all_stand_ERA5.csv")
data_CHELSA<-fread("C:/Users/u237004/Documents/1_Boulot_SC/2_Papier Pan/Work/MM/7_Modele_AGB_sans_montane/end_agb_all_stand_CHELSA.csv")
data_CRU<-fread("C:/Users/u237004/Documents/1_Boulot_SC/2_Papier Pan/Work/MM/7_Modele_AGB_sans_montane/end_agb_all_stand_CRU.csv")
data_MODIS_CHIRPS<-fread("C:/Users/u237004/Documents/1_Boulot_SC/2_Papier Pan/Work/MM/7_Modele_AGB_sans_montane/end_agb_all_stand_MODIS_CHIRPS.csv")
data_MODIS_IMERG<-fread("C:/Users/u237004/Documents/1_Boulot_SC/2_Papier Pan/Work/MM/7_Modele_AGB_sans_montane/end_agb_all_stand_MODIS_IMERG.csv")

data<-rbind(data_TC,data_WC,data_ERA5,data_CHELSA,data_CRU,data_MODIS_CHIRPS,data_MODIS_IMERG)


```

##Trie des coef selon l'agreeement des sources climatiques entre elles 
```{r }
data_2<-rbind(data[,.(rep,sub_rep,area,coef=BA,var="BA",source,est)],data[,.(rep,sub_rep,area,coef=SD,var="SD",source,est)],data[,.(rep,sub_rep,area,coef=DBHqm,var="DBHqm",source,est)],data[,.(rep,sub_rep,area,coef=WDba,var="WDba",source,est)],data[,.(rep,sub_rep,area,coef=Bio1,var="bio1",source,est)],data[,.(rep,sub_rep,area,coef=Bio12,var="bio12",source,est)],data[,.(rep,sub_rep,area,coef=Bio15,var="bio15",source,est)],data[,.(rep,sub_rep,area,coef=slope,var="slope",source,est)],data[,.(rep,sub_rep,area,coef=sand,var="sand",source,est)],data[,.(rep,sub_rep,area,coef=ph,var="ph",source,est)],data[,.(rep,sub_rep,area,coef=org,var="org",source,est)])

## Regroupement des coefficients par sous-réplication, région et variable explicative
na_groups<-data_2[is.na(coef),,by=c("sub_rep", "area", "var","source")][,.(rep,sub_rep,area,var,source)]
data_2[na_groups, on = .(rep, sub_rep, area, var,source), coef := NA_real_]
data_3 <- data_2[, .(
  mean_coef = mean(coef, na.rm = TRUE),
  N = sum(!is.na(coef)),
  has_positive = any(coef > 0, na.rm = TRUE),
  has_negative = any(coef < 0, na.rm = TRUE)
), by = .(sub_rep, area, var,est)]

# Mise à NA si il y a des signes opposés dans les 7 sources
data_3[, mean_coef := ifelse(est == "estimate" & has_positive & has_negative, NA, mean_coef)]

data_4<-data_3[, .(sub_rep,area,var,mean_coef,N,has_positive,has_negative,est)][N>3,mean_coef2:=mean_coef]
data_4<-data_4[N<=3,mean_coef2:=NA]

fwrite(data_4,"C:/Users/u237004/Documents/1_Boulot_SC/2_Papier Pan/Work/MM/8_Graph/mean_coef_agb_all.csv")
```

##RMSE et R carré: calcule da la mean apr source 
```{r}

rmse<-rbind(data[est=="estimate",.(rep,sub_rep,area,coef=BA,var="BA",source,RMSE,r_squared,est)],data[est=="estimate",.(rep,sub_rep,area,coef=SD,var="SD",source,RMSE,r_squared,est)],data[est=="estimate",.(rep,sub_rep,area,coef=DBHqm,var="DBHqm",source,RMSE,r_squared,est)],data[est=="estimate",.(rep,sub_rep,area,coef=WDba,var="WDba",source,RMSE,r_squared,est)],data[est=="estimate",.(rep,sub_rep,area,coef=Bio1,var="bio1",source,RMSE,r_squared,est)],data[est=="estimate",.(rep,sub_rep,area,coef=Bio12,var="bio12",source,RMSE,r_squared,est)],data[est=="estimate",.(rep,sub_rep,area,coef=Bio15,var="bio15",source,RMSE,r_squared,est)],data[est=="estimate",.(rep,sub_rep,area,coef=slope,var="slope",source,RMSE,r_squared,est)],data[est=="estimate",.(rep,sub_rep,area,coef=sand,var="sand",source,RMSE,r_squared,est)],data[est=="estimate",.(rep,sub_rep,area,coef=ph,var="ph",source,RMSE,r_squared,est)],data[est=="estimate",.(rep,sub_rep,area,coef=org,var="org",source,RMSE,r_squared,est)])

rmse<-rmse[,.(rmse=unique(RMSE),r_squared=unique(r_squared)),by=c("sub_rep","area","source")]
fwrite(rmse,"C:/Users/u237004/Documents/1_Boulot_SC/2_Papier Pan/Work/MM/8_Graph/rmse_mean_agb_all.csv")
```

#AGB-all: Africa

##Importation des données
```{r }
rm(list=ls()) 

setwd("C:/Users/u237004/Documents/1_Boulot_SC/2_Papier Pan/Work/MM/8_Graph/")

#Libraries
library(data.table) #is used to import and manipulate tables


data_TC<-fread("C:/Users/u237004/Documents/1_Boulot_SC/2_Papier Pan/Work/MM/7_Modele_AGB_sans_montane/end_agb_all_stand_TC_af.csv")
data_WC<-fread("C:/Users/u237004/Documents/1_Boulot_SC/2_Papier Pan/Work/MM/7_Modele_AGB_sans_montane/end_agb_all_stand_WC_af.csv")
data_ERA5<-fread("C:/Users/u237004/Documents/1_Boulot_SC/2_Papier Pan/Work/MM/7_Modele_AGB_sans_montane/end_agb_all_stand_ERA5_af.csv")
data_CHELSA<-fread("C:/Users/u237004/Documents/1_Boulot_SC/2_Papier Pan/Work/MM/7_Modele_AGB_sans_montane/end_agb_all_stand_CHELSA_af.csv")
data_CRU<-fread("C:/Users/u237004/Documents/1_Boulot_SC/2_Papier Pan/Work/MM/7_Modele_AGB_sans_montane/end_agb_all_stand_CRU_af.csv")
data_MODIS_CHIRPS<-fread("C:/Users/u237004/Documents/1_Boulot_SC/2_Papier Pan/Work/MM/7_Modele_AGB_sans_montane/end_agb_all_stand_MODIS_CHIRPS_af.csv")
data_MODIS_IMERG<-fread("C:/Users/u237004/Documents/1_Boulot_SC/2_Papier Pan/Work/MM/7_Modele_AGB_sans_montane/end_agb_all_stand_MODIS_IMERG_af.csv")

data<-rbind(data_TC,data_WC,data_ERA5,data_CHELSA,data_CRU,data_MODIS_CHIRPS,data_MODIS_IMERG)


```
##Trie des coef selon l'agreeement des sources climatiques entre elles 
```{r }
data_2<-rbind(data[,.(rep,sub_rep,area,coef=BA,var="BA",source,est)],data[,.(rep,sub_rep,area,coef=SD,var="SD",source,est)],data[,.(rep,sub_rep,area,coef=DBHqm,var="DBHqm",source,est)],data[,.(rep,sub_rep,area,coef=WDba,var="WDba",source,est)],data[,.(rep,sub_rep,area,coef=Bio1,var="bio1",source,est)],data[,.(rep,sub_rep,area,coef=Bio12,var="bio12",source,est)],data[,.(rep,sub_rep,area,coef=Bio15,var="bio15",source,est)],data[,.(rep,sub_rep,area,coef=slope,var="slope",source,est)],data[,.(rep,sub_rep,area,coef=sand,var="sand",source,est)],data[,.(rep,sub_rep,area,coef=ph,var="ph",source,est)],data[,.(rep,sub_rep,area,coef=org,var="org",source,est)],data[,.(rep,sub_rep,area,coef=Proportion,var="Proportion",source,est)])

## Regroupement des coefficients par sous-réplication, région et variable explicative
na_groups<-data_2[is.na(coef),,by=c("sub_rep", "area", "var","source")][,.(rep,sub_rep,area,var,source)]
data_2[na_groups, on = .(rep, sub_rep, area, var,source), coef := NA_real_]
data_3 <- data_2[, .(
  mean_coef = mean(coef, na.rm = TRUE),
  N = sum(!is.na(coef)),
  has_positive = any(coef > 0, na.rm = TRUE),
  has_negative = any(coef < 0, na.rm = TRUE)
), by = .(sub_rep, area, var,est)]

# Mise à NA si il y a des signes opposés dans les 7 sources
data_3[, mean_coef := ifelse(est == "estimate" & has_positive & has_negative, NA, mean_coef)]

data_4<-data_3[, .(sub_rep,area,var,mean_coef,N,has_positive,has_negative,est)][N>3,mean_coef2:=mean_coef]
data_4<-data_4[N<=3,mean_coef2:=NA]

fwrite(data_4,"C:/Users/u237004/Documents/1_Boulot_SC/2_Papier Pan/Work/MM/8_Graph/mean_coef_agb_all_af.csv")
```

##RMSE et R carré: calcule da la mean apr source 
```{r}

rmse<-rbind(data[est=="estimate",.(rep,sub_rep,area,coef=BA,var="BA",source,RMSE,r_squared,est)],data[est=="estimate",.(rep,sub_rep,area,coef=SD,var="SD",source,RMSE,r_squared,est)],data[est=="estimate",.(rep,sub_rep,area,coef=DBHqm,var="DBHqm",source,RMSE,r_squared,est)],data[est=="estimate",.(rep,sub_rep,area,coef=WDba,var="WDba",source,RMSE,r_squared,est)],data[est=="estimate",.(rep,sub_rep,area,coef=Bio1,var="bio1",source,RMSE,r_squared,est)],data[est=="estimate",.(rep,sub_rep,area,coef=Bio12,var="bio12",source,RMSE,r_squared,est)],data[est=="estimate",.(rep,sub_rep,area,coef=Bio15,var="bio15",source,RMSE,r_squared,est)],data[est=="estimate",.(rep,sub_rep,area,coef=slope,var="slope",source,RMSE,r_squared,est)],data[est=="estimate",.(rep,sub_rep,area,coef=sand,var="sand",source,RMSE,r_squared,est)],data[est=="estimate",.(rep,sub_rep,area,coef=ph,var="ph",source,RMSE,r_squared,est)],data[est=="estimate",.(rep,sub_rep,area,coef=org,var="org",source,RMSE,r_squared,est)])

rmse<-rmse[,.(rmse=unique(RMSE),r_squared=unique(r_squared)),by=c("sub_rep","area","source")]
fwrite(rmse,"C:/Users/u237004/Documents/1_Boulot_SC/2_Papier Pan/Work/MM/8_Graph/rmse_mean_agb_all_af.csv")
```
#all-all : all continents

##Importation des données
```{r }
rm(list=ls()) 

setwd("C:/Users/u237004/Documents/1_Boulot_SC/2_Papier Pan/Work/MM/8_Graph/")

#Libraries
library(data.table) #is used to import and manipulate tables


data_TC<-fread("C:/Users/u237004/Documents/1_Boulot_SC/2_Papier Pan/Work/MM/7_Modeles_bis_sans_montane/end_stand_TC.csv")
data_WC<-fread("C:/Users/u237004/Documents/1_Boulot_SC/2_Papier Pan/Work/MM/7_Modeles_bis_sans_montane/end_stand_WC.csv")
data_ERA5<-fread("C:/Users/u237004/Documents/1_Boulot_SC/2_Papier Pan/Work/MM/7_Modeles_bis_sans_montane/end_stand_ERA5.csv")
data_CHELSA<-fread("C:/Users/u237004/Documents/1_Boulot_SC/2_Papier Pan/Work/MM/7_Modeles_bis_sans_montane/end_stand_CHELSA.csv")
data_CRU<-fread("C:/Users/u237004/Documents/1_Boulot_SC/2_Papier Pan/Work/MM/7_Modeles_bis_sans_montane/end_stand_CRU.csv")
data_MODIS_CHIRPS<-fread("C:/Users/u237004/Documents/1_Boulot_SC/2_Papier Pan/Work/MM/7_Modeles_bis_sans_montane/end_stand_MODIS_CHIRPS.csv")
data_MODIS_IMERG<-fread("C:/Users/u237004/Documents/1_Boulot_SC/2_Papier Pan/Work/MM/7_Modeles_bis_sans_montane/end_stand_MODIS_IMERG.csv")

data<-rbind(data_TC,data_WC,data_ERA5,data_CHELSA,data_CRU,data_MODIS_CHIRPS,data_MODIS_IMERG)


```

##Trie des coef selon l'agreeement des sources climatiques entre elles 
```{r }
data_2<-rbind(data[,.(rep,sub_rep,area,coef=Bio1,var="bio1",source,est)],data[,.(rep,sub_rep,area,coef=Bio12,var="bio12",source,est)],data[,.(rep,sub_rep,area,coef=Bio15,var="bio15",source,est)],data[,.(rep,sub_rep,area,coef=slope,var="slope",source,est)],data[,.(rep,sub_rep,area,coef=sand,var="sand",source,est)],data[,.(rep,sub_rep,area,coef=ph,var="ph",source,est)],data[,.(rep,sub_rep,area,coef=org,var="org",source,est)])

## Regroupement des coefficients par sous-réplication, région et variable explicative
na_groups<-data_2[is.na(coef),,by=c("sub_rep", "area", "var","source")][,.(rep,sub_rep,area,var,source)]
data_2[na_groups, on = .(rep, sub_rep, area, var,source), coef := NA_real_]
data_3 <- data_2[, .(
  mean_coef = mean(coef, na.rm = TRUE),
  N = sum(!is.na(coef)),
  has_positive = any(coef > 0, na.rm = TRUE),
  has_negative = any(coef < 0, na.rm = TRUE)
), by = .(sub_rep, area, var,est)]

# Mise à NA si il y a des signes opposés dans les 7 sources
data_3[, mean_coef := ifelse(est == "estimate" & has_positive & has_negative, NA, mean_coef)]

data_4<-data_3[, .(sub_rep,area,var,mean_coef,N,has_positive,has_negative,est)][N>3,mean_coef2:=mean_coef]
data_4<-data_4[N<=3,mean_coef2:=NA]

fwrite(data_4,"C:/Users/u237004/Documents/1_Boulot_SC/2_Papier Pan/Work/MM/8_Graph/mean_coef_all_all.csv")
```

##RMSE et R carré: calcule da la mean apr source 
```{r}

rmse<-rbind(data[est=="estimate",.(rep,sub_rep,area,coef=Bio1,var="bio1",source,RMSE,r_squared,est)],data[est=="estimate",.(rep,sub_rep,area,coef=Bio12,var="bio12",source,RMSE,r_squared,est)],data[est=="estimate",.(rep,sub_rep,area,coef=Bio15,var="bio15",source,RMSE,r_squared,est)],data[est=="estimate",.(rep,sub_rep,area,coef=slope,var="slope",source,RMSE,r_squared,est)],data[est=="estimate",.(rep,sub_rep,area,coef=sand,var="sand",source,RMSE,r_squared,est)],data[est=="estimate",.(rep,sub_rep,area,coef=ph,var="ph",source,RMSE,r_squared,est)],data[est=="estimate",.(rep,sub_rep,area,coef=org,var="org",source,RMSE,r_squared,est)])

rmse<-rmse[,.(rmse=unique(RMSE),r_squared=unique(r_squared)),by=c("sub_rep","area","source")]
fwrite(rmse,"C:/Users/u237004/Documents/1_Boulot_SC/2_Papier Pan/Work/MM/8_Graph/rmse_mean_all_all.csv")
```

#all-all : Africa

##Importation des données
```{r }
rm(list=ls()) 

setwd("C:/Users/u237004/Documents/1_Boulot_SC/2_Papier Pan/Work/MM/8_Graph/")

#Libraries
library(data.table) #is used to import and manipulate tables


data_TC<-fread("C:/Users/u237004/Documents/1_Boulot_SC/2_Papier Pan/Work/MM/7_Modeles_bis_sans_montane/end_stand_TC_af.csv")
data_WC<-fread("C:/Users/u237004/Documents/1_Boulot_SC/2_Papier Pan/Work/MM/7_Modeles_bis_sans_montane/end_stand_WC_af.csv")
data_ERA5<-fread("C:/Users/u237004/Documents/1_Boulot_SC/2_Papier Pan/Work/MM/7_Modeles_bis_sans_montane/end_stand_ERA5_af.csv")
data_CHELSA<-fread("C:/Users/u237004/Documents/1_Boulot_SC/2_Papier Pan/Work/MM/7_Modeles_bis_sans_montane/end_stand_CHELSA_af.csv")
data_CRU<-fread("C:/Users/u237004/Documents/1_Boulot_SC/2_Papier Pan/Work/MM/7_Modeles_bis_sans_montane/end_stand_CRU_af.csv")
data_MODIS_CHIRPS<-fread("C:/Users/u237004/Documents/1_Boulot_SC/2_Papier Pan/Work/MM/7_Modeles_bis_sans_montane/end_stand_MODIS_CHIRPS_af.csv")
data_MODIS_IMERG<-fread("C:/Users/u237004/Documents/1_Boulot_SC/2_Papier Pan/Work/MM/7_Modeles_bis_sans_montane/end_stand_MODIS_IMERG_af.csv")

data<-rbind(data_TC,data_WC,data_ERA5,data_CHELSA,data_CRU,data_MODIS_CHIRPS,data_MODIS_IMERG)


```

##Trie des coef selon l'agreeement des sources climatiques entre elles 
```{r }
data_2<-rbind(data[,.(rep,sub_rep,area,coef=Bio1,var="bio1",source,est)],data[,.(rep,sub_rep,area,coef=Bio12,var="bio12",source,est)],data[,.(rep,sub_rep,area,coef=Bio15,var="bio15",source,est)],data[,.(rep,sub_rep,area,coef=slope,var="slope",source,est)],data[,.(rep,sub_rep,area,coef=sand,var="sand",source,est)],data[,.(rep,sub_rep,area,coef=ph,var="ph",source,est)],data[,.(rep,sub_rep,area,coef=org,var="org",source,est)],data[,.(rep,sub_rep,area,coef=Proportion,var="Proportion",source,est)])

## Regroupement des coefficients par sous-réplication, région et variable explicative
na_groups<-data_2[is.na(coef),,by=c("sub_rep", "area", "var","source")][,.(rep,sub_rep,area,var,source)]
data_2[na_groups, on = .(rep, sub_rep, area, var,source), coef := NA_real_]
data_3 <- data_2[, .(
  mean_coef = mean(coef, na.rm = TRUE),
  N = sum(!is.na(coef)),
  has_positive = any(coef > 0, na.rm = TRUE),
  has_negative = any(coef < 0, na.rm = TRUE)
), by = .(sub_rep, area, var,est)]

# Mise à NA si il y a des signes opposés dans les 7 sources
data_3[, mean_coef := ifelse(est == "estimate" & has_positive & has_negative, NA, mean_coef)]

data_4<-data_3[, .(sub_rep,area,var,mean_coef,N,has_positive,has_negative,est)][N>3,mean_coef2:=mean_coef]
data_4<-data_4[N<=3,mean_coef2:=NA]

fwrite(data_4,"C:/Users/u237004/Documents/1_Boulot_SC/2_Papier Pan/Work/MM/8_Graph/mean_coef_all_all_af.csv")
```

##RMSE et R carré: calcule da la mean apr source 
```{r}

rmse<-rbind(data[est=="estimate",.(rep,sub_rep,area,coef=Bio1,var="bio1",source,RMSE,r_squared,est)],data[est=="estimate",.(rep,sub_rep,area,coef=Bio12,var="bio12",source,RMSE,r_squared,est)],data[est=="estimate",.(rep,sub_rep,area,coef=Bio15,var="bio15",source,RMSE,r_squared,est)],data[est=="estimate",.(rep,sub_rep,area,coef=slope,var="slope",source,RMSE,r_squared,est)],data[est=="estimate",.(rep,sub_rep,area,coef=sand,var="sand",source,RMSE,r_squared,est)],data[est=="estimate",.(rep,sub_rep,area,coef=ph,var="ph",source,RMSE,r_squared,est)],data[est=="estimate",.(rep,sub_rep,area,coef=org,var="org",source,RMSE,r_squared,est)])

rmse<-rmse[,.(rmse=unique(RMSE),r_squared=unique(r_squared)),by=c("sub_rep","area","source")]
fwrite(rmse,"C:/Users/u237004/Documents/1_Boulot_SC/2_Papier Pan/Work/MM/8_Graph/rmse_mean_all_all_af.csv")
```

#all-all : Pantropic part1 (...)

##Importation des données
```{r }
rm(list=ls()) 

setwd("C:/Users/u237004/Documents/1_Boulot_SC/2_Papier Pan/Work/MM/8_Graph/")

#Libraries
library(data.table) #is used to import and manipulate tables


data_TC<-fread("C:/Users/u237004/Documents/1_Boulot_SC/2_Papier Pan/Work/MM/7_Modeles_bis_sans_montane/end_stand_TC_pan_part1.csv")
data_WC<-fread("C:/Users/u237004/Documents/1_Boulot_SC/2_Papier Pan/Work/MM/7_Modeles_bis_sans_montane/end_stand_WC_pan_part1.csv")
data_ERA5<-fread("C:/Users/u237004/Documents/1_Boulot_SC/2_Papier Pan/Work/MM/7_Modeles_bis_sans_montane/end_stand_ERA5_pan_part1.csv")
data_CHELSA<-fread("C:/Users/u237004/Documents/1_Boulot_SC/2_Papier Pan/Work/MM/7_Modeles_bis_sans_montane/end_stand_CHELSA_pan_part1.csv")
data_CRU<-fread("C:/Users/u237004/Documents/1_Boulot_SC/2_Papier Pan/Work/MM/7_Modeles_bis_sans_montane/end_stand_CRU_pan_part1.csv")
data_MODIS_CHIRPS<-fread("C:/Users/u237004/Documents/1_Boulot_SC/2_Papier Pan/Work/MM/7_Modeles_bis_sans_montane/end_stand_MODIS_CHIRPS_pan_part1.csv")
data_MODIS_IMERG<-fread("C:/Users/u237004/Documents/1_Boulot_SC/2_Papier Pan/Work/MM/7_Modeles_bis_sans_montane/end_stand_MODIS_IMERG_pan_part1.csv")

data<-rbind(data_TC,data_WC,data_ERA5,data_CHELSA,data_CRU,data_MODIS_CHIRPS,data_MODIS_IMERG)

cols_to_keep <- names(data)[!grepl("factor", names(data), ignore.case = TRUE)]
data <- data[, ..cols_to_keep]

```

##Trie des coef selon l'agreeement des sources climatiques entre elles 
```{r }
data_2<-rbind(data[,.(rep,sub_rep,area,coef=Bio1,var="bio1",source,est)],data[,.(rep,sub_rep,area,coef=Bio12,var="bio12",source,est)],data[,.(rep,sub_rep,area,coef=Bio15,var="bio15",source,est)],data[,.(rep,sub_rep,area,coef=slope,var="slope",source,est)],data[,.(rep,sub_rep,area,coef=sand,var="sand",source,est)],data[,.(rep,sub_rep,area,coef=ph,var="ph",source,est)],data[,.(rep,sub_rep,area,coef=org,var="org",source,est)])

# Regroupement des coefficients par sous-réplication, région et variable explicative
na_groups<-data_2[is.na(coef),,by=c("sub_rep", "area", "var","source")][,.(rep,sub_rep,area,var,source)]
data_2[na_groups, on = .(rep, sub_rep, area, var,source), coef := NA_real_]
data_3 <- data_2[, .(
  mean_coef = mean(coef, na.rm = TRUE),
  N = sum(!is.na(coef)),
  has_positive = any(coef > 0, na.rm = TRUE),
  has_negative = any(coef < 0, na.rm = TRUE)
), by = .(sub_rep, area, var,est)]

# Mise à NA si il y a des signes opposés dans les 7 sources
data_3[, mean_coef := ifelse(est == "estimate" & has_positive & has_negative, NA, mean_coef)]

data_4<-data_3[, .(sub_rep,area,var,mean_coef,N,has_positive,has_negative,est)][N>3,mean_coef2:=mean_coef]
data_4<-data_4[N<=3,mean_coef2:=NA]

fwrite(data_4,"C:/Users/u237004/Documents/1_Boulot_SC/2_Papier Pan/Work/MM/8_Graph/mean_coef_all_all_pan_part1.csv")
```

##RMSE et R carré: calcule da la mean apr source 
```{r}

rmse<-rbind(data[est=="estimate",.(rep,sub_rep,area,coef=Bio1,var="bio1",source,RMSE,r_squared,est)],data[est=="estimate",.(rep,sub_rep,area,coef=Bio12,var="bio12",source,RMSE,r_squared,est)],data[est=="estimate",.(rep,sub_rep,area,coef=Bio15,var="bio15",source,RMSE,r_squared,est)],data[est=="estimate",.(rep,sub_rep,area,coef=slope,var="slope",source,RMSE,r_squared,est)],data[est=="estimate",.(rep,sub_rep,area,coef=sand,var="sand",source,RMSE,r_squared,est)],data[est=="estimate",.(rep,sub_rep,area,coef=ph,var="ph",source,RMSE,r_squared,est)],data[est=="estimate",.(rep,sub_rep,area,coef=org,var="org",source,RMSE,r_squared,est)])

rmse<-rmse[,.(rmse=unique(RMSE),r_squared=unique(r_squared)),by=c("sub_rep","area","source")]
fwrite(rmse,"C:/Users/u237004/Documents/1_Boulot_SC/2_Papier Pan/Work/MM/8_Graph/rmse_mean_all_all_pan_part1.csv")
```


#all-all : Pantropic part2 (...)

##Importation des données
```{r }
rm(list=ls()) 

setwd("C:/Users/u237004/Documents/1_Boulot_SC/2_Papier Pan/Work/MM/8_Graph/")

#Libraries
library(data.table) #is used to import and manipulate tables


data_TC<-fread("C:/Users/u237004/Documents/1_Boulot_SC/2_Papier Pan/Work/MM/7_Modeles_bis_sans_montane/end2_stand_TC_pan_part2.csv")
data_WC<-fread("C:/Users/u237004/Documents/1_Boulot_SC/2_Papier Pan/Work/MM/7_Modeles_bis_sans_montane/end2_stand_WC_pan_part2.csv")
data_ERA5<-fread("C:/Users/u237004/Documents/1_Boulot_SC/2_Papier Pan/Work/MM/7_Modeles_bis_sans_montane/end2_stand_ERA5_pan_part2.csv")
data_CHELSA<-fread("C:/Users/u237004/Documents/1_Boulot_SC/2_Papier Pan/Work/MM/7_Modeles_bis_sans_montane/end2_stand_CHELSA_pan_part2.csv")
data_CRU<-fread("C:/Users/u237004/Documents/1_Boulot_SC/2_Papier Pan/Work/MM/7_Modeles_bis_sans_montane/end2_stand_CRU_pan_part2.csv")
data_MODIS_CHIRPS<-fread("C:/Users/u237004/Documents/1_Boulot_SC/2_Papier Pan/Work/MM/7_Modeles_bis_sans_montane/end2_stand_MODIS_CHIRPS_pan_part2.csv")
data_MODIS_IMERG<-fread("C:/Users/u237004/Documents/1_Boulot_SC/2_Papier Pan/Work/MM/7_Modeles_bis_sans_montane/end2_stand_MODIS_IMERG_pan_part2.csv")

data<-rbind(data_TC,data_WC,data_ERA5,data_CHELSA,data_CRU,data_MODIS_CHIRPS,data_MODIS_IMERG)

cols_to_keep <- names(data)[!grepl("factor", names(data), ignore.case = TRUE)]
data <- data[, ..cols_to_keep]

```

##Trie des coef selon l'agreeement des sources climatiques entre elles 
```{r }
data_2<-rbind(data[,.(rep,sub_rep,area,coef=Bio1,var="bio1",source,est)],data[,.(rep,sub_rep,area,coef=Bio12,var="bio12",source,est)],data[,.(rep,sub_rep,area,coef=Bio15,var="bio15",source,est)],data[,.(rep,sub_rep,area,coef=slope,var="slope",source,est)],data[,.(rep,sub_rep,area,coef=sand,var="sand",source,est)],data[,.(rep,sub_rep,area,coef=ph,var="ph",source,est)],data[,.(rep,sub_rep,area,coef=org,var="org",source,est)])

# Regroupement des coefficients par sous-réplication, région et variable explicative
na_groups<-data_2[is.na(coef),,by=c("sub_rep", "area", "var","source")][,.(rep,sub_rep,area,var,source)]
data_2[na_groups, on = .(rep, sub_rep, area, var,source), coef := NA_real_]
data_3 <- data_2[, .(
  mean_coef = mean(coef, na.rm = TRUE),
  N = sum(!is.na(coef)),
  has_positive = any(coef > 0, na.rm = TRUE),
  has_negative = any(coef < 0, na.rm = TRUE)
), by = .(sub_rep, area, var,est)]

# Mise à NA si il y a des signes opposés dans les 7 sources
data_3[, mean_coef := ifelse(est == "estimate" & has_positive & has_negative, NA, mean_coef)]

data_4<-data_3[, .(sub_rep,area,var,mean_coef,N,has_positive,has_negative,est)][N>3,mean_coef2:=mean_coef]
data_4<-data_4[N<=3,mean_coef2:=NA]

fwrite(data_4,"C:/Users/u237004/Documents/1_Boulot_SC/2_Papier Pan/Work/MM/8_Graph/mean_coef_all_all_pan_part2.csv")
```

##RMSE et R carré: calcule da la mean apr source 
```{r}

rmse<-rbind(data[est=="estimate",.(rep,sub_rep,area,coef=Bio1,var="bio1",source,RMSE,r_squared,est)],data[est=="estimate",.(rep,sub_rep,area,coef=Bio12,var="bio12",source,RMSE,r_squared,est)],data[est=="estimate",.(rep,sub_rep,area,coef=Bio15,var="bio15",source,RMSE,r_squared,est)],data[est=="estimate",.(rep,sub_rep,area,coef=slope,var="slope",source,RMSE,r_squared,est)],data[est=="estimate",.(rep,sub_rep,area,coef=sand,var="sand",source,RMSE,r_squared,est)],data[est=="estimate",.(rep,sub_rep,area,coef=ph,var="ph",source,RMSE,r_squared,est)],data[est=="estimate",.(rep,sub_rep,area,coef=org,var="org",source,RMSE,r_squared,est)])

rmse<-rmse[,.(rmse=unique(RMSE),r_squared=unique(r_squared)),by=c("sub_rep","area","source")]
fwrite(rmse,"C:/Users/u237004/Documents/1_Boulot_SC/2_Papier Pan/Work/MM/8_Graph/rmse_mean_all_all_pan_part2.csv")
```

```{r}
```